LANG uz_UZ
SET UTF-8
FLAG long
WORDCHARS -‘

AF 4
AF AAABACADAEAFAGAHAIAJAKALAMANAOAPAQ # 1 FE'L
AF ARASATAUAWAXAYAZAaAbAcAdAfAgAhAiAjAkAlAmAoApAqArAsAtAuAvAxAyAzBABBBCBDBEBF # 2 OT
AF AVAeAnAwARASATAWAXAYAZAaAbAcAfAgAhAiAjAkAlAoApAqArAsAtAuAxAyAzBABBBCBDBEBF # 3 OT.IL
AF BGBHBIBJBKBLBMBNBOBPBQBRBSBTBUBVBWBXBYBZBaBbBcBdBeBfBgBh # 4 SON

# FE'L/BO'LISHSIZ
SFX AA Y 1
SFX AA 0 ma .

# FE'L/ZAMON : O'T
SFX AB Y 4
SFX AB 0 gan .
SFX AB 0 yap .
SFX AB 0 y [aeiou‘]
SFX AB 0 a [^aeiou‘]

# FE'L/BO'LISHSIZ : _:O'T
SFX AC Y 3
SFX AC 0 magan .
SFX AC 0 mayap .
SFX AC 0 may .

# FE'L/KISHILIK : 1SHB
SFX AD Y 8
SFX AD 0 man .
SFX AD 0 miz .
SFX AD 0 san .
SFX AD 0 siz .
SFX AD 0 sanlar .
SFX AD 0 sizlar .
SFX AD 0 di .
SFX AD 0 dilar .

# FE'L/BO'LISHSIZ : _:1SHB
SFX AE Y 8
SFX AE 0 maman .
SFX AE 0 mamiz .
SFX AE 0 masan .
SFX AE 0 masiz .
SFX AE 0 masanlar .
SFX AE 0 masizlar .
SFX AE 0 madi .
SFX AE 0 madilar .

# FE'L/ZAMON : O'T:1SHB
SFX AF Y 32
SFX AF 0 ganman .
SFX AF 0 ganmiz .
SFX AF 0 gansan .
SFX AF 0 gansiz .
SFX AF 0 gansanlar .
SFX AF 0 gansizlar .
SFX AF 0 gandi .
SFX AF 0 gandilar .
SFX AF 0 yapman .
SFX AF 0 yapmiz .
SFX AF 0 yapsan .
SFX AF 0 yapsiz .
SFX AF 0 yapsanlar .
SFX AF 0 yapsizlar .
SFX AF 0 yapdi .
SFX AF 0 yapdilar .
SFX AF 0 yman [aeiou‘]
SFX AF 0 ymiz [aeiou‘]
SFX AF 0 ysan [aeiou‘]
SFX AF 0 ysiz [aeiou‘]
SFX AF 0 ysanlar [aeiou‘]
SFX AF 0 ysizlar [aeiou‘]
SFX AF 0 ydi [aeiou‘]
SFX AF 0 ydilar [aeiou‘]
SFX AF 0 aman [^aeiou‘]
SFX AF 0 amiz [^aeiou‘]
SFX AF 0 asan [^aeiou‘]
SFX AF 0 asiz [^aeiou‘]
SFX AF 0 asanlar [^aeiou‘]
SFX AF 0 asizlar [^aeiou‘]
SFX AF 0 adi [^aeiou‘]
SFX AF 0 adilar [^aeiou‘]

# FE'L/BO'LISHSIZ : _:O'T:1SHB
SFX AG Y 24
SFX AG 0 maganman .
SFX AG 0 maganmiz .
SFX AG 0 magansan .
SFX AG 0 magansiz .
SFX AG 0 magansanlar .
SFX AG 0 magansizlar .
SFX AG 0 magandi .
SFX AG 0 magandilar .
SFX AG 0 mayapman .
SFX AG 0 mayapmiz .
SFX AG 0 mayapsan .
SFX AG 0 mayapsiz .
SFX AG 0 mayapsanlar .
SFX AG 0 mayapsizlar .
SFX AG 0 mayapdi .
SFX AG 0 mayapdilar .
SFX AG 0 mayman .
SFX AG 0 maymiz .
SFX AG 0 maysan .
SFX AG 0 maysiz .
SFX AG 0 maysanlar .
SFX AG 0 maysizlar .
SFX AG 0 maydi .
SFX AG 0 maydilar .

# FE'L/YUKLAMA : MI?
SFX AH Y 8
SFX AH 0 mi .
SFX AH 0 chi .
SFX AH 0 dir .
SFX AH 0 da .
SFX AH 0 ku .
SFX AH 0 mikan .
SFX AH 0 midi .
SFX AH 0 dirda .

# FE'L/BO'LISHSIZ : _:MI?
SFX AI Y 8
SFX AI 0 mami .
SFX AI 0 machi .
SFX AI 0 madir .
SFX AI 0 mada .
SFX AI 0 maku .
SFX AI 0 mamikan .
SFX AI 0 mamidi .
SFX AI 0 madirda .

# FE'L/ZAMON : O'T:MI?
SFX AJ Y 32
SFX AJ 0 ganmi .
SFX AJ 0 ganchi .
SFX AJ 0 gandir .
SFX AJ 0 ganda .
SFX AJ 0 ganku .
SFX AJ 0 ganmikan .
SFX AJ 0 ganmidi .
SFX AJ 0 gandirda .
SFX AJ 0 yapmi .
SFX AJ 0 yapchi .
SFX AJ 0 yapdir .
SFX AJ 0 yapda .
SFX AJ 0 yapku .
SFX AJ 0 yapmikan .
SFX AJ 0 yapmidi .
SFX AJ 0 yapdirda .
SFX AJ 0 ymi [aeiou‘]
SFX AJ 0 ychi [aeiou‘]
SFX AJ 0 ydir [aeiou‘]
SFX AJ 0 yda [aeiou‘]
SFX AJ 0 yku [aeiou‘]
SFX AJ 0 ymikan [aeiou‘]
SFX AJ 0 ymidi [aeiou‘]
SFX AJ 0 ydirda [aeiou‘]
SFX AJ 0 ami [^aeiou‘]
SFX AJ 0 achi [^aeiou‘]
SFX AJ 0 adir [^aeiou‘]
SFX AJ 0 ada [^aeiou‘]
SFX AJ 0 aku [^aeiou‘]
SFX AJ 0 amikan [^aeiou‘]
SFX AJ 0 amidi [^aeiou‘]
SFX AJ 0 adirda [^aeiou‘]

# FE'L/BO'LISHSIZ : _:O'T:MI?
SFX AK Y 24
SFX AK 0 maganmi .
SFX AK 0 maganchi .
SFX AK 0 magandir .
SFX AK 0 maganda .
SFX AK 0 maganku .
SFX AK 0 maganmikan .
SFX AK 0 maganmidi .
SFX AK 0 magandirda .
SFX AK 0 mayapmi .
SFX AK 0 mayapchi .
SFX AK 0 mayapdir .
SFX AK 0 mayapda .
SFX AK 0 mayapku .
SFX AK 0 mayapmikan .
SFX AK 0 mayapmidi .
SFX AK 0 mayapdirda .
SFX AK 0 maymi .
SFX AK 0 maychi .
SFX AK 0 maydir .
SFX AK 0 mayda .
SFX AK 0 mayku .
SFX AK 0 maymikan .
SFX AK 0 maymidi .
SFX AK 0 maydirda .

# FE'L/KISHILIK : 1SHB:MI?
SFX AL Y 64
SFX AL 0 manmi .
SFX AL 0 manchi .
SFX AL 0 mandir .
SFX AL 0 manda .
SFX AL 0 manku .
SFX AL 0 manmikan .
SFX AL 0 manmidi .
SFX AL 0 mandirda .
SFX AL 0 mizmi .
SFX AL 0 mizchi .
SFX AL 0 mizdir .
SFX AL 0 mizda .
SFX AL 0 mizku .
SFX AL 0 mizmikan .
SFX AL 0 mizmidi .
SFX AL 0 mizdirda .
SFX AL 0 sanmi .
SFX AL 0 sanchi .
SFX AL 0 sandir .
SFX AL 0 sanda .
SFX AL 0 sanku .
SFX AL 0 sanmikan .
SFX AL 0 sanmidi .
SFX AL 0 sandirda .
SFX AL 0 sizmi .
SFX AL 0 sizchi .
SFX AL 0 sizdir .
SFX AL 0 sizda .
SFX AL 0 sizku .
SFX AL 0 sizmikan .
SFX AL 0 sizmidi .
SFX AL 0 sizdirda .
SFX AL 0 sanlarmi .
SFX AL 0 sanlarchi .
SFX AL 0 sanlardir .
SFX AL 0 sanlarda .
SFX AL 0 sanlarku .
SFX AL 0 sanlarmikan .
SFX AL 0 sanlarmidi .
SFX AL 0 sanlardirda .
SFX AL 0 sizlarmi .
SFX AL 0 sizlarchi .
SFX AL 0 sizlardir .
SFX AL 0 sizlarda .
SFX AL 0 sizlarku .
SFX AL 0 sizlarmikan .
SFX AL 0 sizlarmidi .
SFX AL 0 sizlardirda .
SFX AL 0 dimi .
SFX AL 0 dichi .
SFX AL 0 didir .
SFX AL 0 dida .
SFX AL 0 diku .
SFX AL 0 dimikan .
SFX AL 0 dimidi .
SFX AL 0 didirda .
SFX AL 0 dilarmi .
SFX AL 0 dilarchi .
SFX AL 0 dilardir .
SFX AL 0 dilarda .
SFX AL 0 dilarku .
SFX AL 0 dilarmikan .
SFX AL 0 dilarmidi .
SFX AL 0 dilardirda .

# FE'L/BO'LISHSIZ : _:1SHB:MI?
SFX AM Y 64
SFX AM 0 mamanmi .
SFX AM 0 mamanchi .
SFX AM 0 mamandir .
SFX AM 0 mamanda .
SFX AM 0 mamanku .
SFX AM 0 mamanmikan .
SFX AM 0 mamanmidi .
SFX AM 0 mamandirda .
SFX AM 0 mamizmi .
SFX AM 0 mamizchi .
SFX AM 0 mamizdir .
SFX AM 0 mamizda .
SFX AM 0 mamizku .
SFX AM 0 mamizmikan .
SFX AM 0 mamizmidi .
SFX AM 0 mamizdirda .
SFX AM 0 masanmi .
SFX AM 0 masanchi .
SFX AM 0 masandir .
SFX AM 0 masanda .
SFX AM 0 masanku .
SFX AM 0 masanmikan .
SFX AM 0 masanmidi .
SFX AM 0 masandirda .
SFX AM 0 masizmi .
SFX AM 0 masizchi .
SFX AM 0 masizdir .
SFX AM 0 masizda .
SFX AM 0 masizku .
SFX AM 0 masizmikan .
SFX AM 0 masizmidi .
SFX AM 0 masizdirda .
SFX AM 0 masanlarmi .
SFX AM 0 masanlarchi .
SFX AM 0 masanlardir .
SFX AM 0 masanlarda .
SFX AM 0 masanlarku .
SFX AM 0 masanlarmikan .
SFX AM 0 masanlarmidi .
SFX AM 0 masanlardirda .
SFX AM 0 masizlarmi .
SFX AM 0 masizlarchi .
SFX AM 0 masizlardir .
SFX AM 0 masizlarda .
SFX AM 0 masizlarku .
SFX AM 0 masizlarmikan .
SFX AM 0 masizlarmidi .
SFX AM 0 masizlardirda .
SFX AM 0 madimi .
SFX AM 0 madichi .
SFX AM 0 madidir .
SFX AM 0 madida .
SFX AM 0 madiku .
SFX AM 0 madimikan .
SFX AM 0 madimidi .
SFX AM 0 madidirda .
SFX AM 0 madilarmi .
SFX AM 0 madilarchi .
SFX AM 0 madilardir .
SFX AM 0 madilarda .
SFX AM 0 madilarku .
SFX AM 0 madilarmikan .
SFX AM 0 madilarmidi .
SFX AM 0 madilardirda .

# FE'L/ZAMON : O'T:1SHB:MI?
SFX AN Y 256
SFX AN 0 ganmanmi .
SFX AN 0 ganmanchi .
SFX AN 0 ganmandir .
SFX AN 0 ganmanda .
SFX AN 0 ganmanku .
SFX AN 0 ganmanmikan .
SFX AN 0 ganmanmidi .
SFX AN 0 ganmandirda .
SFX AN 0 ganmizmi .
SFX AN 0 ganmizchi .
SFX AN 0 ganmizdir .
SFX AN 0 ganmizda .
SFX AN 0 ganmizku .
SFX AN 0 ganmizmikan .
SFX AN 0 ganmizmidi .
SFX AN 0 ganmizdirda .
SFX AN 0 gansanmi .
SFX AN 0 gansanchi .
SFX AN 0 gansandir .
SFX AN 0 gansanda .
SFX AN 0 gansanku .
SFX AN 0 gansanmikan .
SFX AN 0 gansanmidi .
SFX AN 0 gansandirda .
SFX AN 0 gansizmi .
SFX AN 0 gansizchi .
SFX AN 0 gansizdir .
SFX AN 0 gansizda .
SFX AN 0 gansizku .
SFX AN 0 gansizmikan .
SFX AN 0 gansizmidi .
SFX AN 0 gansizdirda .
SFX AN 0 gansanlarmi .
SFX AN 0 gansanlarchi .
SFX AN 0 gansanlardir .
SFX AN 0 gansanlarda .
SFX AN 0 gansanlarku .
SFX AN 0 gansanlarmikan .
SFX AN 0 gansanlarmidi .
SFX AN 0 gansanlardirda .
SFX AN 0 gansizlarmi .
SFX AN 0 gansizlarchi .
SFX AN 0 gansizlardir .
SFX AN 0 gansizlarda .
SFX AN 0 gansizlarku .
SFX AN 0 gansizlarmikan .
SFX AN 0 gansizlarmidi .
SFX AN 0 gansizlardirda .
SFX AN 0 gandimi .
SFX AN 0 gandichi .
SFX AN 0 gandidir .
SFX AN 0 gandida .
SFX AN 0 gandiku .
SFX AN 0 gandimikan .
SFX AN 0 gandimidi .
SFX AN 0 gandidirda .
SFX AN 0 gandilarmi .
SFX AN 0 gandilarchi .
SFX AN 0 gandilardir .
SFX AN 0 gandilarda .
SFX AN 0 gandilarku .
SFX AN 0 gandilarmikan .
SFX AN 0 gandilarmidi .
SFX AN 0 gandilardirda .
SFX AN 0 yapmanmi .
SFX AN 0 yapmanchi .
SFX AN 0 yapmandir .
SFX AN 0 yapmanda .
SFX AN 0 yapmanku .
SFX AN 0 yapmanmikan .
SFX AN 0 yapmanmidi .
SFX AN 0 yapmandirda .
SFX AN 0 yapmizmi .
SFX AN 0 yapmizchi .
SFX AN 0 yapmizdir .
SFX AN 0 yapmizda .
SFX AN 0 yapmizku .
SFX AN 0 yapmizmikan .
SFX AN 0 yapmizmidi .
SFX AN 0 yapmizdirda .
SFX AN 0 yapsanmi .
SFX AN 0 yapsanchi .
SFX AN 0 yapsandir .
SFX AN 0 yapsanda .
SFX AN 0 yapsanku .
SFX AN 0 yapsanmikan .
SFX AN 0 yapsanmidi .
SFX AN 0 yapsandirda .
SFX AN 0 yapsizmi .
SFX AN 0 yapsizchi .
SFX AN 0 yapsizdir .
SFX AN 0 yapsizda .
SFX AN 0 yapsizku .
SFX AN 0 yapsizmikan .
SFX AN 0 yapsizmidi .
SFX AN 0 yapsizdirda .
SFX AN 0 yapsanlarmi .
SFX AN 0 yapsanlarchi .
SFX AN 0 yapsanlardir .
SFX AN 0 yapsanlarda .
SFX AN 0 yapsanlarku .
SFX AN 0 yapsanlarmikan .
SFX AN 0 yapsanlarmidi .
SFX AN 0 yapsanlardirda .
SFX AN 0 yapsizlarmi .
SFX AN 0 yapsizlarchi .
SFX AN 0 yapsizlardir .
SFX AN 0 yapsizlarda .
SFX AN 0 yapsizlarku .
SFX AN 0 yapsizlarmikan .
SFX AN 0 yapsizlarmidi .
SFX AN 0 yapsizlardirda .
SFX AN 0 yapdimi .
SFX AN 0 yapdichi .
SFX AN 0 yapdidir .
SFX AN 0 yapdida .
SFX AN 0 yapdiku .
SFX AN 0 yapdimikan .
SFX AN 0 yapdimidi .
SFX AN 0 yapdidirda .
SFX AN 0 yapdilarmi .
SFX AN 0 yapdilarchi .
SFX AN 0 yapdilardir .
SFX AN 0 yapdilarda .
SFX AN 0 yapdilarku .
SFX AN 0 yapdilarmikan .
SFX AN 0 yapdilarmidi .
SFX AN 0 yapdilardirda .
SFX AN 0 ymanmi [aeiou‘]
SFX AN 0 ymanchi [aeiou‘]
SFX AN 0 ymandir [aeiou‘]
SFX AN 0 ymanda [aeiou‘]
SFX AN 0 ymanku [aeiou‘]
SFX AN 0 ymanmikan [aeiou‘]
SFX AN 0 ymanmidi [aeiou‘]
SFX AN 0 ymandirda [aeiou‘]
SFX AN 0 ymizmi [aeiou‘]
SFX AN 0 ymizchi [aeiou‘]
SFX AN 0 ymizdir [aeiou‘]
SFX AN 0 ymizda [aeiou‘]
SFX AN 0 ymizku [aeiou‘]
SFX AN 0 ymizmikan [aeiou‘]
SFX AN 0 ymizmidi [aeiou‘]
SFX AN 0 ymizdirda [aeiou‘]
SFX AN 0 ysanmi [aeiou‘]
SFX AN 0 ysanchi [aeiou‘]
SFX AN 0 ysandir [aeiou‘]
SFX AN 0 ysanda [aeiou‘]
SFX AN 0 ysanku [aeiou‘]
SFX AN 0 ysanmikan [aeiou‘]
SFX AN 0 ysanmidi [aeiou‘]
SFX AN 0 ysandirda [aeiou‘]
SFX AN 0 ysizmi [aeiou‘]
SFX AN 0 ysizchi [aeiou‘]
SFX AN 0 ysizdir [aeiou‘]
SFX AN 0 ysizda [aeiou‘]
SFX AN 0 ysizku [aeiou‘]
SFX AN 0 ysizmikan [aeiou‘]
SFX AN 0 ysizmidi [aeiou‘]
SFX AN 0 ysizdirda [aeiou‘]
SFX AN 0 ysanlarmi [aeiou‘]
SFX AN 0 ysanlarchi [aeiou‘]
SFX AN 0 ysanlardir [aeiou‘]
SFX AN 0 ysanlarda [aeiou‘]
SFX AN 0 ysanlarku [aeiou‘]
SFX AN 0 ysanlarmikan [aeiou‘]
SFX AN 0 ysanlarmidi [aeiou‘]
SFX AN 0 ysanlardirda [aeiou‘]
SFX AN 0 ysizlarmi [aeiou‘]
SFX AN 0 ysizlarchi [aeiou‘]
SFX AN 0 ysizlardir [aeiou‘]
SFX AN 0 ysizlarda [aeiou‘]
SFX AN 0 ysizlarku [aeiou‘]
SFX AN 0 ysizlarmikan [aeiou‘]
SFX AN 0 ysizlarmidi [aeiou‘]
SFX AN 0 ysizlardirda [aeiou‘]
SFX AN 0 ydimi [aeiou‘]
SFX AN 0 ydichi [aeiou‘]
SFX AN 0 ydidir [aeiou‘]
SFX AN 0 ydida [aeiou‘]
SFX AN 0 ydiku [aeiou‘]
SFX AN 0 ydimikan [aeiou‘]
SFX AN 0 ydimidi [aeiou‘]
SFX AN 0 ydidirda [aeiou‘]
SFX AN 0 ydilarmi [aeiou‘]
SFX AN 0 ydilarchi [aeiou‘]
SFX AN 0 ydilardir [aeiou‘]
SFX AN 0 ydilarda [aeiou‘]
SFX AN 0 ydilarku [aeiou‘]
SFX AN 0 ydilarmikan [aeiou‘]
SFX AN 0 ydilarmidi [aeiou‘]
SFX AN 0 ydilardirda [aeiou‘]
SFX AN 0 amanmi [^aeiou‘]
SFX AN 0 amanchi [^aeiou‘]
SFX AN 0 amandir [^aeiou‘]
SFX AN 0 amanda [^aeiou‘]
SFX AN 0 amanku [^aeiou‘]
SFX AN 0 amanmikan [^aeiou‘]
SFX AN 0 amanmidi [^aeiou‘]
SFX AN 0 amandirda [^aeiou‘]
SFX AN 0 amizmi [^aeiou‘]
SFX AN 0 amizchi [^aeiou‘]
SFX AN 0 amizdir [^aeiou‘]
SFX AN 0 amizda [^aeiou‘]
SFX AN 0 amizku [^aeiou‘]
SFX AN 0 amizmikan [^aeiou‘]
SFX AN 0 amizmidi [^aeiou‘]
SFX AN 0 amizdirda [^aeiou‘]
SFX AN 0 asanmi [^aeiou‘]
SFX AN 0 asanchi [^aeiou‘]
SFX AN 0 asandir [^aeiou‘]
SFX AN 0 asanda [^aeiou‘]
SFX AN 0 asanku [^aeiou‘]
SFX AN 0 asanmikan [^aeiou‘]
SFX AN 0 asanmidi [^aeiou‘]
SFX AN 0 asandirda [^aeiou‘]
SFX AN 0 asizmi [^aeiou‘]
SFX AN 0 asizchi [^aeiou‘]
SFX AN 0 asizdir [^aeiou‘]
SFX AN 0 asizda [^aeiou‘]
SFX AN 0 asizku [^aeiou‘]
SFX AN 0 asizmikan [^aeiou‘]
SFX AN 0 asizmidi [^aeiou‘]
SFX AN 0 asizdirda [^aeiou‘]
SFX AN 0 asanlarmi [^aeiou‘]
SFX AN 0 asanlarchi [^aeiou‘]
SFX AN 0 asanlardir [^aeiou‘]
SFX AN 0 asanlarda [^aeiou‘]
SFX AN 0 asanlarku [^aeiou‘]
SFX AN 0 asanlarmikan [^aeiou‘]
SFX AN 0 asanlarmidi [^aeiou‘]
SFX AN 0 asanlardirda [^aeiou‘]
SFX AN 0 asizlarmi [^aeiou‘]
SFX AN 0 asizlarchi [^aeiou‘]
SFX AN 0 asizlardir [^aeiou‘]
SFX AN 0 asizlarda [^aeiou‘]
SFX AN 0 asizlarku [^aeiou‘]
SFX AN 0 asizlarmikan [^aeiou‘]
SFX AN 0 asizlarmidi [^aeiou‘]
SFX AN 0 asizlardirda [^aeiou‘]
SFX AN 0 adimi [^aeiou‘]
SFX AN 0 adichi [^aeiou‘]
SFX AN 0 adidir [^aeiou‘]
SFX AN 0 adida [^aeiou‘]
SFX AN 0 adiku [^aeiou‘]
SFX AN 0 adimikan [^aeiou‘]
SFX AN 0 adimidi [^aeiou‘]
SFX AN 0 adidirda [^aeiou‘]
SFX AN 0 adilarmi [^aeiou‘]
SFX AN 0 adilarchi [^aeiou‘]
SFX AN 0 adilardir [^aeiou‘]
SFX AN 0 adilarda [^aeiou‘]
SFX AN 0 adilarku [^aeiou‘]
SFX AN 0 adilarmikan [^aeiou‘]
SFX AN 0 adilarmidi [^aeiou‘]
SFX AN 0 adilardirda [^aeiou‘]

# FE'L/BO'LISHSIZ : _:O'T:1SHB:MI?
SFX AO Y 192
SFX AO 0 maganmanmi .
SFX AO 0 maganmanchi .
SFX AO 0 maganmandir .
SFX AO 0 maganmanda .
SFX AO 0 maganmanku .
SFX AO 0 maganmanmikan .
SFX AO 0 maganmanmidi .
SFX AO 0 maganmandirda .
SFX AO 0 maganmizmi .
SFX AO 0 maganmizchi .
SFX AO 0 maganmizdir .
SFX AO 0 maganmizda .
SFX AO 0 maganmizku .
SFX AO 0 maganmizmikan .
SFX AO 0 maganmizmidi .
SFX AO 0 maganmizdirda .
SFX AO 0 magansanmi .
SFX AO 0 magansanchi .
SFX AO 0 magansandir .
SFX AO 0 magansanda .
SFX AO 0 magansanku .
SFX AO 0 magansanmikan .
SFX AO 0 magansanmidi .
SFX AO 0 magansandirda .
SFX AO 0 magansizmi .
SFX AO 0 magansizchi .
SFX AO 0 magansizdir .
SFX AO 0 magansizda .
SFX AO 0 magansizku .
SFX AO 0 magansizmikan .
SFX AO 0 magansizmidi .
SFX AO 0 magansizdirda .
SFX AO 0 magansanlarmi .
SFX AO 0 magansanlarchi .
SFX AO 0 magansanlardir .
SFX AO 0 magansanlarda .
SFX AO 0 magansanlarku .
SFX AO 0 magansanlarmikan .
SFX AO 0 magansanlarmidi .
SFX AO 0 magansanlardirda .
SFX AO 0 magansizlarmi .
SFX AO 0 magansizlarchi .
SFX AO 0 magansizlardir .
SFX AO 0 magansizlarda .
SFX AO 0 magansizlarku .
SFX AO 0 magansizlarmikan .
SFX AO 0 magansizlarmidi .
SFX AO 0 magansizlardirda .
SFX AO 0 magandimi .
SFX AO 0 magandichi .
SFX AO 0 magandidir .
SFX AO 0 magandida .
SFX AO 0 magandiku .
SFX AO 0 magandimikan .
SFX AO 0 magandimidi .
SFX AO 0 magandidirda .
SFX AO 0 magandilarmi .
SFX AO 0 magandilarchi .
SFX AO 0 magandilardir .
SFX AO 0 magandilarda .
SFX AO 0 magandilarku .
SFX AO 0 magandilarmikan .
SFX AO 0 magandilarmidi .
SFX AO 0 magandilardirda .
SFX AO 0 mayapmanmi .
SFX AO 0 mayapmanchi .
SFX AO 0 mayapmandir .
SFX AO 0 mayapmanda .
SFX AO 0 mayapmanku .
SFX AO 0 mayapmanmikan .
SFX AO 0 mayapmanmidi .
SFX AO 0 mayapmandirda .
SFX AO 0 mayapmizmi .
SFX AO 0 mayapmizchi .
SFX AO 0 mayapmizdir .
SFX AO 0 mayapmizda .
SFX AO 0 mayapmizku .
SFX AO 0 mayapmizmikan .
SFX AO 0 mayapmizmidi .
SFX AO 0 mayapmizdirda .
SFX AO 0 mayapsanmi .
SFX AO 0 mayapsanchi .
SFX AO 0 mayapsandir .
SFX AO 0 mayapsanda .
SFX AO 0 mayapsanku .
SFX AO 0 mayapsanmikan .
SFX AO 0 mayapsanmidi .
SFX AO 0 mayapsandirda .
SFX AO 0 mayapsizmi .
SFX AO 0 mayapsizchi .
SFX AO 0 mayapsizdir .
SFX AO 0 mayapsizda .
SFX AO 0 mayapsizku .
SFX AO 0 mayapsizmikan .
SFX AO 0 mayapsizmidi .
SFX AO 0 mayapsizdirda .
SFX AO 0 mayapsanlarmi .
SFX AO 0 mayapsanlarchi .
SFX AO 0 mayapsanlardir .
SFX AO 0 mayapsanlarda .
SFX AO 0 mayapsanlarku .
SFX AO 0 mayapsanlarmikan .
SFX AO 0 mayapsanlarmidi .
SFX AO 0 mayapsanlardirda .
SFX AO 0 mayapsizlarmi .
SFX AO 0 mayapsizlarchi .
SFX AO 0 mayapsizlardir .
SFX AO 0 mayapsizlarda .
SFX AO 0 mayapsizlarku .
SFX AO 0 mayapsizlarmikan .
SFX AO 0 mayapsizlarmidi .
SFX AO 0 mayapsizlardirda .
SFX AO 0 mayapdimi .
SFX AO 0 mayapdichi .
SFX AO 0 mayapdidir .
SFX AO 0 mayapdida .
SFX AO 0 mayapdiku .
SFX AO 0 mayapdimikan .
SFX AO 0 mayapdimidi .
SFX AO 0 mayapdidirda .
SFX AO 0 mayapdilarmi .
SFX AO 0 mayapdilarchi .
SFX AO 0 mayapdilardir .
SFX AO 0 mayapdilarda .
SFX AO 0 mayapdilarku .
SFX AO 0 mayapdilarmikan .
SFX AO 0 mayapdilarmidi .
SFX AO 0 mayapdilardirda .
SFX AO 0 maymanmi .
SFX AO 0 maymanchi .
SFX AO 0 maymandir .
SFX AO 0 maymanda .
SFX AO 0 maymanku .
SFX AO 0 maymanmikan .
SFX AO 0 maymanmidi .
SFX AO 0 maymandirda .
SFX AO 0 maymizmi .
SFX AO 0 maymizchi .
SFX AO 0 maymizdir .
SFX AO 0 maymizda .
SFX AO 0 maymizku .
SFX AO 0 maymizmikan .
SFX AO 0 maymizmidi .
SFX AO 0 maymizdirda .
SFX AO 0 maysanmi .
SFX AO 0 maysanchi .
SFX AO 0 maysandir .
SFX AO 0 maysanda .
SFX AO 0 maysanku .
SFX AO 0 maysanmikan .
SFX AO 0 maysanmidi .
SFX AO 0 maysandirda .
SFX AO 0 maysizmi .
SFX AO 0 maysizchi .
SFX AO 0 maysizdir .
SFX AO 0 maysizda .
SFX AO 0 maysizku .
SFX AO 0 maysizmikan .
SFX AO 0 maysizmidi .
SFX AO 0 maysizdirda .
SFX AO 0 maysanlarmi .
SFX AO 0 maysanlarchi .
SFX AO 0 maysanlardir .
SFX AO 0 maysanlarda .
SFX AO 0 maysanlarku .
SFX AO 0 maysanlarmikan .
SFX AO 0 maysanlarmidi .
SFX AO 0 maysanlardirda .
SFX AO 0 maysizlarmi .
SFX AO 0 maysizlarchi .
SFX AO 0 maysizlardir .
SFX AO 0 maysizlarda .
SFX AO 0 maysizlarku .
SFX AO 0 maysizlarmikan .
SFX AO 0 maysizlarmidi .
SFX AO 0 maysizlardirda .
SFX AO 0 maydimi .
SFX AO 0 maydichi .
SFX AO 0 maydidir .
SFX AO 0 maydida .
SFX AO 0 maydiku .
SFX AO 0 maydimikan .
SFX AO 0 maydimidi .
SFX AO 0 maydidirda .
SFX AO 0 maydilarmi .
SFX AO 0 maydilarchi .
SFX AO 0 maydilardir .
SFX AO 0 maydilarda .
SFX AO 0 maydilarku .
SFX AO 0 maydilarmikan .
SFX AO 0 maydilarmidi .
SFX AO 0 maydilardirda .

# FE'L/ZAMON2 : O'T
SFX AP Y 4
SFX AP 0 gan .
SFX AP 0 yotgan [aeiou‘]
SFX AP 0 ayotgan [^aeiou‘]
SFX AP 0 moqchi [^aeiou‘]

# FE'L/ZAMON2 : O'T:1SHB
SFX AQ Y 32
SFX AQ 0 ganman .
SFX AQ 0 ganmiz .
SFX AQ 0 gansan .
SFX AQ 0 gansiz .
SFX AQ 0 gansanlar .
SFX AQ 0 gansizlar .
SFX AQ 0 gandi .
SFX AQ 0 gandilar .
SFX AQ 0 yotganman [aeiou‘]
SFX AQ 0 yotganmiz [aeiou‘]
SFX AQ 0 yotgansan [aeiou‘]
SFX AQ 0 yotgansiz [aeiou‘]
SFX AQ 0 yotgansanlar [aeiou‘]
SFX AQ 0 yotgansizlar [aeiou‘]
SFX AQ 0 yotgandi [aeiou‘]
SFX AQ 0 yotgandilar [aeiou‘]
SFX AQ 0 ayotganman [^aeiou‘]
SFX AQ 0 ayotganmiz [^aeiou‘]
SFX AQ 0 ayotgansan [^aeiou‘]
SFX AQ 0 ayotgansiz [^aeiou‘]
SFX AQ 0 ayotgansanlar [^aeiou‘]
SFX AQ 0 ayotgansizlar [^aeiou‘]
SFX AQ 0 ayotgandi [^aeiou‘]
SFX AQ 0 ayotgandilar [^aeiou‘]
SFX AQ 0 moqchiman [^aeiou‘]
SFX AQ 0 moqchimiz [^aeiou‘]
SFX AQ 0 moqchisan [^aeiou‘]
SFX AQ 0 moqchisiz [^aeiou‘]
SFX AQ 0 moqchisanlar [^aeiou‘]
SFX AQ 0 moqchisizlar [^aeiou‘]
SFX AQ 0 moqchidi [^aeiou‘]
SFX AQ 0 moqchidilar [^aeiou‘]

# OT/KICHRAYTMA : CHA
SFX AR Y 3
SFX AR 0 cha .
SFX AR 0 dek .
SFX AR 0 simon .

# OT/KO'PLIK : LAR
SFX AS Y 1
SFX AS 0 lar .

# OT/KICHRAYTMA : CHA:LAR
SFX AT Y 3
SFX AT 0 chalar .
SFX AT 0 deklar .
SFX AT 0 simonlar .

# OT/EGALIK : 1SHB
SFX AU Y 25
SFX AU q g‘im q
SFX AU q g‘imiz q
SFX AU q g‘ing q
SFX AU q g‘ingiz q
SFX AU q g‘i q
SFX AU k gim k
SFX AU k gimiz k
SFX AU k ging k
SFX AU k gingiz k
SFX AU k gi k
SFX AU 0 m [ai]
SFX AU 0 miz [ai]
SFX AU 0 ng [ai]
SFX AU 0 ngiz [ai]
SFX AU 0 si [ai]
SFX AU 0 yim [eou‘]
SFX AU 0 yimiz [eou‘]
SFX AU 0 ying [eou‘]
SFX AU 0 yingiz [eou‘]
SFX AU 0 si [eou‘]
SFX AU 0 im [^aieouqk‘]
SFX AU 0 imiz [^aieouqk‘]
SFX AU 0 ing [^aieouqk‘]
SFX AU 0 ingiz [^aieouqk‘]
SFX AU 0 i [^aieouqk‘]

# OT.IL/EGALIK.IL : 1SHB
SFX AV Y 25
SFX AV il lim il
SFX AV il limiz il
SFX AV il ling il
SFX AV il lingiz il
SFX AV il li il
SFX AV ar rim ar
SFX AV ar rimiz ar
SFX AV ar ring ar
SFX AV ar ringiz ar
SFX AV ar ri ar
SFX AV im mim im
SFX AV im mimiz im
SFX AV im ming im
SFX AV im mingiz im
SFX AV im mi im
SFX AV iz zim iz
SFX AV iz zimiz iz
SFX AV iz zing iz
SFX AV iz zingiz iz
SFX AV iz zi iz
SFX AV un nim un
SFX AV un nimiz un
SFX AV un ning un
SFX AV un ningiz un
SFX AV un ni un

# OT/KICHRAYTMA : CHA:1SHB
SFX AW Y 15
SFX AW 0 cham .
SFX AW 0 chamiz .
SFX AW 0 chang .
SFX AW 0 changiz .
SFX AW 0 chasi .
SFX AW 0 degim .
SFX AW 0 degimiz .
SFX AW 0 deging .
SFX AW 0 degingiz .
SFX AW 0 degi .
SFX AW 0 simonim .
SFX AW 0 simonimiz .
SFX AW 0 simoning .
SFX AW 0 simoningiz .
SFX AW 0 simoni .

# OT/KO'PLIK : LAR:1SHB
SFX AX Y 5
SFX AX 0 larim .
SFX AX 0 larimiz .
SFX AX 0 laring .
SFX AX 0 laringiz .
SFX AX 0 lari .

# OT/KICHRAYTMA : CHA:LAR:1SHB
SFX AY Y 15
SFX AY 0 chalarim .
SFX AY 0 chalarimiz .
SFX AY 0 chalaring .
SFX AY 0 chalaringiz .
SFX AY 0 chalari .
SFX AY 0 deklarim .
SFX AY 0 deklarimiz .
SFX AY 0 deklaring .
SFX AY 0 deklaringiz .
SFX AY 0 deklari .
SFX AY 0 simonlarim .
SFX AY 0 simonlarimiz .
SFX AY 0 simonlaring .
SFX AY 0 simonlaringiz .
SFX AY 0 simonlari .

# OT/KELISHIK : TSH
SFX AZ Y 12
SFX AZ 0 ni .
SFX AZ 0 ning .
SFX AZ 0 da .
SFX AZ 0 dan .
SFX AZ 0 dagi .
SFX AZ 0 dagidek .
SFX AZ 0 qa q
SFX AZ 0 qacha q
SFX AZ 0 ka k
SFX AZ 0 kacha k
SFX AZ 0 ga [^qk]
SFX AZ 0 gacha [^qk]

# OT/KICHRAYTMA : CHA:TSH
SFX Aa Y 24
SFX Aa 0 chani .
SFX Aa 0 chaning .
SFX Aa 0 chada .
SFX Aa 0 chadan .
SFX Aa 0 chadagi .
SFX Aa 0 chadagidek .
SFX Aa 0 chaga .
SFX Aa 0 chagacha .
SFX Aa 0 dekni .
SFX Aa 0 dekning .
SFX Aa 0 dekda .
SFX Aa 0 dekdan .
SFX Aa 0 dekdagi .
SFX Aa 0 dekdagidek .
SFX Aa 0 dekka .
SFX Aa 0 dekkacha .
SFX Aa 0 simonni .
SFX Aa 0 simonning .
SFX Aa 0 simonda .
SFX Aa 0 simondan .
SFX Aa 0 simondagi .
SFX Aa 0 simondagidek .
SFX Aa 0 simonga .
SFX Aa 0 simongacha .

# OT/KO'PLIK : LAR:TSH
SFX Ab Y 8
SFX Ab 0 larni .
SFX Ab 0 larning .
SFX Ab 0 larda .
SFX Ab 0 lardan .
SFX Ab 0 lardagi .
SFX Ab 0 lardagidek .
SFX Ab 0 larga .
SFX Ab 0 largacha .

# OT/KICHRAYTMA : CHA:LAR:TSH
SFX Ac Y 24
SFX Ac 0 chalarni .
SFX Ac 0 chalarning .
SFX Ac 0 chalarda .
SFX Ac 0 chalardan .
SFX Ac 0 chalardagi .
SFX Ac 0 chalardagidek .
SFX Ac 0 chalarga .
SFX Ac 0 chalargacha .
SFX Ac 0 deklarni .
SFX Ac 0 deklarning .
SFX Ac 0 deklarda .
SFX Ac 0 deklardan .
SFX Ac 0 deklardagi .
SFX Ac 0 deklardagidek .
SFX Ac 0 deklarga .
SFX Ac 0 deklargacha .
SFX Ac 0 simonlarni .
SFX Ac 0 simonlarning .
SFX Ac 0 simonlarda .
SFX Ac 0 simonlardan .
SFX Ac 0 simonlardagi .
SFX Ac 0 simonlardagidek .
SFX Ac 0 simonlarga .
SFX Ac 0 simonlargacha .

# OT/EGALIK : 1SHB:TSH
SFX Ad Y 200
SFX Ad q g‘imni q
SFX Ad q g‘imning q
SFX Ad q g‘imda q
SFX Ad q g‘imdan q
SFX Ad q g‘imdagi q
SFX Ad q g‘imdagidek q
SFX Ad q g‘imga q
SFX Ad q g‘imgacha q
SFX Ad q g‘imizni q
SFX Ad q g‘imizning q
SFX Ad q g‘imizda q
SFX Ad q g‘imizdan q
SFX Ad q g‘imizdagi q
SFX Ad q g‘imizdagidek q
SFX Ad q g‘imizga q
SFX Ad q g‘imizgacha q
SFX Ad q g‘ingni q
SFX Ad q g‘ingning q
SFX Ad q g‘ingda q
SFX Ad q g‘ingdan q
SFX Ad q g‘ingdagi q
SFX Ad q g‘ingdagidek q
SFX Ad q g‘ingga q
SFX Ad q g‘inggacha q
SFX Ad q g‘ingizni q
SFX Ad q g‘ingizning q
SFX Ad q g‘ingizda q
SFX Ad q g‘ingizdan q
SFX Ad q g‘ingizdagi q
SFX Ad q g‘ingizdagidek q
SFX Ad q g‘ingizga q
SFX Ad q g‘ingizgacha q
SFX Ad q g‘ini q
SFX Ad q g‘ining q
SFX Ad q g‘ida q
SFX Ad q g‘idan q
SFX Ad q g‘idagi q
SFX Ad q g‘idagidek q
SFX Ad q g‘iga q
SFX Ad q g‘igacha q
SFX Ad k gimni k
SFX Ad k gimning k
SFX Ad k gimda k
SFX Ad k gimdan k
SFX Ad k gimdagi k
SFX Ad k gimdagidek k
SFX Ad k gimga k
SFX Ad k gimgacha k
SFX Ad k gimizni k
SFX Ad k gimizning k
SFX Ad k gimizda k
SFX Ad k gimizdan k
SFX Ad k gimizdagi k
SFX Ad k gimizdagidek k
SFX Ad k gimizga k
SFX Ad k gimizgacha k
SFX Ad k gingni k
SFX Ad k gingning k
SFX Ad k gingda k
SFX Ad k gingdan k
SFX Ad k gingdagi k
SFX Ad k gingdagidek k
SFX Ad k gingga k
SFX Ad k ginggacha k
SFX Ad k gingizni k
SFX Ad k gingizning k
SFX Ad k gingizda k
SFX Ad k gingizdan k
SFX Ad k gingizdagi k
SFX Ad k gingizdagidek k
SFX Ad k gingizga k
SFX Ad k gingizgacha k
SFX Ad k gini k
SFX Ad k gining k
SFX Ad k gida k
SFX Ad k gidan k
SFX Ad k gidagi k
SFX Ad k gidagidek k
SFX Ad k giga k
SFX Ad k gigacha k
SFX Ad 0 mni [ai]
SFX Ad 0 mning [ai]
SFX Ad 0 mda [ai]
SFX Ad 0 mdan [ai]
SFX Ad 0 mdagi [ai]
SFX Ad 0 mdagidek [ai]
SFX Ad 0 mga [ai]
SFX Ad 0 mgacha [ai]
SFX Ad 0 mizni [ai]
SFX Ad 0 mizning [ai]
SFX Ad 0 mizda [ai]
SFX Ad 0 mizdan [ai]
SFX Ad 0 mizdagi [ai]
SFX Ad 0 mizdagidek [ai]
SFX Ad 0 mizga [ai]
SFX Ad 0 mizgacha [ai]
SFX Ad 0 ngni [ai]
SFX Ad 0 ngning [ai]
SFX Ad 0 ngda [ai]
SFX Ad 0 ngdan [ai]
SFX Ad 0 ngdagi [ai]
SFX Ad 0 ngdagidek [ai]
SFX Ad 0 ngga [ai]
SFX Ad 0 nggacha [ai]
SFX Ad 0 ngizni [ai]
SFX Ad 0 ngizning [ai]
SFX Ad 0 ngizda [ai]
SFX Ad 0 ngizdan [ai]
SFX Ad 0 ngizdagi [ai]
SFX Ad 0 ngizdagidek [ai]
SFX Ad 0 ngizga [ai]
SFX Ad 0 ngizgacha [ai]
SFX Ad 0 sini [ai]
SFX Ad 0 sining [ai]
SFX Ad 0 sida [ai]
SFX Ad 0 sidan [ai]
SFX Ad 0 sidagi [ai]
SFX Ad 0 sidagidek [ai]
SFX Ad 0 siga [ai]
SFX Ad 0 sigacha [ai]
SFX Ad 0 yimni [eou‘]
SFX Ad 0 yimning [eou‘]
SFX Ad 0 yimda [eou‘]
SFX Ad 0 yimdan [eou‘]
SFX Ad 0 yimdagi [eou‘]
SFX Ad 0 yimdagidek [eou‘]
SFX Ad 0 yimga [eou‘]
SFX Ad 0 yimgacha [eou‘]
SFX Ad 0 yimizni [eou‘]
SFX Ad 0 yimizning [eou‘]
SFX Ad 0 yimizda [eou‘]
SFX Ad 0 yimizdan [eou‘]
SFX Ad 0 yimizdagi [eou‘]
SFX Ad 0 yimizdagidek [eou‘]
SFX Ad 0 yimizga [eou‘]
SFX Ad 0 yimizgacha [eou‘]
SFX Ad 0 yingni [eou‘]
SFX Ad 0 yingning [eou‘]
SFX Ad 0 yingda [eou‘]
SFX Ad 0 yingdan [eou‘]
SFX Ad 0 yingdagi [eou‘]
SFX Ad 0 yingdagidek [eou‘]
SFX Ad 0 yingga [eou‘]
SFX Ad 0 yinggacha [eou‘]
SFX Ad 0 yingizni [eou‘]
SFX Ad 0 yingizning [eou‘]
SFX Ad 0 yingizda [eou‘]
SFX Ad 0 yingizdan [eou‘]
SFX Ad 0 yingizdagi [eou‘]
SFX Ad 0 yingizdagidek [eou‘]
SFX Ad 0 yingizga [eou‘]
SFX Ad 0 yingizgacha [eou‘]
SFX Ad 0 sini [eou‘]
SFX Ad 0 sining [eou‘]
SFX Ad 0 sida [eou‘]
SFX Ad 0 sidan [eou‘]
SFX Ad 0 sidagi [eou‘]
SFX Ad 0 sidagidek [eou‘]
SFX Ad 0 siga [eou‘]
SFX Ad 0 sigacha [eou‘]
SFX Ad 0 imni [^aieouqk‘]
SFX Ad 0 imning [^aieouqk‘]
SFX Ad 0 imda [^aieouqk‘]
SFX Ad 0 imdan [^aieouqk‘]
SFX Ad 0 imdagi [^aieouqk‘]
SFX Ad 0 imdagidek [^aieouqk‘]
SFX Ad 0 imga [^aieouqk‘]
SFX Ad 0 imgacha [^aieouqk‘]
SFX Ad 0 imizni [^aieouqk‘]
SFX Ad 0 imizning [^aieouqk‘]
SFX Ad 0 imizda [^aieouqk‘]
SFX Ad 0 imizdan [^aieouqk‘]
SFX Ad 0 imizdagi [^aieouqk‘]
SFX Ad 0 imizdagidek [^aieouqk‘]
SFX Ad 0 imizga [^aieouqk‘]
SFX Ad 0 imizgacha [^aieouqk‘]
SFX Ad 0 ingni [^aieouqk‘]
SFX Ad 0 ingning [^aieouqk‘]
SFX Ad 0 ingda [^aieouqk‘]
SFX Ad 0 ingdan [^aieouqk‘]
SFX Ad 0 ingdagi [^aieouqk‘]
SFX Ad 0 ingdagidek [^aieouqk‘]
SFX Ad 0 ingga [^aieouqk‘]
SFX Ad 0 inggacha [^aieouqk‘]
SFX Ad 0 ingizni [^aieouqk‘]
SFX Ad 0 ingizning [^aieouqk‘]
SFX Ad 0 ingizda [^aieouqk‘]
SFX Ad 0 ingizdan [^aieouqk‘]
SFX Ad 0 ingizdagi [^aieouqk‘]
SFX Ad 0 ingizdagidek [^aieouqk‘]
SFX Ad 0 ingizga [^aieouqk‘]
SFX Ad 0 ingizgacha [^aieouqk‘]
SFX Ad 0 ini [^aieouqk‘]
SFX Ad 0 ining [^aieouqk‘]
SFX Ad 0 ida [^aieouqk‘]
SFX Ad 0 idan [^aieouqk‘]
SFX Ad 0 idagi [^aieouqk‘]
SFX Ad 0 idagidek [^aieouqk‘]
SFX Ad 0 iga [^aieouqk‘]
SFX Ad 0 igacha [^aieouqk‘]

# OT.IL/EGALIK.IL : 1SHB:TSH
SFX Ae Y 200
SFX Ae il limni il
SFX Ae il limning il
SFX Ae il limda il
SFX Ae il limdan il
SFX Ae il limdagi il
SFX Ae il limdagidek il
SFX Ae il limga il
SFX Ae il limgacha il
SFX Ae il limizni il
SFX Ae il limizning il
SFX Ae il limizda il
SFX Ae il limizdan il
SFX Ae il limizdagi il
SFX Ae il limizdagidek il
SFX Ae il limizga il
SFX Ae il limizgacha il
SFX Ae il lingni il
SFX Ae il lingning il
SFX Ae il lingda il
SFX Ae il lingdan il
SFX Ae il lingdagi il
SFX Ae il lingdagidek il
SFX Ae il lingga il
SFX Ae il linggacha il
SFX Ae il lingizni il
SFX Ae il lingizning il
SFX Ae il lingizda il
SFX Ae il lingizdan il
SFX Ae il lingizdagi il
SFX Ae il lingizdagidek il
SFX Ae il lingizga il
SFX Ae il lingizgacha il
SFX Ae il lini il
SFX Ae il lining il
SFX Ae il lida il
SFX Ae il lidan il
SFX Ae il lidagi il
SFX Ae il lidagidek il
SFX Ae il liga il
SFX Ae il ligacha il
SFX Ae ar rimni ar
SFX Ae ar rimning ar
SFX Ae ar rimda ar
SFX Ae ar rimdan ar
SFX Ae ar rimdagi ar
SFX Ae ar rimdagidek ar
SFX Ae ar rimga ar
SFX Ae ar rimgacha ar
SFX Ae ar rimizni ar
SFX Ae ar rimizning ar
SFX Ae ar rimizda ar
SFX Ae ar rimizdan ar
SFX Ae ar rimizdagi ar
SFX Ae ar rimizdagidek ar
SFX Ae ar rimizga ar
SFX Ae ar rimizgacha ar
SFX Ae ar ringni ar
SFX Ae ar ringning ar
SFX Ae ar ringda ar
SFX Ae ar ringdan ar
SFX Ae ar ringdagi ar
SFX Ae ar ringdagidek ar
SFX Ae ar ringga ar
SFX Ae ar ringgacha ar
SFX Ae ar ringizni ar
SFX Ae ar ringizning ar
SFX Ae ar ringizda ar
SFX Ae ar ringizdan ar
SFX Ae ar ringizdagi ar
SFX Ae ar ringizdagidek ar
SFX Ae ar ringizga ar
SFX Ae ar ringizgacha ar
SFX Ae ar rini ar
SFX Ae ar rining ar
SFX Ae ar rida ar
SFX Ae ar ridan ar
SFX Ae ar ridagi ar
SFX Ae ar ridagidek ar
SFX Ae ar riga ar
SFX Ae ar rigacha ar
SFX Ae im mimni im
SFX Ae im mimning im
SFX Ae im mimda im
SFX Ae im mimdan im
SFX Ae im mimdagi im
SFX Ae im mimdagidek im
SFX Ae im mimga im
SFX Ae im mimgacha im
SFX Ae im mimizni im
SFX Ae im mimizning im
SFX Ae im mimizda im
SFX Ae im mimizdan im
SFX Ae im mimizdagi im
SFX Ae im mimizdagidek im
SFX Ae im mimizga im
SFX Ae im mimizgacha im
SFX Ae im mingni im
SFX Ae im mingning im
SFX Ae im mingda im
SFX Ae im mingdan im
SFX Ae im mingdagi im
SFX Ae im mingdagidek im
SFX Ae im mingga im
SFX Ae im minggacha im
SFX Ae im mingizni im
SFX Ae im mingizning im
SFX Ae im mingizda im
SFX Ae im mingizdan im
SFX Ae im mingizdagi im
SFX Ae im mingizdagidek im
SFX Ae im mingizga im
SFX Ae im mingizgacha im
SFX Ae im mini im
SFX Ae im mining im
SFX Ae im mida im
SFX Ae im midan im
SFX Ae im midagi im
SFX Ae im midagidek im
SFX Ae im miga im
SFX Ae im migacha im
SFX Ae iz zimni iz
SFX Ae iz zimning iz
SFX Ae iz zimda iz
SFX Ae iz zimdan iz
SFX Ae iz zimdagi iz
SFX Ae iz zimdagidek iz
SFX Ae iz zimga iz
SFX Ae iz zimgacha iz
SFX Ae iz zimizni iz
SFX Ae iz zimizning iz
SFX Ae iz zimizda iz
SFX Ae iz zimizdan iz
SFX Ae iz zimizdagi iz
SFX Ae iz zimizdagidek iz
SFX Ae iz zimizga iz
SFX Ae iz zimizgacha iz
SFX Ae iz zingni iz
SFX Ae iz zingning iz
SFX Ae iz zingda iz
SFX Ae iz zingdan iz
SFX Ae iz zingdagi iz
SFX Ae iz zingdagidek iz
SFX Ae iz zingga iz
SFX Ae iz zinggacha iz
SFX Ae iz zingizni iz
SFX Ae iz zingizning iz
SFX Ae iz zingizda iz
SFX Ae iz zingizdan iz
SFX Ae iz zingizdagi iz
SFX Ae iz zingizdagidek iz
SFX Ae iz zingizga iz
SFX Ae iz zingizgacha iz
SFX Ae iz zini iz
SFX Ae iz zining iz
SFX Ae iz zida iz
SFX Ae iz zidan iz
SFX Ae iz zidagi iz
SFX Ae iz zidagidek iz
SFX Ae iz ziga iz
SFX Ae iz zigacha iz
SFX Ae un nimni un
SFX Ae un nimning un
SFX Ae un nimda un
SFX Ae un nimdan un
SFX Ae un nimdagi un
SFX Ae un nimdagidek un
SFX Ae un nimga un
SFX Ae un nimgacha un
SFX Ae un nimizni un
SFX Ae un nimizning un
SFX Ae un nimizda un
SFX Ae un nimizdan un
SFX Ae un nimizdagi un
SFX Ae un nimizdagidek un
SFX Ae un nimizga un
SFX Ae un nimizgacha un
SFX Ae un ningni un
SFX Ae un ningning un
SFX Ae un ningda un
SFX Ae un ningdan un
SFX Ae un ningdagi un
SFX Ae un ningdagidek un
SFX Ae un ningga un
SFX Ae un ninggacha un
SFX Ae un ningizni un
SFX Ae un ningizning un
SFX Ae un ningizda un
SFX Ae un ningizdan un
SFX Ae un ningizdagi un
SFX Ae un ningizdagidek un
SFX Ae un ningizga un
SFX Ae un ningizgacha un
SFX Ae un nini un
SFX Ae un nining un
SFX Ae un nida un
SFX Ae un nidan un
SFX Ae un nidagi un
SFX Ae un nidagidek un
SFX Ae un niga un
SFX Ae un nigacha un

# OT/KICHRAYTMA : CHA:1SHB:TSH
SFX Af Y 120
SFX Af 0 chamni .
SFX Af 0 chamning .
SFX Af 0 chamda .
SFX Af 0 chamdan .
SFX Af 0 chamdagi .
SFX Af 0 chamdagidek .
SFX Af 0 chamga .
SFX Af 0 chamgacha .
SFX Af 0 chamizni .
SFX Af 0 chamizning .
SFX Af 0 chamizda .
SFX Af 0 chamizdan .
SFX Af 0 chamizdagi .
SFX Af 0 chamizdagidek .
SFX Af 0 chamizga .
SFX Af 0 chamizgacha .
SFX Af 0 changni .
SFX Af 0 changning .
SFX Af 0 changda .
SFX Af 0 changdan .
SFX Af 0 changdagi .
SFX Af 0 changdagidek .
SFX Af 0 changga .
SFX Af 0 changgacha .
SFX Af 0 changizni .
SFX Af 0 changizning .
SFX Af 0 changizda .
SFX Af 0 changizdan .
SFX Af 0 changizdagi .
SFX Af 0 changizdagidek .
SFX Af 0 changizga .
SFX Af 0 changizgacha .
SFX Af 0 chasini .
SFX Af 0 chasining .
SFX Af 0 chasida .
SFX Af 0 chasidan .
SFX Af 0 chasidagi .
SFX Af 0 chasidagidek .
SFX Af 0 chasiga .
SFX Af 0 chasigacha .
SFX Af 0 degimni .
SFX Af 0 degimning .
SFX Af 0 degimda .
SFX Af 0 degimdan .
SFX Af 0 degimdagi .
SFX Af 0 degimdagidek .
SFX Af 0 degimga .
SFX Af 0 degimgacha .
SFX Af 0 degimizni .
SFX Af 0 degimizning .
SFX Af 0 degimizda .
SFX Af 0 degimizdan .
SFX Af 0 degimizdagi .
SFX Af 0 degimizdagidek .
SFX Af 0 degimizga .
SFX Af 0 degimizgacha .
SFX Af 0 degingni .
SFX Af 0 degingning .
SFX Af 0 degingda .
SFX Af 0 degingdan .
SFX Af 0 degingdagi .
SFX Af 0 degingdagidek .
SFX Af 0 degingga .
SFX Af 0 deginggacha .
SFX Af 0 degingizni .
SFX Af 0 degingizning .
SFX Af 0 degingizda .
SFX Af 0 degingizdan .
SFX Af 0 degingizdagi .
SFX Af 0 degingizdagidek .
SFX Af 0 degingizga .
SFX Af 0 degingizgacha .
SFX Af 0 degini .
SFX Af 0 degining .
SFX Af 0 degida .
SFX Af 0 degidan .
SFX Af 0 degidagi .
SFX Af 0 degidagidek .
SFX Af 0 degiga .
SFX Af 0 degigacha .
SFX Af 0 simonimni .
SFX Af 0 simonimning .
SFX Af 0 simonimda .
SFX Af 0 simonimdan .
SFX Af 0 simonimdagi .
SFX Af 0 simonimdagidek .
SFX Af 0 simonimga .
SFX Af 0 simonimgacha .
SFX Af 0 simonimizni .
SFX Af 0 simonimizning .
SFX Af 0 simonimizda .
SFX Af 0 simonimizdan .
SFX Af 0 simonimizdagi .
SFX Af 0 simonimizdagidek .
SFX Af 0 simonimizga .
SFX Af 0 simonimizgacha .
SFX Af 0 simoningni .
SFX Af 0 simoningning .
SFX Af 0 simoningda .
SFX Af 0 simoningdan .
SFX Af 0 simoningdagi .
SFX Af 0 simoningdagidek .
SFX Af 0 simoningga .
SFX Af 0 simoninggacha .
SFX Af 0 simoningizni .
SFX Af 0 simoningizning .
SFX Af 0 simoningizda .
SFX Af 0 simoningizdan .
SFX Af 0 simoningizdagi .
SFX Af 0 simoningizdagidek .
SFX Af 0 simoningizga .
SFX Af 0 simoningizgacha .
SFX Af 0 simonini .
SFX Af 0 simonining .
SFX Af 0 simonida .
SFX Af 0 simonidan .
SFX Af 0 simonidagi .
SFX Af 0 simonidagidek .
SFX Af 0 simoniga .
SFX Af 0 simonigacha .

# OT/KO'PLIK : LAR:1SHB:TSH
SFX Ag Y 40
SFX Ag 0 larimni .
SFX Ag 0 larimning .
SFX Ag 0 larimda .
SFX Ag 0 larimdan .
SFX Ag 0 larimdagi .
SFX Ag 0 larimdagidek .
SFX Ag 0 larimga .
SFX Ag 0 larimgacha .
SFX Ag 0 larimizni .
SFX Ag 0 larimizning .
SFX Ag 0 larimizda .
SFX Ag 0 larimizdan .
SFX Ag 0 larimizdagi .
SFX Ag 0 larimizdagidek .
SFX Ag 0 larimizga .
SFX Ag 0 larimizgacha .
SFX Ag 0 laringni .
SFX Ag 0 laringning .
SFX Ag 0 laringda .
SFX Ag 0 laringdan .
SFX Ag 0 laringdagi .
SFX Ag 0 laringdagidek .
SFX Ag 0 laringga .
SFX Ag 0 laringgacha .
SFX Ag 0 laringizni .
SFX Ag 0 laringizning .
SFX Ag 0 laringizda .
SFX Ag 0 laringizdan .
SFX Ag 0 laringizdagi .
SFX Ag 0 laringizdagidek .
SFX Ag 0 laringizga .
SFX Ag 0 laringizgacha .
SFX Ag 0 larini .
SFX Ag 0 larining .
SFX Ag 0 larida .
SFX Ag 0 laridan .
SFX Ag 0 laridagi .
SFX Ag 0 laridagidek .
SFX Ag 0 lariga .
SFX Ag 0 larigacha .

# OT/KICHRAYTMA : CHA:LAR:1SHB:TSH
SFX Ah Y 120
SFX Ah 0 chalarimni .
SFX Ah 0 chalarimning .
SFX Ah 0 chalarimda .
SFX Ah 0 chalarimdan .
SFX Ah 0 chalarimdagi .
SFX Ah 0 chalarimdagidek .
SFX Ah 0 chalarimga .
SFX Ah 0 chalarimgacha .
SFX Ah 0 chalarimizni .
SFX Ah 0 chalarimizning .
SFX Ah 0 chalarimizda .
SFX Ah 0 chalarimizdan .
SFX Ah 0 chalarimizdagi .
SFX Ah 0 chalarimizdagidek .
SFX Ah 0 chalarimizga .
SFX Ah 0 chalarimizgacha .
SFX Ah 0 chalaringni .
SFX Ah 0 chalaringning .
SFX Ah 0 chalaringda .
SFX Ah 0 chalaringdan .
SFX Ah 0 chalaringdagi .
SFX Ah 0 chalaringdagidek .
SFX Ah 0 chalaringga .
SFX Ah 0 chalaringgacha .
SFX Ah 0 chalaringizni .
SFX Ah 0 chalaringizning .
SFX Ah 0 chalaringizda .
SFX Ah 0 chalaringizdan .
SFX Ah 0 chalaringizdagi .
SFX Ah 0 chalaringizdagidek .
SFX Ah 0 chalaringizga .
SFX Ah 0 chalaringizgacha .
SFX Ah 0 chalarini .
SFX Ah 0 chalarining .
SFX Ah 0 chalarida .
SFX Ah 0 chalaridan .
SFX Ah 0 chalaridagi .
SFX Ah 0 chalaridagidek .
SFX Ah 0 chalariga .
SFX Ah 0 chalarigacha .
SFX Ah 0 deklarimni .
SFX Ah 0 deklarimning .
SFX Ah 0 deklarimda .
SFX Ah 0 deklarimdan .
SFX Ah 0 deklarimdagi .
SFX Ah 0 deklarimdagidek .
SFX Ah 0 deklarimga .
SFX Ah 0 deklarimgacha .
SFX Ah 0 deklarimizni .
SFX Ah 0 deklarimizning .
SFX Ah 0 deklarimizda .
SFX Ah 0 deklarimizdan .
SFX Ah 0 deklarimizdagi .
SFX Ah 0 deklarimizdagidek .
SFX Ah 0 deklarimizga .
SFX Ah 0 deklarimizgacha .
SFX Ah 0 deklaringni .
SFX Ah 0 deklaringning .
SFX Ah 0 deklaringda .
SFX Ah 0 deklaringdan .
SFX Ah 0 deklaringdagi .
SFX Ah 0 deklaringdagidek .
SFX Ah 0 deklaringga .
SFX Ah 0 deklaringgacha .
SFX Ah 0 deklaringizni .
SFX Ah 0 deklaringizning .
SFX Ah 0 deklaringizda .
SFX Ah 0 deklaringizdan .
SFX Ah 0 deklaringizdagi .
SFX Ah 0 deklaringizdagidek .
SFX Ah 0 deklaringizga .
SFX Ah 0 deklaringizgacha .
SFX Ah 0 deklarini .
SFX Ah 0 deklarining .
SFX Ah 0 deklarida .
SFX Ah 0 deklaridan .
SFX Ah 0 deklaridagi .
SFX Ah 0 deklaridagidek .
SFX Ah 0 deklariga .
SFX Ah 0 deklarigacha .
SFX Ah 0 simonlarimni .
SFX Ah 0 simonlarimning .
SFX Ah 0 simonlarimda .
SFX Ah 0 simonlarimdan .
SFX Ah 0 simonlarimdagi .
SFX Ah 0 simonlarimdagidek .
SFX Ah 0 simonlarimga .
SFX Ah 0 simonlarimgacha .
SFX Ah 0 simonlarimizni .
SFX Ah 0 simonlarimizning .
SFX Ah 0 simonlarimizda .
SFX Ah 0 simonlarimizdan .
SFX Ah 0 simonlarimizdagi .
SFX Ah 0 simonlarimizdagidek .
SFX Ah 0 simonlarimizga .
SFX Ah 0 simonlarimizgacha .
SFX Ah 0 simonlaringni .
SFX Ah 0 simonlaringning .
SFX Ah 0 simonlaringda .
SFX Ah 0 simonlaringdan .
SFX Ah 0 simonlaringdagi .
SFX Ah 0 simonlaringdagidek .
SFX Ah 0 simonlaringga .
SFX Ah 0 simonlaringgacha .
SFX Ah 0 simonlaringizni .
SFX Ah 0 simonlaringizning .
SFX Ah 0 simonlaringizda .
SFX Ah 0 simonlaringizdan .
SFX Ah 0 simonlaringizdagi .
SFX Ah 0 simonlaringizdagidek .
SFX Ah 0 simonlaringizga .
SFX Ah 0 simonlaringizgacha .
SFX Ah 0 simonlarini .
SFX Ah 0 simonlarining .
SFX Ah 0 simonlarida .
SFX Ah 0 simonlaridan .
SFX Ah 0 simonlaridagi .
SFX Ah 0 simonlaridagidek .
SFX Ah 0 simonlariga .
SFX Ah 0 simonlarigacha .

# OT/YUKLAMA : MI?
SFX Ai Y 8
SFX Ai 0 mi .
SFX Ai 0 chi .
SFX Ai 0 dir .
SFX Ai 0 da .
SFX Ai 0 ku .
SFX Ai 0 mikan .
SFX Ai 0 midi .
SFX Ai 0 dirda .

# OT/KICHRAYTMA : CHA:MI?
SFX Aj Y 24
SFX Aj 0 chami .
SFX Aj 0 chachi .
SFX Aj 0 chadir .
SFX Aj 0 chada .
SFX Aj 0 chaku .
SFX Aj 0 chamikan .
SFX Aj 0 chamidi .
SFX Aj 0 chadirda .
SFX Aj 0 dekmi .
SFX Aj 0 dekchi .
SFX Aj 0 dekdir .
SFX Aj 0 dekda .
SFX Aj 0 dekku .
SFX Aj 0 dekmikan .
SFX Aj 0 dekmidi .
SFX Aj 0 dekdirda .
SFX Aj 0 simonmi .
SFX Aj 0 simonchi .
SFX Aj 0 simondir .
SFX Aj 0 simonda .
SFX Aj 0 simonku .
SFX Aj 0 simonmikan .
SFX Aj 0 simonmidi .
SFX Aj 0 simondirda .

# OT/KO'PLIK : LAR:MI?
SFX Ak Y 8
SFX Ak 0 larmi .
SFX Ak 0 larchi .
SFX Ak 0 lardir .
SFX Ak 0 larda .
SFX Ak 0 larku .
SFX Ak 0 larmikan .
SFX Ak 0 larmidi .
SFX Ak 0 lardirda .

# OT/KICHRAYTMA : CHA:LAR:MI?
SFX Al Y 24
SFX Al 0 chalarmi .
SFX Al 0 chalarchi .
SFX Al 0 chalardir .
SFX Al 0 chalarda .
SFX Al 0 chalarku .
SFX Al 0 chalarmikan .
SFX Al 0 chalarmidi .
SFX Al 0 chalardirda .
SFX Al 0 deklarmi .
SFX Al 0 deklarchi .
SFX Al 0 deklardir .
SFX Al 0 deklarda .
SFX Al 0 deklarku .
SFX Al 0 deklarmikan .
SFX Al 0 deklarmidi .
SFX Al 0 deklardirda .
SFX Al 0 simonlarmi .
SFX Al 0 simonlarchi .
SFX Al 0 simonlardir .
SFX Al 0 simonlarda .
SFX Al 0 simonlarku .
SFX Al 0 simonlarmikan .
SFX Al 0 simonlarmidi .
SFX Al 0 simonlardirda .

# OT/EGALIK : 1SHB:MI?
SFX Am Y 200
SFX Am q g‘immi q
SFX Am q g‘imchi q
SFX Am q g‘imdir q
SFX Am q g‘imda q
SFX Am q g‘imku q
SFX Am q g‘immikan q
SFX Am q g‘immidi q
SFX Am q g‘imdirda q
SFX Am q g‘imizmi q
SFX Am q g‘imizchi q
SFX Am q g‘imizdir q
SFX Am q g‘imizda q
SFX Am q g‘imizku q
SFX Am q g‘imizmikan q
SFX Am q g‘imizmidi q
SFX Am q g‘imizdirda q
SFX Am q g‘ingmi q
SFX Am q g‘ingchi q
SFX Am q g‘ingdir q
SFX Am q g‘ingda q
SFX Am q g‘ingku q
SFX Am q g‘ingmikan q
SFX Am q g‘ingmidi q
SFX Am q g‘ingdirda q
SFX Am q g‘ingizmi q
SFX Am q g‘ingizchi q
SFX Am q g‘ingizdir q
SFX Am q g‘ingizda q
SFX Am q g‘ingizku q
SFX Am q g‘ingizmikan q
SFX Am q g‘ingizmidi q
SFX Am q g‘ingizdirda q
SFX Am q g‘imi q
SFX Am q g‘ichi q
SFX Am q g‘idir q
SFX Am q g‘ida q
SFX Am q g‘iku q
SFX Am q g‘imikan q
SFX Am q g‘imidi q
SFX Am q g‘idirda q
SFX Am k gimmi k
SFX Am k gimchi k
SFX Am k gimdir k
SFX Am k gimda k
SFX Am k gimku k
SFX Am k gimmikan k
SFX Am k gimmidi k
SFX Am k gimdirda k
SFX Am k gimizmi k
SFX Am k gimizchi k
SFX Am k gimizdir k
SFX Am k gimizda k
SFX Am k gimizku k
SFX Am k gimizmikan k
SFX Am k gimizmidi k
SFX Am k gimizdirda k
SFX Am k gingmi k
SFX Am k gingchi k
SFX Am k gingdir k
SFX Am k gingda k
SFX Am k gingku k
SFX Am k gingmikan k
SFX Am k gingmidi k
SFX Am k gingdirda k
SFX Am k gingizmi k
SFX Am k gingizchi k
SFX Am k gingizdir k
SFX Am k gingizda k
SFX Am k gingizku k
SFX Am k gingizmikan k
SFX Am k gingizmidi k
SFX Am k gingizdirda k
SFX Am k gimi k
SFX Am k gichi k
SFX Am k gidir k
SFX Am k gida k
SFX Am k giku k
SFX Am k gimikan k
SFX Am k gimidi k
SFX Am k gidirda k
SFX Am 0 mmi [ai]
SFX Am 0 mchi [ai]
SFX Am 0 mdir [ai]
SFX Am 0 mda [ai]
SFX Am 0 mku [ai]
SFX Am 0 mmikan [ai]
SFX Am 0 mmidi [ai]
SFX Am 0 mdirda [ai]
SFX Am 0 mizmi [ai]
SFX Am 0 mizchi [ai]
SFX Am 0 mizdir [ai]
SFX Am 0 mizda [ai]
SFX Am 0 mizku [ai]
SFX Am 0 mizmikan [ai]
SFX Am 0 mizmidi [ai]
SFX Am 0 mizdirda [ai]
SFX Am 0 ngmi [ai]
SFX Am 0 ngchi [ai]
SFX Am 0 ngdir [ai]
SFX Am 0 ngda [ai]
SFX Am 0 ngku [ai]
SFX Am 0 ngmikan [ai]
SFX Am 0 ngmidi [ai]
SFX Am 0 ngdirda [ai]
SFX Am 0 ngizmi [ai]
SFX Am 0 ngizchi [ai]
SFX Am 0 ngizdir [ai]
SFX Am 0 ngizda [ai]
SFX Am 0 ngizku [ai]
SFX Am 0 ngizmikan [ai]
SFX Am 0 ngizmidi [ai]
SFX Am 0 ngizdirda [ai]
SFX Am 0 simi [ai]
SFX Am 0 sichi [ai]
SFX Am 0 sidir [ai]
SFX Am 0 sida [ai]
SFX Am 0 siku [ai]
SFX Am 0 simikan [ai]
SFX Am 0 simidi [ai]
SFX Am 0 sidirda [ai]
SFX Am 0 yimmi [eou‘]
SFX Am 0 yimchi [eou‘]
SFX Am 0 yimdir [eou‘]
SFX Am 0 yimda [eou‘]
SFX Am 0 yimku [eou‘]
SFX Am 0 yimmikan [eou‘]
SFX Am 0 yimmidi [eou‘]
SFX Am 0 yimdirda [eou‘]
SFX Am 0 yimizmi [eou‘]
SFX Am 0 yimizchi [eou‘]
SFX Am 0 yimizdir [eou‘]
SFX Am 0 yimizda [eou‘]
SFX Am 0 yimizku [eou‘]
SFX Am 0 yimizmikan [eou‘]
SFX Am 0 yimizmidi [eou‘]
SFX Am 0 yimizdirda [eou‘]
SFX Am 0 yingmi [eou‘]
SFX Am 0 yingchi [eou‘]
SFX Am 0 yingdir [eou‘]
SFX Am 0 yingda [eou‘]
SFX Am 0 yingku [eou‘]
SFX Am 0 yingmikan [eou‘]
SFX Am 0 yingmidi [eou‘]
SFX Am 0 yingdirda [eou‘]
SFX Am 0 yingizmi [eou‘]
SFX Am 0 yingizchi [eou‘]
SFX Am 0 yingizdir [eou‘]
SFX Am 0 yingizda [eou‘]
SFX Am 0 yingizku [eou‘]
SFX Am 0 yingizmikan [eou‘]
SFX Am 0 yingizmidi [eou‘]
SFX Am 0 yingizdirda [eou‘]
SFX Am 0 simi [eou‘]
SFX Am 0 sichi [eou‘]
SFX Am 0 sidir [eou‘]
SFX Am 0 sida [eou‘]
SFX Am 0 siku [eou‘]
SFX Am 0 simikan [eou‘]
SFX Am 0 simidi [eou‘]
SFX Am 0 sidirda [eou‘]
SFX Am 0 immi [^aieouqk‘]
SFX Am 0 imchi [^aieouqk‘]
SFX Am 0 imdir [^aieouqk‘]
SFX Am 0 imda [^aieouqk‘]
SFX Am 0 imku [^aieouqk‘]
SFX Am 0 immikan [^aieouqk‘]
SFX Am 0 immidi [^aieouqk‘]
SFX Am 0 imdirda [^aieouqk‘]
SFX Am 0 imizmi [^aieouqk‘]
SFX Am 0 imizchi [^aieouqk‘]
SFX Am 0 imizdir [^aieouqk‘]
SFX Am 0 imizda [^aieouqk‘]
SFX Am 0 imizku [^aieouqk‘]
SFX Am 0 imizmikan [^aieouqk‘]
SFX Am 0 imizmidi [^aieouqk‘]
SFX Am 0 imizdirda [^aieouqk‘]
SFX Am 0 ingmi [^aieouqk‘]
SFX Am 0 ingchi [^aieouqk‘]
SFX Am 0 ingdir [^aieouqk‘]
SFX Am 0 ingda [^aieouqk‘]
SFX Am 0 ingku [^aieouqk‘]
SFX Am 0 ingmikan [^aieouqk‘]
SFX Am 0 ingmidi [^aieouqk‘]
SFX Am 0 ingdirda [^aieouqk‘]
SFX Am 0 ingizmi [^aieouqk‘]
SFX Am 0 ingizchi [^aieouqk‘]
SFX Am 0 ingizdir [^aieouqk‘]
SFX Am 0 ingizda [^aieouqk‘]
SFX Am 0 ingizku [^aieouqk‘]
SFX Am 0 ingizmikan [^aieouqk‘]
SFX Am 0 ingizmidi [^aieouqk‘]
SFX Am 0 ingizdirda [^aieouqk‘]
SFX Am 0 imi [^aieouqk‘]
SFX Am 0 ichi [^aieouqk‘]
SFX Am 0 idir [^aieouqk‘]
SFX Am 0 ida [^aieouqk‘]
SFX Am 0 iku [^aieouqk‘]
SFX Am 0 imikan [^aieouqk‘]
SFX Am 0 imidi [^aieouqk‘]
SFX Am 0 idirda [^aieouqk‘]

# OT.IL/EGALIK.IL : 1SHB:MI?
SFX An Y 200
SFX An il limmi il
SFX An il limchi il
SFX An il limdir il
SFX An il limda il
SFX An il limku il
SFX An il limmikan il
SFX An il limmidi il
SFX An il limdirda il
SFX An il limizmi il
SFX An il limizchi il
SFX An il limizdir il
SFX An il limizda il
SFX An il limizku il
SFX An il limizmikan il
SFX An il limizmidi il
SFX An il limizdirda il
SFX An il lingmi il
SFX An il lingchi il
SFX An il lingdir il
SFX An il lingda il
SFX An il lingku il
SFX An il lingmikan il
SFX An il lingmidi il
SFX An il lingdirda il
SFX An il lingizmi il
SFX An il lingizchi il
SFX An il lingizdir il
SFX An il lingizda il
SFX An il lingizku il
SFX An il lingizmikan il
SFX An il lingizmidi il
SFX An il lingizdirda il
SFX An il limi il
SFX An il lichi il
SFX An il lidir il
SFX An il lida il
SFX An il liku il
SFX An il limikan il
SFX An il limidi il
SFX An il lidirda il
SFX An ar rimmi ar
SFX An ar rimchi ar
SFX An ar rimdir ar
SFX An ar rimda ar
SFX An ar rimku ar
SFX An ar rimmikan ar
SFX An ar rimmidi ar
SFX An ar rimdirda ar
SFX An ar rimizmi ar
SFX An ar rimizchi ar
SFX An ar rimizdir ar
SFX An ar rimizda ar
SFX An ar rimizku ar
SFX An ar rimizmikan ar
SFX An ar rimizmidi ar
SFX An ar rimizdirda ar
SFX An ar ringmi ar
SFX An ar ringchi ar
SFX An ar ringdir ar
SFX An ar ringda ar
SFX An ar ringku ar
SFX An ar ringmikan ar
SFX An ar ringmidi ar
SFX An ar ringdirda ar
SFX An ar ringizmi ar
SFX An ar ringizchi ar
SFX An ar ringizdir ar
SFX An ar ringizda ar
SFX An ar ringizku ar
SFX An ar ringizmikan ar
SFX An ar ringizmidi ar
SFX An ar ringizdirda ar
SFX An ar rimi ar
SFX An ar richi ar
SFX An ar ridir ar
SFX An ar rida ar
SFX An ar riku ar
SFX An ar rimikan ar
SFX An ar rimidi ar
SFX An ar ridirda ar
SFX An im mimmi im
SFX An im mimchi im
SFX An im mimdir im
SFX An im mimda im
SFX An im mimku im
SFX An im mimmikan im
SFX An im mimmidi im
SFX An im mimdirda im
SFX An im mimizmi im
SFX An im mimizchi im
SFX An im mimizdir im
SFX An im mimizda im
SFX An im mimizku im
SFX An im mimizmikan im
SFX An im mimizmidi im
SFX An im mimizdirda im
SFX An im mingmi im
SFX An im mingchi im
SFX An im mingdir im
SFX An im mingda im
SFX An im mingku im
SFX An im mingmikan im
SFX An im mingmidi im
SFX An im mingdirda im
SFX An im mingizmi im
SFX An im mingizchi im
SFX An im mingizdir im
SFX An im mingizda im
SFX An im mingizku im
SFX An im mingizmikan im
SFX An im mingizmidi im
SFX An im mingizdirda im
SFX An im mimi im
SFX An im michi im
SFX An im midir im
SFX An im mida im
SFX An im miku im
SFX An im mimikan im
SFX An im mimidi im
SFX An im midirda im
SFX An iz zimmi iz
SFX An iz zimchi iz
SFX An iz zimdir iz
SFX An iz zimda iz
SFX An iz zimku iz
SFX An iz zimmikan iz
SFX An iz zimmidi iz
SFX An iz zimdirda iz
SFX An iz zimizmi iz
SFX An iz zimizchi iz
SFX An iz zimizdir iz
SFX An iz zimizda iz
SFX An iz zimizku iz
SFX An iz zimizmikan iz
SFX An iz zimizmidi iz
SFX An iz zimizdirda iz
SFX An iz zingmi iz
SFX An iz zingchi iz
SFX An iz zingdir iz
SFX An iz zingda iz
SFX An iz zingku iz
SFX An iz zingmikan iz
SFX An iz zingmidi iz
SFX An iz zingdirda iz
SFX An iz zingizmi iz
SFX An iz zingizchi iz
SFX An iz zingizdir iz
SFX An iz zingizda iz
SFX An iz zingizku iz
SFX An iz zingizmikan iz
SFX An iz zingizmidi iz
SFX An iz zingizdirda iz
SFX An iz zimi iz
SFX An iz zichi iz
SFX An iz zidir iz
SFX An iz zida iz
SFX An iz ziku iz
SFX An iz zimikan iz
SFX An iz zimidi iz
SFX An iz zidirda iz
SFX An un nimmi un
SFX An un nimchi un
SFX An un nimdir un
SFX An un nimda un
SFX An un nimku un
SFX An un nimmikan un
SFX An un nimmidi un
SFX An un nimdirda un
SFX An un nimizmi un
SFX An un nimizchi un
SFX An un nimizdir un
SFX An un nimizda un
SFX An un nimizku un
SFX An un nimizmikan un
SFX An un nimizmidi un
SFX An un nimizdirda un
SFX An un ningmi un
SFX An un ningchi un
SFX An un ningdir un
SFX An un ningda un
SFX An un ningku un
SFX An un ningmikan un
SFX An un ningmidi un
SFX An un ningdirda un
SFX An un ningizmi un
SFX An un ningizchi un
SFX An un ningizdir un
SFX An un ningizda un
SFX An un ningizku un
SFX An un ningizmikan un
SFX An un ningizmidi un
SFX An un ningizdirda un
SFX An un nimi un
SFX An un nichi un
SFX An un nidir un
SFX An un nida un
SFX An un niku un
SFX An un nimikan un
SFX An un nimidi un
SFX An un nidirda un

# OT/KICHRAYTMA : CHA:1SHB:MI?
SFX Ao Y 120
SFX Ao 0 chammi .
SFX Ao 0 chamchi .
SFX Ao 0 chamdir .
SFX Ao 0 chamda .
SFX Ao 0 chamku .
SFX Ao 0 chammikan .
SFX Ao 0 chammidi .
SFX Ao 0 chamdirda .
SFX Ao 0 chamizmi .
SFX Ao 0 chamizchi .
SFX Ao 0 chamizdir .
SFX Ao 0 chamizda .
SFX Ao 0 chamizku .
SFX Ao 0 chamizmikan .
SFX Ao 0 chamizmidi .
SFX Ao 0 chamizdirda .
SFX Ao 0 changmi .
SFX Ao 0 changchi .
SFX Ao 0 changdir .
SFX Ao 0 changda .
SFX Ao 0 changku .
SFX Ao 0 changmikan .
SFX Ao 0 changmidi .
SFX Ao 0 changdirda .
SFX Ao 0 changizmi .
SFX Ao 0 changizchi .
SFX Ao 0 changizdir .
SFX Ao 0 changizda .
SFX Ao 0 changizku .
SFX Ao 0 changizmikan .
SFX Ao 0 changizmidi .
SFX Ao 0 changizdirda .
SFX Ao 0 chasimi .
SFX Ao 0 chasichi .
SFX Ao 0 chasidir .
SFX Ao 0 chasida .
SFX Ao 0 chasiku .
SFX Ao 0 chasimikan .
SFX Ao 0 chasimidi .
SFX Ao 0 chasidirda .
SFX Ao 0 degimmi .
SFX Ao 0 degimchi .
SFX Ao 0 degimdir .
SFX Ao 0 degimda .
SFX Ao 0 degimku .
SFX Ao 0 degimmikan .
SFX Ao 0 degimmidi .
SFX Ao 0 degimdirda .
SFX Ao 0 degimizmi .
SFX Ao 0 degimizchi .
SFX Ao 0 degimizdir .
SFX Ao 0 degimizda .
SFX Ao 0 degimizku .
SFX Ao 0 degimizmikan .
SFX Ao 0 degimizmidi .
SFX Ao 0 degimizdirda .
SFX Ao 0 degingmi .
SFX Ao 0 degingchi .
SFX Ao 0 degingdir .
SFX Ao 0 degingda .
SFX Ao 0 degingku .
SFX Ao 0 degingmikan .
SFX Ao 0 degingmidi .
SFX Ao 0 degingdirda .
SFX Ao 0 degingizmi .
SFX Ao 0 degingizchi .
SFX Ao 0 degingizdir .
SFX Ao 0 degingizda .
SFX Ao 0 degingizku .
SFX Ao 0 degingizmikan .
SFX Ao 0 degingizmidi .
SFX Ao 0 degingizdirda .
SFX Ao 0 degimi .
SFX Ao 0 degichi .
SFX Ao 0 degidir .
SFX Ao 0 degida .
SFX Ao 0 degiku .
SFX Ao 0 degimikan .
SFX Ao 0 degimidi .
SFX Ao 0 degidirda .
SFX Ao 0 simonimmi .
SFX Ao 0 simonimchi .
SFX Ao 0 simonimdir .
SFX Ao 0 simonimda .
SFX Ao 0 simonimku .
SFX Ao 0 simonimmikan .
SFX Ao 0 simonimmidi .
SFX Ao 0 simonimdirda .
SFX Ao 0 simonimizmi .
SFX Ao 0 simonimizchi .
SFX Ao 0 simonimizdir .
SFX Ao 0 simonimizda .
SFX Ao 0 simonimizku .
SFX Ao 0 simonimizmikan .
SFX Ao 0 simonimizmidi .
SFX Ao 0 simonimizdirda .
SFX Ao 0 simoningmi .
SFX Ao 0 simoningchi .
SFX Ao 0 simoningdir .
SFX Ao 0 simoningda .
SFX Ao 0 simoningku .
SFX Ao 0 simoningmikan .
SFX Ao 0 simoningmidi .
SFX Ao 0 simoningdirda .
SFX Ao 0 simoningizmi .
SFX Ao 0 simoningizchi .
SFX Ao 0 simoningizdir .
SFX Ao 0 simoningizda .
SFX Ao 0 simoningizku .
SFX Ao 0 simoningizmikan .
SFX Ao 0 simoningizmidi .
SFX Ao 0 simoningizdirda .
SFX Ao 0 simonimi .
SFX Ao 0 simonichi .
SFX Ao 0 simonidir .
SFX Ao 0 simonida .
SFX Ao 0 simoniku .
SFX Ao 0 simonimikan .
SFX Ao 0 simonimidi .
SFX Ao 0 simonidirda .

# OT/KO'PLIK : LAR:1SHB:MI?
SFX Ap Y 40
SFX Ap 0 larimmi .
SFX Ap 0 larimchi .
SFX Ap 0 larimdir .
SFX Ap 0 larimda .
SFX Ap 0 larimku .
SFX Ap 0 larimmikan .
SFX Ap 0 larimmidi .
SFX Ap 0 larimdirda .
SFX Ap 0 larimizmi .
SFX Ap 0 larimizchi .
SFX Ap 0 larimizdir .
SFX Ap 0 larimizda .
SFX Ap 0 larimizku .
SFX Ap 0 larimizmikan .
SFX Ap 0 larimizmidi .
SFX Ap 0 larimizdirda .
SFX Ap 0 laringmi .
SFX Ap 0 laringchi .
SFX Ap 0 laringdir .
SFX Ap 0 laringda .
SFX Ap 0 laringku .
SFX Ap 0 laringmikan .
SFX Ap 0 laringmidi .
SFX Ap 0 laringdirda .
SFX Ap 0 laringizmi .
SFX Ap 0 laringizchi .
SFX Ap 0 laringizdir .
SFX Ap 0 laringizda .
SFX Ap 0 laringizku .
SFX Ap 0 laringizmikan .
SFX Ap 0 laringizmidi .
SFX Ap 0 laringizdirda .
SFX Ap 0 larimi .
SFX Ap 0 larichi .
SFX Ap 0 laridir .
SFX Ap 0 larida .
SFX Ap 0 lariku .
SFX Ap 0 larimikan .
SFX Ap 0 larimidi .
SFX Ap 0 laridirda .

# OT/KICHRAYTMA : CHA:LAR:1SHB:MI?
SFX Aq Y 120
SFX Aq 0 chalarimmi .
SFX Aq 0 chalarimchi .
SFX Aq 0 chalarimdir .
SFX Aq 0 chalarimda .
SFX Aq 0 chalarimku .
SFX Aq 0 chalarimmikan .
SFX Aq 0 chalarimmidi .
SFX Aq 0 chalarimdirda .
SFX Aq 0 chalarimizmi .
SFX Aq 0 chalarimizchi .
SFX Aq 0 chalarimizdir .
SFX Aq 0 chalarimizda .
SFX Aq 0 chalarimizku .
SFX Aq 0 chalarimizmikan .
SFX Aq 0 chalarimizmidi .
SFX Aq 0 chalarimizdirda .
SFX Aq 0 chalaringmi .
SFX Aq 0 chalaringchi .
SFX Aq 0 chalaringdir .
SFX Aq 0 chalaringda .
SFX Aq 0 chalaringku .
SFX Aq 0 chalaringmikan .
SFX Aq 0 chalaringmidi .
SFX Aq 0 chalaringdirda .
SFX Aq 0 chalaringizmi .
SFX Aq 0 chalaringizchi .
SFX Aq 0 chalaringizdir .
SFX Aq 0 chalaringizda .
SFX Aq 0 chalaringizku .
SFX Aq 0 chalaringizmikan .
SFX Aq 0 chalaringizmidi .
SFX Aq 0 chalaringizdirda .
SFX Aq 0 chalarimi .
SFX Aq 0 chalarichi .
SFX Aq 0 chalaridir .
SFX Aq 0 chalarida .
SFX Aq 0 chalariku .
SFX Aq 0 chalarimikan .
SFX Aq 0 chalarimidi .
SFX Aq 0 chalaridirda .
SFX Aq 0 deklarimmi .
SFX Aq 0 deklarimchi .
SFX Aq 0 deklarimdir .
SFX Aq 0 deklarimda .
SFX Aq 0 deklarimku .
SFX Aq 0 deklarimmikan .
SFX Aq 0 deklarimmidi .
SFX Aq 0 deklarimdirda .
SFX Aq 0 deklarimizmi .
SFX Aq 0 deklarimizchi .
SFX Aq 0 deklarimizdir .
SFX Aq 0 deklarimizda .
SFX Aq 0 deklarimizku .
SFX Aq 0 deklarimizmikan .
SFX Aq 0 deklarimizmidi .
SFX Aq 0 deklarimizdirda .
SFX Aq 0 deklaringmi .
SFX Aq 0 deklaringchi .
SFX Aq 0 deklaringdir .
SFX Aq 0 deklaringda .
SFX Aq 0 deklaringku .
SFX Aq 0 deklaringmikan .
SFX Aq 0 deklaringmidi .
SFX Aq 0 deklaringdirda .
SFX Aq 0 deklaringizmi .
SFX Aq 0 deklaringizchi .
SFX Aq 0 deklaringizdir .
SFX Aq 0 deklaringizda .
SFX Aq 0 deklaringizku .
SFX Aq 0 deklaringizmikan .
SFX Aq 0 deklaringizmidi .
SFX Aq 0 deklaringizdirda .
SFX Aq 0 deklarimi .
SFX Aq 0 deklarichi .
SFX Aq 0 deklaridir .
SFX Aq 0 deklarida .
SFX Aq 0 deklariku .
SFX Aq 0 deklarimikan .
SFX Aq 0 deklarimidi .
SFX Aq 0 deklaridirda .
SFX Aq 0 simonlarimmi .
SFX Aq 0 simonlarimchi .
SFX Aq 0 simonlarimdir .
SFX Aq 0 simonlarimda .
SFX Aq 0 simonlarimku .
SFX Aq 0 simonlarimmikan .
SFX Aq 0 simonlarimmidi .
SFX Aq 0 simonlarimdirda .
SFX Aq 0 simonlarimizmi .
SFX Aq 0 simonlarimizchi .
SFX Aq 0 simonlarimizdir .
SFX Aq 0 simonlarimizda .
SFX Aq 0 simonlarimizku .
SFX Aq 0 simonlarimizmikan .
SFX Aq 0 simonlarimizmidi .
SFX Aq 0 simonlarimizdirda .
SFX Aq 0 simonlaringmi .
SFX Aq 0 simonlaringchi .
SFX Aq 0 simonlaringdir .
SFX Aq 0 simonlaringda .
SFX Aq 0 simonlaringku .
SFX Aq 0 simonlaringmikan .
SFX Aq 0 simonlaringmidi .
SFX Aq 0 simonlaringdirda .
SFX Aq 0 simonlaringizmi .
SFX Aq 0 simonlaringizchi .
SFX Aq 0 simonlaringizdir .
SFX Aq 0 simonlaringizda .
SFX Aq 0 simonlaringizku .
SFX Aq 0 simonlaringizmikan .
SFX Aq 0 simonlaringizmidi .
SFX Aq 0 simonlaringizdirda .
SFX Aq 0 simonlarimi .
SFX Aq 0 simonlarichi .
SFX Aq 0 simonlaridir .
SFX Aq 0 simonlarida .
SFX Aq 0 simonlariku .
SFX Aq 0 simonlarimikan .
SFX Aq 0 simonlarimidi .
SFX Aq 0 simonlaridirda .

# OT/KELISHIK : TSH:MI?
SFX Ar Y 96
SFX Ar 0 nimi .
SFX Ar 0 nichi .
SFX Ar 0 nidir .
SFX Ar 0 nida .
SFX Ar 0 niku .
SFX Ar 0 nimikan .
SFX Ar 0 nimidi .
SFX Ar 0 nidirda .
SFX Ar 0 ningmi .
SFX Ar 0 ningchi .
SFX Ar 0 ningdir .
SFX Ar 0 ningda .
SFX Ar 0 ningku .
SFX Ar 0 ningmikan .
SFX Ar 0 ningmidi .
SFX Ar 0 ningdirda .
SFX Ar 0 dami .
SFX Ar 0 dachi .
SFX Ar 0 dadir .
SFX Ar 0 dada .
SFX Ar 0 daku .
SFX Ar 0 damikan .
SFX Ar 0 damidi .
SFX Ar 0 dadirda .
SFX Ar 0 danmi .
SFX Ar 0 danchi .
SFX Ar 0 dandir .
SFX Ar 0 danda .
SFX Ar 0 danku .
SFX Ar 0 danmikan .
SFX Ar 0 danmidi .
SFX Ar 0 dandirda .
SFX Ar 0 dagimi .
SFX Ar 0 dagichi .
SFX Ar 0 dagidir .
SFX Ar 0 dagida .
SFX Ar 0 dagiku .
SFX Ar 0 dagimikan .
SFX Ar 0 dagimidi .
SFX Ar 0 dagidirda .
SFX Ar 0 dagidekmi .
SFX Ar 0 dagidekchi .
SFX Ar 0 dagidekdir .
SFX Ar 0 dagidekda .
SFX Ar 0 dagidekku .
SFX Ar 0 dagidekmikan .
SFX Ar 0 dagidekmidi .
SFX Ar 0 dagidekdirda .
SFX Ar 0 qami q
SFX Ar 0 qachi q
SFX Ar 0 qadir q
SFX Ar 0 qada q
SFX Ar 0 qaku q
SFX Ar 0 qamikan q
SFX Ar 0 qamidi q
SFX Ar 0 qadirda q
SFX Ar 0 qachami q
SFX Ar 0 qachachi q
SFX Ar 0 qachadir q
SFX Ar 0 qachada q
SFX Ar 0 qachaku q
SFX Ar 0 qachamikan q
SFX Ar 0 qachamidi q
SFX Ar 0 qachadirda q
SFX Ar 0 kami k
SFX Ar 0 kachi k
SFX Ar 0 kadir k
SFX Ar 0 kada k
SFX Ar 0 kaku k
SFX Ar 0 kamikan k
SFX Ar 0 kamidi k
SFX Ar 0 kadirda k
SFX Ar 0 kachami k
SFX Ar 0 kachachi k
SFX Ar 0 kachadir k
SFX Ar 0 kachada k
SFX Ar 0 kachaku k
SFX Ar 0 kachamikan k
SFX Ar 0 kachamidi k
SFX Ar 0 kachadirda k
SFX Ar 0 gami [^qk]
SFX Ar 0 gachi [^qk]
SFX Ar 0 gadir [^qk]
SFX Ar 0 gada [^qk]
SFX Ar 0 gaku [^qk]
SFX Ar 0 gamikan [^qk]
SFX Ar 0 gamidi [^qk]
SFX Ar 0 gadirda [^qk]
SFX Ar 0 gachami [^qk]
SFX Ar 0 gachachi [^qk]
SFX Ar 0 gachadir [^qk]
SFX Ar 0 gachada [^qk]
SFX Ar 0 gachaku [^qk]
SFX Ar 0 gachamikan [^qk]
SFX Ar 0 gachamidi [^qk]
SFX Ar 0 gachadirda [^qk]

# OT/KICHRAYTMA : CHA:TSH:MI?
SFX As Y 192
SFX As 0 chanimi .
SFX As 0 chanichi .
SFX As 0 chanidir .
SFX As 0 chanida .
SFX As 0 chaniku .
SFX As 0 chanimikan .
SFX As 0 chanimidi .
SFX As 0 chanidirda .
SFX As 0 chaningmi .
SFX As 0 chaningchi .
SFX As 0 chaningdir .
SFX As 0 chaningda .
SFX As 0 chaningku .
SFX As 0 chaningmikan .
SFX As 0 chaningmidi .
SFX As 0 chaningdirda .
SFX As 0 chadami .
SFX As 0 chadachi .
SFX As 0 chadadir .
SFX As 0 chadada .
SFX As 0 chadaku .
SFX As 0 chadamikan .
SFX As 0 chadamidi .
SFX As 0 chadadirda .
SFX As 0 chadanmi .
SFX As 0 chadanchi .
SFX As 0 chadandir .
SFX As 0 chadanda .
SFX As 0 chadanku .
SFX As 0 chadanmikan .
SFX As 0 chadanmidi .
SFX As 0 chadandirda .
SFX As 0 chadagimi .
SFX As 0 chadagichi .
SFX As 0 chadagidir .
SFX As 0 chadagida .
SFX As 0 chadagiku .
SFX As 0 chadagimikan .
SFX As 0 chadagimidi .
SFX As 0 chadagidirda .
SFX As 0 chadagidekmi .
SFX As 0 chadagidekchi .
SFX As 0 chadagidekdir .
SFX As 0 chadagidekda .
SFX As 0 chadagidekku .
SFX As 0 chadagidekmikan .
SFX As 0 chadagidekmidi .
SFX As 0 chadagidekdirda .
SFX As 0 chagami .
SFX As 0 chagachi .
SFX As 0 chagadir .
SFX As 0 chagada .
SFX As 0 chagaku .
SFX As 0 chagamikan .
SFX As 0 chagamidi .
SFX As 0 chagadirda .
SFX As 0 chagachami .
SFX As 0 chagachachi .
SFX As 0 chagachadir .
SFX As 0 chagachada .
SFX As 0 chagachaku .
SFX As 0 chagachamikan .
SFX As 0 chagachamidi .
SFX As 0 chagachadirda .
SFX As 0 deknimi .
SFX As 0 deknichi .
SFX As 0 deknidir .
SFX As 0 deknida .
SFX As 0 dekniku .
SFX As 0 deknimikan .
SFX As 0 deknimidi .
SFX As 0 deknidirda .
SFX As 0 dekningmi .
SFX As 0 dekningchi .
SFX As 0 dekningdir .
SFX As 0 dekningda .
SFX As 0 dekningku .
SFX As 0 dekningmikan .
SFX As 0 dekningmidi .
SFX As 0 dekningdirda .
SFX As 0 dekdami .
SFX As 0 dekdachi .
SFX As 0 dekdadir .
SFX As 0 dekdada .
SFX As 0 dekdaku .
SFX As 0 dekdamikan .
SFX As 0 dekdamidi .
SFX As 0 dekdadirda .
SFX As 0 dekdanmi .
SFX As 0 dekdanchi .
SFX As 0 dekdandir .
SFX As 0 dekdanda .
SFX As 0 dekdanku .
SFX As 0 dekdanmikan .
SFX As 0 dekdanmidi .
SFX As 0 dekdandirda .
SFX As 0 dekdagimi .
SFX As 0 dekdagichi .
SFX As 0 dekdagidir .
SFX As 0 dekdagida .
SFX As 0 dekdagiku .
SFX As 0 dekdagimikan .
SFX As 0 dekdagimidi .
SFX As 0 dekdagidirda .
SFX As 0 dekdagidekmi .
SFX As 0 dekdagidekchi .
SFX As 0 dekdagidekdir .
SFX As 0 dekdagidekda .
SFX As 0 dekdagidekku .
SFX As 0 dekdagidekmikan .
SFX As 0 dekdagidekmidi .
SFX As 0 dekdagidekdirda .
SFX As 0 dekkami .
SFX As 0 dekkachi .
SFX As 0 dekkadir .
SFX As 0 dekkada .
SFX As 0 dekkaku .
SFX As 0 dekkamikan .
SFX As 0 dekkamidi .
SFX As 0 dekkadirda .
SFX As 0 dekkachami .
SFX As 0 dekkachachi .
SFX As 0 dekkachadir .
SFX As 0 dekkachada .
SFX As 0 dekkachaku .
SFX As 0 dekkachamikan .
SFX As 0 dekkachamidi .
SFX As 0 dekkachadirda .
SFX As 0 simonnimi .
SFX As 0 simonnichi .
SFX As 0 simonnidir .
SFX As 0 simonnida .
SFX As 0 simonniku .
SFX As 0 simonnimikan .
SFX As 0 simonnimidi .
SFX As 0 simonnidirda .
SFX As 0 simonningmi .
SFX As 0 simonningchi .
SFX As 0 simonningdir .
SFX As 0 simonningda .
SFX As 0 simonningku .
SFX As 0 simonningmikan .
SFX As 0 simonningmidi .
SFX As 0 simonningdirda .
SFX As 0 simondami .
SFX As 0 simondachi .
SFX As 0 simondadir .
SFX As 0 simondada .
SFX As 0 simondaku .
SFX As 0 simondamikan .
SFX As 0 simondamidi .
SFX As 0 simondadirda .
SFX As 0 simondanmi .
SFX As 0 simondanchi .
SFX As 0 simondandir .
SFX As 0 simondanda .
SFX As 0 simondanku .
SFX As 0 simondanmikan .
SFX As 0 simondanmidi .
SFX As 0 simondandirda .
SFX As 0 simondagimi .
SFX As 0 simondagichi .
SFX As 0 simondagidir .
SFX As 0 simondagida .
SFX As 0 simondagiku .
SFX As 0 simondagimikan .
SFX As 0 simondagimidi .
SFX As 0 simondagidirda .
SFX As 0 simondagidekmi .
SFX As 0 simondagidekchi .
SFX As 0 simondagidekdir .
SFX As 0 simondagidekda .
SFX As 0 simondagidekku .
SFX As 0 simondagidekmikan .
SFX As 0 simondagidekmidi .
SFX As 0 simondagidekdirda .
SFX As 0 simongami .
SFX As 0 simongachi .
SFX As 0 simongadir .
SFX As 0 simongada .
SFX As 0 simongaku .
SFX As 0 simongamikan .
SFX As 0 simongamidi .
SFX As 0 simongadirda .
SFX As 0 simongachami .
SFX As 0 simongachachi .
SFX As 0 simongachadir .
SFX As 0 simongachada .
SFX As 0 simongachaku .
SFX As 0 simongachamikan .
SFX As 0 simongachamidi .
SFX As 0 simongachadirda .

# OT/KO'PLIK : LAR:TSH:MI?
SFX At Y 64
SFX At 0 larnimi .
SFX At 0 larnichi .
SFX At 0 larnidir .
SFX At 0 larnida .
SFX At 0 larniku .
SFX At 0 larnimikan .
SFX At 0 larnimidi .
SFX At 0 larnidirda .
SFX At 0 larningmi .
SFX At 0 larningchi .
SFX At 0 larningdir .
SFX At 0 larningda .
SFX At 0 larningku .
SFX At 0 larningmikan .
SFX At 0 larningmidi .
SFX At 0 larningdirda .
SFX At 0 lardami .
SFX At 0 lardachi .
SFX At 0 lardadir .
SFX At 0 lardada .
SFX At 0 lardaku .
SFX At 0 lardamikan .
SFX At 0 lardamidi .
SFX At 0 lardadirda .
SFX At 0 lardanmi .
SFX At 0 lardanchi .
SFX At 0 lardandir .
SFX At 0 lardanda .
SFX At 0 lardanku .
SFX At 0 lardanmikan .
SFX At 0 lardanmidi .
SFX At 0 lardandirda .
SFX At 0 lardagimi .
SFX At 0 lardagichi .
SFX At 0 lardagidir .
SFX At 0 lardagida .
SFX At 0 lardagiku .
SFX At 0 lardagimikan .
SFX At 0 lardagimidi .
SFX At 0 lardagidirda .
SFX At 0 lardagidekmi .
SFX At 0 lardagidekchi .
SFX At 0 lardagidekdir .
SFX At 0 lardagidekda .
SFX At 0 lardagidekku .
SFX At 0 lardagidekmikan .
SFX At 0 lardagidekmidi .
SFX At 0 lardagidekdirda .
SFX At 0 largami .
SFX At 0 largachi .
SFX At 0 largadir .
SFX At 0 largada .
SFX At 0 largaku .
SFX At 0 largamikan .
SFX At 0 largamidi .
SFX At 0 largadirda .
SFX At 0 largachami .
SFX At 0 largachachi .
SFX At 0 largachadir .
SFX At 0 largachada .
SFX At 0 largachaku .
SFX At 0 largachamikan .
SFX At 0 largachamidi .
SFX At 0 largachadirda .

# OT/KICHRAYTMA : CHA:LAR:TSH:MI?
SFX Au Y 192
SFX Au 0 chalarnimi .
SFX Au 0 chalarnichi .
SFX Au 0 chalarnidir .
SFX Au 0 chalarnida .
SFX Au 0 chalarniku .
SFX Au 0 chalarnimikan .
SFX Au 0 chalarnimidi .
SFX Au 0 chalarnidirda .
SFX Au 0 chalarningmi .
SFX Au 0 chalarningchi .
SFX Au 0 chalarningdir .
SFX Au 0 chalarningda .
SFX Au 0 chalarningku .
SFX Au 0 chalarningmikan .
SFX Au 0 chalarningmidi .
SFX Au 0 chalarningdirda .
SFX Au 0 chalardami .
SFX Au 0 chalardachi .
SFX Au 0 chalardadir .
SFX Au 0 chalardada .
SFX Au 0 chalardaku .
SFX Au 0 chalardamikan .
SFX Au 0 chalardamidi .
SFX Au 0 chalardadirda .
SFX Au 0 chalardanmi .
SFX Au 0 chalardanchi .
SFX Au 0 chalardandir .
SFX Au 0 chalardanda .
SFX Au 0 chalardanku .
SFX Au 0 chalardanmikan .
SFX Au 0 chalardanmidi .
SFX Au 0 chalardandirda .
SFX Au 0 chalardagimi .
SFX Au 0 chalardagichi .
SFX Au 0 chalardagidir .
SFX Au 0 chalardagida .
SFX Au 0 chalardagiku .
SFX Au 0 chalardagimikan .
SFX Au 0 chalardagimidi .
SFX Au 0 chalardagidirda .
SFX Au 0 chalardagidekmi .
SFX Au 0 chalardagidekchi .
SFX Au 0 chalardagidekdir .
SFX Au 0 chalardagidekda .
SFX Au 0 chalardagidekku .
SFX Au 0 chalardagidekmikan .
SFX Au 0 chalardagidekmidi .
SFX Au 0 chalardagidekdirda .
SFX Au 0 chalargami .
SFX Au 0 chalargachi .
SFX Au 0 chalargadir .
SFX Au 0 chalargada .
SFX Au 0 chalargaku .
SFX Au 0 chalargamikan .
SFX Au 0 chalargamidi .
SFX Au 0 chalargadirda .
SFX Au 0 chalargachami .
SFX Au 0 chalargachachi .
SFX Au 0 chalargachadir .
SFX Au 0 chalargachada .
SFX Au 0 chalargachaku .
SFX Au 0 chalargachamikan .
SFX Au 0 chalargachamidi .
SFX Au 0 chalargachadirda .
SFX Au 0 deklarnimi .
SFX Au 0 deklarnichi .
SFX Au 0 deklarnidir .
SFX Au 0 deklarnida .
SFX Au 0 deklarniku .
SFX Au 0 deklarnimikan .
SFX Au 0 deklarnimidi .
SFX Au 0 deklarnidirda .
SFX Au 0 deklarningmi .
SFX Au 0 deklarningchi .
SFX Au 0 deklarningdir .
SFX Au 0 deklarningda .
SFX Au 0 deklarningku .
SFX Au 0 deklarningmikan .
SFX Au 0 deklarningmidi .
SFX Au 0 deklarningdirda .
SFX Au 0 deklardami .
SFX Au 0 deklardachi .
SFX Au 0 deklardadir .
SFX Au 0 deklardada .
SFX Au 0 deklardaku .
SFX Au 0 deklardamikan .
SFX Au 0 deklardamidi .
SFX Au 0 deklardadirda .
SFX Au 0 deklardanmi .
SFX Au 0 deklardanchi .
SFX Au 0 deklardandir .
SFX Au 0 deklardanda .
SFX Au 0 deklardanku .
SFX Au 0 deklardanmikan .
SFX Au 0 deklardanmidi .
SFX Au 0 deklardandirda .
SFX Au 0 deklardagimi .
SFX Au 0 deklardagichi .
SFX Au 0 deklardagidir .
SFX Au 0 deklardagida .
SFX Au 0 deklardagiku .
SFX Au 0 deklardagimikan .
SFX Au 0 deklardagimidi .
SFX Au 0 deklardagidirda .
SFX Au 0 deklardagidekmi .
SFX Au 0 deklardagidekchi .
SFX Au 0 deklardagidekdir .
SFX Au 0 deklardagidekda .
SFX Au 0 deklardagidekku .
SFX Au 0 deklardagidekmikan .
SFX Au 0 deklardagidekmidi .
SFX Au 0 deklardagidekdirda .
SFX Au 0 deklargami .
SFX Au 0 deklargachi .
SFX Au 0 deklargadir .
SFX Au 0 deklargada .
SFX Au 0 deklargaku .
SFX Au 0 deklargamikan .
SFX Au 0 deklargamidi .
SFX Au 0 deklargadirda .
SFX Au 0 deklargachami .
SFX Au 0 deklargachachi .
SFX Au 0 deklargachadir .
SFX Au 0 deklargachada .
SFX Au 0 deklargachaku .
SFX Au 0 deklargachamikan .
SFX Au 0 deklargachamidi .
SFX Au 0 deklargachadirda .
SFX Au 0 simonlarnimi .
SFX Au 0 simonlarnichi .
SFX Au 0 simonlarnidir .
SFX Au 0 simonlarnida .
SFX Au 0 simonlarniku .
SFX Au 0 simonlarnimikan .
SFX Au 0 simonlarnimidi .
SFX Au 0 simonlarnidirda .
SFX Au 0 simonlarningmi .
SFX Au 0 simonlarningchi .
SFX Au 0 simonlarningdir .
SFX Au 0 simonlarningda .
SFX Au 0 simonlarningku .
SFX Au 0 simonlarningmikan .
SFX Au 0 simonlarningmidi .
SFX Au 0 simonlarningdirda .
SFX Au 0 simonlardami .
SFX Au 0 simonlardachi .
SFX Au 0 simonlardadir .
SFX Au 0 simonlardada .
SFX Au 0 simonlardaku .
SFX Au 0 simonlardamikan .
SFX Au 0 simonlardamidi .
SFX Au 0 simonlardadirda .
SFX Au 0 simonlardanmi .
SFX Au 0 simonlardanchi .
SFX Au 0 simonlardandir .
SFX Au 0 simonlardanda .
SFX Au 0 simonlardanku .
SFX Au 0 simonlardanmikan .
SFX Au 0 simonlardanmidi .
SFX Au 0 simonlardandirda .
SFX Au 0 simonlardagimi .
SFX Au 0 simonlardagichi .
SFX Au 0 simonlardagidir .
SFX Au 0 simonlardagida .
SFX Au 0 simonlardagiku .
SFX Au 0 simonlardagimikan .
SFX Au 0 simonlardagimidi .
SFX Au 0 simonlardagidirda .
SFX Au 0 simonlardagidekmi .
SFX Au 0 simonlardagidekchi .
SFX Au 0 simonlardagidekdir .
SFX Au 0 simonlardagidekda .
SFX Au 0 simonlardagidekku .
SFX Au 0 simonlardagidekmikan .
SFX Au 0 simonlardagidekmidi .
SFX Au 0 simonlardagidekdirda .
SFX Au 0 simonlargami .
SFX Au 0 simonlargachi .
SFX Au 0 simonlargadir .
SFX Au 0 simonlargada .
SFX Au 0 simonlargaku .
SFX Au 0 simonlargamikan .
SFX Au 0 simonlargamidi .
SFX Au 0 simonlargadirda .
SFX Au 0 simonlargachami .
SFX Au 0 simonlargachachi .
SFX Au 0 simonlargachadir .
SFX Au 0 simonlargachada .
SFX Au 0 simonlargachaku .
SFX Au 0 simonlargachamikan .
SFX Au 0 simonlargachamidi .
SFX Au 0 simonlargachadirda .

# OT/EGALIK : 1SHB:TSH:MI?
SFX Av Y 1600
SFX Av q g‘imnimi q
SFX Av q g‘imnichi q
SFX Av q g‘imnidir q
SFX Av q g‘imnida q
SFX Av q g‘imniku q
SFX Av q g‘imnimikan q
SFX Av q g‘imnimidi q
SFX Av q g‘imnidirda q
SFX Av q g‘imningmi q
SFX Av q g‘imningchi q
SFX Av q g‘imningdir q
SFX Av q g‘imningda q
SFX Av q g‘imningku q
SFX Av q g‘imningmikan q
SFX Av q g‘imningmidi q
SFX Av q g‘imningdirda q
SFX Av q g‘imdami q
SFX Av q g‘imdachi q
SFX Av q g‘imdadir q
SFX Av q g‘imdada q
SFX Av q g‘imdaku q
SFX Av q g‘imdamikan q
SFX Av q g‘imdamidi q
SFX Av q g‘imdadirda q
SFX Av q g‘imdanmi q
SFX Av q g‘imdanchi q
SFX Av q g‘imdandir q
SFX Av q g‘imdanda q
SFX Av q g‘imdanku q
SFX Av q g‘imdanmikan q
SFX Av q g‘imdanmidi q
SFX Av q g‘imdandirda q
SFX Av q g‘imdagimi q
SFX Av q g‘imdagichi q
SFX Av q g‘imdagidir q
SFX Av q g‘imdagida q
SFX Av q g‘imdagiku q
SFX Av q g‘imdagimikan q
SFX Av q g‘imdagimidi q
SFX Av q g‘imdagidirda q
SFX Av q g‘imdagidekmi q
SFX Av q g‘imdagidekchi q
SFX Av q g‘imdagidekdir q
SFX Av q g‘imdagidekda q
SFX Av q g‘imdagidekku q
SFX Av q g‘imdagidekmikan q
SFX Av q g‘imdagidekmidi q
SFX Av q g‘imdagidekdirda q
SFX Av q g‘imgami q
SFX Av q g‘imgachi q
SFX Av q g‘imgadir q
SFX Av q g‘imgada q
SFX Av q g‘imgaku q
SFX Av q g‘imgamikan q
SFX Av q g‘imgamidi q
SFX Av q g‘imgadirda q
SFX Av q g‘imgachami q
SFX Av q g‘imgachachi q
SFX Av q g‘imgachadir q
SFX Av q g‘imgachada q
SFX Av q g‘imgachaku q
SFX Av q g‘imgachamikan q
SFX Av q g‘imgachamidi q
SFX Av q g‘imgachadirda q
SFX Av q g‘imiznimi q
SFX Av q g‘imiznichi q
SFX Av q g‘imiznidir q
SFX Av q g‘imiznida q
SFX Av q g‘imizniku q
SFX Av q g‘imiznimikan q
SFX Av q g‘imiznimidi q
SFX Av q g‘imiznidirda q
SFX Av q g‘imizningmi q
SFX Av q g‘imizningchi q
SFX Av q g‘imizningdir q
SFX Av q g‘imizningda q
SFX Av q g‘imizningku q
SFX Av q g‘imizningmikan q
SFX Av q g‘imizningmidi q
SFX Av q g‘imizningdirda q
SFX Av q g‘imizdami q
SFX Av q g‘imizdachi q
SFX Av q g‘imizdadir q
SFX Av q g‘imizdada q
SFX Av q g‘imizdaku q
SFX Av q g‘imizdamikan q
SFX Av q g‘imizdamidi q
SFX Av q g‘imizdadirda q
SFX Av q g‘imizdanmi q
SFX Av q g‘imizdanchi q
SFX Av q g‘imizdandir q
SFX Av q g‘imizdanda q
SFX Av q g‘imizdanku q
SFX Av q g‘imizdanmikan q
SFX Av q g‘imizdanmidi q
SFX Av q g‘imizdandirda q
SFX Av q g‘imizdagimi q
SFX Av q g‘imizdagichi q
SFX Av q g‘imizdagidir q
SFX Av q g‘imizdagida q
SFX Av q g‘imizdagiku q
SFX Av q g‘imizdagimikan q
SFX Av q g‘imizdagimidi q
SFX Av q g‘imizdagidirda q
SFX Av q g‘imizdagidekmi q
SFX Av q g‘imizdagidekchi q
SFX Av q g‘imizdagidekdir q
SFX Av q g‘imizdagidekda q
SFX Av q g‘imizdagidekku q
SFX Av q g‘imizdagidekmikan q
SFX Av q g‘imizdagidekmidi q
SFX Av q g‘imizdagidekdirda q
SFX Av q g‘imizgami q
SFX Av q g‘imizgachi q
SFX Av q g‘imizgadir q
SFX Av q g‘imizgada q
SFX Av q g‘imizgaku q
SFX Av q g‘imizgamikan q
SFX Av q g‘imizgamidi q
SFX Av q g‘imizgadirda q
SFX Av q g‘imizgachami q
SFX Av q g‘imizgachachi q
SFX Av q g‘imizgachadir q
SFX Av q g‘imizgachada q
SFX Av q g‘imizgachaku q
SFX Av q g‘imizgachamikan q
SFX Av q g‘imizgachamidi q
SFX Av q g‘imizgachadirda q
SFX Av q g‘ingnimi q
SFX Av q g‘ingnichi q
SFX Av q g‘ingnidir q
SFX Av q g‘ingnida q
SFX Av q g‘ingniku q
SFX Av q g‘ingnimikan q
SFX Av q g‘ingnimidi q
SFX Av q g‘ingnidirda q
SFX Av q g‘ingningmi q
SFX Av q g‘ingningchi q
SFX Av q g‘ingningdir q
SFX Av q g‘ingningda q
SFX Av q g‘ingningku q
SFX Av q g‘ingningmikan q
SFX Av q g‘ingningmidi q
SFX Av q g‘ingningdirda q
SFX Av q g‘ingdami q
SFX Av q g‘ingdachi q
SFX Av q g‘ingdadir q
SFX Av q g‘ingdada q
SFX Av q g‘ingdaku q
SFX Av q g‘ingdamikan q
SFX Av q g‘ingdamidi q
SFX Av q g‘ingdadirda q
SFX Av q g‘ingdanmi q
SFX Av q g‘ingdanchi q
SFX Av q g‘ingdandir q
SFX Av q g‘ingdanda q
SFX Av q g‘ingdanku q
SFX Av q g‘ingdanmikan q
SFX Av q g‘ingdanmidi q
SFX Av q g‘ingdandirda q
SFX Av q g‘ingdagimi q
SFX Av q g‘ingdagichi q
SFX Av q g‘ingdagidir q
SFX Av q g‘ingdagida q
SFX Av q g‘ingdagiku q
SFX Av q g‘ingdagimikan q
SFX Av q g‘ingdagimidi q
SFX Av q g‘ingdagidirda q
SFX Av q g‘ingdagidekmi q
SFX Av q g‘ingdagidekchi q
SFX Av q g‘ingdagidekdir q
SFX Av q g‘ingdagidekda q
SFX Av q g‘ingdagidekku q
SFX Av q g‘ingdagidekmikan q
SFX Av q g‘ingdagidekmidi q
SFX Av q g‘ingdagidekdirda q
SFX Av q g‘inggami q
SFX Av q g‘inggachi q
SFX Av q g‘inggadir q
SFX Av q g‘inggada q
SFX Av q g‘inggaku q
SFX Av q g‘inggamikan q
SFX Av q g‘inggamidi q
SFX Av q g‘inggadirda q
SFX Av q g‘inggachami q
SFX Av q g‘inggachachi q
SFX Av q g‘inggachadir q
SFX Av q g‘inggachada q
SFX Av q g‘inggachaku q
SFX Av q g‘inggachamikan q
SFX Av q g‘inggachamidi q
SFX Av q g‘inggachadirda q
SFX Av q g‘ingiznimi q
SFX Av q g‘ingiznichi q
SFX Av q g‘ingiznidir q
SFX Av q g‘ingiznida q
SFX Av q g‘ingizniku q
SFX Av q g‘ingiznimikan q
SFX Av q g‘ingiznimidi q
SFX Av q g‘ingiznidirda q
SFX Av q g‘ingizningmi q
SFX Av q g‘ingizningchi q
SFX Av q g‘ingizningdir q
SFX Av q g‘ingizningda q
SFX Av q g‘ingizningku q
SFX Av q g‘ingizningmikan q
SFX Av q g‘ingizningmidi q
SFX Av q g‘ingizningdirda q
SFX Av q g‘ingizdami q
SFX Av q g‘ingizdachi q
SFX Av q g‘ingizdadir q
SFX Av q g‘ingizdada q
SFX Av q g‘ingizdaku q
SFX Av q g‘ingizdamikan q
SFX Av q g‘ingizdamidi q
SFX Av q g‘ingizdadirda q
SFX Av q g‘ingizdanmi q
SFX Av q g‘ingizdanchi q
SFX Av q g‘ingizdandir q
SFX Av q g‘ingizdanda q
SFX Av q g‘ingizdanku q
SFX Av q g‘ingizdanmikan q
SFX Av q g‘ingizdanmidi q
SFX Av q g‘ingizdandirda q
SFX Av q g‘ingizdagimi q
SFX Av q g‘ingizdagichi q
SFX Av q g‘ingizdagidir q
SFX Av q g‘ingizdagida q
SFX Av q g‘ingizdagiku q
SFX Av q g‘ingizdagimikan q
SFX Av q g‘ingizdagimidi q
SFX Av q g‘ingizdagidirda q
SFX Av q g‘ingizdagidekmi q
SFX Av q g‘ingizdagidekchi q
SFX Av q g‘ingizdagidekdir q
SFX Av q g‘ingizdagidekda q
SFX Av q g‘ingizdagidekku q
SFX Av q g‘ingizdagidekmikan q
SFX Av q g‘ingizdagidekmidi q
SFX Av q g‘ingizdagidekdirda q
SFX Av q g‘ingizgami q
SFX Av q g‘ingizgachi q
SFX Av q g‘ingizgadir q
SFX Av q g‘ingizgada q
SFX Av q g‘ingizgaku q
SFX Av q g‘ingizgamikan q
SFX Av q g‘ingizgamidi q
SFX Av q g‘ingizgadirda q
SFX Av q g‘ingizgachami q
SFX Av q g‘ingizgachachi q
SFX Av q g‘ingizgachadir q
SFX Av q g‘ingizgachada q
SFX Av q g‘ingizgachaku q
SFX Av q g‘ingizgachamikan q
SFX Av q g‘ingizgachamidi q
SFX Av q g‘ingizgachadirda q
SFX Av q g‘inimi q
SFX Av q g‘inichi q
SFX Av q g‘inidir q
SFX Av q g‘inida q
SFX Av q g‘iniku q
SFX Av q g‘inimikan q
SFX Av q g‘inimidi q
SFX Av q g‘inidirda q
SFX Av q g‘iningmi q
SFX Av q g‘iningchi q
SFX Av q g‘iningdir q
SFX Av q g‘iningda q
SFX Av q g‘iningku q
SFX Av q g‘iningmikan q
SFX Av q g‘iningmidi q
SFX Av q g‘iningdirda q
SFX Av q g‘idami q
SFX Av q g‘idachi q
SFX Av q g‘idadir q
SFX Av q g‘idada q
SFX Av q g‘idaku q
SFX Av q g‘idamikan q
SFX Av q g‘idamidi q
SFX Av q g‘idadirda q
SFX Av q g‘idanmi q
SFX Av q g‘idanchi q
SFX Av q g‘idandir q
SFX Av q g‘idanda q
SFX Av q g‘idanku q
SFX Av q g‘idanmikan q
SFX Av q g‘idanmidi q
SFX Av q g‘idandirda q
SFX Av q g‘idagimi q
SFX Av q g‘idagichi q
SFX Av q g‘idagidir q
SFX Av q g‘idagida q
SFX Av q g‘idagiku q
SFX Av q g‘idagimikan q
SFX Av q g‘idagimidi q
SFX Av q g‘idagidirda q
SFX Av q g‘idagidekmi q
SFX Av q g‘idagidekchi q
SFX Av q g‘idagidekdir q
SFX Av q g‘idagidekda q
SFX Av q g‘idagidekku q
SFX Av q g‘idagidekmikan q
SFX Av q g‘idagidekmidi q
SFX Av q g‘idagidekdirda q
SFX Av q g‘igami q
SFX Av q g‘igachi q
SFX Av q g‘igadir q
SFX Av q g‘igada q
SFX Av q g‘igaku q
SFX Av q g‘igamikan q
SFX Av q g‘igamidi q
SFX Av q g‘igadirda q
SFX Av q g‘igachami q
SFX Av q g‘igachachi q
SFX Av q g‘igachadir q
SFX Av q g‘igachada q
SFX Av q g‘igachaku q
SFX Av q g‘igachamikan q
SFX Av q g‘igachamidi q
SFX Av q g‘igachadirda q
SFX Av k gimnimi k
SFX Av k gimnichi k
SFX Av k gimnidir k
SFX Av k gimnida k
SFX Av k gimniku k
SFX Av k gimnimikan k
SFX Av k gimnimidi k
SFX Av k gimnidirda k
SFX Av k gimningmi k
SFX Av k gimningchi k
SFX Av k gimningdir k
SFX Av k gimningda k
SFX Av k gimningku k
SFX Av k gimningmikan k
SFX Av k gimningmidi k
SFX Av k gimningdirda k
SFX Av k gimdami k
SFX Av k gimdachi k
SFX Av k gimdadir k
SFX Av k gimdada k
SFX Av k gimdaku k
SFX Av k gimdamikan k
SFX Av k gimdamidi k
SFX Av k gimdadirda k
SFX Av k gimdanmi k
SFX Av k gimdanchi k
SFX Av k gimdandir k
SFX Av k gimdanda k
SFX Av k gimdanku k
SFX Av k gimdanmikan k
SFX Av k gimdanmidi k
SFX Av k gimdandirda k
SFX Av k gimdagimi k
SFX Av k gimdagichi k
SFX Av k gimdagidir k
SFX Av k gimdagida k
SFX Av k gimdagiku k
SFX Av k gimdagimikan k
SFX Av k gimdagimidi k
SFX Av k gimdagidirda k
SFX Av k gimdagidekmi k
SFX Av k gimdagidekchi k
SFX Av k gimdagidekdir k
SFX Av k gimdagidekda k
SFX Av k gimdagidekku k
SFX Av k gimdagidekmikan k
SFX Av k gimdagidekmidi k
SFX Av k gimdagidekdirda k
SFX Av k gimgami k
SFX Av k gimgachi k
SFX Av k gimgadir k
SFX Av k gimgada k
SFX Av k gimgaku k
SFX Av k gimgamikan k
SFX Av k gimgamidi k
SFX Av k gimgadirda k
SFX Av k gimgachami k
SFX Av k gimgachachi k
SFX Av k gimgachadir k
SFX Av k gimgachada k
SFX Av k gimgachaku k
SFX Av k gimgachamikan k
SFX Av k gimgachamidi k
SFX Av k gimgachadirda k
SFX Av k gimiznimi k
SFX Av k gimiznichi k
SFX Av k gimiznidir k
SFX Av k gimiznida k
SFX Av k gimizniku k
SFX Av k gimiznimikan k
SFX Av k gimiznimidi k
SFX Av k gimiznidirda k
SFX Av k gimizningmi k
SFX Av k gimizningchi k
SFX Av k gimizningdir k
SFX Av k gimizningda k
SFX Av k gimizningku k
SFX Av k gimizningmikan k
SFX Av k gimizningmidi k
SFX Av k gimizningdirda k
SFX Av k gimizdami k
SFX Av k gimizdachi k
SFX Av k gimizdadir k
SFX Av k gimizdada k
SFX Av k gimizdaku k
SFX Av k gimizdamikan k
SFX Av k gimizdamidi k
SFX Av k gimizdadirda k
SFX Av k gimizdanmi k
SFX Av k gimizdanchi k
SFX Av k gimizdandir k
SFX Av k gimizdanda k
SFX Av k gimizdanku k
SFX Av k gimizdanmikan k
SFX Av k gimizdanmidi k
SFX Av k gimizdandirda k
SFX Av k gimizdagimi k
SFX Av k gimizdagichi k
SFX Av k gimizdagidir k
SFX Av k gimizdagida k
SFX Av k gimizdagiku k
SFX Av k gimizdagimikan k
SFX Av k gimizdagimidi k
SFX Av k gimizdagidirda k
SFX Av k gimizdagidekmi k
SFX Av k gimizdagidekchi k
SFX Av k gimizdagidekdir k
SFX Av k gimizdagidekda k
SFX Av k gimizdagidekku k
SFX Av k gimizdagidekmikan k
SFX Av k gimizdagidekmidi k
SFX Av k gimizdagidekdirda k
SFX Av k gimizgami k
SFX Av k gimizgachi k
SFX Av k gimizgadir k
SFX Av k gimizgada k
SFX Av k gimizgaku k
SFX Av k gimizgamikan k
SFX Av k gimizgamidi k
SFX Av k gimizgadirda k
SFX Av k gimizgachami k
SFX Av k gimizgachachi k
SFX Av k gimizgachadir k
SFX Av k gimizgachada k
SFX Av k gimizgachaku k
SFX Av k gimizgachamikan k
SFX Av k gimizgachamidi k
SFX Av k gimizgachadirda k
SFX Av k gingnimi k
SFX Av k gingnichi k
SFX Av k gingnidir k
SFX Av k gingnida k
SFX Av k gingniku k
SFX Av k gingnimikan k
SFX Av k gingnimidi k
SFX Av k gingnidirda k
SFX Av k gingningmi k
SFX Av k gingningchi k
SFX Av k gingningdir k
SFX Av k gingningda k
SFX Av k gingningku k
SFX Av k gingningmikan k
SFX Av k gingningmidi k
SFX Av k gingningdirda k
SFX Av k gingdami k
SFX Av k gingdachi k
SFX Av k gingdadir k
SFX Av k gingdada k
SFX Av k gingdaku k
SFX Av k gingdamikan k
SFX Av k gingdamidi k
SFX Av k gingdadirda k
SFX Av k gingdanmi k
SFX Av k gingdanchi k
SFX Av k gingdandir k
SFX Av k gingdanda k
SFX Av k gingdanku k
SFX Av k gingdanmikan k
SFX Av k gingdanmidi k
SFX Av k gingdandirda k
SFX Av k gingdagimi k
SFX Av k gingdagichi k
SFX Av k gingdagidir k
SFX Av k gingdagida k
SFX Av k gingdagiku k
SFX Av k gingdagimikan k
SFX Av k gingdagimidi k
SFX Av k gingdagidirda k
SFX Av k gingdagidekmi k
SFX Av k gingdagidekchi k
SFX Av k gingdagidekdir k
SFX Av k gingdagidekda k
SFX Av k gingdagidekku k
SFX Av k gingdagidekmikan k
SFX Av k gingdagidekmidi k
SFX Av k gingdagidekdirda k
SFX Av k ginggami k
SFX Av k ginggachi k
SFX Av k ginggadir k
SFX Av k ginggada k
SFX Av k ginggaku k
SFX Av k ginggamikan k
SFX Av k ginggamidi k
SFX Av k ginggadirda k
SFX Av k ginggachami k
SFX Av k ginggachachi k
SFX Av k ginggachadir k
SFX Av k ginggachada k
SFX Av k ginggachaku k
SFX Av k ginggachamikan k
SFX Av k ginggachamidi k
SFX Av k ginggachadirda k
SFX Av k gingiznimi k
SFX Av k gingiznichi k
SFX Av k gingiznidir k
SFX Av k gingiznida k
SFX Av k gingizniku k
SFX Av k gingiznimikan k
SFX Av k gingiznimidi k
SFX Av k gingiznidirda k
SFX Av k gingizningmi k
SFX Av k gingizningchi k
SFX Av k gingizningdir k
SFX Av k gingizningda k
SFX Av k gingizningku k
SFX Av k gingizningmikan k
SFX Av k gingizningmidi k
SFX Av k gingizningdirda k
SFX Av k gingizdami k
SFX Av k gingizdachi k
SFX Av k gingizdadir k
SFX Av k gingizdada k
SFX Av k gingizdaku k
SFX Av k gingizdamikan k
SFX Av k gingizdamidi k
SFX Av k gingizdadirda k
SFX Av k gingizdanmi k
SFX Av k gingizdanchi k
SFX Av k gingizdandir k
SFX Av k gingizdanda k
SFX Av k gingizdanku k
SFX Av k gingizdanmikan k
SFX Av k gingizdanmidi k
SFX Av k gingizdandirda k
SFX Av k gingizdagimi k
SFX Av k gingizdagichi k
SFX Av k gingizdagidir k
SFX Av k gingizdagida k
SFX Av k gingizdagiku k
SFX Av k gingizdagimikan k
SFX Av k gingizdagimidi k
SFX Av k gingizdagidirda k
SFX Av k gingizdagidekmi k
SFX Av k gingizdagidekchi k
SFX Av k gingizdagidekdir k
SFX Av k gingizdagidekda k
SFX Av k gingizdagidekku k
SFX Av k gingizdagidekmikan k
SFX Av k gingizdagidekmidi k
SFX Av k gingizdagidekdirda k
SFX Av k gingizgami k
SFX Av k gingizgachi k
SFX Av k gingizgadir k
SFX Av k gingizgada k
SFX Av k gingizgaku k
SFX Av k gingizgamikan k
SFX Av k gingizgamidi k
SFX Av k gingizgadirda k
SFX Av k gingizgachami k
SFX Av k gingizgachachi k
SFX Av k gingizgachadir k
SFX Av k gingizgachada k
SFX Av k gingizgachaku k
SFX Av k gingizgachamikan k
SFX Av k gingizgachamidi k
SFX Av k gingizgachadirda k
SFX Av k ginimi k
SFX Av k ginichi k
SFX Av k ginidir k
SFX Av k ginida k
SFX Av k giniku k
SFX Av k ginimikan k
SFX Av k ginimidi k
SFX Av k ginidirda k
SFX Av k giningmi k
SFX Av k giningchi k
SFX Av k giningdir k
SFX Av k giningda k
SFX Av k giningku k
SFX Av k giningmikan k
SFX Av k giningmidi k
SFX Av k giningdirda k
SFX Av k gidami k
SFX Av k gidachi k
SFX Av k gidadir k
SFX Av k gidada k
SFX Av k gidaku k
SFX Av k gidamikan k
SFX Av k gidamidi k
SFX Av k gidadirda k
SFX Av k gidanmi k
SFX Av k gidanchi k
SFX Av k gidandir k
SFX Av k gidanda k
SFX Av k gidanku k
SFX Av k gidanmikan k
SFX Av k gidanmidi k
SFX Av k gidandirda k
SFX Av k gidagimi k
SFX Av k gidagichi k
SFX Av k gidagidir k
SFX Av k gidagida k
SFX Av k gidagiku k
SFX Av k gidagimikan k
SFX Av k gidagimidi k
SFX Av k gidagidirda k
SFX Av k gidagidekmi k
SFX Av k gidagidekchi k
SFX Av k gidagidekdir k
SFX Av k gidagidekda k
SFX Av k gidagidekku k
SFX Av k gidagidekmikan k
SFX Av k gidagidekmidi k
SFX Av k gidagidekdirda k
SFX Av k gigami k
SFX Av k gigachi k
SFX Av k gigadir k
SFX Av k gigada k
SFX Av k gigaku k
SFX Av k gigamikan k
SFX Av k gigamidi k
SFX Av k gigadirda k
SFX Av k gigachami k
SFX Av k gigachachi k
SFX Av k gigachadir k
SFX Av k gigachada k
SFX Av k gigachaku k
SFX Av k gigachamikan k
SFX Av k gigachamidi k
SFX Av k gigachadirda k
SFX Av 0 mnimi [ai]
SFX Av 0 mnichi [ai]
SFX Av 0 mnidir [ai]
SFX Av 0 mnida [ai]
SFX Av 0 mniku [ai]
SFX Av 0 mnimikan [ai]
SFX Av 0 mnimidi [ai]
SFX Av 0 mnidirda [ai]
SFX Av 0 mningmi [ai]
SFX Av 0 mningchi [ai]
SFX Av 0 mningdir [ai]
SFX Av 0 mningda [ai]
SFX Av 0 mningku [ai]
SFX Av 0 mningmikan [ai]
SFX Av 0 mningmidi [ai]
SFX Av 0 mningdirda [ai]
SFX Av 0 mdami [ai]
SFX Av 0 mdachi [ai]
SFX Av 0 mdadir [ai]
SFX Av 0 mdada [ai]
SFX Av 0 mdaku [ai]
SFX Av 0 mdamikan [ai]
SFX Av 0 mdamidi [ai]
SFX Av 0 mdadirda [ai]
SFX Av 0 mdanmi [ai]
SFX Av 0 mdanchi [ai]
SFX Av 0 mdandir [ai]
SFX Av 0 mdanda [ai]
SFX Av 0 mdanku [ai]
SFX Av 0 mdanmikan [ai]
SFX Av 0 mdanmidi [ai]
SFX Av 0 mdandirda [ai]
SFX Av 0 mdagimi [ai]
SFX Av 0 mdagichi [ai]
SFX Av 0 mdagidir [ai]
SFX Av 0 mdagida [ai]
SFX Av 0 mdagiku [ai]
SFX Av 0 mdagimikan [ai]
SFX Av 0 mdagimidi [ai]
SFX Av 0 mdagidirda [ai]
SFX Av 0 mdagidekmi [ai]
SFX Av 0 mdagidekchi [ai]
SFX Av 0 mdagidekdir [ai]
SFX Av 0 mdagidekda [ai]
SFX Av 0 mdagidekku [ai]
SFX Av 0 mdagidekmikan [ai]
SFX Av 0 mdagidekmidi [ai]
SFX Av 0 mdagidekdirda [ai]
SFX Av 0 mgami [ai]
SFX Av 0 mgachi [ai]
SFX Av 0 mgadir [ai]
SFX Av 0 mgada [ai]
SFX Av 0 mgaku [ai]
SFX Av 0 mgamikan [ai]
SFX Av 0 mgamidi [ai]
SFX Av 0 mgadirda [ai]
SFX Av 0 mgachami [ai]
SFX Av 0 mgachachi [ai]
SFX Av 0 mgachadir [ai]
SFX Av 0 mgachada [ai]
SFX Av 0 mgachaku [ai]
SFX Av 0 mgachamikan [ai]
SFX Av 0 mgachamidi [ai]
SFX Av 0 mgachadirda [ai]
SFX Av 0 miznimi [ai]
SFX Av 0 miznichi [ai]
SFX Av 0 miznidir [ai]
SFX Av 0 miznida [ai]
SFX Av 0 mizniku [ai]
SFX Av 0 miznimikan [ai]
SFX Av 0 miznimidi [ai]
SFX Av 0 miznidirda [ai]
SFX Av 0 mizningmi [ai]
SFX Av 0 mizningchi [ai]
SFX Av 0 mizningdir [ai]
SFX Av 0 mizningda [ai]
SFX Av 0 mizningku [ai]
SFX Av 0 mizningmikan [ai]
SFX Av 0 mizningmidi [ai]
SFX Av 0 mizningdirda [ai]
SFX Av 0 mizdami [ai]
SFX Av 0 mizdachi [ai]
SFX Av 0 mizdadir [ai]
SFX Av 0 mizdada [ai]
SFX Av 0 mizdaku [ai]
SFX Av 0 mizdamikan [ai]
SFX Av 0 mizdamidi [ai]
SFX Av 0 mizdadirda [ai]
SFX Av 0 mizdanmi [ai]
SFX Av 0 mizdanchi [ai]
SFX Av 0 mizdandir [ai]
SFX Av 0 mizdanda [ai]
SFX Av 0 mizdanku [ai]
SFX Av 0 mizdanmikan [ai]
SFX Av 0 mizdanmidi [ai]
SFX Av 0 mizdandirda [ai]
SFX Av 0 mizdagimi [ai]
SFX Av 0 mizdagichi [ai]
SFX Av 0 mizdagidir [ai]
SFX Av 0 mizdagida [ai]
SFX Av 0 mizdagiku [ai]
SFX Av 0 mizdagimikan [ai]
SFX Av 0 mizdagimidi [ai]
SFX Av 0 mizdagidirda [ai]
SFX Av 0 mizdagidekmi [ai]
SFX Av 0 mizdagidekchi [ai]
SFX Av 0 mizdagidekdir [ai]
SFX Av 0 mizdagidekda [ai]
SFX Av 0 mizdagidekku [ai]
SFX Av 0 mizdagidekmikan [ai]
SFX Av 0 mizdagidekmidi [ai]
SFX Av 0 mizdagidekdirda [ai]
SFX Av 0 mizgami [ai]
SFX Av 0 mizgachi [ai]
SFX Av 0 mizgadir [ai]
SFX Av 0 mizgada [ai]
SFX Av 0 mizgaku [ai]
SFX Av 0 mizgamikan [ai]
SFX Av 0 mizgamidi [ai]
SFX Av 0 mizgadirda [ai]
SFX Av 0 mizgachami [ai]
SFX Av 0 mizgachachi [ai]
SFX Av 0 mizgachadir [ai]
SFX Av 0 mizgachada [ai]
SFX Av 0 mizgachaku [ai]
SFX Av 0 mizgachamikan [ai]
SFX Av 0 mizgachamidi [ai]
SFX Av 0 mizgachadirda [ai]
SFX Av 0 ngnimi [ai]
SFX Av 0 ngnichi [ai]
SFX Av 0 ngnidir [ai]
SFX Av 0 ngnida [ai]
SFX Av 0 ngniku [ai]
SFX Av 0 ngnimikan [ai]
SFX Av 0 ngnimidi [ai]
SFX Av 0 ngnidirda [ai]
SFX Av 0 ngningmi [ai]
SFX Av 0 ngningchi [ai]
SFX Av 0 ngningdir [ai]
SFX Av 0 ngningda [ai]
SFX Av 0 ngningku [ai]
SFX Av 0 ngningmikan [ai]
SFX Av 0 ngningmidi [ai]
SFX Av 0 ngningdirda [ai]
SFX Av 0 ngdami [ai]
SFX Av 0 ngdachi [ai]
SFX Av 0 ngdadir [ai]
SFX Av 0 ngdada [ai]
SFX Av 0 ngdaku [ai]
SFX Av 0 ngdamikan [ai]
SFX Av 0 ngdamidi [ai]
SFX Av 0 ngdadirda [ai]
SFX Av 0 ngdanmi [ai]
SFX Av 0 ngdanchi [ai]
SFX Av 0 ngdandir [ai]
SFX Av 0 ngdanda [ai]
SFX Av 0 ngdanku [ai]
SFX Av 0 ngdanmikan [ai]
SFX Av 0 ngdanmidi [ai]
SFX Av 0 ngdandirda [ai]
SFX Av 0 ngdagimi [ai]
SFX Av 0 ngdagichi [ai]
SFX Av 0 ngdagidir [ai]
SFX Av 0 ngdagida [ai]
SFX Av 0 ngdagiku [ai]
SFX Av 0 ngdagimikan [ai]
SFX Av 0 ngdagimidi [ai]
SFX Av 0 ngdagidirda [ai]
SFX Av 0 ngdagidekmi [ai]
SFX Av 0 ngdagidekchi [ai]
SFX Av 0 ngdagidekdir [ai]
SFX Av 0 ngdagidekda [ai]
SFX Av 0 ngdagidekku [ai]
SFX Av 0 ngdagidekmikan [ai]
SFX Av 0 ngdagidekmidi [ai]
SFX Av 0 ngdagidekdirda [ai]
SFX Av 0 nggami [ai]
SFX Av 0 nggachi [ai]
SFX Av 0 nggadir [ai]
SFX Av 0 nggada [ai]
SFX Av 0 nggaku [ai]
SFX Av 0 nggamikan [ai]
SFX Av 0 nggamidi [ai]
SFX Av 0 nggadirda [ai]
SFX Av 0 nggachami [ai]
SFX Av 0 nggachachi [ai]
SFX Av 0 nggachadir [ai]
SFX Av 0 nggachada [ai]
SFX Av 0 nggachaku [ai]
SFX Av 0 nggachamikan [ai]
SFX Av 0 nggachamidi [ai]
SFX Av 0 nggachadirda [ai]
SFX Av 0 ngiznimi [ai]
SFX Av 0 ngiznichi [ai]
SFX Av 0 ngiznidir [ai]
SFX Av 0 ngiznida [ai]
SFX Av 0 ngizniku [ai]
SFX Av 0 ngiznimikan [ai]
SFX Av 0 ngiznimidi [ai]
SFX Av 0 ngiznidirda [ai]
SFX Av 0 ngizningmi [ai]
SFX Av 0 ngizningchi [ai]
SFX Av 0 ngizningdir [ai]
SFX Av 0 ngizningda [ai]
SFX Av 0 ngizningku [ai]
SFX Av 0 ngizningmikan [ai]
SFX Av 0 ngizningmidi [ai]
SFX Av 0 ngizningdirda [ai]
SFX Av 0 ngizdami [ai]
SFX Av 0 ngizdachi [ai]
SFX Av 0 ngizdadir [ai]
SFX Av 0 ngizdada [ai]
SFX Av 0 ngizdaku [ai]
SFX Av 0 ngizdamikan [ai]
SFX Av 0 ngizdamidi [ai]
SFX Av 0 ngizdadirda [ai]
SFX Av 0 ngizdanmi [ai]
SFX Av 0 ngizdanchi [ai]
SFX Av 0 ngizdandir [ai]
SFX Av 0 ngizdanda [ai]
SFX Av 0 ngizdanku [ai]
SFX Av 0 ngizdanmikan [ai]
SFX Av 0 ngizdanmidi [ai]
SFX Av 0 ngizdandirda [ai]
SFX Av 0 ngizdagimi [ai]
SFX Av 0 ngizdagichi [ai]
SFX Av 0 ngizdagidir [ai]
SFX Av 0 ngizdagida [ai]
SFX Av 0 ngizdagiku [ai]
SFX Av 0 ngizdagimikan [ai]
SFX Av 0 ngizdagimidi [ai]
SFX Av 0 ngizdagidirda [ai]
SFX Av 0 ngizdagidekmi [ai]
SFX Av 0 ngizdagidekchi [ai]
SFX Av 0 ngizdagidekdir [ai]
SFX Av 0 ngizdagidekda [ai]
SFX Av 0 ngizdagidekku [ai]
SFX Av 0 ngizdagidekmikan [ai]
SFX Av 0 ngizdagidekmidi [ai]
SFX Av 0 ngizdagidekdirda [ai]
SFX Av 0 ngizgami [ai]
SFX Av 0 ngizgachi [ai]
SFX Av 0 ngizgadir [ai]
SFX Av 0 ngizgada [ai]
SFX Av 0 ngizgaku [ai]
SFX Av 0 ngizgamikan [ai]
SFX Av 0 ngizgamidi [ai]
SFX Av 0 ngizgadirda [ai]
SFX Av 0 ngizgachami [ai]
SFX Av 0 ngizgachachi [ai]
SFX Av 0 ngizgachadir [ai]
SFX Av 0 ngizgachada [ai]
SFX Av 0 ngizgachaku [ai]
SFX Av 0 ngizgachamikan [ai]
SFX Av 0 ngizgachamidi [ai]
SFX Av 0 ngizgachadirda [ai]
SFX Av 0 sinimi [ai]
SFX Av 0 sinichi [ai]
SFX Av 0 sinidir [ai]
SFX Av 0 sinida [ai]
SFX Av 0 siniku [ai]
SFX Av 0 sinimikan [ai]
SFX Av 0 sinimidi [ai]
SFX Av 0 sinidirda [ai]
SFX Av 0 siningmi [ai]
SFX Av 0 siningchi [ai]
SFX Av 0 siningdir [ai]
SFX Av 0 siningda [ai]
SFX Av 0 siningku [ai]
SFX Av 0 siningmikan [ai]
SFX Av 0 siningmidi [ai]
SFX Av 0 siningdirda [ai]
SFX Av 0 sidami [ai]
SFX Av 0 sidachi [ai]
SFX Av 0 sidadir [ai]
SFX Av 0 sidada [ai]
SFX Av 0 sidaku [ai]
SFX Av 0 sidamikan [ai]
SFX Av 0 sidamidi [ai]
SFX Av 0 sidadirda [ai]
SFX Av 0 sidanmi [ai]
SFX Av 0 sidanchi [ai]
SFX Av 0 sidandir [ai]
SFX Av 0 sidanda [ai]
SFX Av 0 sidanku [ai]
SFX Av 0 sidanmikan [ai]
SFX Av 0 sidanmidi [ai]
SFX Av 0 sidandirda [ai]
SFX Av 0 sidagimi [ai]
SFX Av 0 sidagichi [ai]
SFX Av 0 sidagidir [ai]
SFX Av 0 sidagida [ai]
SFX Av 0 sidagiku [ai]
SFX Av 0 sidagimikan [ai]
SFX Av 0 sidagimidi [ai]
SFX Av 0 sidagidirda [ai]
SFX Av 0 sidagidekmi [ai]
SFX Av 0 sidagidekchi [ai]
SFX Av 0 sidagidekdir [ai]
SFX Av 0 sidagidekda [ai]
SFX Av 0 sidagidekku [ai]
SFX Av 0 sidagidekmikan [ai]
SFX Av 0 sidagidekmidi [ai]
SFX Av 0 sidagidekdirda [ai]
SFX Av 0 sigami [ai]
SFX Av 0 sigachi [ai]
SFX Av 0 sigadir [ai]
SFX Av 0 sigada [ai]
SFX Av 0 sigaku [ai]
SFX Av 0 sigamikan [ai]
SFX Av 0 sigamidi [ai]
SFX Av 0 sigadirda [ai]
SFX Av 0 sigachami [ai]
SFX Av 0 sigachachi [ai]
SFX Av 0 sigachadir [ai]
SFX Av 0 sigachada [ai]
SFX Av 0 sigachaku [ai]
SFX Av 0 sigachamikan [ai]
SFX Av 0 sigachamidi [ai]
SFX Av 0 sigachadirda [ai]
SFX Av 0 yimnimi [eou‘]
SFX Av 0 yimnichi [eou‘]
SFX Av 0 yimnidir [eou‘]
SFX Av 0 yimnida [eou‘]
SFX Av 0 yimniku [eou‘]
SFX Av 0 yimnimikan [eou‘]
SFX Av 0 yimnimidi [eou‘]
SFX Av 0 yimnidirda [eou‘]
SFX Av 0 yimningmi [eou‘]
SFX Av 0 yimningchi [eou‘]
SFX Av 0 yimningdir [eou‘]
SFX Av 0 yimningda [eou‘]
SFX Av 0 yimningku [eou‘]
SFX Av 0 yimningmikan [eou‘]
SFX Av 0 yimningmidi [eou‘]
SFX Av 0 yimningdirda [eou‘]
SFX Av 0 yimdami [eou‘]
SFX Av 0 yimdachi [eou‘]
SFX Av 0 yimdadir [eou‘]
SFX Av 0 yimdada [eou‘]
SFX Av 0 yimdaku [eou‘]
SFX Av 0 yimdamikan [eou‘]
SFX Av 0 yimdamidi [eou‘]
SFX Av 0 yimdadirda [eou‘]
SFX Av 0 yimdanmi [eou‘]
SFX Av 0 yimdanchi [eou‘]
SFX Av 0 yimdandir [eou‘]
SFX Av 0 yimdanda [eou‘]
SFX Av 0 yimdanku [eou‘]
SFX Av 0 yimdanmikan [eou‘]
SFX Av 0 yimdanmidi [eou‘]
SFX Av 0 yimdandirda [eou‘]
SFX Av 0 yimdagimi [eou‘]
SFX Av 0 yimdagichi [eou‘]
SFX Av 0 yimdagidir [eou‘]
SFX Av 0 yimdagida [eou‘]
SFX Av 0 yimdagiku [eou‘]
SFX Av 0 yimdagimikan [eou‘]
SFX Av 0 yimdagimidi [eou‘]
SFX Av 0 yimdagidirda [eou‘]
SFX Av 0 yimdagidekmi [eou‘]
SFX Av 0 yimdagidekchi [eou‘]
SFX Av 0 yimdagidekdir [eou‘]
SFX Av 0 yimdagidekda [eou‘]
SFX Av 0 yimdagidekku [eou‘]
SFX Av 0 yimdagidekmikan [eou‘]
SFX Av 0 yimdagidekmidi [eou‘]
SFX Av 0 yimdagidekdirda [eou‘]
SFX Av 0 yimgami [eou‘]
SFX Av 0 yimgachi [eou‘]
SFX Av 0 yimgadir [eou‘]
SFX Av 0 yimgada [eou‘]
SFX Av 0 yimgaku [eou‘]
SFX Av 0 yimgamikan [eou‘]
SFX Av 0 yimgamidi [eou‘]
SFX Av 0 yimgadirda [eou‘]
SFX Av 0 yimgachami [eou‘]
SFX Av 0 yimgachachi [eou‘]
SFX Av 0 yimgachadir [eou‘]
SFX Av 0 yimgachada [eou‘]
SFX Av 0 yimgachaku [eou‘]
SFX Av 0 yimgachamikan [eou‘]
SFX Av 0 yimgachamidi [eou‘]
SFX Av 0 yimgachadirda [eou‘]
SFX Av 0 yimiznimi [eou‘]
SFX Av 0 yimiznichi [eou‘]
SFX Av 0 yimiznidir [eou‘]
SFX Av 0 yimiznida [eou‘]
SFX Av 0 yimizniku [eou‘]
SFX Av 0 yimiznimikan [eou‘]
SFX Av 0 yimiznimidi [eou‘]
SFX Av 0 yimiznidirda [eou‘]
SFX Av 0 yimizningmi [eou‘]
SFX Av 0 yimizningchi [eou‘]
SFX Av 0 yimizningdir [eou‘]
SFX Av 0 yimizningda [eou‘]
SFX Av 0 yimizningku [eou‘]
SFX Av 0 yimizningmikan [eou‘]
SFX Av 0 yimizningmidi [eou‘]
SFX Av 0 yimizningdirda [eou‘]
SFX Av 0 yimizdami [eou‘]
SFX Av 0 yimizdachi [eou‘]
SFX Av 0 yimizdadir [eou‘]
SFX Av 0 yimizdada [eou‘]
SFX Av 0 yimizdaku [eou‘]
SFX Av 0 yimizdamikan [eou‘]
SFX Av 0 yimizdamidi [eou‘]
SFX Av 0 yimizdadirda [eou‘]
SFX Av 0 yimizdanmi [eou‘]
SFX Av 0 yimizdanchi [eou‘]
SFX Av 0 yimizdandir [eou‘]
SFX Av 0 yimizdanda [eou‘]
SFX Av 0 yimizdanku [eou‘]
SFX Av 0 yimizdanmikan [eou‘]
SFX Av 0 yimizdanmidi [eou‘]
SFX Av 0 yimizdandirda [eou‘]
SFX Av 0 yimizdagimi [eou‘]
SFX Av 0 yimizdagichi [eou‘]
SFX Av 0 yimizdagidir [eou‘]
SFX Av 0 yimizdagida [eou‘]
SFX Av 0 yimizdagiku [eou‘]
SFX Av 0 yimizdagimikan [eou‘]
SFX Av 0 yimizdagimidi [eou‘]
SFX Av 0 yimizdagidirda [eou‘]
SFX Av 0 yimizdagidekmi [eou‘]
SFX Av 0 yimizdagidekchi [eou‘]
SFX Av 0 yimizdagidekdir [eou‘]
SFX Av 0 yimizdagidekda [eou‘]
SFX Av 0 yimizdagidekku [eou‘]
SFX Av 0 yimizdagidekmikan [eou‘]
SFX Av 0 yimizdagidekmidi [eou‘]
SFX Av 0 yimizdagidekdirda [eou‘]
SFX Av 0 yimizgami [eou‘]
SFX Av 0 yimizgachi [eou‘]
SFX Av 0 yimizgadir [eou‘]
SFX Av 0 yimizgada [eou‘]
SFX Av 0 yimizgaku [eou‘]
SFX Av 0 yimizgamikan [eou‘]
SFX Av 0 yimizgamidi [eou‘]
SFX Av 0 yimizgadirda [eou‘]
SFX Av 0 yimizgachami [eou‘]
SFX Av 0 yimizgachachi [eou‘]
SFX Av 0 yimizgachadir [eou‘]
SFX Av 0 yimizgachada [eou‘]
SFX Av 0 yimizgachaku [eou‘]
SFX Av 0 yimizgachamikan [eou‘]
SFX Av 0 yimizgachamidi [eou‘]
SFX Av 0 yimizgachadirda [eou‘]
SFX Av 0 yingnimi [eou‘]
SFX Av 0 yingnichi [eou‘]
SFX Av 0 yingnidir [eou‘]
SFX Av 0 yingnida [eou‘]
SFX Av 0 yingniku [eou‘]
SFX Av 0 yingnimikan [eou‘]
SFX Av 0 yingnimidi [eou‘]
SFX Av 0 yingnidirda [eou‘]
SFX Av 0 yingningmi [eou‘]
SFX Av 0 yingningchi [eou‘]
SFX Av 0 yingningdir [eou‘]
SFX Av 0 yingningda [eou‘]
SFX Av 0 yingningku [eou‘]
SFX Av 0 yingningmikan [eou‘]
SFX Av 0 yingningmidi [eou‘]
SFX Av 0 yingningdirda [eou‘]
SFX Av 0 yingdami [eou‘]
SFX Av 0 yingdachi [eou‘]
SFX Av 0 yingdadir [eou‘]
SFX Av 0 yingdada [eou‘]
SFX Av 0 yingdaku [eou‘]
SFX Av 0 yingdamikan [eou‘]
SFX Av 0 yingdamidi [eou‘]
SFX Av 0 yingdadirda [eou‘]
SFX Av 0 yingdanmi [eou‘]
SFX Av 0 yingdanchi [eou‘]
SFX Av 0 yingdandir [eou‘]
SFX Av 0 yingdanda [eou‘]
SFX Av 0 yingdanku [eou‘]
SFX Av 0 yingdanmikan [eou‘]
SFX Av 0 yingdanmidi [eou‘]
SFX Av 0 yingdandirda [eou‘]
SFX Av 0 yingdagimi [eou‘]
SFX Av 0 yingdagichi [eou‘]
SFX Av 0 yingdagidir [eou‘]
SFX Av 0 yingdagida [eou‘]
SFX Av 0 yingdagiku [eou‘]
SFX Av 0 yingdagimikan [eou‘]
SFX Av 0 yingdagimidi [eou‘]
SFX Av 0 yingdagidirda [eou‘]
SFX Av 0 yingdagidekmi [eou‘]
SFX Av 0 yingdagidekchi [eou‘]
SFX Av 0 yingdagidekdir [eou‘]
SFX Av 0 yingdagidekda [eou‘]
SFX Av 0 yingdagidekku [eou‘]
SFX Av 0 yingdagidekmikan [eou‘]
SFX Av 0 yingdagidekmidi [eou‘]
SFX Av 0 yingdagidekdirda [eou‘]
SFX Av 0 yinggami [eou‘]
SFX Av 0 yinggachi [eou‘]
SFX Av 0 yinggadir [eou‘]
SFX Av 0 yinggada [eou‘]
SFX Av 0 yinggaku [eou‘]
SFX Av 0 yinggamikan [eou‘]
SFX Av 0 yinggamidi [eou‘]
SFX Av 0 yinggadirda [eou‘]
SFX Av 0 yinggachami [eou‘]
SFX Av 0 yinggachachi [eou‘]
SFX Av 0 yinggachadir [eou‘]
SFX Av 0 yinggachada [eou‘]
SFX Av 0 yinggachaku [eou‘]
SFX Av 0 yinggachamikan [eou‘]
SFX Av 0 yinggachamidi [eou‘]
SFX Av 0 yinggachadirda [eou‘]
SFX Av 0 yingiznimi [eou‘]
SFX Av 0 yingiznichi [eou‘]
SFX Av 0 yingiznidir [eou‘]
SFX Av 0 yingiznida [eou‘]
SFX Av 0 yingizniku [eou‘]
SFX Av 0 yingiznimikan [eou‘]
SFX Av 0 yingiznimidi [eou‘]
SFX Av 0 yingiznidirda [eou‘]
SFX Av 0 yingizningmi [eou‘]
SFX Av 0 yingizningchi [eou‘]
SFX Av 0 yingizningdir [eou‘]
SFX Av 0 yingizningda [eou‘]
SFX Av 0 yingizningku [eou‘]
SFX Av 0 yingizningmikan [eou‘]
SFX Av 0 yingizningmidi [eou‘]
SFX Av 0 yingizningdirda [eou‘]
SFX Av 0 yingizdami [eou‘]
SFX Av 0 yingizdachi [eou‘]
SFX Av 0 yingizdadir [eou‘]
SFX Av 0 yingizdada [eou‘]
SFX Av 0 yingizdaku [eou‘]
SFX Av 0 yingizdamikan [eou‘]
SFX Av 0 yingizdamidi [eou‘]
SFX Av 0 yingizdadirda [eou‘]
SFX Av 0 yingizdanmi [eou‘]
SFX Av 0 yingizdanchi [eou‘]
SFX Av 0 yingizdandir [eou‘]
SFX Av 0 yingizdanda [eou‘]
SFX Av 0 yingizdanku [eou‘]
SFX Av 0 yingizdanmikan [eou‘]
SFX Av 0 yingizdanmidi [eou‘]
SFX Av 0 yingizdandirda [eou‘]
SFX Av 0 yingizdagimi [eou‘]
SFX Av 0 yingizdagichi [eou‘]
SFX Av 0 yingizdagidir [eou‘]
SFX Av 0 yingizdagida [eou‘]
SFX Av 0 yingizdagiku [eou‘]
SFX Av 0 yingizdagimikan [eou‘]
SFX Av 0 yingizdagimidi [eou‘]
SFX Av 0 yingizdagidirda [eou‘]
SFX Av 0 yingizdagidekmi [eou‘]
SFX Av 0 yingizdagidekchi [eou‘]
SFX Av 0 yingizdagidekdir [eou‘]
SFX Av 0 yingizdagidekda [eou‘]
SFX Av 0 yingizdagidekku [eou‘]
SFX Av 0 yingizdagidekmikan [eou‘]
SFX Av 0 yingizdagidekmidi [eou‘]
SFX Av 0 yingizdagidekdirda [eou‘]
SFX Av 0 yingizgami [eou‘]
SFX Av 0 yingizgachi [eou‘]
SFX Av 0 yingizgadir [eou‘]
SFX Av 0 yingizgada [eou‘]
SFX Av 0 yingizgaku [eou‘]
SFX Av 0 yingizgamikan [eou‘]
SFX Av 0 yingizgamidi [eou‘]
SFX Av 0 yingizgadirda [eou‘]
SFX Av 0 yingizgachami [eou‘]
SFX Av 0 yingizgachachi [eou‘]
SFX Av 0 yingizgachadir [eou‘]
SFX Av 0 yingizgachada [eou‘]
SFX Av 0 yingizgachaku [eou‘]
SFX Av 0 yingizgachamikan [eou‘]
SFX Av 0 yingizgachamidi [eou‘]
SFX Av 0 yingizgachadirda [eou‘]
SFX Av 0 sinimi [eou‘]
SFX Av 0 sinichi [eou‘]
SFX Av 0 sinidir [eou‘]
SFX Av 0 sinida [eou‘]
SFX Av 0 siniku [eou‘]
SFX Av 0 sinimikan [eou‘]
SFX Av 0 sinimidi [eou‘]
SFX Av 0 sinidirda [eou‘]
SFX Av 0 siningmi [eou‘]
SFX Av 0 siningchi [eou‘]
SFX Av 0 siningdir [eou‘]
SFX Av 0 siningda [eou‘]
SFX Av 0 siningku [eou‘]
SFX Av 0 siningmikan [eou‘]
SFX Av 0 siningmidi [eou‘]
SFX Av 0 siningdirda [eou‘]
SFX Av 0 sidami [eou‘]
SFX Av 0 sidachi [eou‘]
SFX Av 0 sidadir [eou‘]
SFX Av 0 sidada [eou‘]
SFX Av 0 sidaku [eou‘]
SFX Av 0 sidamikan [eou‘]
SFX Av 0 sidamidi [eou‘]
SFX Av 0 sidadirda [eou‘]
SFX Av 0 sidanmi [eou‘]
SFX Av 0 sidanchi [eou‘]
SFX Av 0 sidandir [eou‘]
SFX Av 0 sidanda [eou‘]
SFX Av 0 sidanku [eou‘]
SFX Av 0 sidanmikan [eou‘]
SFX Av 0 sidanmidi [eou‘]
SFX Av 0 sidandirda [eou‘]
SFX Av 0 sidagimi [eou‘]
SFX Av 0 sidagichi [eou‘]
SFX Av 0 sidagidir [eou‘]
SFX Av 0 sidagida [eou‘]
SFX Av 0 sidagiku [eou‘]
SFX Av 0 sidagimikan [eou‘]
SFX Av 0 sidagimidi [eou‘]
SFX Av 0 sidagidirda [eou‘]
SFX Av 0 sidagidekmi [eou‘]
SFX Av 0 sidagidekchi [eou‘]
SFX Av 0 sidagidekdir [eou‘]
SFX Av 0 sidagidekda [eou‘]
SFX Av 0 sidagidekku [eou‘]
SFX Av 0 sidagidekmikan [eou‘]
SFX Av 0 sidagidekmidi [eou‘]
SFX Av 0 sidagidekdirda [eou‘]
SFX Av 0 sigami [eou‘]
SFX Av 0 sigachi [eou‘]
SFX Av 0 sigadir [eou‘]
SFX Av 0 sigada [eou‘]
SFX Av 0 sigaku [eou‘]
SFX Av 0 sigamikan [eou‘]
SFX Av 0 sigamidi [eou‘]
SFX Av 0 sigadirda [eou‘]
SFX Av 0 sigachami [eou‘]
SFX Av 0 sigachachi [eou‘]
SFX Av 0 sigachadir [eou‘]
SFX Av 0 sigachada [eou‘]
SFX Av 0 sigachaku [eou‘]
SFX Av 0 sigachamikan [eou‘]
SFX Av 0 sigachamidi [eou‘]
SFX Av 0 sigachadirda [eou‘]
SFX Av 0 imnimi [^aieouqk‘]
SFX Av 0 imnichi [^aieouqk‘]
SFX Av 0 imnidir [^aieouqk‘]
SFX Av 0 imnida [^aieouqk‘]
SFX Av 0 imniku [^aieouqk‘]
SFX Av 0 imnimikan [^aieouqk‘]
SFX Av 0 imnimidi [^aieouqk‘]
SFX Av 0 imnidirda [^aieouqk‘]
SFX Av 0 imningmi [^aieouqk‘]
SFX Av 0 imningchi [^aieouqk‘]
SFX Av 0 imningdir [^aieouqk‘]
SFX Av 0 imningda [^aieouqk‘]
SFX Av 0 imningku [^aieouqk‘]
SFX Av 0 imningmikan [^aieouqk‘]
SFX Av 0 imningmidi [^aieouqk‘]
SFX Av 0 imningdirda [^aieouqk‘]
SFX Av 0 imdami [^aieouqk‘]
SFX Av 0 imdachi [^aieouqk‘]
SFX Av 0 imdadir [^aieouqk‘]
SFX Av 0 imdada [^aieouqk‘]
SFX Av 0 imdaku [^aieouqk‘]
SFX Av 0 imdamikan [^aieouqk‘]
SFX Av 0 imdamidi [^aieouqk‘]
SFX Av 0 imdadirda [^aieouqk‘]
SFX Av 0 imdanmi [^aieouqk‘]
SFX Av 0 imdanchi [^aieouqk‘]
SFX Av 0 imdandir [^aieouqk‘]
SFX Av 0 imdanda [^aieouqk‘]
SFX Av 0 imdanku [^aieouqk‘]
SFX Av 0 imdanmikan [^aieouqk‘]
SFX Av 0 imdanmidi [^aieouqk‘]
SFX Av 0 imdandirda [^aieouqk‘]
SFX Av 0 imdagimi [^aieouqk‘]
SFX Av 0 imdagichi [^aieouqk‘]
SFX Av 0 imdagidir [^aieouqk‘]
SFX Av 0 imdagida [^aieouqk‘]
SFX Av 0 imdagiku [^aieouqk‘]
SFX Av 0 imdagimikan [^aieouqk‘]
SFX Av 0 imdagimidi [^aieouqk‘]
SFX Av 0 imdagidirda [^aieouqk‘]
SFX Av 0 imdagidekmi [^aieouqk‘]
SFX Av 0 imdagidekchi [^aieouqk‘]
SFX Av 0 imdagidekdir [^aieouqk‘]
SFX Av 0 imdagidekda [^aieouqk‘]
SFX Av 0 imdagidekku [^aieouqk‘]
SFX Av 0 imdagidekmikan [^aieouqk‘]
SFX Av 0 imdagidekmidi [^aieouqk‘]
SFX Av 0 imdagidekdirda [^aieouqk‘]
SFX Av 0 imgami [^aieouqk‘]
SFX Av 0 imgachi [^aieouqk‘]
SFX Av 0 imgadir [^aieouqk‘]
SFX Av 0 imgada [^aieouqk‘]
SFX Av 0 imgaku [^aieouqk‘]
SFX Av 0 imgamikan [^aieouqk‘]
SFX Av 0 imgamidi [^aieouqk‘]
SFX Av 0 imgadirda [^aieouqk‘]
SFX Av 0 imgachami [^aieouqk‘]
SFX Av 0 imgachachi [^aieouqk‘]
SFX Av 0 imgachadir [^aieouqk‘]
SFX Av 0 imgachada [^aieouqk‘]
SFX Av 0 imgachaku [^aieouqk‘]
SFX Av 0 imgachamikan [^aieouqk‘]
SFX Av 0 imgachamidi [^aieouqk‘]
SFX Av 0 imgachadirda [^aieouqk‘]
SFX Av 0 imiznimi [^aieouqk‘]
SFX Av 0 imiznichi [^aieouqk‘]
SFX Av 0 imiznidir [^aieouqk‘]
SFX Av 0 imiznida [^aieouqk‘]
SFX Av 0 imizniku [^aieouqk‘]
SFX Av 0 imiznimikan [^aieouqk‘]
SFX Av 0 imiznimidi [^aieouqk‘]
SFX Av 0 imiznidirda [^aieouqk‘]
SFX Av 0 imizningmi [^aieouqk‘]
SFX Av 0 imizningchi [^aieouqk‘]
SFX Av 0 imizningdir [^aieouqk‘]
SFX Av 0 imizningda [^aieouqk‘]
SFX Av 0 imizningku [^aieouqk‘]
SFX Av 0 imizningmikan [^aieouqk‘]
SFX Av 0 imizningmidi [^aieouqk‘]
SFX Av 0 imizningdirda [^aieouqk‘]
SFX Av 0 imizdami [^aieouqk‘]
SFX Av 0 imizdachi [^aieouqk‘]
SFX Av 0 imizdadir [^aieouqk‘]
SFX Av 0 imizdada [^aieouqk‘]
SFX Av 0 imizdaku [^aieouqk‘]
SFX Av 0 imizdamikan [^aieouqk‘]
SFX Av 0 imizdamidi [^aieouqk‘]
SFX Av 0 imizdadirda [^aieouqk‘]
SFX Av 0 imizdanmi [^aieouqk‘]
SFX Av 0 imizdanchi [^aieouqk‘]
SFX Av 0 imizdandir [^aieouqk‘]
SFX Av 0 imizdanda [^aieouqk‘]
SFX Av 0 imizdanku [^aieouqk‘]
SFX Av 0 imizdanmikan [^aieouqk‘]
SFX Av 0 imizdanmidi [^aieouqk‘]
SFX Av 0 imizdandirda [^aieouqk‘]
SFX Av 0 imizdagimi [^aieouqk‘]
SFX Av 0 imizdagichi [^aieouqk‘]
SFX Av 0 imizdagidir [^aieouqk‘]
SFX Av 0 imizdagida [^aieouqk‘]
SFX Av 0 imizdagiku [^aieouqk‘]
SFX Av 0 imizdagimikan [^aieouqk‘]
SFX Av 0 imizdagimidi [^aieouqk‘]
SFX Av 0 imizdagidirda [^aieouqk‘]
SFX Av 0 imizdagidekmi [^aieouqk‘]
SFX Av 0 imizdagidekchi [^aieouqk‘]
SFX Av 0 imizdagidekdir [^aieouqk‘]
SFX Av 0 imizdagidekda [^aieouqk‘]
SFX Av 0 imizdagidekku [^aieouqk‘]
SFX Av 0 imizdagidekmikan [^aieouqk‘]
SFX Av 0 imizdagidekmidi [^aieouqk‘]
SFX Av 0 imizdagidekdirda [^aieouqk‘]
SFX Av 0 imizgami [^aieouqk‘]
SFX Av 0 imizgachi [^aieouqk‘]
SFX Av 0 imizgadir [^aieouqk‘]
SFX Av 0 imizgada [^aieouqk‘]
SFX Av 0 imizgaku [^aieouqk‘]
SFX Av 0 imizgamikan [^aieouqk‘]
SFX Av 0 imizgamidi [^aieouqk‘]
SFX Av 0 imizgadirda [^aieouqk‘]
SFX Av 0 imizgachami [^aieouqk‘]
SFX Av 0 imizgachachi [^aieouqk‘]
SFX Av 0 imizgachadir [^aieouqk‘]
SFX Av 0 imizgachada [^aieouqk‘]
SFX Av 0 imizgachaku [^aieouqk‘]
SFX Av 0 imizgachamikan [^aieouqk‘]
SFX Av 0 imizgachamidi [^aieouqk‘]
SFX Av 0 imizgachadirda [^aieouqk‘]
SFX Av 0 ingnimi [^aieouqk‘]
SFX Av 0 ingnichi [^aieouqk‘]
SFX Av 0 ingnidir [^aieouqk‘]
SFX Av 0 ingnida [^aieouqk‘]
SFX Av 0 ingniku [^aieouqk‘]
SFX Av 0 ingnimikan [^aieouqk‘]
SFX Av 0 ingnimidi [^aieouqk‘]
SFX Av 0 ingnidirda [^aieouqk‘]
SFX Av 0 ingningmi [^aieouqk‘]
SFX Av 0 ingningchi [^aieouqk‘]
SFX Av 0 ingningdir [^aieouqk‘]
SFX Av 0 ingningda [^aieouqk‘]
SFX Av 0 ingningku [^aieouqk‘]
SFX Av 0 ingningmikan [^aieouqk‘]
SFX Av 0 ingningmidi [^aieouqk‘]
SFX Av 0 ingningdirda [^aieouqk‘]
SFX Av 0 ingdami [^aieouqk‘]
SFX Av 0 ingdachi [^aieouqk‘]
SFX Av 0 ingdadir [^aieouqk‘]
SFX Av 0 ingdada [^aieouqk‘]
SFX Av 0 ingdaku [^aieouqk‘]
SFX Av 0 ingdamikan [^aieouqk‘]
SFX Av 0 ingdamidi [^aieouqk‘]
SFX Av 0 ingdadirda [^aieouqk‘]
SFX Av 0 ingdanmi [^aieouqk‘]
SFX Av 0 ingdanchi [^aieouqk‘]
SFX Av 0 ingdandir [^aieouqk‘]
SFX Av 0 ingdanda [^aieouqk‘]
SFX Av 0 ingdanku [^aieouqk‘]
SFX Av 0 ingdanmikan [^aieouqk‘]
SFX Av 0 ingdanmidi [^aieouqk‘]
SFX Av 0 ingdandirda [^aieouqk‘]
SFX Av 0 ingdagimi [^aieouqk‘]
SFX Av 0 ingdagichi [^aieouqk‘]
SFX Av 0 ingdagidir [^aieouqk‘]
SFX Av 0 ingdagida [^aieouqk‘]
SFX Av 0 ingdagiku [^aieouqk‘]
SFX Av 0 ingdagimikan [^aieouqk‘]
SFX Av 0 ingdagimidi [^aieouqk‘]
SFX Av 0 ingdagidirda [^aieouqk‘]
SFX Av 0 ingdagidekmi [^aieouqk‘]
SFX Av 0 ingdagidekchi [^aieouqk‘]
SFX Av 0 ingdagidekdir [^aieouqk‘]
SFX Av 0 ingdagidekda [^aieouqk‘]
SFX Av 0 ingdagidekku [^aieouqk‘]
SFX Av 0 ingdagidekmikan [^aieouqk‘]
SFX Av 0 ingdagidekmidi [^aieouqk‘]
SFX Av 0 ingdagidekdirda [^aieouqk‘]
SFX Av 0 inggami [^aieouqk‘]
SFX Av 0 inggachi [^aieouqk‘]
SFX Av 0 inggadir [^aieouqk‘]
SFX Av 0 inggada [^aieouqk‘]
SFX Av 0 inggaku [^aieouqk‘]
SFX Av 0 inggamikan [^aieouqk‘]
SFX Av 0 inggamidi [^aieouqk‘]
SFX Av 0 inggadirda [^aieouqk‘]
SFX Av 0 inggachami [^aieouqk‘]
SFX Av 0 inggachachi [^aieouqk‘]
SFX Av 0 inggachadir [^aieouqk‘]
SFX Av 0 inggachada [^aieouqk‘]
SFX Av 0 inggachaku [^aieouqk‘]
SFX Av 0 inggachamikan [^aieouqk‘]
SFX Av 0 inggachamidi [^aieouqk‘]
SFX Av 0 inggachadirda [^aieouqk‘]
SFX Av 0 ingiznimi [^aieouqk‘]
SFX Av 0 ingiznichi [^aieouqk‘]
SFX Av 0 ingiznidir [^aieouqk‘]
SFX Av 0 ingiznida [^aieouqk‘]
SFX Av 0 ingizniku [^aieouqk‘]
SFX Av 0 ingiznimikan [^aieouqk‘]
SFX Av 0 ingiznimidi [^aieouqk‘]
SFX Av 0 ingiznidirda [^aieouqk‘]
SFX Av 0 ingizningmi [^aieouqk‘]
SFX Av 0 ingizningchi [^aieouqk‘]
SFX Av 0 ingizningdir [^aieouqk‘]
SFX Av 0 ingizningda [^aieouqk‘]
SFX Av 0 ingizningku [^aieouqk‘]
SFX Av 0 ingizningmikan [^aieouqk‘]
SFX Av 0 ingizningmidi [^aieouqk‘]
SFX Av 0 ingizningdirda [^aieouqk‘]
SFX Av 0 ingizdami [^aieouqk‘]
SFX Av 0 ingizdachi [^aieouqk‘]
SFX Av 0 ingizdadir [^aieouqk‘]
SFX Av 0 ingizdada [^aieouqk‘]
SFX Av 0 ingizdaku [^aieouqk‘]
SFX Av 0 ingizdamikan [^aieouqk‘]
SFX Av 0 ingizdamidi [^aieouqk‘]
SFX Av 0 ingizdadirda [^aieouqk‘]
SFX Av 0 ingizdanmi [^aieouqk‘]
SFX Av 0 ingizdanchi [^aieouqk‘]
SFX Av 0 ingizdandir [^aieouqk‘]
SFX Av 0 ingizdanda [^aieouqk‘]
SFX Av 0 ingizdanku [^aieouqk‘]
SFX Av 0 ingizdanmikan [^aieouqk‘]
SFX Av 0 ingizdanmidi [^aieouqk‘]
SFX Av 0 ingizdandirda [^aieouqk‘]
SFX Av 0 ingizdagimi [^aieouqk‘]
SFX Av 0 ingizdagichi [^aieouqk‘]
SFX Av 0 ingizdagidir [^aieouqk‘]
SFX Av 0 ingizdagida [^aieouqk‘]
SFX Av 0 ingizdagiku [^aieouqk‘]
SFX Av 0 ingizdagimikan [^aieouqk‘]
SFX Av 0 ingizdagimidi [^aieouqk‘]
SFX Av 0 ingizdagidirda [^aieouqk‘]
SFX Av 0 ingizdagidekmi [^aieouqk‘]
SFX Av 0 ingizdagidekchi [^aieouqk‘]
SFX Av 0 ingizdagidekdir [^aieouqk‘]
SFX Av 0 ingizdagidekda [^aieouqk‘]
SFX Av 0 ingizdagidekku [^aieouqk‘]
SFX Av 0 ingizdagidekmikan [^aieouqk‘]
SFX Av 0 ingizdagidekmidi [^aieouqk‘]
SFX Av 0 ingizdagidekdirda [^aieouqk‘]
SFX Av 0 ingizgami [^aieouqk‘]
SFX Av 0 ingizgachi [^aieouqk‘]
SFX Av 0 ingizgadir [^aieouqk‘]
SFX Av 0 ingizgada [^aieouqk‘]
SFX Av 0 ingizgaku [^aieouqk‘]
SFX Av 0 ingizgamikan [^aieouqk‘]
SFX Av 0 ingizgamidi [^aieouqk‘]
SFX Av 0 ingizgadirda [^aieouqk‘]
SFX Av 0 ingizgachami [^aieouqk‘]
SFX Av 0 ingizgachachi [^aieouqk‘]
SFX Av 0 ingizgachadir [^aieouqk‘]
SFX Av 0 ingizgachada [^aieouqk‘]
SFX Av 0 ingizgachaku [^aieouqk‘]
SFX Av 0 ingizgachamikan [^aieouqk‘]
SFX Av 0 ingizgachamidi [^aieouqk‘]
SFX Av 0 ingizgachadirda [^aieouqk‘]
SFX Av 0 inimi [^aieouqk‘]
SFX Av 0 inichi [^aieouqk‘]
SFX Av 0 inidir [^aieouqk‘]
SFX Av 0 inida [^aieouqk‘]
SFX Av 0 iniku [^aieouqk‘]
SFX Av 0 inimikan [^aieouqk‘]
SFX Av 0 inimidi [^aieouqk‘]
SFX Av 0 inidirda [^aieouqk‘]
SFX Av 0 iningmi [^aieouqk‘]
SFX Av 0 iningchi [^aieouqk‘]
SFX Av 0 iningdir [^aieouqk‘]
SFX Av 0 iningda [^aieouqk‘]
SFX Av 0 iningku [^aieouqk‘]
SFX Av 0 iningmikan [^aieouqk‘]
SFX Av 0 iningmidi [^aieouqk‘]
SFX Av 0 iningdirda [^aieouqk‘]
SFX Av 0 idami [^aieouqk‘]
SFX Av 0 idachi [^aieouqk‘]
SFX Av 0 idadir [^aieouqk‘]
SFX Av 0 idada [^aieouqk‘]
SFX Av 0 idaku [^aieouqk‘]
SFX Av 0 idamikan [^aieouqk‘]
SFX Av 0 idamidi [^aieouqk‘]
SFX Av 0 idadirda [^aieouqk‘]
SFX Av 0 idanmi [^aieouqk‘]
SFX Av 0 idanchi [^aieouqk‘]
SFX Av 0 idandir [^aieouqk‘]
SFX Av 0 idanda [^aieouqk‘]
SFX Av 0 idanku [^aieouqk‘]
SFX Av 0 idanmikan [^aieouqk‘]
SFX Av 0 idanmidi [^aieouqk‘]
SFX Av 0 idandirda [^aieouqk‘]
SFX Av 0 idagimi [^aieouqk‘]
SFX Av 0 idagichi [^aieouqk‘]
SFX Av 0 idagidir [^aieouqk‘]
SFX Av 0 idagida [^aieouqk‘]
SFX Av 0 idagiku [^aieouqk‘]
SFX Av 0 idagimikan [^aieouqk‘]
SFX Av 0 idagimidi [^aieouqk‘]
SFX Av 0 idagidirda [^aieouqk‘]
SFX Av 0 idagidekmi [^aieouqk‘]
SFX Av 0 idagidekchi [^aieouqk‘]
SFX Av 0 idagidekdir [^aieouqk‘]
SFX Av 0 idagidekda [^aieouqk‘]
SFX Av 0 idagidekku [^aieouqk‘]
SFX Av 0 idagidekmikan [^aieouqk‘]
SFX Av 0 idagidekmidi [^aieouqk‘]
SFX Av 0 idagidekdirda [^aieouqk‘]
SFX Av 0 igami [^aieouqk‘]
SFX Av 0 igachi [^aieouqk‘]
SFX Av 0 igadir [^aieouqk‘]
SFX Av 0 igada [^aieouqk‘]
SFX Av 0 igaku [^aieouqk‘]
SFX Av 0 igamikan [^aieouqk‘]
SFX Av 0 igamidi [^aieouqk‘]
SFX Av 0 igadirda [^aieouqk‘]
SFX Av 0 igachami [^aieouqk‘]
SFX Av 0 igachachi [^aieouqk‘]
SFX Av 0 igachadir [^aieouqk‘]
SFX Av 0 igachada [^aieouqk‘]
SFX Av 0 igachaku [^aieouqk‘]
SFX Av 0 igachamikan [^aieouqk‘]
SFX Av 0 igachamidi [^aieouqk‘]
SFX Av 0 igachadirda [^aieouqk‘]

# OT.IL/EGALIK.IL : 1SHB:TSH:MI?
SFX Aw Y 1600
SFX Aw il limnimi il
SFX Aw il limnichi il
SFX Aw il limnidir il
SFX Aw il limnida il
SFX Aw il limniku il
SFX Aw il limnimikan il
SFX Aw il limnimidi il
SFX Aw il limnidirda il
SFX Aw il limningmi il
SFX Aw il limningchi il
SFX Aw il limningdir il
SFX Aw il limningda il
SFX Aw il limningku il
SFX Aw il limningmikan il
SFX Aw il limningmidi il
SFX Aw il limningdirda il
SFX Aw il limdami il
SFX Aw il limdachi il
SFX Aw il limdadir il
SFX Aw il limdada il
SFX Aw il limdaku il
SFX Aw il limdamikan il
SFX Aw il limdamidi il
SFX Aw il limdadirda il
SFX Aw il limdanmi il
SFX Aw il limdanchi il
SFX Aw il limdandir il
SFX Aw il limdanda il
SFX Aw il limdanku il
SFX Aw il limdanmikan il
SFX Aw il limdanmidi il
SFX Aw il limdandirda il
SFX Aw il limdagimi il
SFX Aw il limdagichi il
SFX Aw il limdagidir il
SFX Aw il limdagida il
SFX Aw il limdagiku il
SFX Aw il limdagimikan il
SFX Aw il limdagimidi il
SFX Aw il limdagidirda il
SFX Aw il limdagidekmi il
SFX Aw il limdagidekchi il
SFX Aw il limdagidekdir il
SFX Aw il limdagidekda il
SFX Aw il limdagidekku il
SFX Aw il limdagidekmikan il
SFX Aw il limdagidekmidi il
SFX Aw il limdagidekdirda il
SFX Aw il limgami il
SFX Aw il limgachi il
SFX Aw il limgadir il
SFX Aw il limgada il
SFX Aw il limgaku il
SFX Aw il limgamikan il
SFX Aw il limgamidi il
SFX Aw il limgadirda il
SFX Aw il limgachami il
SFX Aw il limgachachi il
SFX Aw il limgachadir il
SFX Aw il limgachada il
SFX Aw il limgachaku il
SFX Aw il limgachamikan il
SFX Aw il limgachamidi il
SFX Aw il limgachadirda il
SFX Aw il limiznimi il
SFX Aw il limiznichi il
SFX Aw il limiznidir il
SFX Aw il limiznida il
SFX Aw il limizniku il
SFX Aw il limiznimikan il
SFX Aw il limiznimidi il
SFX Aw il limiznidirda il
SFX Aw il limizningmi il
SFX Aw il limizningchi il
SFX Aw il limizningdir il
SFX Aw il limizningda il
SFX Aw il limizningku il
SFX Aw il limizningmikan il
SFX Aw il limizningmidi il
SFX Aw il limizningdirda il
SFX Aw il limizdami il
SFX Aw il limizdachi il
SFX Aw il limizdadir il
SFX Aw il limizdada il
SFX Aw il limizdaku il
SFX Aw il limizdamikan il
SFX Aw il limizdamidi il
SFX Aw il limizdadirda il
SFX Aw il limizdanmi il
SFX Aw il limizdanchi il
SFX Aw il limizdandir il
SFX Aw il limizdanda il
SFX Aw il limizdanku il
SFX Aw il limizdanmikan il
SFX Aw il limizdanmidi il
SFX Aw il limizdandirda il
SFX Aw il limizdagimi il
SFX Aw il limizdagichi il
SFX Aw il limizdagidir il
SFX Aw il limizdagida il
SFX Aw il limizdagiku il
SFX Aw il limizdagimikan il
SFX Aw il limizdagimidi il
SFX Aw il limizdagidirda il
SFX Aw il limizdagidekmi il
SFX Aw il limizdagidekchi il
SFX Aw il limizdagidekdir il
SFX Aw il limizdagidekda il
SFX Aw il limizdagidekku il
SFX Aw il limizdagidekmikan il
SFX Aw il limizdagidekmidi il
SFX Aw il limizdagidekdirda il
SFX Aw il limizgami il
SFX Aw il limizgachi il
SFX Aw il limizgadir il
SFX Aw il limizgada il
SFX Aw il limizgaku il
SFX Aw il limizgamikan il
SFX Aw il limizgamidi il
SFX Aw il limizgadirda il
SFX Aw il limizgachami il
SFX Aw il limizgachachi il
SFX Aw il limizgachadir il
SFX Aw il limizgachada il
SFX Aw il limizgachaku il
SFX Aw il limizgachamikan il
SFX Aw il limizgachamidi il
SFX Aw il limizgachadirda il
SFX Aw il lingnimi il
SFX Aw il lingnichi il
SFX Aw il lingnidir il
SFX Aw il lingnida il
SFX Aw il lingniku il
SFX Aw il lingnimikan il
SFX Aw il lingnimidi il
SFX Aw il lingnidirda il
SFX Aw il lingningmi il
SFX Aw il lingningchi il
SFX Aw il lingningdir il
SFX Aw il lingningda il
SFX Aw il lingningku il
SFX Aw il lingningmikan il
SFX Aw il lingningmidi il
SFX Aw il lingningdirda il
SFX Aw il lingdami il
SFX Aw il lingdachi il
SFX Aw il lingdadir il
SFX Aw il lingdada il
SFX Aw il lingdaku il
SFX Aw il lingdamikan il
SFX Aw il lingdamidi il
SFX Aw il lingdadirda il
SFX Aw il lingdanmi il
SFX Aw il lingdanchi il
SFX Aw il lingdandir il
SFX Aw il lingdanda il
SFX Aw il lingdanku il
SFX Aw il lingdanmikan il
SFX Aw il lingdanmidi il
SFX Aw il lingdandirda il
SFX Aw il lingdagimi il
SFX Aw il lingdagichi il
SFX Aw il lingdagidir il
SFX Aw il lingdagida il
SFX Aw il lingdagiku il
SFX Aw il lingdagimikan il
SFX Aw il lingdagimidi il
SFX Aw il lingdagidirda il
SFX Aw il lingdagidekmi il
SFX Aw il lingdagidekchi il
SFX Aw il lingdagidekdir il
SFX Aw il lingdagidekda il
SFX Aw il lingdagidekku il
SFX Aw il lingdagidekmikan il
SFX Aw il lingdagidekmidi il
SFX Aw il lingdagidekdirda il
SFX Aw il linggami il
SFX Aw il linggachi il
SFX Aw il linggadir il
SFX Aw il linggada il
SFX Aw il linggaku il
SFX Aw il linggamikan il
SFX Aw il linggamidi il
SFX Aw il linggadirda il
SFX Aw il linggachami il
SFX Aw il linggachachi il
SFX Aw il linggachadir il
SFX Aw il linggachada il
SFX Aw il linggachaku il
SFX Aw il linggachamikan il
SFX Aw il linggachamidi il
SFX Aw il linggachadirda il
SFX Aw il lingiznimi il
SFX Aw il lingiznichi il
SFX Aw il lingiznidir il
SFX Aw il lingiznida il
SFX Aw il lingizniku il
SFX Aw il lingiznimikan il
SFX Aw il lingiznimidi il
SFX Aw il lingiznidirda il
SFX Aw il lingizningmi il
SFX Aw il lingizningchi il
SFX Aw il lingizningdir il
SFX Aw il lingizningda il
SFX Aw il lingizningku il
SFX Aw il lingizningmikan il
SFX Aw il lingizningmidi il
SFX Aw il lingizningdirda il
SFX Aw il lingizdami il
SFX Aw il lingizdachi il
SFX Aw il lingizdadir il
SFX Aw il lingizdada il
SFX Aw il lingizdaku il
SFX Aw il lingizdamikan il
SFX Aw il lingizdamidi il
SFX Aw il lingizdadirda il
SFX Aw il lingizdanmi il
SFX Aw il lingizdanchi il
SFX Aw il lingizdandir il
SFX Aw il lingizdanda il
SFX Aw il lingizdanku il
SFX Aw il lingizdanmikan il
SFX Aw il lingizdanmidi il
SFX Aw il lingizdandirda il
SFX Aw il lingizdagimi il
SFX Aw il lingizdagichi il
SFX Aw il lingizdagidir il
SFX Aw il lingizdagida il
SFX Aw il lingizdagiku il
SFX Aw il lingizdagimikan il
SFX Aw il lingizdagimidi il
SFX Aw il lingizdagidirda il
SFX Aw il lingizdagidekmi il
SFX Aw il lingizdagidekchi il
SFX Aw il lingizdagidekdir il
SFX Aw il lingizdagidekda il
SFX Aw il lingizdagidekku il
SFX Aw il lingizdagidekmikan il
SFX Aw il lingizdagidekmidi il
SFX Aw il lingizdagidekdirda il
SFX Aw il lingizgami il
SFX Aw il lingizgachi il
SFX Aw il lingizgadir il
SFX Aw il lingizgada il
SFX Aw il lingizgaku il
SFX Aw il lingizgamikan il
SFX Aw il lingizgamidi il
SFX Aw il lingizgadirda il
SFX Aw il lingizgachami il
SFX Aw il lingizgachachi il
SFX Aw il lingizgachadir il
SFX Aw il lingizgachada il
SFX Aw il lingizgachaku il
SFX Aw il lingizgachamikan il
SFX Aw il lingizgachamidi il
SFX Aw il lingizgachadirda il
SFX Aw il linimi il
SFX Aw il linichi il
SFX Aw il linidir il
SFX Aw il linida il
SFX Aw il liniku il
SFX Aw il linimikan il
SFX Aw il linimidi il
SFX Aw il linidirda il
SFX Aw il liningmi il
SFX Aw il liningchi il
SFX Aw il liningdir il
SFX Aw il liningda il
SFX Aw il liningku il
SFX Aw il liningmikan il
SFX Aw il liningmidi il
SFX Aw il liningdirda il
SFX Aw il lidami il
SFX Aw il lidachi il
SFX Aw il lidadir il
SFX Aw il lidada il
SFX Aw il lidaku il
SFX Aw il lidamikan il
SFX Aw il lidamidi il
SFX Aw il lidadirda il
SFX Aw il lidanmi il
SFX Aw il lidanchi il
SFX Aw il lidandir il
SFX Aw il lidanda il
SFX Aw il lidanku il
SFX Aw il lidanmikan il
SFX Aw il lidanmidi il
SFX Aw il lidandirda il
SFX Aw il lidagimi il
SFX Aw il lidagichi il
SFX Aw il lidagidir il
SFX Aw il lidagida il
SFX Aw il lidagiku il
SFX Aw il lidagimikan il
SFX Aw il lidagimidi il
SFX Aw il lidagidirda il
SFX Aw il lidagidekmi il
SFX Aw il lidagidekchi il
SFX Aw il lidagidekdir il
SFX Aw il lidagidekda il
SFX Aw il lidagidekku il
SFX Aw il lidagidekmikan il
SFX Aw il lidagidekmidi il
SFX Aw il lidagidekdirda il
SFX Aw il ligami il
SFX Aw il ligachi il
SFX Aw il ligadir il
SFX Aw il ligada il
SFX Aw il ligaku il
SFX Aw il ligamikan il
SFX Aw il ligamidi il
SFX Aw il ligadirda il
SFX Aw il ligachami il
SFX Aw il ligachachi il
SFX Aw il ligachadir il
SFX Aw il ligachada il
SFX Aw il ligachaku il
SFX Aw il ligachamikan il
SFX Aw il ligachamidi il
SFX Aw il ligachadirda il
SFX Aw ar rimnimi ar
SFX Aw ar rimnichi ar
SFX Aw ar rimnidir ar
SFX Aw ar rimnida ar
SFX Aw ar rimniku ar
SFX Aw ar rimnimikan ar
SFX Aw ar rimnimidi ar
SFX Aw ar rimnidirda ar
SFX Aw ar rimningmi ar
SFX Aw ar rimningchi ar
SFX Aw ar rimningdir ar
SFX Aw ar rimningda ar
SFX Aw ar rimningku ar
SFX Aw ar rimningmikan ar
SFX Aw ar rimningmidi ar
SFX Aw ar rimningdirda ar
SFX Aw ar rimdami ar
SFX Aw ar rimdachi ar
SFX Aw ar rimdadir ar
SFX Aw ar rimdada ar
SFX Aw ar rimdaku ar
SFX Aw ar rimdamikan ar
SFX Aw ar rimdamidi ar
SFX Aw ar rimdadirda ar
SFX Aw ar rimdanmi ar
SFX Aw ar rimdanchi ar
SFX Aw ar rimdandir ar
SFX Aw ar rimdanda ar
SFX Aw ar rimdanku ar
SFX Aw ar rimdanmikan ar
SFX Aw ar rimdanmidi ar
SFX Aw ar rimdandirda ar
SFX Aw ar rimdagimi ar
SFX Aw ar rimdagichi ar
SFX Aw ar rimdagidir ar
SFX Aw ar rimdagida ar
SFX Aw ar rimdagiku ar
SFX Aw ar rimdagimikan ar
SFX Aw ar rimdagimidi ar
SFX Aw ar rimdagidirda ar
SFX Aw ar rimdagidekmi ar
SFX Aw ar rimdagidekchi ar
SFX Aw ar rimdagidekdir ar
SFX Aw ar rimdagidekda ar
SFX Aw ar rimdagidekku ar
SFX Aw ar rimdagidekmikan ar
SFX Aw ar rimdagidekmidi ar
SFX Aw ar rimdagidekdirda ar
SFX Aw ar rimgami ar
SFX Aw ar rimgachi ar
SFX Aw ar rimgadir ar
SFX Aw ar rimgada ar
SFX Aw ar rimgaku ar
SFX Aw ar rimgamikan ar
SFX Aw ar rimgamidi ar
SFX Aw ar rimgadirda ar
SFX Aw ar rimgachami ar
SFX Aw ar rimgachachi ar
SFX Aw ar rimgachadir ar
SFX Aw ar rimgachada ar
SFX Aw ar rimgachaku ar
SFX Aw ar rimgachamikan ar
SFX Aw ar rimgachamidi ar
SFX Aw ar rimgachadirda ar
SFX Aw ar rimiznimi ar
SFX Aw ar rimiznichi ar
SFX Aw ar rimiznidir ar
SFX Aw ar rimiznida ar
SFX Aw ar rimizniku ar
SFX Aw ar rimiznimikan ar
SFX Aw ar rimiznimidi ar
SFX Aw ar rimiznidirda ar
SFX Aw ar rimizningmi ar
SFX Aw ar rimizningchi ar
SFX Aw ar rimizningdir ar
SFX Aw ar rimizningda ar
SFX Aw ar rimizningku ar
SFX Aw ar rimizningmikan ar
SFX Aw ar rimizningmidi ar
SFX Aw ar rimizningdirda ar
SFX Aw ar rimizdami ar
SFX Aw ar rimizdachi ar
SFX Aw ar rimizdadir ar
SFX Aw ar rimizdada ar
SFX Aw ar rimizdaku ar
SFX Aw ar rimizdamikan ar
SFX Aw ar rimizdamidi ar
SFX Aw ar rimizdadirda ar
SFX Aw ar rimizdanmi ar
SFX Aw ar rimizdanchi ar
SFX Aw ar rimizdandir ar
SFX Aw ar rimizdanda ar
SFX Aw ar rimizdanku ar
SFX Aw ar rimizdanmikan ar
SFX Aw ar rimizdanmidi ar
SFX Aw ar rimizdandirda ar
SFX Aw ar rimizdagimi ar
SFX Aw ar rimizdagichi ar
SFX Aw ar rimizdagidir ar
SFX Aw ar rimizdagida ar
SFX Aw ar rimizdagiku ar
SFX Aw ar rimizdagimikan ar
SFX Aw ar rimizdagimidi ar
SFX Aw ar rimizdagidirda ar
SFX Aw ar rimizdagidekmi ar
SFX Aw ar rimizdagidekchi ar
SFX Aw ar rimizdagidekdir ar
SFX Aw ar rimizdagidekda ar
SFX Aw ar rimizdagidekku ar
SFX Aw ar rimizdagidekmikan ar
SFX Aw ar rimizdagidekmidi ar
SFX Aw ar rimizdagidekdirda ar
SFX Aw ar rimizgami ar
SFX Aw ar rimizgachi ar
SFX Aw ar rimizgadir ar
SFX Aw ar rimizgada ar
SFX Aw ar rimizgaku ar
SFX Aw ar rimizgamikan ar
SFX Aw ar rimizgamidi ar
SFX Aw ar rimizgadirda ar
SFX Aw ar rimizgachami ar
SFX Aw ar rimizgachachi ar
SFX Aw ar rimizgachadir ar
SFX Aw ar rimizgachada ar
SFX Aw ar rimizgachaku ar
SFX Aw ar rimizgachamikan ar
SFX Aw ar rimizgachamidi ar
SFX Aw ar rimizgachadirda ar
SFX Aw ar ringnimi ar
SFX Aw ar ringnichi ar
SFX Aw ar ringnidir ar
SFX Aw ar ringnida ar
SFX Aw ar ringniku ar
SFX Aw ar ringnimikan ar
SFX Aw ar ringnimidi ar
SFX Aw ar ringnidirda ar
SFX Aw ar ringningmi ar
SFX Aw ar ringningchi ar
SFX Aw ar ringningdir ar
SFX Aw ar ringningda ar
SFX Aw ar ringningku ar
SFX Aw ar ringningmikan ar
SFX Aw ar ringningmidi ar
SFX Aw ar ringningdirda ar
SFX Aw ar ringdami ar
SFX Aw ar ringdachi ar
SFX Aw ar ringdadir ar
SFX Aw ar ringdada ar
SFX Aw ar ringdaku ar
SFX Aw ar ringdamikan ar
SFX Aw ar ringdamidi ar
SFX Aw ar ringdadirda ar
SFX Aw ar ringdanmi ar
SFX Aw ar ringdanchi ar
SFX Aw ar ringdandir ar
SFX Aw ar ringdanda ar
SFX Aw ar ringdanku ar
SFX Aw ar ringdanmikan ar
SFX Aw ar ringdanmidi ar
SFX Aw ar ringdandirda ar
SFX Aw ar ringdagimi ar
SFX Aw ar ringdagichi ar
SFX Aw ar ringdagidir ar
SFX Aw ar ringdagida ar
SFX Aw ar ringdagiku ar
SFX Aw ar ringdagimikan ar
SFX Aw ar ringdagimidi ar
SFX Aw ar ringdagidirda ar
SFX Aw ar ringdagidekmi ar
SFX Aw ar ringdagidekchi ar
SFX Aw ar ringdagidekdir ar
SFX Aw ar ringdagidekda ar
SFX Aw ar ringdagidekku ar
SFX Aw ar ringdagidekmikan ar
SFX Aw ar ringdagidekmidi ar
SFX Aw ar ringdagidekdirda ar
SFX Aw ar ringgami ar
SFX Aw ar ringgachi ar
SFX Aw ar ringgadir ar
SFX Aw ar ringgada ar
SFX Aw ar ringgaku ar
SFX Aw ar ringgamikan ar
SFX Aw ar ringgamidi ar
SFX Aw ar ringgadirda ar
SFX Aw ar ringgachami ar
SFX Aw ar ringgachachi ar
SFX Aw ar ringgachadir ar
SFX Aw ar ringgachada ar
SFX Aw ar ringgachaku ar
SFX Aw ar ringgachamikan ar
SFX Aw ar ringgachamidi ar
SFX Aw ar ringgachadirda ar
SFX Aw ar ringiznimi ar
SFX Aw ar ringiznichi ar
SFX Aw ar ringiznidir ar
SFX Aw ar ringiznida ar
SFX Aw ar ringizniku ar
SFX Aw ar ringiznimikan ar
SFX Aw ar ringiznimidi ar
SFX Aw ar ringiznidirda ar
SFX Aw ar ringizningmi ar
SFX Aw ar ringizningchi ar
SFX Aw ar ringizningdir ar
SFX Aw ar ringizningda ar
SFX Aw ar ringizningku ar
SFX Aw ar ringizningmikan ar
SFX Aw ar ringizningmidi ar
SFX Aw ar ringizningdirda ar
SFX Aw ar ringizdami ar
SFX Aw ar ringizdachi ar
SFX Aw ar ringizdadir ar
SFX Aw ar ringizdada ar
SFX Aw ar ringizdaku ar
SFX Aw ar ringizdamikan ar
SFX Aw ar ringizdamidi ar
SFX Aw ar ringizdadirda ar
SFX Aw ar ringizdanmi ar
SFX Aw ar ringizdanchi ar
SFX Aw ar ringizdandir ar
SFX Aw ar ringizdanda ar
SFX Aw ar ringizdanku ar
SFX Aw ar ringizdanmikan ar
SFX Aw ar ringizdanmidi ar
SFX Aw ar ringizdandirda ar
SFX Aw ar ringizdagimi ar
SFX Aw ar ringizdagichi ar
SFX Aw ar ringizdagidir ar
SFX Aw ar ringizdagida ar
SFX Aw ar ringizdagiku ar
SFX Aw ar ringizdagimikan ar
SFX Aw ar ringizdagimidi ar
SFX Aw ar ringizdagidirda ar
SFX Aw ar ringizdagidekmi ar
SFX Aw ar ringizdagidekchi ar
SFX Aw ar ringizdagidekdir ar
SFX Aw ar ringizdagidekda ar
SFX Aw ar ringizdagidekku ar
SFX Aw ar ringizdagidekmikan ar
SFX Aw ar ringizdagidekmidi ar
SFX Aw ar ringizdagidekdirda ar
SFX Aw ar ringizgami ar
SFX Aw ar ringizgachi ar
SFX Aw ar ringizgadir ar
SFX Aw ar ringizgada ar
SFX Aw ar ringizgaku ar
SFX Aw ar ringizgamikan ar
SFX Aw ar ringizgamidi ar
SFX Aw ar ringizgadirda ar
SFX Aw ar ringizgachami ar
SFX Aw ar ringizgachachi ar
SFX Aw ar ringizgachadir ar
SFX Aw ar ringizgachada ar
SFX Aw ar ringizgachaku ar
SFX Aw ar ringizgachamikan ar
SFX Aw ar ringizgachamidi ar
SFX Aw ar ringizgachadirda ar
SFX Aw ar rinimi ar
SFX Aw ar rinichi ar
SFX Aw ar rinidir ar
SFX Aw ar rinida ar
SFX Aw ar riniku ar
SFX Aw ar rinimikan ar
SFX Aw ar rinimidi ar
SFX Aw ar rinidirda ar
SFX Aw ar riningmi ar
SFX Aw ar riningchi ar
SFX Aw ar riningdir ar
SFX Aw ar riningda ar
SFX Aw ar riningku ar
SFX Aw ar riningmikan ar
SFX Aw ar riningmidi ar
SFX Aw ar riningdirda ar
SFX Aw ar ridami ar
SFX Aw ar ridachi ar
SFX Aw ar ridadir ar
SFX Aw ar ridada ar
SFX Aw ar ridaku ar
SFX Aw ar ridamikan ar
SFX Aw ar ridamidi ar
SFX Aw ar ridadirda ar
SFX Aw ar ridanmi ar
SFX Aw ar ridanchi ar
SFX Aw ar ridandir ar
SFX Aw ar ridanda ar
SFX Aw ar ridanku ar
SFX Aw ar ridanmikan ar
SFX Aw ar ridanmidi ar
SFX Aw ar ridandirda ar
SFX Aw ar ridagimi ar
SFX Aw ar ridagichi ar
SFX Aw ar ridagidir ar
SFX Aw ar ridagida ar
SFX Aw ar ridagiku ar
SFX Aw ar ridagimikan ar
SFX Aw ar ridagimidi ar
SFX Aw ar ridagidirda ar
SFX Aw ar ridagidekmi ar
SFX Aw ar ridagidekchi ar
SFX Aw ar ridagidekdir ar
SFX Aw ar ridagidekda ar
SFX Aw ar ridagidekku ar
SFX Aw ar ridagidekmikan ar
SFX Aw ar ridagidekmidi ar
SFX Aw ar ridagidekdirda ar
SFX Aw ar rigami ar
SFX Aw ar rigachi ar
SFX Aw ar rigadir ar
SFX Aw ar rigada ar
SFX Aw ar rigaku ar
SFX Aw ar rigamikan ar
SFX Aw ar rigamidi ar
SFX Aw ar rigadirda ar
SFX Aw ar rigachami ar
SFX Aw ar rigachachi ar
SFX Aw ar rigachadir ar
SFX Aw ar rigachada ar
SFX Aw ar rigachaku ar
SFX Aw ar rigachamikan ar
SFX Aw ar rigachamidi ar
SFX Aw ar rigachadirda ar
SFX Aw im mimnimi im
SFX Aw im mimnichi im
SFX Aw im mimnidir im
SFX Aw im mimnida im
SFX Aw im mimniku im
SFX Aw im mimnimikan im
SFX Aw im mimnimidi im
SFX Aw im mimnidirda im
SFX Aw im mimningmi im
SFX Aw im mimningchi im
SFX Aw im mimningdir im
SFX Aw im mimningda im
SFX Aw im mimningku im
SFX Aw im mimningmikan im
SFX Aw im mimningmidi im
SFX Aw im mimningdirda im
SFX Aw im mimdami im
SFX Aw im mimdachi im
SFX Aw im mimdadir im
SFX Aw im mimdada im
SFX Aw im mimdaku im
SFX Aw im mimdamikan im
SFX Aw im mimdamidi im
SFX Aw im mimdadirda im
SFX Aw im mimdanmi im
SFX Aw im mimdanchi im
SFX Aw im mimdandir im
SFX Aw im mimdanda im
SFX Aw im mimdanku im
SFX Aw im mimdanmikan im
SFX Aw im mimdanmidi im
SFX Aw im mimdandirda im
SFX Aw im mimdagimi im
SFX Aw im mimdagichi im
SFX Aw im mimdagidir im
SFX Aw im mimdagida im
SFX Aw im mimdagiku im
SFX Aw im mimdagimikan im
SFX Aw im mimdagimidi im
SFX Aw im mimdagidirda im
SFX Aw im mimdagidekmi im
SFX Aw im mimdagidekchi im
SFX Aw im mimdagidekdir im
SFX Aw im mimdagidekda im
SFX Aw im mimdagidekku im
SFX Aw im mimdagidekmikan im
SFX Aw im mimdagidekmidi im
SFX Aw im mimdagidekdirda im
SFX Aw im mimgami im
SFX Aw im mimgachi im
SFX Aw im mimgadir im
SFX Aw im mimgada im
SFX Aw im mimgaku im
SFX Aw im mimgamikan im
SFX Aw im mimgamidi im
SFX Aw im mimgadirda im
SFX Aw im mimgachami im
SFX Aw im mimgachachi im
SFX Aw im mimgachadir im
SFX Aw im mimgachada im
SFX Aw im mimgachaku im
SFX Aw im mimgachamikan im
SFX Aw im mimgachamidi im
SFX Aw im mimgachadirda im
SFX Aw im mimiznimi im
SFX Aw im mimiznichi im
SFX Aw im mimiznidir im
SFX Aw im mimiznida im
SFX Aw im mimizniku im
SFX Aw im mimiznimikan im
SFX Aw im mimiznimidi im
SFX Aw im mimiznidirda im
SFX Aw im mimizningmi im
SFX Aw im mimizningchi im
SFX Aw im mimizningdir im
SFX Aw im mimizningda im
SFX Aw im mimizningku im
SFX Aw im mimizningmikan im
SFX Aw im mimizningmidi im
SFX Aw im mimizningdirda im
SFX Aw im mimizdami im
SFX Aw im mimizdachi im
SFX Aw im mimizdadir im
SFX Aw im mimizdada im
SFX Aw im mimizdaku im
SFX Aw im mimizdamikan im
SFX Aw im mimizdamidi im
SFX Aw im mimizdadirda im
SFX Aw im mimizdanmi im
SFX Aw im mimizdanchi im
SFX Aw im mimizdandir im
SFX Aw im mimizdanda im
SFX Aw im mimizdanku im
SFX Aw im mimizdanmikan im
SFX Aw im mimizdanmidi im
SFX Aw im mimizdandirda im
SFX Aw im mimizdagimi im
SFX Aw im mimizdagichi im
SFX Aw im mimizdagidir im
SFX Aw im mimizdagida im
SFX Aw im mimizdagiku im
SFX Aw im mimizdagimikan im
SFX Aw im mimizdagimidi im
SFX Aw im mimizdagidirda im
SFX Aw im mimizdagidekmi im
SFX Aw im mimizdagidekchi im
SFX Aw im mimizdagidekdir im
SFX Aw im mimizdagidekda im
SFX Aw im mimizdagidekku im
SFX Aw im mimizdagidekmikan im
SFX Aw im mimizdagidekmidi im
SFX Aw im mimizdagidekdirda im
SFX Aw im mimizgami im
SFX Aw im mimizgachi im
SFX Aw im mimizgadir im
SFX Aw im mimizgada im
SFX Aw im mimizgaku im
SFX Aw im mimizgamikan im
SFX Aw im mimizgamidi im
SFX Aw im mimizgadirda im
SFX Aw im mimizgachami im
SFX Aw im mimizgachachi im
SFX Aw im mimizgachadir im
SFX Aw im mimizgachada im
SFX Aw im mimizgachaku im
SFX Aw im mimizgachamikan im
SFX Aw im mimizgachamidi im
SFX Aw im mimizgachadirda im
SFX Aw im mingnimi im
SFX Aw im mingnichi im
SFX Aw im mingnidir im
SFX Aw im mingnida im
SFX Aw im mingniku im
SFX Aw im mingnimikan im
SFX Aw im mingnimidi im
SFX Aw im mingnidirda im
SFX Aw im mingningmi im
SFX Aw im mingningchi im
SFX Aw im mingningdir im
SFX Aw im mingningda im
SFX Aw im mingningku im
SFX Aw im mingningmikan im
SFX Aw im mingningmidi im
SFX Aw im mingningdirda im
SFX Aw im mingdami im
SFX Aw im mingdachi im
SFX Aw im mingdadir im
SFX Aw im mingdada im
SFX Aw im mingdaku im
SFX Aw im mingdamikan im
SFX Aw im mingdamidi im
SFX Aw im mingdadirda im
SFX Aw im mingdanmi im
SFX Aw im mingdanchi im
SFX Aw im mingdandir im
SFX Aw im mingdanda im
SFX Aw im mingdanku im
SFX Aw im mingdanmikan im
SFX Aw im mingdanmidi im
SFX Aw im mingdandirda im
SFX Aw im mingdagimi im
SFX Aw im mingdagichi im
SFX Aw im mingdagidir im
SFX Aw im mingdagida im
SFX Aw im mingdagiku im
SFX Aw im mingdagimikan im
SFX Aw im mingdagimidi im
SFX Aw im mingdagidirda im
SFX Aw im mingdagidekmi im
SFX Aw im mingdagidekchi im
SFX Aw im mingdagidekdir im
SFX Aw im mingdagidekda im
SFX Aw im mingdagidekku im
SFX Aw im mingdagidekmikan im
SFX Aw im mingdagidekmidi im
SFX Aw im mingdagidekdirda im
SFX Aw im minggami im
SFX Aw im minggachi im
SFX Aw im minggadir im
SFX Aw im minggada im
SFX Aw im minggaku im
SFX Aw im minggamikan im
SFX Aw im minggamidi im
SFX Aw im minggadirda im
SFX Aw im minggachami im
SFX Aw im minggachachi im
SFX Aw im minggachadir im
SFX Aw im minggachada im
SFX Aw im minggachaku im
SFX Aw im minggachamikan im
SFX Aw im minggachamidi im
SFX Aw im minggachadirda im
SFX Aw im mingiznimi im
SFX Aw im mingiznichi im
SFX Aw im mingiznidir im
SFX Aw im mingiznida im
SFX Aw im mingizniku im
SFX Aw im mingiznimikan im
SFX Aw im mingiznimidi im
SFX Aw im mingiznidirda im
SFX Aw im mingizningmi im
SFX Aw im mingizningchi im
SFX Aw im mingizningdir im
SFX Aw im mingizningda im
SFX Aw im mingizningku im
SFX Aw im mingizningmikan im
SFX Aw im mingizningmidi im
SFX Aw im mingizningdirda im
SFX Aw im mingizdami im
SFX Aw im mingizdachi im
SFX Aw im mingizdadir im
SFX Aw im mingizdada im
SFX Aw im mingizdaku im
SFX Aw im mingizdamikan im
SFX Aw im mingizdamidi im
SFX Aw im mingizdadirda im
SFX Aw im mingizdanmi im
SFX Aw im mingizdanchi im
SFX Aw im mingizdandir im
SFX Aw im mingizdanda im
SFX Aw im mingizdanku im
SFX Aw im mingizdanmikan im
SFX Aw im mingizdanmidi im
SFX Aw im mingizdandirda im
SFX Aw im mingizdagimi im
SFX Aw im mingizdagichi im
SFX Aw im mingizdagidir im
SFX Aw im mingizdagida im
SFX Aw im mingizdagiku im
SFX Aw im mingizdagimikan im
SFX Aw im mingizdagimidi im
SFX Aw im mingizdagidirda im
SFX Aw im mingizdagidekmi im
SFX Aw im mingizdagidekchi im
SFX Aw im mingizdagidekdir im
SFX Aw im mingizdagidekda im
SFX Aw im mingizdagidekku im
SFX Aw im mingizdagidekmikan im
SFX Aw im mingizdagidekmidi im
SFX Aw im mingizdagidekdirda im
SFX Aw im mingizgami im
SFX Aw im mingizgachi im
SFX Aw im mingizgadir im
SFX Aw im mingizgada im
SFX Aw im mingizgaku im
SFX Aw im mingizgamikan im
SFX Aw im mingizgamidi im
SFX Aw im mingizgadirda im
SFX Aw im mingizgachami im
SFX Aw im mingizgachachi im
SFX Aw im mingizgachadir im
SFX Aw im mingizgachada im
SFX Aw im mingizgachaku im
SFX Aw im mingizgachamikan im
SFX Aw im mingizgachamidi im
SFX Aw im mingizgachadirda im
SFX Aw im minimi im
SFX Aw im minichi im
SFX Aw im minidir im
SFX Aw im minida im
SFX Aw im miniku im
SFX Aw im minimikan im
SFX Aw im minimidi im
SFX Aw im minidirda im
SFX Aw im miningmi im
SFX Aw im miningchi im
SFX Aw im miningdir im
SFX Aw im miningda im
SFX Aw im miningku im
SFX Aw im miningmikan im
SFX Aw im miningmidi im
SFX Aw im miningdirda im
SFX Aw im midami im
SFX Aw im midachi im
SFX Aw im midadir im
SFX Aw im midada im
SFX Aw im midaku im
SFX Aw im midamikan im
SFX Aw im midamidi im
SFX Aw im midadirda im
SFX Aw im midanmi im
SFX Aw im midanchi im
SFX Aw im midandir im
SFX Aw im midanda im
SFX Aw im midanku im
SFX Aw im midanmikan im
SFX Aw im midanmidi im
SFX Aw im midandirda im
SFX Aw im midagimi im
SFX Aw im midagichi im
SFX Aw im midagidir im
SFX Aw im midagida im
SFX Aw im midagiku im
SFX Aw im midagimikan im
SFX Aw im midagimidi im
SFX Aw im midagidirda im
SFX Aw im midagidekmi im
SFX Aw im midagidekchi im
SFX Aw im midagidekdir im
SFX Aw im midagidekda im
SFX Aw im midagidekku im
SFX Aw im midagidekmikan im
SFX Aw im midagidekmidi im
SFX Aw im midagidekdirda im
SFX Aw im migami im
SFX Aw im migachi im
SFX Aw im migadir im
SFX Aw im migada im
SFX Aw im migaku im
SFX Aw im migamikan im
SFX Aw im migamidi im
SFX Aw im migadirda im
SFX Aw im migachami im
SFX Aw im migachachi im
SFX Aw im migachadir im
SFX Aw im migachada im
SFX Aw im migachaku im
SFX Aw im migachamikan im
SFX Aw im migachamidi im
SFX Aw im migachadirda im
SFX Aw iz zimnimi iz
SFX Aw iz zimnichi iz
SFX Aw iz zimnidir iz
SFX Aw iz zimnida iz
SFX Aw iz zimniku iz
SFX Aw iz zimnimikan iz
SFX Aw iz zimnimidi iz
SFX Aw iz zimnidirda iz
SFX Aw iz zimningmi iz
SFX Aw iz zimningchi iz
SFX Aw iz zimningdir iz
SFX Aw iz zimningda iz
SFX Aw iz zimningku iz
SFX Aw iz zimningmikan iz
SFX Aw iz zimningmidi iz
SFX Aw iz zimningdirda iz
SFX Aw iz zimdami iz
SFX Aw iz zimdachi iz
SFX Aw iz zimdadir iz
SFX Aw iz zimdada iz
SFX Aw iz zimdaku iz
SFX Aw iz zimdamikan iz
SFX Aw iz zimdamidi iz
SFX Aw iz zimdadirda iz
SFX Aw iz zimdanmi iz
SFX Aw iz zimdanchi iz
SFX Aw iz zimdandir iz
SFX Aw iz zimdanda iz
SFX Aw iz zimdanku iz
SFX Aw iz zimdanmikan iz
SFX Aw iz zimdanmidi iz
SFX Aw iz zimdandirda iz
SFX Aw iz zimdagimi iz
SFX Aw iz zimdagichi iz
SFX Aw iz zimdagidir iz
SFX Aw iz zimdagida iz
SFX Aw iz zimdagiku iz
SFX Aw iz zimdagimikan iz
SFX Aw iz zimdagimidi iz
SFX Aw iz zimdagidirda iz
SFX Aw iz zimdagidekmi iz
SFX Aw iz zimdagidekchi iz
SFX Aw iz zimdagidekdir iz
SFX Aw iz zimdagidekda iz
SFX Aw iz zimdagidekku iz
SFX Aw iz zimdagidekmikan iz
SFX Aw iz zimdagidekmidi iz
SFX Aw iz zimdagidekdirda iz
SFX Aw iz zimgami iz
SFX Aw iz zimgachi iz
SFX Aw iz zimgadir iz
SFX Aw iz zimgada iz
SFX Aw iz zimgaku iz
SFX Aw iz zimgamikan iz
SFX Aw iz zimgamidi iz
SFX Aw iz zimgadirda iz
SFX Aw iz zimgachami iz
SFX Aw iz zimgachachi iz
SFX Aw iz zimgachadir iz
SFX Aw iz zimgachada iz
SFX Aw iz zimgachaku iz
SFX Aw iz zimgachamikan iz
SFX Aw iz zimgachamidi iz
SFX Aw iz zimgachadirda iz
SFX Aw iz zimiznimi iz
SFX Aw iz zimiznichi iz
SFX Aw iz zimiznidir iz
SFX Aw iz zimiznida iz
SFX Aw iz zimizniku iz
SFX Aw iz zimiznimikan iz
SFX Aw iz zimiznimidi iz
SFX Aw iz zimiznidirda iz
SFX Aw iz zimizningmi iz
SFX Aw iz zimizningchi iz
SFX Aw iz zimizningdir iz
SFX Aw iz zimizningda iz
SFX Aw iz zimizningku iz
SFX Aw iz zimizningmikan iz
SFX Aw iz zimizningmidi iz
SFX Aw iz zimizningdirda iz
SFX Aw iz zimizdami iz
SFX Aw iz zimizdachi iz
SFX Aw iz zimizdadir iz
SFX Aw iz zimizdada iz
SFX Aw iz zimizdaku iz
SFX Aw iz zimizdamikan iz
SFX Aw iz zimizdamidi iz
SFX Aw iz zimizdadirda iz
SFX Aw iz zimizdanmi iz
SFX Aw iz zimizdanchi iz
SFX Aw iz zimizdandir iz
SFX Aw iz zimizdanda iz
SFX Aw iz zimizdanku iz
SFX Aw iz zimizdanmikan iz
SFX Aw iz zimizdanmidi iz
SFX Aw iz zimizdandirda iz
SFX Aw iz zimizdagimi iz
SFX Aw iz zimizdagichi iz
SFX Aw iz zimizdagidir iz
SFX Aw iz zimizdagida iz
SFX Aw iz zimizdagiku iz
SFX Aw iz zimizdagimikan iz
SFX Aw iz zimizdagimidi iz
SFX Aw iz zimizdagidirda iz
SFX Aw iz zimizdagidekmi iz
SFX Aw iz zimizdagidekchi iz
SFX Aw iz zimizdagidekdir iz
SFX Aw iz zimizdagidekda iz
SFX Aw iz zimizdagidekku iz
SFX Aw iz zimizdagidekmikan iz
SFX Aw iz zimizdagidekmidi iz
SFX Aw iz zimizdagidekdirda iz
SFX Aw iz zimizgami iz
SFX Aw iz zimizgachi iz
SFX Aw iz zimizgadir iz
SFX Aw iz zimizgada iz
SFX Aw iz zimizgaku iz
SFX Aw iz zimizgamikan iz
SFX Aw iz zimizgamidi iz
SFX Aw iz zimizgadirda iz
SFX Aw iz zimizgachami iz
SFX Aw iz zimizgachachi iz
SFX Aw iz zimizgachadir iz
SFX Aw iz zimizgachada iz
SFX Aw iz zimizgachaku iz
SFX Aw iz zimizgachamikan iz
SFX Aw iz zimizgachamidi iz
SFX Aw iz zimizgachadirda iz
SFX Aw iz zingnimi iz
SFX Aw iz zingnichi iz
SFX Aw iz zingnidir iz
SFX Aw iz zingnida iz
SFX Aw iz zingniku iz
SFX Aw iz zingnimikan iz
SFX Aw iz zingnimidi iz
SFX Aw iz zingnidirda iz
SFX Aw iz zingningmi iz
SFX Aw iz zingningchi iz
SFX Aw iz zingningdir iz
SFX Aw iz zingningda iz
SFX Aw iz zingningku iz
SFX Aw iz zingningmikan iz
SFX Aw iz zingningmidi iz
SFX Aw iz zingningdirda iz
SFX Aw iz zingdami iz
SFX Aw iz zingdachi iz
SFX Aw iz zingdadir iz
SFX Aw iz zingdada iz
SFX Aw iz zingdaku iz
SFX Aw iz zingdamikan iz
SFX Aw iz zingdamidi iz
SFX Aw iz zingdadirda iz
SFX Aw iz zingdanmi iz
SFX Aw iz zingdanchi iz
SFX Aw iz zingdandir iz
SFX Aw iz zingdanda iz
SFX Aw iz zingdanku iz
SFX Aw iz zingdanmikan iz
SFX Aw iz zingdanmidi iz
SFX Aw iz zingdandirda iz
SFX Aw iz zingdagimi iz
SFX Aw iz zingdagichi iz
SFX Aw iz zingdagidir iz
SFX Aw iz zingdagida iz
SFX Aw iz zingdagiku iz
SFX Aw iz zingdagimikan iz
SFX Aw iz zingdagimidi iz
SFX Aw iz zingdagidirda iz
SFX Aw iz zingdagidekmi iz
SFX Aw iz zingdagidekchi iz
SFX Aw iz zingdagidekdir iz
SFX Aw iz zingdagidekda iz
SFX Aw iz zingdagidekku iz
SFX Aw iz zingdagidekmikan iz
SFX Aw iz zingdagidekmidi iz
SFX Aw iz zingdagidekdirda iz
SFX Aw iz zinggami iz
SFX Aw iz zinggachi iz
SFX Aw iz zinggadir iz
SFX Aw iz zinggada iz
SFX Aw iz zinggaku iz
SFX Aw iz zinggamikan iz
SFX Aw iz zinggamidi iz
SFX Aw iz zinggadirda iz
SFX Aw iz zinggachami iz
SFX Aw iz zinggachachi iz
SFX Aw iz zinggachadir iz
SFX Aw iz zinggachada iz
SFX Aw iz zinggachaku iz
SFX Aw iz zinggachamikan iz
SFX Aw iz zinggachamidi iz
SFX Aw iz zinggachadirda iz
SFX Aw iz zingiznimi iz
SFX Aw iz zingiznichi iz
SFX Aw iz zingiznidir iz
SFX Aw iz zingiznida iz
SFX Aw iz zingizniku iz
SFX Aw iz zingiznimikan iz
SFX Aw iz zingiznimidi iz
SFX Aw iz zingiznidirda iz
SFX Aw iz zingizningmi iz
SFX Aw iz zingizningchi iz
SFX Aw iz zingizningdir iz
SFX Aw iz zingizningda iz
SFX Aw iz zingizningku iz
SFX Aw iz zingizningmikan iz
SFX Aw iz zingizningmidi iz
SFX Aw iz zingizningdirda iz
SFX Aw iz zingizdami iz
SFX Aw iz zingizdachi iz
SFX Aw iz zingizdadir iz
SFX Aw iz zingizdada iz
SFX Aw iz zingizdaku iz
SFX Aw iz zingizdamikan iz
SFX Aw iz zingizdamidi iz
SFX Aw iz zingizdadirda iz
SFX Aw iz zingizdanmi iz
SFX Aw iz zingizdanchi iz
SFX Aw iz zingizdandir iz
SFX Aw iz zingizdanda iz
SFX Aw iz zingizdanku iz
SFX Aw iz zingizdanmikan iz
SFX Aw iz zingizdanmidi iz
SFX Aw iz zingizdandirda iz
SFX Aw iz zingizdagimi iz
SFX Aw iz zingizdagichi iz
SFX Aw iz zingizdagidir iz
SFX Aw iz zingizdagida iz
SFX Aw iz zingizdagiku iz
SFX Aw iz zingizdagimikan iz
SFX Aw iz zingizdagimidi iz
SFX Aw iz zingizdagidirda iz
SFX Aw iz zingizdagidekmi iz
SFX Aw iz zingizdagidekchi iz
SFX Aw iz zingizdagidekdir iz
SFX Aw iz zingizdagidekda iz
SFX Aw iz zingizdagidekku iz
SFX Aw iz zingizdagidekmikan iz
SFX Aw iz zingizdagidekmidi iz
SFX Aw iz zingizdagidekdirda iz
SFX Aw iz zingizgami iz
SFX Aw iz zingizgachi iz
SFX Aw iz zingizgadir iz
SFX Aw iz zingizgada iz
SFX Aw iz zingizgaku iz
SFX Aw iz zingizgamikan iz
SFX Aw iz zingizgamidi iz
SFX Aw iz zingizgadirda iz
SFX Aw iz zingizgachami iz
SFX Aw iz zingizgachachi iz
SFX Aw iz zingizgachadir iz
SFX Aw iz zingizgachada iz
SFX Aw iz zingizgachaku iz
SFX Aw iz zingizgachamikan iz
SFX Aw iz zingizgachamidi iz
SFX Aw iz zingizgachadirda iz
SFX Aw iz zinimi iz
SFX Aw iz zinichi iz
SFX Aw iz zinidir iz
SFX Aw iz zinida iz
SFX Aw iz ziniku iz
SFX Aw iz zinimikan iz
SFX Aw iz zinimidi iz
SFX Aw iz zinidirda iz
SFX Aw iz ziningmi iz
SFX Aw iz ziningchi iz
SFX Aw iz ziningdir iz
SFX Aw iz ziningda iz
SFX Aw iz ziningku iz
SFX Aw iz ziningmikan iz
SFX Aw iz ziningmidi iz
SFX Aw iz ziningdirda iz
SFX Aw iz zidami iz
SFX Aw iz zidachi iz
SFX Aw iz zidadir iz
SFX Aw iz zidada iz
SFX Aw iz zidaku iz
SFX Aw iz zidamikan iz
SFX Aw iz zidamidi iz
SFX Aw iz zidadirda iz
SFX Aw iz zidanmi iz
SFX Aw iz zidanchi iz
SFX Aw iz zidandir iz
SFX Aw iz zidanda iz
SFX Aw iz zidanku iz
SFX Aw iz zidanmikan iz
SFX Aw iz zidanmidi iz
SFX Aw iz zidandirda iz
SFX Aw iz zidagimi iz
SFX Aw iz zidagichi iz
SFX Aw iz zidagidir iz
SFX Aw iz zidagida iz
SFX Aw iz zidagiku iz
SFX Aw iz zidagimikan iz
SFX Aw iz zidagimidi iz
SFX Aw iz zidagidirda iz
SFX Aw iz zidagidekmi iz
SFX Aw iz zidagidekchi iz
SFX Aw iz zidagidekdir iz
SFX Aw iz zidagidekda iz
SFX Aw iz zidagidekku iz
SFX Aw iz zidagidekmikan iz
SFX Aw iz zidagidekmidi iz
SFX Aw iz zidagidekdirda iz
SFX Aw iz zigami iz
SFX Aw iz zigachi iz
SFX Aw iz zigadir iz
SFX Aw iz zigada iz
SFX Aw iz zigaku iz
SFX Aw iz zigamikan iz
SFX Aw iz zigamidi iz
SFX Aw iz zigadirda iz
SFX Aw iz zigachami iz
SFX Aw iz zigachachi iz
SFX Aw iz zigachadir iz
SFX Aw iz zigachada iz
SFX Aw iz zigachaku iz
SFX Aw iz zigachamikan iz
SFX Aw iz zigachamidi iz
SFX Aw iz zigachadirda iz
SFX Aw un nimnimi un
SFX Aw un nimnichi un
SFX Aw un nimnidir un
SFX Aw un nimnida un
SFX Aw un nimniku un
SFX Aw un nimnimikan un
SFX Aw un nimnimidi un
SFX Aw un nimnidirda un
SFX Aw un nimningmi un
SFX Aw un nimningchi un
SFX Aw un nimningdir un
SFX Aw un nimningda un
SFX Aw un nimningku un
SFX Aw un nimningmikan un
SFX Aw un nimningmidi un
SFX Aw un nimningdirda un
SFX Aw un nimdami un
SFX Aw un nimdachi un
SFX Aw un nimdadir un
SFX Aw un nimdada un
SFX Aw un nimdaku un
SFX Aw un nimdamikan un
SFX Aw un nimdamidi un
SFX Aw un nimdadirda un
SFX Aw un nimdanmi un
SFX Aw un nimdanchi un
SFX Aw un nimdandir un
SFX Aw un nimdanda un
SFX Aw un nimdanku un
SFX Aw un nimdanmikan un
SFX Aw un nimdanmidi un
SFX Aw un nimdandirda un
SFX Aw un nimdagimi un
SFX Aw un nimdagichi un
SFX Aw un nimdagidir un
SFX Aw un nimdagida un
SFX Aw un nimdagiku un
SFX Aw un nimdagimikan un
SFX Aw un nimdagimidi un
SFX Aw un nimdagidirda un
SFX Aw un nimdagidekmi un
SFX Aw un nimdagidekchi un
SFX Aw un nimdagidekdir un
SFX Aw un nimdagidekda un
SFX Aw un nimdagidekku un
SFX Aw un nimdagidekmikan un
SFX Aw un nimdagidekmidi un
SFX Aw un nimdagidekdirda un
SFX Aw un nimgami un
SFX Aw un nimgachi un
SFX Aw un nimgadir un
SFX Aw un nimgada un
SFX Aw un nimgaku un
SFX Aw un nimgamikan un
SFX Aw un nimgamidi un
SFX Aw un nimgadirda un
SFX Aw un nimgachami un
SFX Aw un nimgachachi un
SFX Aw un nimgachadir un
SFX Aw un nimgachada un
SFX Aw un nimgachaku un
SFX Aw un nimgachamikan un
SFX Aw un nimgachamidi un
SFX Aw un nimgachadirda un
SFX Aw un nimiznimi un
SFX Aw un nimiznichi un
SFX Aw un nimiznidir un
SFX Aw un nimiznida un
SFX Aw un nimizniku un
SFX Aw un nimiznimikan un
SFX Aw un nimiznimidi un
SFX Aw un nimiznidirda un
SFX Aw un nimizningmi un
SFX Aw un nimizningchi un
SFX Aw un nimizningdir un
SFX Aw un nimizningda un
SFX Aw un nimizningku un
SFX Aw un nimizningmikan un
SFX Aw un nimizningmidi un
SFX Aw un nimizningdirda un
SFX Aw un nimizdami un
SFX Aw un nimizdachi un
SFX Aw un nimizdadir un
SFX Aw un nimizdada un
SFX Aw un nimizdaku un
SFX Aw un nimizdamikan un
SFX Aw un nimizdamidi un
SFX Aw un nimizdadirda un
SFX Aw un nimizdanmi un
SFX Aw un nimizdanchi un
SFX Aw un nimizdandir un
SFX Aw un nimizdanda un
SFX Aw un nimizdanku un
SFX Aw un nimizdanmikan un
SFX Aw un nimizdanmidi un
SFX Aw un nimizdandirda un
SFX Aw un nimizdagimi un
SFX Aw un nimizdagichi un
SFX Aw un nimizdagidir un
SFX Aw un nimizdagida un
SFX Aw un nimizdagiku un
SFX Aw un nimizdagimikan un
SFX Aw un nimizdagimidi un
SFX Aw un nimizdagidirda un
SFX Aw un nimizdagidekmi un
SFX Aw un nimizdagidekchi un
SFX Aw un nimizdagidekdir un
SFX Aw un nimizdagidekda un
SFX Aw un nimizdagidekku un
SFX Aw un nimizdagidekmikan un
SFX Aw un nimizdagidekmidi un
SFX Aw un nimizdagidekdirda un
SFX Aw un nimizgami un
SFX Aw un nimizgachi un
SFX Aw un nimizgadir un
SFX Aw un nimizgada un
SFX Aw un nimizgaku un
SFX Aw un nimizgamikan un
SFX Aw un nimizgamidi un
SFX Aw un nimizgadirda un
SFX Aw un nimizgachami un
SFX Aw un nimizgachachi un
SFX Aw un nimizgachadir un
SFX Aw un nimizgachada un
SFX Aw un nimizgachaku un
SFX Aw un nimizgachamikan un
SFX Aw un nimizgachamidi un
SFX Aw un nimizgachadirda un
SFX Aw un ningnimi un
SFX Aw un ningnichi un
SFX Aw un ningnidir un
SFX Aw un ningnida un
SFX Aw un ningniku un
SFX Aw un ningnimikan un
SFX Aw un ningnimidi un
SFX Aw un ningnidirda un
SFX Aw un ningningmi un
SFX Aw un ningningchi un
SFX Aw un ningningdir un
SFX Aw un ningningda un
SFX Aw un ningningku un
SFX Aw un ningningmikan un
SFX Aw un ningningmidi un
SFX Aw un ningningdirda un
SFX Aw un ningdami un
SFX Aw un ningdachi un
SFX Aw un ningdadir un
SFX Aw un ningdada un
SFX Aw un ningdaku un
SFX Aw un ningdamikan un
SFX Aw un ningdamidi un
SFX Aw un ningdadirda un
SFX Aw un ningdanmi un
SFX Aw un ningdanchi un
SFX Aw un ningdandir un
SFX Aw un ningdanda un
SFX Aw un ningdanku un
SFX Aw un ningdanmikan un
SFX Aw un ningdanmidi un
SFX Aw un ningdandirda un
SFX Aw un ningdagimi un
SFX Aw un ningdagichi un
SFX Aw un ningdagidir un
SFX Aw un ningdagida un
SFX Aw un ningdagiku un
SFX Aw un ningdagimikan un
SFX Aw un ningdagimidi un
SFX Aw un ningdagidirda un
SFX Aw un ningdagidekmi un
SFX Aw un ningdagidekchi un
SFX Aw un ningdagidekdir un
SFX Aw un ningdagidekda un
SFX Aw un ningdagidekku un
SFX Aw un ningdagidekmikan un
SFX Aw un ningdagidekmidi un
SFX Aw un ningdagidekdirda un
SFX Aw un ninggami un
SFX Aw un ninggachi un
SFX Aw un ninggadir un
SFX Aw un ninggada un
SFX Aw un ninggaku un
SFX Aw un ninggamikan un
SFX Aw un ninggamidi un
SFX Aw un ninggadirda un
SFX Aw un ninggachami un
SFX Aw un ninggachachi un
SFX Aw un ninggachadir un
SFX Aw un ninggachada un
SFX Aw un ninggachaku un
SFX Aw un ninggachamikan un
SFX Aw un ninggachamidi un
SFX Aw un ninggachadirda un
SFX Aw un ningiznimi un
SFX Aw un ningiznichi un
SFX Aw un ningiznidir un
SFX Aw un ningiznida un
SFX Aw un ningizniku un
SFX Aw un ningiznimikan un
SFX Aw un ningiznimidi un
SFX Aw un ningiznidirda un
SFX Aw un ningizningmi un
SFX Aw un ningizningchi un
SFX Aw un ningizningdir un
SFX Aw un ningizningda un
SFX Aw un ningizningku un
SFX Aw un ningizningmikan un
SFX Aw un ningizningmidi un
SFX Aw un ningizningdirda un
SFX Aw un ningizdami un
SFX Aw un ningizdachi un
SFX Aw un ningizdadir un
SFX Aw un ningizdada un
SFX Aw un ningizdaku un
SFX Aw un ningizdamikan un
SFX Aw un ningizdamidi un
SFX Aw un ningizdadirda un
SFX Aw un ningizdanmi un
SFX Aw un ningizdanchi un
SFX Aw un ningizdandir un
SFX Aw un ningizdanda un
SFX Aw un ningizdanku un
SFX Aw un ningizdanmikan un
SFX Aw un ningizdanmidi un
SFX Aw un ningizdandirda un
SFX Aw un ningizdagimi un
SFX Aw un ningizdagichi un
SFX Aw un ningizdagidir un
SFX Aw un ningizdagida un
SFX Aw un ningizdagiku un
SFX Aw un ningizdagimikan un
SFX Aw un ningizdagimidi un
SFX Aw un ningizdagidirda un
SFX Aw un ningizdagidekmi un
SFX Aw un ningizdagidekchi un
SFX Aw un ningizdagidekdir un
SFX Aw un ningizdagidekda un
SFX Aw un ningizdagidekku un
SFX Aw un ningizdagidekmikan un
SFX Aw un ningizdagidekmidi un
SFX Aw un ningizdagidekdirda un
SFX Aw un ningizgami un
SFX Aw un ningizgachi un
SFX Aw un ningizgadir un
SFX Aw un ningizgada un
SFX Aw un ningizgaku un
SFX Aw un ningizgamikan un
SFX Aw un ningizgamidi un
SFX Aw un ningizgadirda un
SFX Aw un ningizgachami un
SFX Aw un ningizgachachi un
SFX Aw un ningizgachadir un
SFX Aw un ningizgachada un
SFX Aw un ningizgachaku un
SFX Aw un ningizgachamikan un
SFX Aw un ningizgachamidi un
SFX Aw un ningizgachadirda un
SFX Aw un ninimi un
SFX Aw un ninichi un
SFX Aw un ninidir un
SFX Aw un ninida un
SFX Aw un niniku un
SFX Aw un ninimikan un
SFX Aw un ninimidi un
SFX Aw un ninidirda un
SFX Aw un niningmi un
SFX Aw un niningchi un
SFX Aw un niningdir un
SFX Aw un niningda un
SFX Aw un niningku un
SFX Aw un niningmikan un
SFX Aw un niningmidi un
SFX Aw un niningdirda un
SFX Aw un nidami un
SFX Aw un nidachi un
SFX Aw un nidadir un
SFX Aw un nidada un
SFX Aw un nidaku un
SFX Aw un nidamikan un
SFX Aw un nidamidi un
SFX Aw un nidadirda un
SFX Aw un nidanmi un
SFX Aw un nidanchi un
SFX Aw un nidandir un
SFX Aw un nidanda un
SFX Aw un nidanku un
SFX Aw un nidanmikan un
SFX Aw un nidanmidi un
SFX Aw un nidandirda un
SFX Aw un nidagimi un
SFX Aw un nidagichi un
SFX Aw un nidagidir un
SFX Aw un nidagida un
SFX Aw un nidagiku un
SFX Aw un nidagimikan un
SFX Aw un nidagimidi un
SFX Aw un nidagidirda un
SFX Aw un nidagidekmi un
SFX Aw un nidagidekchi un
SFX Aw un nidagidekdir un
SFX Aw un nidagidekda un
SFX Aw un nidagidekku un
SFX Aw un nidagidekmikan un
SFX Aw un nidagidekmidi un
SFX Aw un nidagidekdirda un
SFX Aw un nigami un
SFX Aw un nigachi un
SFX Aw un nigadir un
SFX Aw un nigada un
SFX Aw un nigaku un
SFX Aw un nigamikan un
SFX Aw un nigamidi un
SFX Aw un nigadirda un
SFX Aw un nigachami un
SFX Aw un nigachachi un
SFX Aw un nigachadir un
SFX Aw un nigachada un
SFX Aw un nigachaku un
SFX Aw un nigachamikan un
SFX Aw un nigachamidi un
SFX Aw un nigachadirda un

# OT/KICHRAYTMA : CHA:1SHB:TSH:MI?
SFX Ax Y 960
SFX Ax 0 chamnimi .
SFX Ax 0 chamnichi .
SFX Ax 0 chamnidir .
SFX Ax 0 chamnida .
SFX Ax 0 chamniku .
SFX Ax 0 chamnimikan .
SFX Ax 0 chamnimidi .
SFX Ax 0 chamnidirda .
SFX Ax 0 chamningmi .
SFX Ax 0 chamningchi .
SFX Ax 0 chamningdir .
SFX Ax 0 chamningda .
SFX Ax 0 chamningku .
SFX Ax 0 chamningmikan .
SFX Ax 0 chamningmidi .
SFX Ax 0 chamningdirda .
SFX Ax 0 chamdami .
SFX Ax 0 chamdachi .
SFX Ax 0 chamdadir .
SFX Ax 0 chamdada .
SFX Ax 0 chamdaku .
SFX Ax 0 chamdamikan .
SFX Ax 0 chamdamidi .
SFX Ax 0 chamdadirda .
SFX Ax 0 chamdanmi .
SFX Ax 0 chamdanchi .
SFX Ax 0 chamdandir .
SFX Ax 0 chamdanda .
SFX Ax 0 chamdanku .
SFX Ax 0 chamdanmikan .
SFX Ax 0 chamdanmidi .
SFX Ax 0 chamdandirda .
SFX Ax 0 chamdagimi .
SFX Ax 0 chamdagichi .
SFX Ax 0 chamdagidir .
SFX Ax 0 chamdagida .
SFX Ax 0 chamdagiku .
SFX Ax 0 chamdagimikan .
SFX Ax 0 chamdagimidi .
SFX Ax 0 chamdagidirda .
SFX Ax 0 chamdagidekmi .
SFX Ax 0 chamdagidekchi .
SFX Ax 0 chamdagidekdir .
SFX Ax 0 chamdagidekda .
SFX Ax 0 chamdagidekku .
SFX Ax 0 chamdagidekmikan .
SFX Ax 0 chamdagidekmidi .
SFX Ax 0 chamdagidekdirda .
SFX Ax 0 chamgami .
SFX Ax 0 chamgachi .
SFX Ax 0 chamgadir .
SFX Ax 0 chamgada .
SFX Ax 0 chamgaku .
SFX Ax 0 chamgamikan .
SFX Ax 0 chamgamidi .
SFX Ax 0 chamgadirda .
SFX Ax 0 chamgachami .
SFX Ax 0 chamgachachi .
SFX Ax 0 chamgachadir .
SFX Ax 0 chamgachada .
SFX Ax 0 chamgachaku .
SFX Ax 0 chamgachamikan .
SFX Ax 0 chamgachamidi .
SFX Ax 0 chamgachadirda .
SFX Ax 0 chamiznimi .
SFX Ax 0 chamiznichi .
SFX Ax 0 chamiznidir .
SFX Ax 0 chamiznida .
SFX Ax 0 chamizniku .
SFX Ax 0 chamiznimikan .
SFX Ax 0 chamiznimidi .
SFX Ax 0 chamiznidirda .
SFX Ax 0 chamizningmi .
SFX Ax 0 chamizningchi .
SFX Ax 0 chamizningdir .
SFX Ax 0 chamizningda .
SFX Ax 0 chamizningku .
SFX Ax 0 chamizningmikan .
SFX Ax 0 chamizningmidi .
SFX Ax 0 chamizningdirda .
SFX Ax 0 chamizdami .
SFX Ax 0 chamizdachi .
SFX Ax 0 chamizdadir .
SFX Ax 0 chamizdada .
SFX Ax 0 chamizdaku .
SFX Ax 0 chamizdamikan .
SFX Ax 0 chamizdamidi .
SFX Ax 0 chamizdadirda .
SFX Ax 0 chamizdanmi .
SFX Ax 0 chamizdanchi .
SFX Ax 0 chamizdandir .
SFX Ax 0 chamizdanda .
SFX Ax 0 chamizdanku .
SFX Ax 0 chamizdanmikan .
SFX Ax 0 chamizdanmidi .
SFX Ax 0 chamizdandirda .
SFX Ax 0 chamizdagimi .
SFX Ax 0 chamizdagichi .
SFX Ax 0 chamizdagidir .
SFX Ax 0 chamizdagida .
SFX Ax 0 chamizdagiku .
SFX Ax 0 chamizdagimikan .
SFX Ax 0 chamizdagimidi .
SFX Ax 0 chamizdagidirda .
SFX Ax 0 chamizdagidekmi .
SFX Ax 0 chamizdagidekchi .
SFX Ax 0 chamizdagidekdir .
SFX Ax 0 chamizdagidekda .
SFX Ax 0 chamizdagidekku .
SFX Ax 0 chamizdagidekmikan .
SFX Ax 0 chamizdagidekmidi .
SFX Ax 0 chamizdagidekdirda .
SFX Ax 0 chamizgami .
SFX Ax 0 chamizgachi .
SFX Ax 0 chamizgadir .
SFX Ax 0 chamizgada .
SFX Ax 0 chamizgaku .
SFX Ax 0 chamizgamikan .
SFX Ax 0 chamizgamidi .
SFX Ax 0 chamizgadirda .
SFX Ax 0 chamizgachami .
SFX Ax 0 chamizgachachi .
SFX Ax 0 chamizgachadir .
SFX Ax 0 chamizgachada .
SFX Ax 0 chamizgachaku .
SFX Ax 0 chamizgachamikan .
SFX Ax 0 chamizgachamidi .
SFX Ax 0 chamizgachadirda .
SFX Ax 0 changnimi .
SFX Ax 0 changnichi .
SFX Ax 0 changnidir .
SFX Ax 0 changnida .
SFX Ax 0 changniku .
SFX Ax 0 changnimikan .
SFX Ax 0 changnimidi .
SFX Ax 0 changnidirda .
SFX Ax 0 changningmi .
SFX Ax 0 changningchi .
SFX Ax 0 changningdir .
SFX Ax 0 changningda .
SFX Ax 0 changningku .
SFX Ax 0 changningmikan .
SFX Ax 0 changningmidi .
SFX Ax 0 changningdirda .
SFX Ax 0 changdami .
SFX Ax 0 changdachi .
SFX Ax 0 changdadir .
SFX Ax 0 changdada .
SFX Ax 0 changdaku .
SFX Ax 0 changdamikan .
SFX Ax 0 changdamidi .
SFX Ax 0 changdadirda .
SFX Ax 0 changdanmi .
SFX Ax 0 changdanchi .
SFX Ax 0 changdandir .
SFX Ax 0 changdanda .
SFX Ax 0 changdanku .
SFX Ax 0 changdanmikan .
SFX Ax 0 changdanmidi .
SFX Ax 0 changdandirda .
SFX Ax 0 changdagimi .
SFX Ax 0 changdagichi .
SFX Ax 0 changdagidir .
SFX Ax 0 changdagida .
SFX Ax 0 changdagiku .
SFX Ax 0 changdagimikan .
SFX Ax 0 changdagimidi .
SFX Ax 0 changdagidirda .
SFX Ax 0 changdagidekmi .
SFX Ax 0 changdagidekchi .
SFX Ax 0 changdagidekdir .
SFX Ax 0 changdagidekda .
SFX Ax 0 changdagidekku .
SFX Ax 0 changdagidekmikan .
SFX Ax 0 changdagidekmidi .
SFX Ax 0 changdagidekdirda .
SFX Ax 0 changgami .
SFX Ax 0 changgachi .
SFX Ax 0 changgadir .
SFX Ax 0 changgada .
SFX Ax 0 changgaku .
SFX Ax 0 changgamikan .
SFX Ax 0 changgamidi .
SFX Ax 0 changgadirda .
SFX Ax 0 changgachami .
SFX Ax 0 changgachachi .
SFX Ax 0 changgachadir .
SFX Ax 0 changgachada .
SFX Ax 0 changgachaku .
SFX Ax 0 changgachamikan .
SFX Ax 0 changgachamidi .
SFX Ax 0 changgachadirda .
SFX Ax 0 changiznimi .
SFX Ax 0 changiznichi .
SFX Ax 0 changiznidir .
SFX Ax 0 changiznida .
SFX Ax 0 changizniku .
SFX Ax 0 changiznimikan .
SFX Ax 0 changiznimidi .
SFX Ax 0 changiznidirda .
SFX Ax 0 changizningmi .
SFX Ax 0 changizningchi .
SFX Ax 0 changizningdir .
SFX Ax 0 changizningda .
SFX Ax 0 changizningku .
SFX Ax 0 changizningmikan .
SFX Ax 0 changizningmidi .
SFX Ax 0 changizningdirda .
SFX Ax 0 changizdami .
SFX Ax 0 changizdachi .
SFX Ax 0 changizdadir .
SFX Ax 0 changizdada .
SFX Ax 0 changizdaku .
SFX Ax 0 changizdamikan .
SFX Ax 0 changizdamidi .
SFX Ax 0 changizdadirda .
SFX Ax 0 changizdanmi .
SFX Ax 0 changizdanchi .
SFX Ax 0 changizdandir .
SFX Ax 0 changizdanda .
SFX Ax 0 changizdanku .
SFX Ax 0 changizdanmikan .
SFX Ax 0 changizdanmidi .
SFX Ax 0 changizdandirda .
SFX Ax 0 changizdagimi .
SFX Ax 0 changizdagichi .
SFX Ax 0 changizdagidir .
SFX Ax 0 changizdagida .
SFX Ax 0 changizdagiku .
SFX Ax 0 changizdagimikan .
SFX Ax 0 changizdagimidi .
SFX Ax 0 changizdagidirda .
SFX Ax 0 changizdagidekmi .
SFX Ax 0 changizdagidekchi .
SFX Ax 0 changizdagidekdir .
SFX Ax 0 changizdagidekda .
SFX Ax 0 changizdagidekku .
SFX Ax 0 changizdagidekmikan .
SFX Ax 0 changizdagidekmidi .
SFX Ax 0 changizdagidekdirda .
SFX Ax 0 changizgami .
SFX Ax 0 changizgachi .
SFX Ax 0 changizgadir .
SFX Ax 0 changizgada .
SFX Ax 0 changizgaku .
SFX Ax 0 changizgamikan .
SFX Ax 0 changizgamidi .
SFX Ax 0 changizgadirda .
SFX Ax 0 changizgachami .
SFX Ax 0 changizgachachi .
SFX Ax 0 changizgachadir .
SFX Ax 0 changizgachada .
SFX Ax 0 changizgachaku .
SFX Ax 0 changizgachamikan .
SFX Ax 0 changizgachamidi .
SFX Ax 0 changizgachadirda .
SFX Ax 0 chasinimi .
SFX Ax 0 chasinichi .
SFX Ax 0 chasinidir .
SFX Ax 0 chasinida .
SFX Ax 0 chasiniku .
SFX Ax 0 chasinimikan .
SFX Ax 0 chasinimidi .
SFX Ax 0 chasinidirda .
SFX Ax 0 chasiningmi .
SFX Ax 0 chasiningchi .
SFX Ax 0 chasiningdir .
SFX Ax 0 chasiningda .
SFX Ax 0 chasiningku .
SFX Ax 0 chasiningmikan .
SFX Ax 0 chasiningmidi .
SFX Ax 0 chasiningdirda .
SFX Ax 0 chasidami .
SFX Ax 0 chasidachi .
SFX Ax 0 chasidadir .
SFX Ax 0 chasidada .
SFX Ax 0 chasidaku .
SFX Ax 0 chasidamikan .
SFX Ax 0 chasidamidi .
SFX Ax 0 chasidadirda .
SFX Ax 0 chasidanmi .
SFX Ax 0 chasidanchi .
SFX Ax 0 chasidandir .
SFX Ax 0 chasidanda .
SFX Ax 0 chasidanku .
SFX Ax 0 chasidanmikan .
SFX Ax 0 chasidanmidi .
SFX Ax 0 chasidandirda .
SFX Ax 0 chasidagimi .
SFX Ax 0 chasidagichi .
SFX Ax 0 chasidagidir .
SFX Ax 0 chasidagida .
SFX Ax 0 chasidagiku .
SFX Ax 0 chasidagimikan .
SFX Ax 0 chasidagimidi .
SFX Ax 0 chasidagidirda .
SFX Ax 0 chasidagidekmi .
SFX Ax 0 chasidagidekchi .
SFX Ax 0 chasidagidekdir .
SFX Ax 0 chasidagidekda .
SFX Ax 0 chasidagidekku .
SFX Ax 0 chasidagidekmikan .
SFX Ax 0 chasidagidekmidi .
SFX Ax 0 chasidagidekdirda .
SFX Ax 0 chasigami .
SFX Ax 0 chasigachi .
SFX Ax 0 chasigadir .
SFX Ax 0 chasigada .
SFX Ax 0 chasigaku .
SFX Ax 0 chasigamikan .
SFX Ax 0 chasigamidi .
SFX Ax 0 chasigadirda .
SFX Ax 0 chasigachami .
SFX Ax 0 chasigachachi .
SFX Ax 0 chasigachadir .
SFX Ax 0 chasigachada .
SFX Ax 0 chasigachaku .
SFX Ax 0 chasigachamikan .
SFX Ax 0 chasigachamidi .
SFX Ax 0 chasigachadirda .
SFX Ax 0 degimnimi .
SFX Ax 0 degimnichi .
SFX Ax 0 degimnidir .
SFX Ax 0 degimnida .
SFX Ax 0 degimniku .
SFX Ax 0 degimnimikan .
SFX Ax 0 degimnimidi .
SFX Ax 0 degimnidirda .
SFX Ax 0 degimningmi .
SFX Ax 0 degimningchi .
SFX Ax 0 degimningdir .
SFX Ax 0 degimningda .
SFX Ax 0 degimningku .
SFX Ax 0 degimningmikan .
SFX Ax 0 degimningmidi .
SFX Ax 0 degimningdirda .
SFX Ax 0 degimdami .
SFX Ax 0 degimdachi .
SFX Ax 0 degimdadir .
SFX Ax 0 degimdada .
SFX Ax 0 degimdaku .
SFX Ax 0 degimdamikan .
SFX Ax 0 degimdamidi .
SFX Ax 0 degimdadirda .
SFX Ax 0 degimdanmi .
SFX Ax 0 degimdanchi .
SFX Ax 0 degimdandir .
SFX Ax 0 degimdanda .
SFX Ax 0 degimdanku .
SFX Ax 0 degimdanmikan .
SFX Ax 0 degimdanmidi .
SFX Ax 0 degimdandirda .
SFX Ax 0 degimdagimi .
SFX Ax 0 degimdagichi .
SFX Ax 0 degimdagidir .
SFX Ax 0 degimdagida .
SFX Ax 0 degimdagiku .
SFX Ax 0 degimdagimikan .
SFX Ax 0 degimdagimidi .
SFX Ax 0 degimdagidirda .
SFX Ax 0 degimdagidekmi .
SFX Ax 0 degimdagidekchi .
SFX Ax 0 degimdagidekdir .
SFX Ax 0 degimdagidekda .
SFX Ax 0 degimdagidekku .
SFX Ax 0 degimdagidekmikan .
SFX Ax 0 degimdagidekmidi .
SFX Ax 0 degimdagidekdirda .
SFX Ax 0 degimgami .
SFX Ax 0 degimgachi .
SFX Ax 0 degimgadir .
SFX Ax 0 degimgada .
SFX Ax 0 degimgaku .
SFX Ax 0 degimgamikan .
SFX Ax 0 degimgamidi .
SFX Ax 0 degimgadirda .
SFX Ax 0 degimgachami .
SFX Ax 0 degimgachachi .
SFX Ax 0 degimgachadir .
SFX Ax 0 degimgachada .
SFX Ax 0 degimgachaku .
SFX Ax 0 degimgachamikan .
SFX Ax 0 degimgachamidi .
SFX Ax 0 degimgachadirda .
SFX Ax 0 degimiznimi .
SFX Ax 0 degimiznichi .
SFX Ax 0 degimiznidir .
SFX Ax 0 degimiznida .
SFX Ax 0 degimizniku .
SFX Ax 0 degimiznimikan .
SFX Ax 0 degimiznimidi .
SFX Ax 0 degimiznidirda .
SFX Ax 0 degimizningmi .
SFX Ax 0 degimizningchi .
SFX Ax 0 degimizningdir .
SFX Ax 0 degimizningda .
SFX Ax 0 degimizningku .
SFX Ax 0 degimizningmikan .
SFX Ax 0 degimizningmidi .
SFX Ax 0 degimizningdirda .
SFX Ax 0 degimizdami .
SFX Ax 0 degimizdachi .
SFX Ax 0 degimizdadir .
SFX Ax 0 degimizdada .
SFX Ax 0 degimizdaku .
SFX Ax 0 degimizdamikan .
SFX Ax 0 degimizdamidi .
SFX Ax 0 degimizdadirda .
SFX Ax 0 degimizdanmi .
SFX Ax 0 degimizdanchi .
SFX Ax 0 degimizdandir .
SFX Ax 0 degimizdanda .
SFX Ax 0 degimizdanku .
SFX Ax 0 degimizdanmikan .
SFX Ax 0 degimizdanmidi .
SFX Ax 0 degimizdandirda .
SFX Ax 0 degimizdagimi .
SFX Ax 0 degimizdagichi .
SFX Ax 0 degimizdagidir .
SFX Ax 0 degimizdagida .
SFX Ax 0 degimizdagiku .
SFX Ax 0 degimizdagimikan .
SFX Ax 0 degimizdagimidi .
SFX Ax 0 degimizdagidirda .
SFX Ax 0 degimizdagidekmi .
SFX Ax 0 degimizdagidekchi .
SFX Ax 0 degimizdagidekdir .
SFX Ax 0 degimizdagidekda .
SFX Ax 0 degimizdagidekku .
SFX Ax 0 degimizdagidekmikan .
SFX Ax 0 degimizdagidekmidi .
SFX Ax 0 degimizdagidekdirda .
SFX Ax 0 degimizgami .
SFX Ax 0 degimizgachi .
SFX Ax 0 degimizgadir .
SFX Ax 0 degimizgada .
SFX Ax 0 degimizgaku .
SFX Ax 0 degimizgamikan .
SFX Ax 0 degimizgamidi .
SFX Ax 0 degimizgadirda .
SFX Ax 0 degimizgachami .
SFX Ax 0 degimizgachachi .
SFX Ax 0 degimizgachadir .
SFX Ax 0 degimizgachada .
SFX Ax 0 degimizgachaku .
SFX Ax 0 degimizgachamikan .
SFX Ax 0 degimizgachamidi .
SFX Ax 0 degimizgachadirda .
SFX Ax 0 degingnimi .
SFX Ax 0 degingnichi .
SFX Ax 0 degingnidir .
SFX Ax 0 degingnida .
SFX Ax 0 degingniku .
SFX Ax 0 degingnimikan .
SFX Ax 0 degingnimidi .
SFX Ax 0 degingnidirda .
SFX Ax 0 degingningmi .
SFX Ax 0 degingningchi .
SFX Ax 0 degingningdir .
SFX Ax 0 degingningda .
SFX Ax 0 degingningku .
SFX Ax 0 degingningmikan .
SFX Ax 0 degingningmidi .
SFX Ax 0 degingningdirda .
SFX Ax 0 degingdami .
SFX Ax 0 degingdachi .
SFX Ax 0 degingdadir .
SFX Ax 0 degingdada .
SFX Ax 0 degingdaku .
SFX Ax 0 degingdamikan .
SFX Ax 0 degingdamidi .
SFX Ax 0 degingdadirda .
SFX Ax 0 degingdanmi .
SFX Ax 0 degingdanchi .
SFX Ax 0 degingdandir .
SFX Ax 0 degingdanda .
SFX Ax 0 degingdanku .
SFX Ax 0 degingdanmikan .
SFX Ax 0 degingdanmidi .
SFX Ax 0 degingdandirda .
SFX Ax 0 degingdagimi .
SFX Ax 0 degingdagichi .
SFX Ax 0 degingdagidir .
SFX Ax 0 degingdagida .
SFX Ax 0 degingdagiku .
SFX Ax 0 degingdagimikan .
SFX Ax 0 degingdagimidi .
SFX Ax 0 degingdagidirda .
SFX Ax 0 degingdagidekmi .
SFX Ax 0 degingdagidekchi .
SFX Ax 0 degingdagidekdir .
SFX Ax 0 degingdagidekda .
SFX Ax 0 degingdagidekku .
SFX Ax 0 degingdagidekmikan .
SFX Ax 0 degingdagidekmidi .
SFX Ax 0 degingdagidekdirda .
SFX Ax 0 deginggami .
SFX Ax 0 deginggachi .
SFX Ax 0 deginggadir .
SFX Ax 0 deginggada .
SFX Ax 0 deginggaku .
SFX Ax 0 deginggamikan .
SFX Ax 0 deginggamidi .
SFX Ax 0 deginggadirda .
SFX Ax 0 deginggachami .
SFX Ax 0 deginggachachi .
SFX Ax 0 deginggachadir .
SFX Ax 0 deginggachada .
SFX Ax 0 deginggachaku .
SFX Ax 0 deginggachamikan .
SFX Ax 0 deginggachamidi .
SFX Ax 0 deginggachadirda .
SFX Ax 0 degingiznimi .
SFX Ax 0 degingiznichi .
SFX Ax 0 degingiznidir .
SFX Ax 0 degingiznida .
SFX Ax 0 degingizniku .
SFX Ax 0 degingiznimikan .
SFX Ax 0 degingiznimidi .
SFX Ax 0 degingiznidirda .
SFX Ax 0 degingizningmi .
SFX Ax 0 degingizningchi .
SFX Ax 0 degingizningdir .
SFX Ax 0 degingizningda .
SFX Ax 0 degingizningku .
SFX Ax 0 degingizningmikan .
SFX Ax 0 degingizningmidi .
SFX Ax 0 degingizningdirda .
SFX Ax 0 degingizdami .
SFX Ax 0 degingizdachi .
SFX Ax 0 degingizdadir .
SFX Ax 0 degingizdada .
SFX Ax 0 degingizdaku .
SFX Ax 0 degingizdamikan .
SFX Ax 0 degingizdamidi .
SFX Ax 0 degingizdadirda .
SFX Ax 0 degingizdanmi .
SFX Ax 0 degingizdanchi .
SFX Ax 0 degingizdandir .
SFX Ax 0 degingizdanda .
SFX Ax 0 degingizdanku .
SFX Ax 0 degingizdanmikan .
SFX Ax 0 degingizdanmidi .
SFX Ax 0 degingizdandirda .
SFX Ax 0 degingizdagimi .
SFX Ax 0 degingizdagichi .
SFX Ax 0 degingizdagidir .
SFX Ax 0 degingizdagida .
SFX Ax 0 degingizdagiku .
SFX Ax 0 degingizdagimikan .
SFX Ax 0 degingizdagimidi .
SFX Ax 0 degingizdagidirda .
SFX Ax 0 degingizdagidekmi .
SFX Ax 0 degingizdagidekchi .
SFX Ax 0 degingizdagidekdir .
SFX Ax 0 degingizdagidekda .
SFX Ax 0 degingizdagidekku .
SFX Ax 0 degingizdagidekmikan .
SFX Ax 0 degingizdagidekmidi .
SFX Ax 0 degingizdagidekdirda .
SFX Ax 0 degingizgami .
SFX Ax 0 degingizgachi .
SFX Ax 0 degingizgadir .
SFX Ax 0 degingizgada .
SFX Ax 0 degingizgaku .
SFX Ax 0 degingizgamikan .
SFX Ax 0 degingizgamidi .
SFX Ax 0 degingizgadirda .
SFX Ax 0 degingizgachami .
SFX Ax 0 degingizgachachi .
SFX Ax 0 degingizgachadir .
SFX Ax 0 degingizgachada .
SFX Ax 0 degingizgachaku .
SFX Ax 0 degingizgachamikan .
SFX Ax 0 degingizgachamidi .
SFX Ax 0 degingizgachadirda .
SFX Ax 0 deginimi .
SFX Ax 0 deginichi .
SFX Ax 0 deginidir .
SFX Ax 0 deginida .
SFX Ax 0 deginiku .
SFX Ax 0 deginimikan .
SFX Ax 0 deginimidi .
SFX Ax 0 deginidirda .
SFX Ax 0 deginingmi .
SFX Ax 0 deginingchi .
SFX Ax 0 deginingdir .
SFX Ax 0 deginingda .
SFX Ax 0 deginingku .
SFX Ax 0 deginingmikan .
SFX Ax 0 deginingmidi .
SFX Ax 0 deginingdirda .
SFX Ax 0 degidami .
SFX Ax 0 degidachi .
SFX Ax 0 degidadir .
SFX Ax 0 degidada .
SFX Ax 0 degidaku .
SFX Ax 0 degidamikan .
SFX Ax 0 degidamidi .
SFX Ax 0 degidadirda .
SFX Ax 0 degidanmi .
SFX Ax 0 degidanchi .
SFX Ax 0 degidandir .
SFX Ax 0 degidanda .
SFX Ax 0 degidanku .
SFX Ax 0 degidanmikan .
SFX Ax 0 degidanmidi .
SFX Ax 0 degidandirda .
SFX Ax 0 degidagimi .
SFX Ax 0 degidagichi .
SFX Ax 0 degidagidir .
SFX Ax 0 degidagida .
SFX Ax 0 degidagiku .
SFX Ax 0 degidagimikan .
SFX Ax 0 degidagimidi .
SFX Ax 0 degidagidirda .
SFX Ax 0 degidagidekmi .
SFX Ax 0 degidagidekchi .
SFX Ax 0 degidagidekdir .
SFX Ax 0 degidagidekda .
SFX Ax 0 degidagidekku .
SFX Ax 0 degidagidekmikan .
SFX Ax 0 degidagidekmidi .
SFX Ax 0 degidagidekdirda .
SFX Ax 0 degigami .
SFX Ax 0 degigachi .
SFX Ax 0 degigadir .
SFX Ax 0 degigada .
SFX Ax 0 degigaku .
SFX Ax 0 degigamikan .
SFX Ax 0 degigamidi .
SFX Ax 0 degigadirda .
SFX Ax 0 degigachami .
SFX Ax 0 degigachachi .
SFX Ax 0 degigachadir .
SFX Ax 0 degigachada .
SFX Ax 0 degigachaku .
SFX Ax 0 degigachamikan .
SFX Ax 0 degigachamidi .
SFX Ax 0 degigachadirda .
SFX Ax 0 simonimnimi .
SFX Ax 0 simonimnichi .
SFX Ax 0 simonimnidir .
SFX Ax 0 simonimnida .
SFX Ax 0 simonimniku .
SFX Ax 0 simonimnimikan .
SFX Ax 0 simonimnimidi .
SFX Ax 0 simonimnidirda .
SFX Ax 0 simonimningmi .
SFX Ax 0 simonimningchi .
SFX Ax 0 simonimningdir .
SFX Ax 0 simonimningda .
SFX Ax 0 simonimningku .
SFX Ax 0 simonimningmikan .
SFX Ax 0 simonimningmidi .
SFX Ax 0 simonimningdirda .
SFX Ax 0 simonimdami .
SFX Ax 0 simonimdachi .
SFX Ax 0 simonimdadir .
SFX Ax 0 simonimdada .
SFX Ax 0 simonimdaku .
SFX Ax 0 simonimdamikan .
SFX Ax 0 simonimdamidi .
SFX Ax 0 simonimdadirda .
SFX Ax 0 simonimdanmi .
SFX Ax 0 simonimdanchi .
SFX Ax 0 simonimdandir .
SFX Ax 0 simonimdanda .
SFX Ax 0 simonimdanku .
SFX Ax 0 simonimdanmikan .
SFX Ax 0 simonimdanmidi .
SFX Ax 0 simonimdandirda .
SFX Ax 0 simonimdagimi .
SFX Ax 0 simonimdagichi .
SFX Ax 0 simonimdagidir .
SFX Ax 0 simonimdagida .
SFX Ax 0 simonimdagiku .
SFX Ax 0 simonimdagimikan .
SFX Ax 0 simonimdagimidi .
SFX Ax 0 simonimdagidirda .
SFX Ax 0 simonimdagidekmi .
SFX Ax 0 simonimdagidekchi .
SFX Ax 0 simonimdagidekdir .
SFX Ax 0 simonimdagidekda .
SFX Ax 0 simonimdagidekku .
SFX Ax 0 simonimdagidekmikan .
SFX Ax 0 simonimdagidekmidi .
SFX Ax 0 simonimdagidekdirda .
SFX Ax 0 simonimgami .
SFX Ax 0 simonimgachi .
SFX Ax 0 simonimgadir .
SFX Ax 0 simonimgada .
SFX Ax 0 simonimgaku .
SFX Ax 0 simonimgamikan .
SFX Ax 0 simonimgamidi .
SFX Ax 0 simonimgadirda .
SFX Ax 0 simonimgachami .
SFX Ax 0 simonimgachachi .
SFX Ax 0 simonimgachadir .
SFX Ax 0 simonimgachada .
SFX Ax 0 simonimgachaku .
SFX Ax 0 simonimgachamikan .
SFX Ax 0 simonimgachamidi .
SFX Ax 0 simonimgachadirda .
SFX Ax 0 simonimiznimi .
SFX Ax 0 simonimiznichi .
SFX Ax 0 simonimiznidir .
SFX Ax 0 simonimiznida .
SFX Ax 0 simonimizniku .
SFX Ax 0 simonimiznimikan .
SFX Ax 0 simonimiznimidi .
SFX Ax 0 simonimiznidirda .
SFX Ax 0 simonimizningmi .
SFX Ax 0 simonimizningchi .
SFX Ax 0 simonimizningdir .
SFX Ax 0 simonimizningda .
SFX Ax 0 simonimizningku .
SFX Ax 0 simonimizningmikan .
SFX Ax 0 simonimizningmidi .
SFX Ax 0 simonimizningdirda .
SFX Ax 0 simonimizdami .
SFX Ax 0 simonimizdachi .
SFX Ax 0 simonimizdadir .
SFX Ax 0 simonimizdada .
SFX Ax 0 simonimizdaku .
SFX Ax 0 simonimizdamikan .
SFX Ax 0 simonimizdamidi .
SFX Ax 0 simonimizdadirda .
SFX Ax 0 simonimizdanmi .
SFX Ax 0 simonimizdanchi .
SFX Ax 0 simonimizdandir .
SFX Ax 0 simonimizdanda .
SFX Ax 0 simonimizdanku .
SFX Ax 0 simonimizdanmikan .
SFX Ax 0 simonimizdanmidi .
SFX Ax 0 simonimizdandirda .
SFX Ax 0 simonimizdagimi .
SFX Ax 0 simonimizdagichi .
SFX Ax 0 simonimizdagidir .
SFX Ax 0 simonimizdagida .
SFX Ax 0 simonimizdagiku .
SFX Ax 0 simonimizdagimikan .
SFX Ax 0 simonimizdagimidi .
SFX Ax 0 simonimizdagidirda .
SFX Ax 0 simonimizdagidekmi .
SFX Ax 0 simonimizdagidekchi .
SFX Ax 0 simonimizdagidekdir .
SFX Ax 0 simonimizdagidekda .
SFX Ax 0 simonimizdagidekku .
SFX Ax 0 simonimizdagidekmikan .
SFX Ax 0 simonimizdagidekmidi .
SFX Ax 0 simonimizdagidekdirda .
SFX Ax 0 simonimizgami .
SFX Ax 0 simonimizgachi .
SFX Ax 0 simonimizgadir .
SFX Ax 0 simonimizgada .
SFX Ax 0 simonimizgaku .
SFX Ax 0 simonimizgamikan .
SFX Ax 0 simonimizgamidi .
SFX Ax 0 simonimizgadirda .
SFX Ax 0 simonimizgachami .
SFX Ax 0 simonimizgachachi .
SFX Ax 0 simonimizgachadir .
SFX Ax 0 simonimizgachada .
SFX Ax 0 simonimizgachaku .
SFX Ax 0 simonimizgachamikan .
SFX Ax 0 simonimizgachamidi .
SFX Ax 0 simonimizgachadirda .
SFX Ax 0 simoningnimi .
SFX Ax 0 simoningnichi .
SFX Ax 0 simoningnidir .
SFX Ax 0 simoningnida .
SFX Ax 0 simoningniku .
SFX Ax 0 simoningnimikan .
SFX Ax 0 simoningnimidi .
SFX Ax 0 simoningnidirda .
SFX Ax 0 simoningningmi .
SFX Ax 0 simoningningchi .
SFX Ax 0 simoningningdir .
SFX Ax 0 simoningningda .
SFX Ax 0 simoningningku .
SFX Ax 0 simoningningmikan .
SFX Ax 0 simoningningmidi .
SFX Ax 0 simoningningdirda .
SFX Ax 0 simoningdami .
SFX Ax 0 simoningdachi .
SFX Ax 0 simoningdadir .
SFX Ax 0 simoningdada .
SFX Ax 0 simoningdaku .
SFX Ax 0 simoningdamikan .
SFX Ax 0 simoningdamidi .
SFX Ax 0 simoningdadirda .
SFX Ax 0 simoningdanmi .
SFX Ax 0 simoningdanchi .
SFX Ax 0 simoningdandir .
SFX Ax 0 simoningdanda .
SFX Ax 0 simoningdanku .
SFX Ax 0 simoningdanmikan .
SFX Ax 0 simoningdanmidi .
SFX Ax 0 simoningdandirda .
SFX Ax 0 simoningdagimi .
SFX Ax 0 simoningdagichi .
SFX Ax 0 simoningdagidir .
SFX Ax 0 simoningdagida .
SFX Ax 0 simoningdagiku .
SFX Ax 0 simoningdagimikan .
SFX Ax 0 simoningdagimidi .
SFX Ax 0 simoningdagidirda .
SFX Ax 0 simoningdagidekmi .
SFX Ax 0 simoningdagidekchi .
SFX Ax 0 simoningdagidekdir .
SFX Ax 0 simoningdagidekda .
SFX Ax 0 simoningdagidekku .
SFX Ax 0 simoningdagidekmikan .
SFX Ax 0 simoningdagidekmidi .
SFX Ax 0 simoningdagidekdirda .
SFX Ax 0 simoninggami .
SFX Ax 0 simoninggachi .
SFX Ax 0 simoninggadir .
SFX Ax 0 simoninggada .
SFX Ax 0 simoninggaku .
SFX Ax 0 simoninggamikan .
SFX Ax 0 simoninggamidi .
SFX Ax 0 simoninggadirda .
SFX Ax 0 simoninggachami .
SFX Ax 0 simoninggachachi .
SFX Ax 0 simoninggachadir .
SFX Ax 0 simoninggachada .
SFX Ax 0 simoninggachaku .
SFX Ax 0 simoninggachamikan .
SFX Ax 0 simoninggachamidi .
SFX Ax 0 simoninggachadirda .
SFX Ax 0 simoningiznimi .
SFX Ax 0 simoningiznichi .
SFX Ax 0 simoningiznidir .
SFX Ax 0 simoningiznida .
SFX Ax 0 simoningizniku .
SFX Ax 0 simoningiznimikan .
SFX Ax 0 simoningiznimidi .
SFX Ax 0 simoningiznidirda .
SFX Ax 0 simoningizningmi .
SFX Ax 0 simoningizningchi .
SFX Ax 0 simoningizningdir .
SFX Ax 0 simoningizningda .
SFX Ax 0 simoningizningku .
SFX Ax 0 simoningizningmikan .
SFX Ax 0 simoningizningmidi .
SFX Ax 0 simoningizningdirda .
SFX Ax 0 simoningizdami .
SFX Ax 0 simoningizdachi .
SFX Ax 0 simoningizdadir .
SFX Ax 0 simoningizdada .
SFX Ax 0 simoningizdaku .
SFX Ax 0 simoningizdamikan .
SFX Ax 0 simoningizdamidi .
SFX Ax 0 simoningizdadirda .
SFX Ax 0 simoningizdanmi .
SFX Ax 0 simoningizdanchi .
SFX Ax 0 simoningizdandir .
SFX Ax 0 simoningizdanda .
SFX Ax 0 simoningizdanku .
SFX Ax 0 simoningizdanmikan .
SFX Ax 0 simoningizdanmidi .
SFX Ax 0 simoningizdandirda .
SFX Ax 0 simoningizdagimi .
SFX Ax 0 simoningizdagichi .
SFX Ax 0 simoningizdagidir .
SFX Ax 0 simoningizdagida .
SFX Ax 0 simoningizdagiku .
SFX Ax 0 simoningizdagimikan .
SFX Ax 0 simoningizdagimidi .
SFX Ax 0 simoningizdagidirda .
SFX Ax 0 simoningizdagidekmi .
SFX Ax 0 simoningizdagidekchi .
SFX Ax 0 simoningizdagidekdir .
SFX Ax 0 simoningizdagidekda .
SFX Ax 0 simoningizdagidekku .
SFX Ax 0 simoningizdagidekmikan .
SFX Ax 0 simoningizdagidekmidi .
SFX Ax 0 simoningizdagidekdirda .
SFX Ax 0 simoningizgami .
SFX Ax 0 simoningizgachi .
SFX Ax 0 simoningizgadir .
SFX Ax 0 simoningizgada .
SFX Ax 0 simoningizgaku .
SFX Ax 0 simoningizgamikan .
SFX Ax 0 simoningizgamidi .
SFX Ax 0 simoningizgadirda .
SFX Ax 0 simoningizgachami .
SFX Ax 0 simoningizgachachi .
SFX Ax 0 simoningizgachadir .
SFX Ax 0 simoningizgachada .
SFX Ax 0 simoningizgachaku .
SFX Ax 0 simoningizgachamikan .
SFX Ax 0 simoningizgachamidi .
SFX Ax 0 simoningizgachadirda .
SFX Ax 0 simoninimi .
SFX Ax 0 simoninichi .
SFX Ax 0 simoninidir .
SFX Ax 0 simoninida .
SFX Ax 0 simoniniku .
SFX Ax 0 simoninimikan .
SFX Ax 0 simoninimidi .
SFX Ax 0 simoninidirda .
SFX Ax 0 simoniningmi .
SFX Ax 0 simoniningchi .
SFX Ax 0 simoniningdir .
SFX Ax 0 simoniningda .
SFX Ax 0 simoniningku .
SFX Ax 0 simoniningmikan .
SFX Ax 0 simoniningmidi .
SFX Ax 0 simoniningdirda .
SFX Ax 0 simonidami .
SFX Ax 0 simonidachi .
SFX Ax 0 simonidadir .
SFX Ax 0 simonidada .
SFX Ax 0 simonidaku .
SFX Ax 0 simonidamikan .
SFX Ax 0 simonidamidi .
SFX Ax 0 simonidadirda .
SFX Ax 0 simonidanmi .
SFX Ax 0 simonidanchi .
SFX Ax 0 simonidandir .
SFX Ax 0 simonidanda .
SFX Ax 0 simonidanku .
SFX Ax 0 simonidanmikan .
SFX Ax 0 simonidanmidi .
SFX Ax 0 simonidandirda .
SFX Ax 0 simonidagimi .
SFX Ax 0 simonidagichi .
SFX Ax 0 simonidagidir .
SFX Ax 0 simonidagida .
SFX Ax 0 simonidagiku .
SFX Ax 0 simonidagimikan .
SFX Ax 0 simonidagimidi .
SFX Ax 0 simonidagidirda .
SFX Ax 0 simonidagidekmi .
SFX Ax 0 simonidagidekchi .
SFX Ax 0 simonidagidekdir .
SFX Ax 0 simonidagidekda .
SFX Ax 0 simonidagidekku .
SFX Ax 0 simonidagidekmikan .
SFX Ax 0 simonidagidekmidi .
SFX Ax 0 simonidagidekdirda .
SFX Ax 0 simonigami .
SFX Ax 0 simonigachi .
SFX Ax 0 simonigadir .
SFX Ax 0 simonigada .
SFX Ax 0 simonigaku .
SFX Ax 0 simonigamikan .
SFX Ax 0 simonigamidi .
SFX Ax 0 simonigadirda .
SFX Ax 0 simonigachami .
SFX Ax 0 simonigachachi .
SFX Ax 0 simonigachadir .
SFX Ax 0 simonigachada .
SFX Ax 0 simonigachaku .
SFX Ax 0 simonigachamikan .
SFX Ax 0 simonigachamidi .
SFX Ax 0 simonigachadirda .

# OT/KO'PLIK : LAR:1SHB:TSH:MI?
SFX Ay Y 320
SFX Ay 0 larimnimi .
SFX Ay 0 larimnichi .
SFX Ay 0 larimnidir .
SFX Ay 0 larimnida .
SFX Ay 0 larimniku .
SFX Ay 0 larimnimikan .
SFX Ay 0 larimnimidi .
SFX Ay 0 larimnidirda .
SFX Ay 0 larimningmi .
SFX Ay 0 larimningchi .
SFX Ay 0 larimningdir .
SFX Ay 0 larimningda .
SFX Ay 0 larimningku .
SFX Ay 0 larimningmikan .
SFX Ay 0 larimningmidi .
SFX Ay 0 larimningdirda .
SFX Ay 0 larimdami .
SFX Ay 0 larimdachi .
SFX Ay 0 larimdadir .
SFX Ay 0 larimdada .
SFX Ay 0 larimdaku .
SFX Ay 0 larimdamikan .
SFX Ay 0 larimdamidi .
SFX Ay 0 larimdadirda .
SFX Ay 0 larimdanmi .
SFX Ay 0 larimdanchi .
SFX Ay 0 larimdandir .
SFX Ay 0 larimdanda .
SFX Ay 0 larimdanku .
SFX Ay 0 larimdanmikan .
SFX Ay 0 larimdanmidi .
SFX Ay 0 larimdandirda .
SFX Ay 0 larimdagimi .
SFX Ay 0 larimdagichi .
SFX Ay 0 larimdagidir .
SFX Ay 0 larimdagida .
SFX Ay 0 larimdagiku .
SFX Ay 0 larimdagimikan .
SFX Ay 0 larimdagimidi .
SFX Ay 0 larimdagidirda .
SFX Ay 0 larimdagidekmi .
SFX Ay 0 larimdagidekchi .
SFX Ay 0 larimdagidekdir .
SFX Ay 0 larimdagidekda .
SFX Ay 0 larimdagidekku .
SFX Ay 0 larimdagidekmikan .
SFX Ay 0 larimdagidekmidi .
SFX Ay 0 larimdagidekdirda .
SFX Ay 0 larimgami .
SFX Ay 0 larimgachi .
SFX Ay 0 larimgadir .
SFX Ay 0 larimgada .
SFX Ay 0 larimgaku .
SFX Ay 0 larimgamikan .
SFX Ay 0 larimgamidi .
SFX Ay 0 larimgadirda .
SFX Ay 0 larimgachami .
SFX Ay 0 larimgachachi .
SFX Ay 0 larimgachadir .
SFX Ay 0 larimgachada .
SFX Ay 0 larimgachaku .
SFX Ay 0 larimgachamikan .
SFX Ay 0 larimgachamidi .
SFX Ay 0 larimgachadirda .
SFX Ay 0 larimiznimi .
SFX Ay 0 larimiznichi .
SFX Ay 0 larimiznidir .
SFX Ay 0 larimiznida .
SFX Ay 0 larimizniku .
SFX Ay 0 larimiznimikan .
SFX Ay 0 larimiznimidi .
SFX Ay 0 larimiznidirda .
SFX Ay 0 larimizningmi .
SFX Ay 0 larimizningchi .
SFX Ay 0 larimizningdir .
SFX Ay 0 larimizningda .
SFX Ay 0 larimizningku .
SFX Ay 0 larimizningmikan .
SFX Ay 0 larimizningmidi .
SFX Ay 0 larimizningdirda .
SFX Ay 0 larimizdami .
SFX Ay 0 larimizdachi .
SFX Ay 0 larimizdadir .
SFX Ay 0 larimizdada .
SFX Ay 0 larimizdaku .
SFX Ay 0 larimizdamikan .
SFX Ay 0 larimizdamidi .
SFX Ay 0 larimizdadirda .
SFX Ay 0 larimizdanmi .
SFX Ay 0 larimizdanchi .
SFX Ay 0 larimizdandir .
SFX Ay 0 larimizdanda .
SFX Ay 0 larimizdanku .
SFX Ay 0 larimizdanmikan .
SFX Ay 0 larimizdanmidi .
SFX Ay 0 larimizdandirda .
SFX Ay 0 larimizdagimi .
SFX Ay 0 larimizdagichi .
SFX Ay 0 larimizdagidir .
SFX Ay 0 larimizdagida .
SFX Ay 0 larimizdagiku .
SFX Ay 0 larimizdagimikan .
SFX Ay 0 larimizdagimidi .
SFX Ay 0 larimizdagidirda .
SFX Ay 0 larimizdagidekmi .
SFX Ay 0 larimizdagidekchi .
SFX Ay 0 larimizdagidekdir .
SFX Ay 0 larimizdagidekda .
SFX Ay 0 larimizdagidekku .
SFX Ay 0 larimizdagidekmikan .
SFX Ay 0 larimizdagidekmidi .
SFX Ay 0 larimizdagidekdirda .
SFX Ay 0 larimizgami .
SFX Ay 0 larimizgachi .
SFX Ay 0 larimizgadir .
SFX Ay 0 larimizgada .
SFX Ay 0 larimizgaku .
SFX Ay 0 larimizgamikan .
SFX Ay 0 larimizgamidi .
SFX Ay 0 larimizgadirda .
SFX Ay 0 larimizgachami .
SFX Ay 0 larimizgachachi .
SFX Ay 0 larimizgachadir .
SFX Ay 0 larimizgachada .
SFX Ay 0 larimizgachaku .
SFX Ay 0 larimizgachamikan .
SFX Ay 0 larimizgachamidi .
SFX Ay 0 larimizgachadirda .
SFX Ay 0 laringnimi .
SFX Ay 0 laringnichi .
SFX Ay 0 laringnidir .
SFX Ay 0 laringnida .
SFX Ay 0 laringniku .
SFX Ay 0 laringnimikan .
SFX Ay 0 laringnimidi .
SFX Ay 0 laringnidirda .
SFX Ay 0 laringningmi .
SFX Ay 0 laringningchi .
SFX Ay 0 laringningdir .
SFX Ay 0 laringningda .
SFX Ay 0 laringningku .
SFX Ay 0 laringningmikan .
SFX Ay 0 laringningmidi .
SFX Ay 0 laringningdirda .
SFX Ay 0 laringdami .
SFX Ay 0 laringdachi .
SFX Ay 0 laringdadir .
SFX Ay 0 laringdada .
SFX Ay 0 laringdaku .
SFX Ay 0 laringdamikan .
SFX Ay 0 laringdamidi .
SFX Ay 0 laringdadirda .
SFX Ay 0 laringdanmi .
SFX Ay 0 laringdanchi .
SFX Ay 0 laringdandir .
SFX Ay 0 laringdanda .
SFX Ay 0 laringdanku .
SFX Ay 0 laringdanmikan .
SFX Ay 0 laringdanmidi .
SFX Ay 0 laringdandirda .
SFX Ay 0 laringdagimi .
SFX Ay 0 laringdagichi .
SFX Ay 0 laringdagidir .
SFX Ay 0 laringdagida .
SFX Ay 0 laringdagiku .
SFX Ay 0 laringdagimikan .
SFX Ay 0 laringdagimidi .
SFX Ay 0 laringdagidirda .
SFX Ay 0 laringdagidekmi .
SFX Ay 0 laringdagidekchi .
SFX Ay 0 laringdagidekdir .
SFX Ay 0 laringdagidekda .
SFX Ay 0 laringdagidekku .
SFX Ay 0 laringdagidekmikan .
SFX Ay 0 laringdagidekmidi .
SFX Ay 0 laringdagidekdirda .
SFX Ay 0 laringgami .
SFX Ay 0 laringgachi .
SFX Ay 0 laringgadir .
SFX Ay 0 laringgada .
SFX Ay 0 laringgaku .
SFX Ay 0 laringgamikan .
SFX Ay 0 laringgamidi .
SFX Ay 0 laringgadirda .
SFX Ay 0 laringgachami .
SFX Ay 0 laringgachachi .
SFX Ay 0 laringgachadir .
SFX Ay 0 laringgachada .
SFX Ay 0 laringgachaku .
SFX Ay 0 laringgachamikan .
SFX Ay 0 laringgachamidi .
SFX Ay 0 laringgachadirda .
SFX Ay 0 laringiznimi .
SFX Ay 0 laringiznichi .
SFX Ay 0 laringiznidir .
SFX Ay 0 laringiznida .
SFX Ay 0 laringizniku .
SFX Ay 0 laringiznimikan .
SFX Ay 0 laringiznimidi .
SFX Ay 0 laringiznidirda .
SFX Ay 0 laringizningmi .
SFX Ay 0 laringizningchi .
SFX Ay 0 laringizningdir .
SFX Ay 0 laringizningda .
SFX Ay 0 laringizningku .
SFX Ay 0 laringizningmikan .
SFX Ay 0 laringizningmidi .
SFX Ay 0 laringizningdirda .
SFX Ay 0 laringizdami .
SFX Ay 0 laringizdachi .
SFX Ay 0 laringizdadir .
SFX Ay 0 laringizdada .
SFX Ay 0 laringizdaku .
SFX Ay 0 laringizdamikan .
SFX Ay 0 laringizdamidi .
SFX Ay 0 laringizdadirda .
SFX Ay 0 laringizdanmi .
SFX Ay 0 laringizdanchi .
SFX Ay 0 laringizdandir .
SFX Ay 0 laringizdanda .
SFX Ay 0 laringizdanku .
SFX Ay 0 laringizdanmikan .
SFX Ay 0 laringizdanmidi .
SFX Ay 0 laringizdandirda .
SFX Ay 0 laringizdagimi .
SFX Ay 0 laringizdagichi .
SFX Ay 0 laringizdagidir .
SFX Ay 0 laringizdagida .
SFX Ay 0 laringizdagiku .
SFX Ay 0 laringizdagimikan .
SFX Ay 0 laringizdagimidi .
SFX Ay 0 laringizdagidirda .
SFX Ay 0 laringizdagidekmi .
SFX Ay 0 laringizdagidekchi .
SFX Ay 0 laringizdagidekdir .
SFX Ay 0 laringizdagidekda .
SFX Ay 0 laringizdagidekku .
SFX Ay 0 laringizdagidekmikan .
SFX Ay 0 laringizdagidekmidi .
SFX Ay 0 laringizdagidekdirda .
SFX Ay 0 laringizgami .
SFX Ay 0 laringizgachi .
SFX Ay 0 laringizgadir .
SFX Ay 0 laringizgada .
SFX Ay 0 laringizgaku .
SFX Ay 0 laringizgamikan .
SFX Ay 0 laringizgamidi .
SFX Ay 0 laringizgadirda .
SFX Ay 0 laringizgachami .
SFX Ay 0 laringizgachachi .
SFX Ay 0 laringizgachadir .
SFX Ay 0 laringizgachada .
SFX Ay 0 laringizgachaku .
SFX Ay 0 laringizgachamikan .
SFX Ay 0 laringizgachamidi .
SFX Ay 0 laringizgachadirda .
SFX Ay 0 larinimi .
SFX Ay 0 larinichi .
SFX Ay 0 larinidir .
SFX Ay 0 larinida .
SFX Ay 0 lariniku .
SFX Ay 0 larinimikan .
SFX Ay 0 larinimidi .
SFX Ay 0 larinidirda .
SFX Ay 0 lariningmi .
SFX Ay 0 lariningchi .
SFX Ay 0 lariningdir .
SFX Ay 0 lariningda .
SFX Ay 0 lariningku .
SFX Ay 0 lariningmikan .
SFX Ay 0 lariningmidi .
SFX Ay 0 lariningdirda .
SFX Ay 0 laridami .
SFX Ay 0 laridachi .
SFX Ay 0 laridadir .
SFX Ay 0 laridada .
SFX Ay 0 laridaku .
SFX Ay 0 laridamikan .
SFX Ay 0 laridamidi .
SFX Ay 0 laridadirda .
SFX Ay 0 laridanmi .
SFX Ay 0 laridanchi .
SFX Ay 0 laridandir .
SFX Ay 0 laridanda .
SFX Ay 0 laridanku .
SFX Ay 0 laridanmikan .
SFX Ay 0 laridanmidi .
SFX Ay 0 laridandirda .
SFX Ay 0 laridagimi .
SFX Ay 0 laridagichi .
SFX Ay 0 laridagidir .
SFX Ay 0 laridagida .
SFX Ay 0 laridagiku .
SFX Ay 0 laridagimikan .
SFX Ay 0 laridagimidi .
SFX Ay 0 laridagidirda .
SFX Ay 0 laridagidekmi .
SFX Ay 0 laridagidekchi .
SFX Ay 0 laridagidekdir .
SFX Ay 0 laridagidekda .
SFX Ay 0 laridagidekku .
SFX Ay 0 laridagidekmikan .
SFX Ay 0 laridagidekmidi .
SFX Ay 0 laridagidekdirda .
SFX Ay 0 larigami .
SFX Ay 0 larigachi .
SFX Ay 0 larigadir .
SFX Ay 0 larigada .
SFX Ay 0 larigaku .
SFX Ay 0 larigamikan .
SFX Ay 0 larigamidi .
SFX Ay 0 larigadirda .
SFX Ay 0 larigachami .
SFX Ay 0 larigachachi .
SFX Ay 0 larigachadir .
SFX Ay 0 larigachada .
SFX Ay 0 larigachaku .
SFX Ay 0 larigachamikan .
SFX Ay 0 larigachamidi .
SFX Ay 0 larigachadirda .

# OT/KICHRAYTMA : CHA:LAR:1SHB:TSH:MI?
SFX Az Y 960
SFX Az 0 chalarimnimi .
SFX Az 0 chalarimnichi .
SFX Az 0 chalarimnidir .
SFX Az 0 chalarimnida .
SFX Az 0 chalarimniku .
SFX Az 0 chalarimnimikan .
SFX Az 0 chalarimnimidi .
SFX Az 0 chalarimnidirda .
SFX Az 0 chalarimningmi .
SFX Az 0 chalarimningchi .
SFX Az 0 chalarimningdir .
SFX Az 0 chalarimningda .
SFX Az 0 chalarimningku .
SFX Az 0 chalarimningmikan .
SFX Az 0 chalarimningmidi .
SFX Az 0 chalarimningdirda .
SFX Az 0 chalarimdami .
SFX Az 0 chalarimdachi .
SFX Az 0 chalarimdadir .
SFX Az 0 chalarimdada .
SFX Az 0 chalarimdaku .
SFX Az 0 chalarimdamikan .
SFX Az 0 chalarimdamidi .
SFX Az 0 chalarimdadirda .
SFX Az 0 chalarimdanmi .
SFX Az 0 chalarimdanchi .
SFX Az 0 chalarimdandir .
SFX Az 0 chalarimdanda .
SFX Az 0 chalarimdanku .
SFX Az 0 chalarimdanmikan .
SFX Az 0 chalarimdanmidi .
SFX Az 0 chalarimdandirda .
SFX Az 0 chalarimdagimi .
SFX Az 0 chalarimdagichi .
SFX Az 0 chalarimdagidir .
SFX Az 0 chalarimdagida .
SFX Az 0 chalarimdagiku .
SFX Az 0 chalarimdagimikan .
SFX Az 0 chalarimdagimidi .
SFX Az 0 chalarimdagidirda .
SFX Az 0 chalarimdagidekmi .
SFX Az 0 chalarimdagidekchi .
SFX Az 0 chalarimdagidekdir .
SFX Az 0 chalarimdagidekda .
SFX Az 0 chalarimdagidekku .
SFX Az 0 chalarimdagidekmikan .
SFX Az 0 chalarimdagidekmidi .
SFX Az 0 chalarimdagidekdirda .
SFX Az 0 chalarimgami .
SFX Az 0 chalarimgachi .
SFX Az 0 chalarimgadir .
SFX Az 0 chalarimgada .
SFX Az 0 chalarimgaku .
SFX Az 0 chalarimgamikan .
SFX Az 0 chalarimgamidi .
SFX Az 0 chalarimgadirda .
SFX Az 0 chalarimgachami .
SFX Az 0 chalarimgachachi .
SFX Az 0 chalarimgachadir .
SFX Az 0 chalarimgachada .
SFX Az 0 chalarimgachaku .
SFX Az 0 chalarimgachamikan .
SFX Az 0 chalarimgachamidi .
SFX Az 0 chalarimgachadirda .
SFX Az 0 chalarimiznimi .
SFX Az 0 chalarimiznichi .
SFX Az 0 chalarimiznidir .
SFX Az 0 chalarimiznida .
SFX Az 0 chalarimizniku .
SFX Az 0 chalarimiznimikan .
SFX Az 0 chalarimiznimidi .
SFX Az 0 chalarimiznidirda .
SFX Az 0 chalarimizningmi .
SFX Az 0 chalarimizningchi .
SFX Az 0 chalarimizningdir .
SFX Az 0 chalarimizningda .
SFX Az 0 chalarimizningku .
SFX Az 0 chalarimizningmikan .
SFX Az 0 chalarimizningmidi .
SFX Az 0 chalarimizningdirda .
SFX Az 0 chalarimizdami .
SFX Az 0 chalarimizdachi .
SFX Az 0 chalarimizdadir .
SFX Az 0 chalarimizdada .
SFX Az 0 chalarimizdaku .
SFX Az 0 chalarimizdamikan .
SFX Az 0 chalarimizdamidi .
SFX Az 0 chalarimizdadirda .
SFX Az 0 chalarimizdanmi .
SFX Az 0 chalarimizdanchi .
SFX Az 0 chalarimizdandir .
SFX Az 0 chalarimizdanda .
SFX Az 0 chalarimizdanku .
SFX Az 0 chalarimizdanmikan .
SFX Az 0 chalarimizdanmidi .
SFX Az 0 chalarimizdandirda .
SFX Az 0 chalarimizdagimi .
SFX Az 0 chalarimizdagichi .
SFX Az 0 chalarimizdagidir .
SFX Az 0 chalarimizdagida .
SFX Az 0 chalarimizdagiku .
SFX Az 0 chalarimizdagimikan .
SFX Az 0 chalarimizdagimidi .
SFX Az 0 chalarimizdagidirda .
SFX Az 0 chalarimizdagidekmi .
SFX Az 0 chalarimizdagidekchi .
SFX Az 0 chalarimizdagidekdir .
SFX Az 0 chalarimizdagidekda .
SFX Az 0 chalarimizdagidekku .
SFX Az 0 chalarimizdagidekmikan .
SFX Az 0 chalarimizdagidekmidi .
SFX Az 0 chalarimizdagidekdirda .
SFX Az 0 chalarimizgami .
SFX Az 0 chalarimizgachi .
SFX Az 0 chalarimizgadir .
SFX Az 0 chalarimizgada .
SFX Az 0 chalarimizgaku .
SFX Az 0 chalarimizgamikan .
SFX Az 0 chalarimizgamidi .
SFX Az 0 chalarimizgadirda .
SFX Az 0 chalarimizgachami .
SFX Az 0 chalarimizgachachi .
SFX Az 0 chalarimizgachadir .
SFX Az 0 chalarimizgachada .
SFX Az 0 chalarimizgachaku .
SFX Az 0 chalarimizgachamikan .
SFX Az 0 chalarimizgachamidi .
SFX Az 0 chalarimizgachadirda .
SFX Az 0 chalaringnimi .
SFX Az 0 chalaringnichi .
SFX Az 0 chalaringnidir .
SFX Az 0 chalaringnida .
SFX Az 0 chalaringniku .
SFX Az 0 chalaringnimikan .
SFX Az 0 chalaringnimidi .
SFX Az 0 chalaringnidirda .
SFX Az 0 chalaringningmi .
SFX Az 0 chalaringningchi .
SFX Az 0 chalaringningdir .
SFX Az 0 chalaringningda .
SFX Az 0 chalaringningku .
SFX Az 0 chalaringningmikan .
SFX Az 0 chalaringningmidi .
SFX Az 0 chalaringningdirda .
SFX Az 0 chalaringdami .
SFX Az 0 chalaringdachi .
SFX Az 0 chalaringdadir .
SFX Az 0 chalaringdada .
SFX Az 0 chalaringdaku .
SFX Az 0 chalaringdamikan .
SFX Az 0 chalaringdamidi .
SFX Az 0 chalaringdadirda .
SFX Az 0 chalaringdanmi .
SFX Az 0 chalaringdanchi .
SFX Az 0 chalaringdandir .
SFX Az 0 chalaringdanda .
SFX Az 0 chalaringdanku .
SFX Az 0 chalaringdanmikan .
SFX Az 0 chalaringdanmidi .
SFX Az 0 chalaringdandirda .
SFX Az 0 chalaringdagimi .
SFX Az 0 chalaringdagichi .
SFX Az 0 chalaringdagidir .
SFX Az 0 chalaringdagida .
SFX Az 0 chalaringdagiku .
SFX Az 0 chalaringdagimikan .
SFX Az 0 chalaringdagimidi .
SFX Az 0 chalaringdagidirda .
SFX Az 0 chalaringdagidekmi .
SFX Az 0 chalaringdagidekchi .
SFX Az 0 chalaringdagidekdir .
SFX Az 0 chalaringdagidekda .
SFX Az 0 chalaringdagidekku .
SFX Az 0 chalaringdagidekmikan .
SFX Az 0 chalaringdagidekmidi .
SFX Az 0 chalaringdagidekdirda .
SFX Az 0 chalaringgami .
SFX Az 0 chalaringgachi .
SFX Az 0 chalaringgadir .
SFX Az 0 chalaringgada .
SFX Az 0 chalaringgaku .
SFX Az 0 chalaringgamikan .
SFX Az 0 chalaringgamidi .
SFX Az 0 chalaringgadirda .
SFX Az 0 chalaringgachami .
SFX Az 0 chalaringgachachi .
SFX Az 0 chalaringgachadir .
SFX Az 0 chalaringgachada .
SFX Az 0 chalaringgachaku .
SFX Az 0 chalaringgachamikan .
SFX Az 0 chalaringgachamidi .
SFX Az 0 chalaringgachadirda .
SFX Az 0 chalaringiznimi .
SFX Az 0 chalaringiznichi .
SFX Az 0 chalaringiznidir .
SFX Az 0 chalaringiznida .
SFX Az 0 chalaringizniku .
SFX Az 0 chalaringiznimikan .
SFX Az 0 chalaringiznimidi .
SFX Az 0 chalaringiznidirda .
SFX Az 0 chalaringizningmi .
SFX Az 0 chalaringizningchi .
SFX Az 0 chalaringizningdir .
SFX Az 0 chalaringizningda .
SFX Az 0 chalaringizningku .
SFX Az 0 chalaringizningmikan .
SFX Az 0 chalaringizningmidi .
SFX Az 0 chalaringizningdirda .
SFX Az 0 chalaringizdami .
SFX Az 0 chalaringizdachi .
SFX Az 0 chalaringizdadir .
SFX Az 0 chalaringizdada .
SFX Az 0 chalaringizdaku .
SFX Az 0 chalaringizdamikan .
SFX Az 0 chalaringizdamidi .
SFX Az 0 chalaringizdadirda .
SFX Az 0 chalaringizdanmi .
SFX Az 0 chalaringizdanchi .
SFX Az 0 chalaringizdandir .
SFX Az 0 chalaringizdanda .
SFX Az 0 chalaringizdanku .
SFX Az 0 chalaringizdanmikan .
SFX Az 0 chalaringizdanmidi .
SFX Az 0 chalaringizdandirda .
SFX Az 0 chalaringizdagimi .
SFX Az 0 chalaringizdagichi .
SFX Az 0 chalaringizdagidir .
SFX Az 0 chalaringizdagida .
SFX Az 0 chalaringizdagiku .
SFX Az 0 chalaringizdagimikan .
SFX Az 0 chalaringizdagimidi .
SFX Az 0 chalaringizdagidirda .
SFX Az 0 chalaringizdagidekmi .
SFX Az 0 chalaringizdagidekchi .
SFX Az 0 chalaringizdagidekdir .
SFX Az 0 chalaringizdagidekda .
SFX Az 0 chalaringizdagidekku .
SFX Az 0 chalaringizdagidekmikan .
SFX Az 0 chalaringizdagidekmidi .
SFX Az 0 chalaringizdagidekdirda .
SFX Az 0 chalaringizgami .
SFX Az 0 chalaringizgachi .
SFX Az 0 chalaringizgadir .
SFX Az 0 chalaringizgada .
SFX Az 0 chalaringizgaku .
SFX Az 0 chalaringizgamikan .
SFX Az 0 chalaringizgamidi .
SFX Az 0 chalaringizgadirda .
SFX Az 0 chalaringizgachami .
SFX Az 0 chalaringizgachachi .
SFX Az 0 chalaringizgachadir .
SFX Az 0 chalaringizgachada .
SFX Az 0 chalaringizgachaku .
SFX Az 0 chalaringizgachamikan .
SFX Az 0 chalaringizgachamidi .
SFX Az 0 chalaringizgachadirda .
SFX Az 0 chalarinimi .
SFX Az 0 chalarinichi .
SFX Az 0 chalarinidir .
SFX Az 0 chalarinida .
SFX Az 0 chalariniku .
SFX Az 0 chalarinimikan .
SFX Az 0 chalarinimidi .
SFX Az 0 chalarinidirda .
SFX Az 0 chalariningmi .
SFX Az 0 chalariningchi .
SFX Az 0 chalariningdir .
SFX Az 0 chalariningda .
SFX Az 0 chalariningku .
SFX Az 0 chalariningmikan .
SFX Az 0 chalariningmidi .
SFX Az 0 chalariningdirda .
SFX Az 0 chalaridami .
SFX Az 0 chalaridachi .
SFX Az 0 chalaridadir .
SFX Az 0 chalaridada .
SFX Az 0 chalaridaku .
SFX Az 0 chalaridamikan .
SFX Az 0 chalaridamidi .
SFX Az 0 chalaridadirda .
SFX Az 0 chalaridanmi .
SFX Az 0 chalaridanchi .
SFX Az 0 chalaridandir .
SFX Az 0 chalaridanda .
SFX Az 0 chalaridanku .
SFX Az 0 chalaridanmikan .
SFX Az 0 chalaridanmidi .
SFX Az 0 chalaridandirda .
SFX Az 0 chalaridagimi .
SFX Az 0 chalaridagichi .
SFX Az 0 chalaridagidir .
SFX Az 0 chalaridagida .
SFX Az 0 chalaridagiku .
SFX Az 0 chalaridagimikan .
SFX Az 0 chalaridagimidi .
SFX Az 0 chalaridagidirda .
SFX Az 0 chalaridagidekmi .
SFX Az 0 chalaridagidekchi .
SFX Az 0 chalaridagidekdir .
SFX Az 0 chalaridagidekda .
SFX Az 0 chalaridagidekku .
SFX Az 0 chalaridagidekmikan .
SFX Az 0 chalaridagidekmidi .
SFX Az 0 chalaridagidekdirda .
SFX Az 0 chalarigami .
SFX Az 0 chalarigachi .
SFX Az 0 chalarigadir .
SFX Az 0 chalarigada .
SFX Az 0 chalarigaku .
SFX Az 0 chalarigamikan .
SFX Az 0 chalarigamidi .
SFX Az 0 chalarigadirda .
SFX Az 0 chalarigachami .
SFX Az 0 chalarigachachi .
SFX Az 0 chalarigachadir .
SFX Az 0 chalarigachada .
SFX Az 0 chalarigachaku .
SFX Az 0 chalarigachamikan .
SFX Az 0 chalarigachamidi .
SFX Az 0 chalarigachadirda .
SFX Az 0 deklarimnimi .
SFX Az 0 deklarimnichi .
SFX Az 0 deklarimnidir .
SFX Az 0 deklarimnida .
SFX Az 0 deklarimniku .
SFX Az 0 deklarimnimikan .
SFX Az 0 deklarimnimidi .
SFX Az 0 deklarimnidirda .
SFX Az 0 deklarimningmi .
SFX Az 0 deklarimningchi .
SFX Az 0 deklarimningdir .
SFX Az 0 deklarimningda .
SFX Az 0 deklarimningku .
SFX Az 0 deklarimningmikan .
SFX Az 0 deklarimningmidi .
SFX Az 0 deklarimningdirda .
SFX Az 0 deklarimdami .
SFX Az 0 deklarimdachi .
SFX Az 0 deklarimdadir .
SFX Az 0 deklarimdada .
SFX Az 0 deklarimdaku .
SFX Az 0 deklarimdamikan .
SFX Az 0 deklarimdamidi .
SFX Az 0 deklarimdadirda .
SFX Az 0 deklarimdanmi .
SFX Az 0 deklarimdanchi .
SFX Az 0 deklarimdandir .
SFX Az 0 deklarimdanda .
SFX Az 0 deklarimdanku .
SFX Az 0 deklarimdanmikan .
SFX Az 0 deklarimdanmidi .
SFX Az 0 deklarimdandirda .
SFX Az 0 deklarimdagimi .
SFX Az 0 deklarimdagichi .
SFX Az 0 deklarimdagidir .
SFX Az 0 deklarimdagida .
SFX Az 0 deklarimdagiku .
SFX Az 0 deklarimdagimikan .
SFX Az 0 deklarimdagimidi .
SFX Az 0 deklarimdagidirda .
SFX Az 0 deklarimdagidekmi .
SFX Az 0 deklarimdagidekchi .
SFX Az 0 deklarimdagidekdir .
SFX Az 0 deklarimdagidekda .
SFX Az 0 deklarimdagidekku .
SFX Az 0 deklarimdagidekmikan .
SFX Az 0 deklarimdagidekmidi .
SFX Az 0 deklarimdagidekdirda .
SFX Az 0 deklarimgami .
SFX Az 0 deklarimgachi .
SFX Az 0 deklarimgadir .
SFX Az 0 deklarimgada .
SFX Az 0 deklarimgaku .
SFX Az 0 deklarimgamikan .
SFX Az 0 deklarimgamidi .
SFX Az 0 deklarimgadirda .
SFX Az 0 deklarimgachami .
SFX Az 0 deklarimgachachi .
SFX Az 0 deklarimgachadir .
SFX Az 0 deklarimgachada .
SFX Az 0 deklarimgachaku .
SFX Az 0 deklarimgachamikan .
SFX Az 0 deklarimgachamidi .
SFX Az 0 deklarimgachadirda .
SFX Az 0 deklarimiznimi .
SFX Az 0 deklarimiznichi .
SFX Az 0 deklarimiznidir .
SFX Az 0 deklarimiznida .
SFX Az 0 deklarimizniku .
SFX Az 0 deklarimiznimikan .
SFX Az 0 deklarimiznimidi .
SFX Az 0 deklarimiznidirda .
SFX Az 0 deklarimizningmi .
SFX Az 0 deklarimizningchi .
SFX Az 0 deklarimizningdir .
SFX Az 0 deklarimizningda .
SFX Az 0 deklarimizningku .
SFX Az 0 deklarimizningmikan .
SFX Az 0 deklarimizningmidi .
SFX Az 0 deklarimizningdirda .
SFX Az 0 deklarimizdami .
SFX Az 0 deklarimizdachi .
SFX Az 0 deklarimizdadir .
SFX Az 0 deklarimizdada .
SFX Az 0 deklarimizdaku .
SFX Az 0 deklarimizdamikan .
SFX Az 0 deklarimizdamidi .
SFX Az 0 deklarimizdadirda .
SFX Az 0 deklarimizdanmi .
SFX Az 0 deklarimizdanchi .
SFX Az 0 deklarimizdandir .
SFX Az 0 deklarimizdanda .
SFX Az 0 deklarimizdanku .
SFX Az 0 deklarimizdanmikan .
SFX Az 0 deklarimizdanmidi .
SFX Az 0 deklarimizdandirda .
SFX Az 0 deklarimizdagimi .
SFX Az 0 deklarimizdagichi .
SFX Az 0 deklarimizdagidir .
SFX Az 0 deklarimizdagida .
SFX Az 0 deklarimizdagiku .
SFX Az 0 deklarimizdagimikan .
SFX Az 0 deklarimizdagimidi .
SFX Az 0 deklarimizdagidirda .
SFX Az 0 deklarimizdagidekmi .
SFX Az 0 deklarimizdagidekchi .
SFX Az 0 deklarimizdagidekdir .
SFX Az 0 deklarimizdagidekda .
SFX Az 0 deklarimizdagidekku .
SFX Az 0 deklarimizdagidekmikan .
SFX Az 0 deklarimizdagidekmidi .
SFX Az 0 deklarimizdagidekdirda .
SFX Az 0 deklarimizgami .
SFX Az 0 deklarimizgachi .
SFX Az 0 deklarimizgadir .
SFX Az 0 deklarimizgada .
SFX Az 0 deklarimizgaku .
SFX Az 0 deklarimizgamikan .
SFX Az 0 deklarimizgamidi .
SFX Az 0 deklarimizgadirda .
SFX Az 0 deklarimizgachami .
SFX Az 0 deklarimizgachachi .
SFX Az 0 deklarimizgachadir .
SFX Az 0 deklarimizgachada .
SFX Az 0 deklarimizgachaku .
SFX Az 0 deklarimizgachamikan .
SFX Az 0 deklarimizgachamidi .
SFX Az 0 deklarimizgachadirda .
SFX Az 0 deklaringnimi .
SFX Az 0 deklaringnichi .
SFX Az 0 deklaringnidir .
SFX Az 0 deklaringnida .
SFX Az 0 deklaringniku .
SFX Az 0 deklaringnimikan .
SFX Az 0 deklaringnimidi .
SFX Az 0 deklaringnidirda .
SFX Az 0 deklaringningmi .
SFX Az 0 deklaringningchi .
SFX Az 0 deklaringningdir .
SFX Az 0 deklaringningda .
SFX Az 0 deklaringningku .
SFX Az 0 deklaringningmikan .
SFX Az 0 deklaringningmidi .
SFX Az 0 deklaringningdirda .
SFX Az 0 deklaringdami .
SFX Az 0 deklaringdachi .
SFX Az 0 deklaringdadir .
SFX Az 0 deklaringdada .
SFX Az 0 deklaringdaku .
SFX Az 0 deklaringdamikan .
SFX Az 0 deklaringdamidi .
SFX Az 0 deklaringdadirda .
SFX Az 0 deklaringdanmi .
SFX Az 0 deklaringdanchi .
SFX Az 0 deklaringdandir .
SFX Az 0 deklaringdanda .
SFX Az 0 deklaringdanku .
SFX Az 0 deklaringdanmikan .
SFX Az 0 deklaringdanmidi .
SFX Az 0 deklaringdandirda .
SFX Az 0 deklaringdagimi .
SFX Az 0 deklaringdagichi .
SFX Az 0 deklaringdagidir .
SFX Az 0 deklaringdagida .
SFX Az 0 deklaringdagiku .
SFX Az 0 deklaringdagimikan .
SFX Az 0 deklaringdagimidi .
SFX Az 0 deklaringdagidirda .
SFX Az 0 deklaringdagidekmi .
SFX Az 0 deklaringdagidekchi .
SFX Az 0 deklaringdagidekdir .
SFX Az 0 deklaringdagidekda .
SFX Az 0 deklaringdagidekku .
SFX Az 0 deklaringdagidekmikan .
SFX Az 0 deklaringdagidekmidi .
SFX Az 0 deklaringdagidekdirda .
SFX Az 0 deklaringgami .
SFX Az 0 deklaringgachi .
SFX Az 0 deklaringgadir .
SFX Az 0 deklaringgada .
SFX Az 0 deklaringgaku .
SFX Az 0 deklaringgamikan .
SFX Az 0 deklaringgamidi .
SFX Az 0 deklaringgadirda .
SFX Az 0 deklaringgachami .
SFX Az 0 deklaringgachachi .
SFX Az 0 deklaringgachadir .
SFX Az 0 deklaringgachada .
SFX Az 0 deklaringgachaku .
SFX Az 0 deklaringgachamikan .
SFX Az 0 deklaringgachamidi .
SFX Az 0 deklaringgachadirda .
SFX Az 0 deklaringiznimi .
SFX Az 0 deklaringiznichi .
SFX Az 0 deklaringiznidir .
SFX Az 0 deklaringiznida .
SFX Az 0 deklaringizniku .
SFX Az 0 deklaringiznimikan .
SFX Az 0 deklaringiznimidi .
SFX Az 0 deklaringiznidirda .
SFX Az 0 deklaringizningmi .
SFX Az 0 deklaringizningchi .
SFX Az 0 deklaringizningdir .
SFX Az 0 deklaringizningda .
SFX Az 0 deklaringizningku .
SFX Az 0 deklaringizningmikan .
SFX Az 0 deklaringizningmidi .
SFX Az 0 deklaringizningdirda .
SFX Az 0 deklaringizdami .
SFX Az 0 deklaringizdachi .
SFX Az 0 deklaringizdadir .
SFX Az 0 deklaringizdada .
SFX Az 0 deklaringizdaku .
SFX Az 0 deklaringizdamikan .
SFX Az 0 deklaringizdamidi .
SFX Az 0 deklaringizdadirda .
SFX Az 0 deklaringizdanmi .
SFX Az 0 deklaringizdanchi .
SFX Az 0 deklaringizdandir .
SFX Az 0 deklaringizdanda .
SFX Az 0 deklaringizdanku .
SFX Az 0 deklaringizdanmikan .
SFX Az 0 deklaringizdanmidi .
SFX Az 0 deklaringizdandirda .
SFX Az 0 deklaringizdagimi .
SFX Az 0 deklaringizdagichi .
SFX Az 0 deklaringizdagidir .
SFX Az 0 deklaringizdagida .
SFX Az 0 deklaringizdagiku .
SFX Az 0 deklaringizdagimikan .
SFX Az 0 deklaringizdagimidi .
SFX Az 0 deklaringizdagidirda .
SFX Az 0 deklaringizdagidekmi .
SFX Az 0 deklaringizdagidekchi .
SFX Az 0 deklaringizdagidekdir .
SFX Az 0 deklaringizdagidekda .
SFX Az 0 deklaringizdagidekku .
SFX Az 0 deklaringizdagidekmikan .
SFX Az 0 deklaringizdagidekmidi .
SFX Az 0 deklaringizdagidekdirda .
SFX Az 0 deklaringizgami .
SFX Az 0 deklaringizgachi .
SFX Az 0 deklaringizgadir .
SFX Az 0 deklaringizgada .
SFX Az 0 deklaringizgaku .
SFX Az 0 deklaringizgamikan .
SFX Az 0 deklaringizgamidi .
SFX Az 0 deklaringizgadirda .
SFX Az 0 deklaringizgachami .
SFX Az 0 deklaringizgachachi .
SFX Az 0 deklaringizgachadir .
SFX Az 0 deklaringizgachada .
SFX Az 0 deklaringizgachaku .
SFX Az 0 deklaringizgachamikan .
SFX Az 0 deklaringizgachamidi .
SFX Az 0 deklaringizgachadirda .
SFX Az 0 deklarinimi .
SFX Az 0 deklarinichi .
SFX Az 0 deklarinidir .
SFX Az 0 deklarinida .
SFX Az 0 deklariniku .
SFX Az 0 deklarinimikan .
SFX Az 0 deklarinimidi .
SFX Az 0 deklarinidirda .
SFX Az 0 deklariningmi .
SFX Az 0 deklariningchi .
SFX Az 0 deklariningdir .
SFX Az 0 deklariningda .
SFX Az 0 deklariningku .
SFX Az 0 deklariningmikan .
SFX Az 0 deklariningmidi .
SFX Az 0 deklariningdirda .
SFX Az 0 deklaridami .
SFX Az 0 deklaridachi .
SFX Az 0 deklaridadir .
SFX Az 0 deklaridada .
SFX Az 0 deklaridaku .
SFX Az 0 deklaridamikan .
SFX Az 0 deklaridamidi .
SFX Az 0 deklaridadirda .
SFX Az 0 deklaridanmi .
SFX Az 0 deklaridanchi .
SFX Az 0 deklaridandir .
SFX Az 0 deklaridanda .
SFX Az 0 deklaridanku .
SFX Az 0 deklaridanmikan .
SFX Az 0 deklaridanmidi .
SFX Az 0 deklaridandirda .
SFX Az 0 deklaridagimi .
SFX Az 0 deklaridagichi .
SFX Az 0 deklaridagidir .
SFX Az 0 deklaridagida .
SFX Az 0 deklaridagiku .
SFX Az 0 deklaridagimikan .
SFX Az 0 deklaridagimidi .
SFX Az 0 deklaridagidirda .
SFX Az 0 deklaridagidekmi .
SFX Az 0 deklaridagidekchi .
SFX Az 0 deklaridagidekdir .
SFX Az 0 deklaridagidekda .
SFX Az 0 deklaridagidekku .
SFX Az 0 deklaridagidekmikan .
SFX Az 0 deklaridagidekmidi .
SFX Az 0 deklaridagidekdirda .
SFX Az 0 deklarigami .
SFX Az 0 deklarigachi .
SFX Az 0 deklarigadir .
SFX Az 0 deklarigada .
SFX Az 0 deklarigaku .
SFX Az 0 deklarigamikan .
SFX Az 0 deklarigamidi .
SFX Az 0 deklarigadirda .
SFX Az 0 deklarigachami .
SFX Az 0 deklarigachachi .
SFX Az 0 deklarigachadir .
SFX Az 0 deklarigachada .
SFX Az 0 deklarigachaku .
SFX Az 0 deklarigachamikan .
SFX Az 0 deklarigachamidi .
SFX Az 0 deklarigachadirda .
SFX Az 0 simonlarimnimi .
SFX Az 0 simonlarimnichi .
SFX Az 0 simonlarimnidir .
SFX Az 0 simonlarimnida .
SFX Az 0 simonlarimniku .
SFX Az 0 simonlarimnimikan .
SFX Az 0 simonlarimnimidi .
SFX Az 0 simonlarimnidirda .
SFX Az 0 simonlarimningmi .
SFX Az 0 simonlarimningchi .
SFX Az 0 simonlarimningdir .
SFX Az 0 simonlarimningda .
SFX Az 0 simonlarimningku .
SFX Az 0 simonlarimningmikan .
SFX Az 0 simonlarimningmidi .
SFX Az 0 simonlarimningdirda .
SFX Az 0 simonlarimdami .
SFX Az 0 simonlarimdachi .
SFX Az 0 simonlarimdadir .
SFX Az 0 simonlarimdada .
SFX Az 0 simonlarimdaku .
SFX Az 0 simonlarimdamikan .
SFX Az 0 simonlarimdamidi .
SFX Az 0 simonlarimdadirda .
SFX Az 0 simonlarimdanmi .
SFX Az 0 simonlarimdanchi .
SFX Az 0 simonlarimdandir .
SFX Az 0 simonlarimdanda .
SFX Az 0 simonlarimdanku .
SFX Az 0 simonlarimdanmikan .
SFX Az 0 simonlarimdanmidi .
SFX Az 0 simonlarimdandirda .
SFX Az 0 simonlarimdagimi .
SFX Az 0 simonlarimdagichi .
SFX Az 0 simonlarimdagidir .
SFX Az 0 simonlarimdagida .
SFX Az 0 simonlarimdagiku .
SFX Az 0 simonlarimdagimikan .
SFX Az 0 simonlarimdagimidi .
SFX Az 0 simonlarimdagidirda .
SFX Az 0 simonlarimdagidekmi .
SFX Az 0 simonlarimdagidekchi .
SFX Az 0 simonlarimdagidekdir .
SFX Az 0 simonlarimdagidekda .
SFX Az 0 simonlarimdagidekku .
SFX Az 0 simonlarimdagidekmikan .
SFX Az 0 simonlarimdagidekmidi .
SFX Az 0 simonlarimdagidekdirda .
SFX Az 0 simonlarimgami .
SFX Az 0 simonlarimgachi .
SFX Az 0 simonlarimgadir .
SFX Az 0 simonlarimgada .
SFX Az 0 simonlarimgaku .
SFX Az 0 simonlarimgamikan .
SFX Az 0 simonlarimgamidi .
SFX Az 0 simonlarimgadirda .
SFX Az 0 simonlarimgachami .
SFX Az 0 simonlarimgachachi .
SFX Az 0 simonlarimgachadir .
SFX Az 0 simonlarimgachada .
SFX Az 0 simonlarimgachaku .
SFX Az 0 simonlarimgachamikan .
SFX Az 0 simonlarimgachamidi .
SFX Az 0 simonlarimgachadirda .
SFX Az 0 simonlarimiznimi .
SFX Az 0 simonlarimiznichi .
SFX Az 0 simonlarimiznidir .
SFX Az 0 simonlarimiznida .
SFX Az 0 simonlarimizniku .
SFX Az 0 simonlarimiznimikan .
SFX Az 0 simonlarimiznimidi .
SFX Az 0 simonlarimiznidirda .
SFX Az 0 simonlarimizningmi .
SFX Az 0 simonlarimizningchi .
SFX Az 0 simonlarimizningdir .
SFX Az 0 simonlarimizningda .
SFX Az 0 simonlarimizningku .
SFX Az 0 simonlarimizningmikan .
SFX Az 0 simonlarimizningmidi .
SFX Az 0 simonlarimizningdirda .
SFX Az 0 simonlarimizdami .
SFX Az 0 simonlarimizdachi .
SFX Az 0 simonlarimizdadir .
SFX Az 0 simonlarimizdada .
SFX Az 0 simonlarimizdaku .
SFX Az 0 simonlarimizdamikan .
SFX Az 0 simonlarimizdamidi .
SFX Az 0 simonlarimizdadirda .
SFX Az 0 simonlarimizdanmi .
SFX Az 0 simonlarimizdanchi .
SFX Az 0 simonlarimizdandir .
SFX Az 0 simonlarimizdanda .
SFX Az 0 simonlarimizdanku .
SFX Az 0 simonlarimizdanmikan .
SFX Az 0 simonlarimizdanmidi .
SFX Az 0 simonlarimizdandirda .
SFX Az 0 simonlarimizdagimi .
SFX Az 0 simonlarimizdagichi .
SFX Az 0 simonlarimizdagidir .
SFX Az 0 simonlarimizdagida .
SFX Az 0 simonlarimizdagiku .
SFX Az 0 simonlarimizdagimikan .
SFX Az 0 simonlarimizdagimidi .
SFX Az 0 simonlarimizdagidirda .
SFX Az 0 simonlarimizdagidekmi .
SFX Az 0 simonlarimizdagidekchi .
SFX Az 0 simonlarimizdagidekdir .
SFX Az 0 simonlarimizdagidekda .
SFX Az 0 simonlarimizdagidekku .
SFX Az 0 simonlarimizdagidekmikan .
SFX Az 0 simonlarimizdagidekmidi .
SFX Az 0 simonlarimizdagidekdirda .
SFX Az 0 simonlarimizgami .
SFX Az 0 simonlarimizgachi .
SFX Az 0 simonlarimizgadir .
SFX Az 0 simonlarimizgada .
SFX Az 0 simonlarimizgaku .
SFX Az 0 simonlarimizgamikan .
SFX Az 0 simonlarimizgamidi .
SFX Az 0 simonlarimizgadirda .
SFX Az 0 simonlarimizgachami .
SFX Az 0 simonlarimizgachachi .
SFX Az 0 simonlarimizgachadir .
SFX Az 0 simonlarimizgachada .
SFX Az 0 simonlarimizgachaku .
SFX Az 0 simonlarimizgachamikan .
SFX Az 0 simonlarimizgachamidi .
SFX Az 0 simonlarimizgachadirda .
SFX Az 0 simonlaringnimi .
SFX Az 0 simonlaringnichi .
SFX Az 0 simonlaringnidir .
SFX Az 0 simonlaringnida .
SFX Az 0 simonlaringniku .
SFX Az 0 simonlaringnimikan .
SFX Az 0 simonlaringnimidi .
SFX Az 0 simonlaringnidirda .
SFX Az 0 simonlaringningmi .
SFX Az 0 simonlaringningchi .
SFX Az 0 simonlaringningdir .
SFX Az 0 simonlaringningda .
SFX Az 0 simonlaringningku .
SFX Az 0 simonlaringningmikan .
SFX Az 0 simonlaringningmidi .
SFX Az 0 simonlaringningdirda .
SFX Az 0 simonlaringdami .
SFX Az 0 simonlaringdachi .
SFX Az 0 simonlaringdadir .
SFX Az 0 simonlaringdada .
SFX Az 0 simonlaringdaku .
SFX Az 0 simonlaringdamikan .
SFX Az 0 simonlaringdamidi .
SFX Az 0 simonlaringdadirda .
SFX Az 0 simonlaringdanmi .
SFX Az 0 simonlaringdanchi .
SFX Az 0 simonlaringdandir .
SFX Az 0 simonlaringdanda .
SFX Az 0 simonlaringdanku .
SFX Az 0 simonlaringdanmikan .
SFX Az 0 simonlaringdanmidi .
SFX Az 0 simonlaringdandirda .
SFX Az 0 simonlaringdagimi .
SFX Az 0 simonlaringdagichi .
SFX Az 0 simonlaringdagidir .
SFX Az 0 simonlaringdagida .
SFX Az 0 simonlaringdagiku .
SFX Az 0 simonlaringdagimikan .
SFX Az 0 simonlaringdagimidi .
SFX Az 0 simonlaringdagidirda .
SFX Az 0 simonlaringdagidekmi .
SFX Az 0 simonlaringdagidekchi .
SFX Az 0 simonlaringdagidekdir .
SFX Az 0 simonlaringdagidekda .
SFX Az 0 simonlaringdagidekku .
SFX Az 0 simonlaringdagidekmikan .
SFX Az 0 simonlaringdagidekmidi .
SFX Az 0 simonlaringdagidekdirda .
SFX Az 0 simonlaringgami .
SFX Az 0 simonlaringgachi .
SFX Az 0 simonlaringgadir .
SFX Az 0 simonlaringgada .
SFX Az 0 simonlaringgaku .
SFX Az 0 simonlaringgamikan .
SFX Az 0 simonlaringgamidi .
SFX Az 0 simonlaringgadirda .
SFX Az 0 simonlaringgachami .
SFX Az 0 simonlaringgachachi .
SFX Az 0 simonlaringgachadir .
SFX Az 0 simonlaringgachada .
SFX Az 0 simonlaringgachaku .
SFX Az 0 simonlaringgachamikan .
SFX Az 0 simonlaringgachamidi .
SFX Az 0 simonlaringgachadirda .
SFX Az 0 simonlaringiznimi .
SFX Az 0 simonlaringiznichi .
SFX Az 0 simonlaringiznidir .
SFX Az 0 simonlaringiznida .
SFX Az 0 simonlaringizniku .
SFX Az 0 simonlaringiznimikan .
SFX Az 0 simonlaringiznimidi .
SFX Az 0 simonlaringiznidirda .
SFX Az 0 simonlaringizningmi .
SFX Az 0 simonlaringizningchi .
SFX Az 0 simonlaringizningdir .
SFX Az 0 simonlaringizningda .
SFX Az 0 simonlaringizningku .
SFX Az 0 simonlaringizningmikan .
SFX Az 0 simonlaringizningmidi .
SFX Az 0 simonlaringizningdirda .
SFX Az 0 simonlaringizdami .
SFX Az 0 simonlaringizdachi .
SFX Az 0 simonlaringizdadir .
SFX Az 0 simonlaringizdada .
SFX Az 0 simonlaringizdaku .
SFX Az 0 simonlaringizdamikan .
SFX Az 0 simonlaringizdamidi .
SFX Az 0 simonlaringizdadirda .
SFX Az 0 simonlaringizdanmi .
SFX Az 0 simonlaringizdanchi .
SFX Az 0 simonlaringizdandir .
SFX Az 0 simonlaringizdanda .
SFX Az 0 simonlaringizdanku .
SFX Az 0 simonlaringizdanmikan .
SFX Az 0 simonlaringizdanmidi .
SFX Az 0 simonlaringizdandirda .
SFX Az 0 simonlaringizdagimi .
SFX Az 0 simonlaringizdagichi .
SFX Az 0 simonlaringizdagidir .
SFX Az 0 simonlaringizdagida .
SFX Az 0 simonlaringizdagiku .
SFX Az 0 simonlaringizdagimikan .
SFX Az 0 simonlaringizdagimidi .
SFX Az 0 simonlaringizdagidirda .
SFX Az 0 simonlaringizdagidekmi .
SFX Az 0 simonlaringizdagidekchi .
SFX Az 0 simonlaringizdagidekdir .
SFX Az 0 simonlaringizdagidekda .
SFX Az 0 simonlaringizdagidekku .
SFX Az 0 simonlaringizdagidekmikan .
SFX Az 0 simonlaringizdagidekmidi .
SFX Az 0 simonlaringizdagidekdirda .
SFX Az 0 simonlaringizgami .
SFX Az 0 simonlaringizgachi .
SFX Az 0 simonlaringizgadir .
SFX Az 0 simonlaringizgada .
SFX Az 0 simonlaringizgaku .
SFX Az 0 simonlaringizgamikan .
SFX Az 0 simonlaringizgamidi .
SFX Az 0 simonlaringizgadirda .
SFX Az 0 simonlaringizgachami .
SFX Az 0 simonlaringizgachachi .
SFX Az 0 simonlaringizgachadir .
SFX Az 0 simonlaringizgachada .
SFX Az 0 simonlaringizgachaku .
SFX Az 0 simonlaringizgachamikan .
SFX Az 0 simonlaringizgachamidi .
SFX Az 0 simonlaringizgachadirda .
SFX Az 0 simonlarinimi .
SFX Az 0 simonlarinichi .
SFX Az 0 simonlarinidir .
SFX Az 0 simonlarinida .
SFX Az 0 simonlariniku .
SFX Az 0 simonlarinimikan .
SFX Az 0 simonlarinimidi .
SFX Az 0 simonlarinidirda .
SFX Az 0 simonlariningmi .
SFX Az 0 simonlariningchi .
SFX Az 0 simonlariningdir .
SFX Az 0 simonlariningda .
SFX Az 0 simonlariningku .
SFX Az 0 simonlariningmikan .
SFX Az 0 simonlariningmidi .
SFX Az 0 simonlariningdirda .
SFX Az 0 simonlaridami .
SFX Az 0 simonlaridachi .
SFX Az 0 simonlaridadir .
SFX Az 0 simonlaridada .
SFX Az 0 simonlaridaku .
SFX Az 0 simonlaridamikan .
SFX Az 0 simonlaridamidi .
SFX Az 0 simonlaridadirda .
SFX Az 0 simonlaridanmi .
SFX Az 0 simonlaridanchi .
SFX Az 0 simonlaridandir .
SFX Az 0 simonlaridanda .
SFX Az 0 simonlaridanku .
SFX Az 0 simonlaridanmikan .
SFX Az 0 simonlaridanmidi .
SFX Az 0 simonlaridandirda .
SFX Az 0 simonlaridagimi .
SFX Az 0 simonlaridagichi .
SFX Az 0 simonlaridagidir .
SFX Az 0 simonlaridagida .
SFX Az 0 simonlaridagiku .
SFX Az 0 simonlaridagimikan .
SFX Az 0 simonlaridagimidi .
SFX Az 0 simonlaridagidirda .
SFX Az 0 simonlaridagidekmi .
SFX Az 0 simonlaridagidekchi .
SFX Az 0 simonlaridagidekdir .
SFX Az 0 simonlaridagidekda .
SFX Az 0 simonlaridagidekku .
SFX Az 0 simonlaridagidekmikan .
SFX Az 0 simonlaridagidekmidi .
SFX Az 0 simonlaridagidekdirda .
SFX Az 0 simonlarigami .
SFX Az 0 simonlarigachi .
SFX Az 0 simonlarigadir .
SFX Az 0 simonlarigada .
SFX Az 0 simonlarigaku .
SFX Az 0 simonlarigamikan .
SFX Az 0 simonlarigamidi .
SFX Az 0 simonlarigadirda .
SFX Az 0 simonlarigachami .
SFX Az 0 simonlarigachachi .
SFX Az 0 simonlarigachadir .
SFX Az 0 simonlarigachada .
SFX Az 0 simonlarigachaku .
SFX Az 0 simonlarigachamikan .
SFX Az 0 simonlarigachamidi .
SFX Az 0 simonlarigachadirda .

# OT/TASDIQ : 1SHB
SFX BA Y 9
SFX BA 0 man .
SFX BA 0 miz .
SFX BA 0 larman .
SFX BA 0 larmiz .
SFX BA 0 san .
SFX BA 0 siz .
SFX BA 0 larsan .
SFX BA 0 larsiz .
SFX BA 0 lar .

# OT/TASDIQ : 1SHB:MI?
SFX BB Y 72
SFX BB 0 manmi .
SFX BB 0 manchi .
SFX BB 0 mandir .
SFX BB 0 manda .
SFX BB 0 manku .
SFX BB 0 manmikan .
SFX BB 0 manmidi .
SFX BB 0 mandirda .
SFX BB 0 mizmi .
SFX BB 0 mizchi .
SFX BB 0 mizdir .
SFX BB 0 mizda .
SFX BB 0 mizku .
SFX BB 0 mizmikan .
SFX BB 0 mizmidi .
SFX BB 0 mizdirda .
SFX BB 0 larmanmi .
SFX BB 0 larmanchi .
SFX BB 0 larmandir .
SFX BB 0 larmanda .
SFX BB 0 larmanku .
SFX BB 0 larmanmikan .
SFX BB 0 larmanmidi .
SFX BB 0 larmandirda .
SFX BB 0 larmizmi .
SFX BB 0 larmizchi .
SFX BB 0 larmizdir .
SFX BB 0 larmizda .
SFX BB 0 larmizku .
SFX BB 0 larmizmikan .
SFX BB 0 larmizmidi .
SFX BB 0 larmizdirda .
SFX BB 0 sanmi .
SFX BB 0 sanchi .
SFX BB 0 sandir .
SFX BB 0 sanda .
SFX BB 0 sanku .
SFX BB 0 sanmikan .
SFX BB 0 sanmidi .
SFX BB 0 sandirda .
SFX BB 0 sizmi .
SFX BB 0 sizchi .
SFX BB 0 sizdir .
SFX BB 0 sizda .
SFX BB 0 sizku .
SFX BB 0 sizmikan .
SFX BB 0 sizmidi .
SFX BB 0 sizdirda .
SFX BB 0 larsanmi .
SFX BB 0 larsanchi .
SFX BB 0 larsandir .
SFX BB 0 larsanda .
SFX BB 0 larsanku .
SFX BB 0 larsanmikan .
SFX BB 0 larsanmidi .
SFX BB 0 larsandirda .
SFX BB 0 larsizmi .
SFX BB 0 larsizchi .
SFX BB 0 larsizdir .
SFX BB 0 larsizda .
SFX BB 0 larsizku .
SFX BB 0 larsizmikan .
SFX BB 0 larsizmidi .
SFX BB 0 larsizdirda .
SFX BB 0 larmi .
SFX BB 0 larchi .
SFX BB 0 lardir .
SFX BB 0 larda .
SFX BB 0 larku .
SFX BB 0 larmikan .
SFX BB 0 larmidi .
SFX BB 0 lardirda .

# OT/SIFAT_YASOVCHI
SFX BC Y 1
SFX BC 0 li .

# OT/SIFAT_YASOVCHI : _:LAR
SFX BD Y 1
SFX BD 0 lilar .

# OT/SIFAT_YASOVCHI : _:MI?
SFX BE Y 8
SFX BE 0 limi .
SFX BE 0 lichi .
SFX BE 0 lidir .
SFX BE 0 lida .
SFX BE 0 liku .
SFX BE 0 limikan .
SFX BE 0 limidi .
SFX BE 0 lidirda .

# OT/SIFAT_YASOVCHI : _:LAR:MI?
SFX BF Y 8
SFX BF 0 lilarmi .
SFX BF 0 lilarchi .
SFX BF 0 lilardir .
SFX BF 0 lilarda .
SFX BF 0 lilarku .
SFX BF 0 lilarmikan .
SFX BF 0 lilarmidi .
SFX BF 0 lilardirda .

# SON/SON-TARTIB : TRT
SFX BG Y 2
SFX BG 0 nchi [aeiou]
SFX BG 0 inchi [^aeiou]

# SON/SON-TARTIB : TRT:LAR
SFX BH Y 2
SFX BH 0 nchilar [aeiou]
SFX BH 0 inchilar [^aeiou]

# SON/SON-TARTIB : TRT:1SHB
SFX BI Y 10
SFX BI 0 nchim [aeiou]
SFX BI 0 nchimiz [aeiou]
SFX BI 0 nching [aeiou]
SFX BI 0 nchingiz [aeiou]
SFX BI 0 nchisi [aeiou]
SFX BI 0 inchim [^aeiou]
SFX BI 0 inchimiz [^aeiou]
SFX BI 0 inching [^aeiou]
SFX BI 0 inchingiz [^aeiou]
SFX BI 0 inchisi [^aeiou]

# SON/SON-TARTIB : TRT:LAR:1SHB
SFX BJ Y 10
SFX BJ 0 nchilarim [aeiou]
SFX BJ 0 nchilarimiz [aeiou]
SFX BJ 0 nchilaring [aeiou]
SFX BJ 0 nchilaringiz [aeiou]
SFX BJ 0 nchilari [aeiou]
SFX BJ 0 inchilarim [^aeiou]
SFX BJ 0 inchilarimiz [^aeiou]
SFX BJ 0 inchilaring [^aeiou]
SFX BJ 0 inchilaringiz [^aeiou]
SFX BJ 0 inchilari [^aeiou]

# SON/SON-TARTIB : TRT:TSH
SFX BK Y 16
SFX BK 0 nchini [aeiou]
SFX BK 0 nchining [aeiou]
SFX BK 0 nchida [aeiou]
SFX BK 0 nchidan [aeiou]
SFX BK 0 nchidagi [aeiou]
SFX BK 0 nchidagidek [aeiou]
SFX BK 0 nchiga [aeiou]
SFX BK 0 nchigacha [aeiou]
SFX BK 0 inchini [^aeiou]
SFX BK 0 inchining [^aeiou]
SFX BK 0 inchida [^aeiou]
SFX BK 0 inchidan [^aeiou]
SFX BK 0 inchidagi [^aeiou]
SFX BK 0 inchidagidek [^aeiou]
SFX BK 0 inchiga [^aeiou]
SFX BK 0 inchigacha [^aeiou]

# SON/SON-TARTIB : TRT:LAR:TSH
SFX BL Y 16
SFX BL 0 nchilarni [aeiou]
SFX BL 0 nchilarning [aeiou]
SFX BL 0 nchilarda [aeiou]
SFX BL 0 nchilardan [aeiou]
SFX BL 0 nchilardagi [aeiou]
SFX BL 0 nchilardagidek [aeiou]
SFX BL 0 nchilarga [aeiou]
SFX BL 0 nchilargacha [aeiou]
SFX BL 0 inchilarni [^aeiou]
SFX BL 0 inchilarning [^aeiou]
SFX BL 0 inchilarda [^aeiou]
SFX BL 0 inchilardan [^aeiou]
SFX BL 0 inchilardagi [^aeiou]
SFX BL 0 inchilardagidek [^aeiou]
SFX BL 0 inchilarga [^aeiou]
SFX BL 0 inchilargacha [^aeiou]

# SON/SON-TARTIB : TRT:1SHB:TSH
SFX BM Y 80
SFX BM 0 nchimni [aeiou]
SFX BM 0 nchimning [aeiou]
SFX BM 0 nchimda [aeiou]
SFX BM 0 nchimdan [aeiou]
SFX BM 0 nchimdagi [aeiou]
SFX BM 0 nchimdagidek [aeiou]
SFX BM 0 nchimga [aeiou]
SFX BM 0 nchimgacha [aeiou]
SFX BM 0 nchimizni [aeiou]
SFX BM 0 nchimizning [aeiou]
SFX BM 0 nchimizda [aeiou]
SFX BM 0 nchimizdan [aeiou]
SFX BM 0 nchimizdagi [aeiou]
SFX BM 0 nchimizdagidek [aeiou]
SFX BM 0 nchimizga [aeiou]
SFX BM 0 nchimizgacha [aeiou]
SFX BM 0 nchingni [aeiou]
SFX BM 0 nchingning [aeiou]
SFX BM 0 nchingda [aeiou]
SFX BM 0 nchingdan [aeiou]
SFX BM 0 nchingdagi [aeiou]
SFX BM 0 nchingdagidek [aeiou]
SFX BM 0 nchingga [aeiou]
SFX BM 0 nchinggacha [aeiou]
SFX BM 0 nchingizni [aeiou]
SFX BM 0 nchingizning [aeiou]
SFX BM 0 nchingizda [aeiou]
SFX BM 0 nchingizdan [aeiou]
SFX BM 0 nchingizdagi [aeiou]
SFX BM 0 nchingizdagidek [aeiou]
SFX BM 0 nchingizga [aeiou]
SFX BM 0 nchingizgacha [aeiou]
SFX BM 0 nchisini [aeiou]
SFX BM 0 nchisining [aeiou]
SFX BM 0 nchisida [aeiou]
SFX BM 0 nchisidan [aeiou]
SFX BM 0 nchisidagi [aeiou]
SFX BM 0 nchisidagidek [aeiou]
SFX BM 0 nchisiga [aeiou]
SFX BM 0 nchisigacha [aeiou]
SFX BM 0 inchimni [^aeiou]
SFX BM 0 inchimning [^aeiou]
SFX BM 0 inchimda [^aeiou]
SFX BM 0 inchimdan [^aeiou]
SFX BM 0 inchimdagi [^aeiou]
SFX BM 0 inchimdagidek [^aeiou]
SFX BM 0 inchimga [^aeiou]
SFX BM 0 inchimgacha [^aeiou]
SFX BM 0 inchimizni [^aeiou]
SFX BM 0 inchimizning [^aeiou]
SFX BM 0 inchimizda [^aeiou]
SFX BM 0 inchimizdan [^aeiou]
SFX BM 0 inchimizdagi [^aeiou]
SFX BM 0 inchimizdagidek [^aeiou]
SFX BM 0 inchimizga [^aeiou]
SFX BM 0 inchimizgacha [^aeiou]
SFX BM 0 inchingni [^aeiou]
SFX BM 0 inchingning [^aeiou]
SFX BM 0 inchingda [^aeiou]
SFX BM 0 inchingdan [^aeiou]
SFX BM 0 inchingdagi [^aeiou]
SFX BM 0 inchingdagidek [^aeiou]
SFX BM 0 inchingga [^aeiou]
SFX BM 0 inchinggacha [^aeiou]
SFX BM 0 inchingizni [^aeiou]
SFX BM 0 inchingizning [^aeiou]
SFX BM 0 inchingizda [^aeiou]
SFX BM 0 inchingizdan [^aeiou]
SFX BM 0 inchingizdagi [^aeiou]
SFX BM 0 inchingizdagidek [^aeiou]
SFX BM 0 inchingizga [^aeiou]
SFX BM 0 inchingizgacha [^aeiou]
SFX BM 0 inchisini [^aeiou]
SFX BM 0 inchisining [^aeiou]
SFX BM 0 inchisida [^aeiou]
SFX BM 0 inchisidan [^aeiou]
SFX BM 0 inchisidagi [^aeiou]
SFX BM 0 inchisidagidek [^aeiou]
SFX BM 0 inchisiga [^aeiou]
SFX BM 0 inchisigacha [^aeiou]

# SON/SON-TARTIB : TRT:LAR:1SHB:TSH
SFX BN Y 80
SFX BN 0 nchilarimni [aeiou]
SFX BN 0 nchilarimning [aeiou]
SFX BN 0 nchilarimda [aeiou]
SFX BN 0 nchilarimdan [aeiou]
SFX BN 0 nchilarimdagi [aeiou]
SFX BN 0 nchilarimdagidek [aeiou]
SFX BN 0 nchilarimga [aeiou]
SFX BN 0 nchilarimgacha [aeiou]
SFX BN 0 nchilarimizni [aeiou]
SFX BN 0 nchilarimizning [aeiou]
SFX BN 0 nchilarimizda [aeiou]
SFX BN 0 nchilarimizdan [aeiou]
SFX BN 0 nchilarimizdagi [aeiou]
SFX BN 0 nchilarimizdagidek [aeiou]
SFX BN 0 nchilarimizga [aeiou]
SFX BN 0 nchilarimizgacha [aeiou]
SFX BN 0 nchilaringni [aeiou]
SFX BN 0 nchilaringning [aeiou]
SFX BN 0 nchilaringda [aeiou]
SFX BN 0 nchilaringdan [aeiou]
SFX BN 0 nchilaringdagi [aeiou]
SFX BN 0 nchilaringdagidek [aeiou]
SFX BN 0 nchilaringga [aeiou]
SFX BN 0 nchilaringgacha [aeiou]
SFX BN 0 nchilaringizni [aeiou]
SFX BN 0 nchilaringizning [aeiou]
SFX BN 0 nchilaringizda [aeiou]
SFX BN 0 nchilaringizdan [aeiou]
SFX BN 0 nchilaringizdagi [aeiou]
SFX BN 0 nchilaringizdagidek [aeiou]
SFX BN 0 nchilaringizga [aeiou]
SFX BN 0 nchilaringizgacha [aeiou]
SFX BN 0 nchilarini [aeiou]
SFX BN 0 nchilarining [aeiou]
SFX BN 0 nchilarida [aeiou]
SFX BN 0 nchilaridan [aeiou]
SFX BN 0 nchilaridagi [aeiou]
SFX BN 0 nchilaridagidek [aeiou]
SFX BN 0 nchilariga [aeiou]
SFX BN 0 nchilarigacha [aeiou]
SFX BN 0 inchilarimni [^aeiou]
SFX BN 0 inchilarimning [^aeiou]
SFX BN 0 inchilarimda [^aeiou]
SFX BN 0 inchilarimdan [^aeiou]
SFX BN 0 inchilarimdagi [^aeiou]
SFX BN 0 inchilarimdagidek [^aeiou]
SFX BN 0 inchilarimga [^aeiou]
SFX BN 0 inchilarimgacha [^aeiou]
SFX BN 0 inchilarimizni [^aeiou]
SFX BN 0 inchilarimizning [^aeiou]
SFX BN 0 inchilarimizda [^aeiou]
SFX BN 0 inchilarimizdan [^aeiou]
SFX BN 0 inchilarimizdagi [^aeiou]
SFX BN 0 inchilarimizdagidek [^aeiou]
SFX BN 0 inchilarimizga [^aeiou]
SFX BN 0 inchilarimizgacha [^aeiou]
SFX BN 0 inchilaringni [^aeiou]
SFX BN 0 inchilaringning [^aeiou]
SFX BN 0 inchilaringda [^aeiou]
SFX BN 0 inchilaringdan [^aeiou]
SFX BN 0 inchilaringdagi [^aeiou]
SFX BN 0 inchilaringdagidek [^aeiou]
SFX BN 0 inchilaringga [^aeiou]
SFX BN 0 inchilaringgacha [^aeiou]
SFX BN 0 inchilaringizni [^aeiou]
SFX BN 0 inchilaringizning [^aeiou]
SFX BN 0 inchilaringizda [^aeiou]
SFX BN 0 inchilaringizdan [^aeiou]
SFX BN 0 inchilaringizdagi [^aeiou]
SFX BN 0 inchilaringizdagidek [^aeiou]
SFX BN 0 inchilaringizga [^aeiou]
SFX BN 0 inchilaringizgacha [^aeiou]
SFX BN 0 inchilarini [^aeiou]
SFX BN 0 inchilarining [^aeiou]
SFX BN 0 inchilarida [^aeiou]
SFX BN 0 inchilaridan [^aeiou]
SFX BN 0 inchilaridagi [^aeiou]
SFX BN 0 inchilaridagidek [^aeiou]
SFX BN 0 inchilariga [^aeiou]
SFX BN 0 inchilarigacha [^aeiou]

# SON/SON-TARTIB : TRT:MI?
SFX BO Y 16
SFX BO 0 nchimi [aeiou]
SFX BO 0 nchichi [aeiou]
SFX BO 0 nchidir [aeiou]
SFX BO 0 nchida [aeiou]
SFX BO 0 nchiku [aeiou]
SFX BO 0 nchimikan [aeiou]
SFX BO 0 nchimidi [aeiou]
SFX BO 0 nchidirda [aeiou]
SFX BO 0 inchimi [^aeiou]
SFX BO 0 inchichi [^aeiou]
SFX BO 0 inchidir [^aeiou]
SFX BO 0 inchida [^aeiou]
SFX BO 0 inchiku [^aeiou]
SFX BO 0 inchimikan [^aeiou]
SFX BO 0 inchimidi [^aeiou]
SFX BO 0 inchidirda [^aeiou]

# SON/SON-TARTIB : TRT:LAR:MI?
SFX BP Y 16
SFX BP 0 nchilarmi [aeiou]
SFX BP 0 nchilarchi [aeiou]
SFX BP 0 nchilardir [aeiou]
SFX BP 0 nchilarda [aeiou]
SFX BP 0 nchilarku [aeiou]
SFX BP 0 nchilarmikan [aeiou]
SFX BP 0 nchilarmidi [aeiou]
SFX BP 0 nchilardirda [aeiou]
SFX BP 0 inchilarmi [^aeiou]
SFX BP 0 inchilarchi [^aeiou]
SFX BP 0 inchilardir [^aeiou]
SFX BP 0 inchilarda [^aeiou]
SFX BP 0 inchilarku [^aeiou]
SFX BP 0 inchilarmikan [^aeiou]
SFX BP 0 inchilarmidi [^aeiou]
SFX BP 0 inchilardirda [^aeiou]

# SON/SON-TARTIB : TRT:1SHB:MI?
SFX BQ Y 80
SFX BQ 0 nchimmi [aeiou]
SFX BQ 0 nchimchi [aeiou]
SFX BQ 0 nchimdir [aeiou]
SFX BQ 0 nchimda [aeiou]
SFX BQ 0 nchimku [aeiou]
SFX BQ 0 nchimmikan [aeiou]
SFX BQ 0 nchimmidi [aeiou]
SFX BQ 0 nchimdirda [aeiou]
SFX BQ 0 nchimizmi [aeiou]
SFX BQ 0 nchimizchi [aeiou]
SFX BQ 0 nchimizdir [aeiou]
SFX BQ 0 nchimizda [aeiou]
SFX BQ 0 nchimizku [aeiou]
SFX BQ 0 nchimizmikan [aeiou]
SFX BQ 0 nchimizmidi [aeiou]
SFX BQ 0 nchimizdirda [aeiou]
SFX BQ 0 nchingmi [aeiou]
SFX BQ 0 nchingchi [aeiou]
SFX BQ 0 nchingdir [aeiou]
SFX BQ 0 nchingda [aeiou]
SFX BQ 0 nchingku [aeiou]
SFX BQ 0 nchingmikan [aeiou]
SFX BQ 0 nchingmidi [aeiou]
SFX BQ 0 nchingdirda [aeiou]
SFX BQ 0 nchingizmi [aeiou]
SFX BQ 0 nchingizchi [aeiou]
SFX BQ 0 nchingizdir [aeiou]
SFX BQ 0 nchingizda [aeiou]
SFX BQ 0 nchingizku [aeiou]
SFX BQ 0 nchingizmikan [aeiou]
SFX BQ 0 nchingizmidi [aeiou]
SFX BQ 0 nchingizdirda [aeiou]
SFX BQ 0 nchisimi [aeiou]
SFX BQ 0 nchisichi [aeiou]
SFX BQ 0 nchisidir [aeiou]
SFX BQ 0 nchisida [aeiou]
SFX BQ 0 nchisiku [aeiou]
SFX BQ 0 nchisimikan [aeiou]
SFX BQ 0 nchisimidi [aeiou]
SFX BQ 0 nchisidirda [aeiou]
SFX BQ 0 inchimmi [^aeiou]
SFX BQ 0 inchimchi [^aeiou]
SFX BQ 0 inchimdir [^aeiou]
SFX BQ 0 inchimda [^aeiou]
SFX BQ 0 inchimku [^aeiou]
SFX BQ 0 inchimmikan [^aeiou]
SFX BQ 0 inchimmidi [^aeiou]
SFX BQ 0 inchimdirda [^aeiou]
SFX BQ 0 inchimizmi [^aeiou]
SFX BQ 0 inchimizchi [^aeiou]
SFX BQ 0 inchimizdir [^aeiou]
SFX BQ 0 inchimizda [^aeiou]
SFX BQ 0 inchimizku [^aeiou]
SFX BQ 0 inchimizmikan [^aeiou]
SFX BQ 0 inchimizmidi [^aeiou]
SFX BQ 0 inchimizdirda [^aeiou]
SFX BQ 0 inchingmi [^aeiou]
SFX BQ 0 inchingchi [^aeiou]
SFX BQ 0 inchingdir [^aeiou]
SFX BQ 0 inchingda [^aeiou]
SFX BQ 0 inchingku [^aeiou]
SFX BQ 0 inchingmikan [^aeiou]
SFX BQ 0 inchingmidi [^aeiou]
SFX BQ 0 inchingdirda [^aeiou]
SFX BQ 0 inchingizmi [^aeiou]
SFX BQ 0 inchingizchi [^aeiou]
SFX BQ 0 inchingizdir [^aeiou]
SFX BQ 0 inchingizda [^aeiou]
SFX BQ 0 inchingizku [^aeiou]
SFX BQ 0 inchingizmikan [^aeiou]
SFX BQ 0 inchingizmidi [^aeiou]
SFX BQ 0 inchingizdirda [^aeiou]
SFX BQ 0 inchisimi [^aeiou]
SFX BQ 0 inchisichi [^aeiou]
SFX BQ 0 inchisidir [^aeiou]
SFX BQ 0 inchisida [^aeiou]
SFX BQ 0 inchisiku [^aeiou]
SFX BQ 0 inchisimikan [^aeiou]
SFX BQ 0 inchisimidi [^aeiou]
SFX BQ 0 inchisidirda [^aeiou]

# SON/SON-TARTIB : TRT:LAR:1SHB:MI?
SFX BR Y 80
SFX BR 0 nchilarimmi [aeiou]
SFX BR 0 nchilarimchi [aeiou]
SFX BR 0 nchilarimdir [aeiou]
SFX BR 0 nchilarimda [aeiou]
SFX BR 0 nchilarimku [aeiou]
SFX BR 0 nchilarimmikan [aeiou]
SFX BR 0 nchilarimmidi [aeiou]
SFX BR 0 nchilarimdirda [aeiou]
SFX BR 0 nchilarimizmi [aeiou]
SFX BR 0 nchilarimizchi [aeiou]
SFX BR 0 nchilarimizdir [aeiou]
SFX BR 0 nchilarimizda [aeiou]
SFX BR 0 nchilarimizku [aeiou]
SFX BR 0 nchilarimizmikan [aeiou]
SFX BR 0 nchilarimizmidi [aeiou]
SFX BR 0 nchilarimizdirda [aeiou]
SFX BR 0 nchilaringmi [aeiou]
SFX BR 0 nchilaringchi [aeiou]
SFX BR 0 nchilaringdir [aeiou]
SFX BR 0 nchilaringda [aeiou]
SFX BR 0 nchilaringku [aeiou]
SFX BR 0 nchilaringmikan [aeiou]
SFX BR 0 nchilaringmidi [aeiou]
SFX BR 0 nchilaringdirda [aeiou]
SFX BR 0 nchilaringizmi [aeiou]
SFX BR 0 nchilaringizchi [aeiou]
SFX BR 0 nchilaringizdir [aeiou]
SFX BR 0 nchilaringizda [aeiou]
SFX BR 0 nchilaringizku [aeiou]
SFX BR 0 nchilaringizmikan [aeiou]
SFX BR 0 nchilaringizmidi [aeiou]
SFX BR 0 nchilaringizdirda [aeiou]
SFX BR 0 nchilarimi [aeiou]
SFX BR 0 nchilarichi [aeiou]
SFX BR 0 nchilaridir [aeiou]
SFX BR 0 nchilarida [aeiou]
SFX BR 0 nchilariku [aeiou]
SFX BR 0 nchilarimikan [aeiou]
SFX BR 0 nchilarimidi [aeiou]
SFX BR 0 nchilaridirda [aeiou]
SFX BR 0 inchilarimmi [^aeiou]
SFX BR 0 inchilarimchi [^aeiou]
SFX BR 0 inchilarimdir [^aeiou]
SFX BR 0 inchilarimda [^aeiou]
SFX BR 0 inchilarimku [^aeiou]
SFX BR 0 inchilarimmikan [^aeiou]
SFX BR 0 inchilarimmidi [^aeiou]
SFX BR 0 inchilarimdirda [^aeiou]
SFX BR 0 inchilarimizmi [^aeiou]
SFX BR 0 inchilarimizchi [^aeiou]
SFX BR 0 inchilarimizdir [^aeiou]
SFX BR 0 inchilarimizda [^aeiou]
SFX BR 0 inchilarimizku [^aeiou]
SFX BR 0 inchilarimizmikan [^aeiou]
SFX BR 0 inchilarimizmidi [^aeiou]
SFX BR 0 inchilarimizdirda [^aeiou]
SFX BR 0 inchilaringmi [^aeiou]
SFX BR 0 inchilaringchi [^aeiou]
SFX BR 0 inchilaringdir [^aeiou]
SFX BR 0 inchilaringda [^aeiou]
SFX BR 0 inchilaringku [^aeiou]
SFX BR 0 inchilaringmikan [^aeiou]
SFX BR 0 inchilaringmidi [^aeiou]
SFX BR 0 inchilaringdirda [^aeiou]
SFX BR 0 inchilaringizmi [^aeiou]
SFX BR 0 inchilaringizchi [^aeiou]
SFX BR 0 inchilaringizdir [^aeiou]
SFX BR 0 inchilaringizda [^aeiou]
SFX BR 0 inchilaringizku [^aeiou]
SFX BR 0 inchilaringizmikan [^aeiou]
SFX BR 0 inchilaringizmidi [^aeiou]
SFX BR 0 inchilaringizdirda [^aeiou]
SFX BR 0 inchilarimi [^aeiou]
SFX BR 0 inchilarichi [^aeiou]
SFX BR 0 inchilaridir [^aeiou]
SFX BR 0 inchilarida [^aeiou]
SFX BR 0 inchilariku [^aeiou]
SFX BR 0 inchilarimikan [^aeiou]
SFX BR 0 inchilarimidi [^aeiou]
SFX BR 0 inchilaridirda [^aeiou]

# SON/SON-TARTIB : TRT:TSH:MI?
SFX BS Y 128
SFX BS 0 nchinimi [aeiou]
SFX BS 0 nchinichi [aeiou]
SFX BS 0 nchinidir [aeiou]
SFX BS 0 nchinida [aeiou]
SFX BS 0 nchiniku [aeiou]
SFX BS 0 nchinimikan [aeiou]
SFX BS 0 nchinimidi [aeiou]
SFX BS 0 nchinidirda [aeiou]
SFX BS 0 nchiningmi [aeiou]
SFX BS 0 nchiningchi [aeiou]
SFX BS 0 nchiningdir [aeiou]
SFX BS 0 nchiningda [aeiou]
SFX BS 0 nchiningku [aeiou]
SFX BS 0 nchiningmikan [aeiou]
SFX BS 0 nchiningmidi [aeiou]
SFX BS 0 nchiningdirda [aeiou]
SFX BS 0 nchidami [aeiou]
SFX BS 0 nchidachi [aeiou]
SFX BS 0 nchidadir [aeiou]
SFX BS 0 nchidada [aeiou]
SFX BS 0 nchidaku [aeiou]
SFX BS 0 nchidamikan [aeiou]
SFX BS 0 nchidamidi [aeiou]
SFX BS 0 nchidadirda [aeiou]
SFX BS 0 nchidanmi [aeiou]
SFX BS 0 nchidanchi [aeiou]
SFX BS 0 nchidandir [aeiou]
SFX BS 0 nchidanda [aeiou]
SFX BS 0 nchidanku [aeiou]
SFX BS 0 nchidanmikan [aeiou]
SFX BS 0 nchidanmidi [aeiou]
SFX BS 0 nchidandirda [aeiou]
SFX BS 0 nchidagimi [aeiou]
SFX BS 0 nchidagichi [aeiou]
SFX BS 0 nchidagidir [aeiou]
SFX BS 0 nchidagida [aeiou]
SFX BS 0 nchidagiku [aeiou]
SFX BS 0 nchidagimikan [aeiou]
SFX BS 0 nchidagimidi [aeiou]
SFX BS 0 nchidagidirda [aeiou]
SFX BS 0 nchidagidekmi [aeiou]
SFX BS 0 nchidagidekchi [aeiou]
SFX BS 0 nchidagidekdir [aeiou]
SFX BS 0 nchidagidekda [aeiou]
SFX BS 0 nchidagidekku [aeiou]
SFX BS 0 nchidagidekmikan [aeiou]
SFX BS 0 nchidagidekmidi [aeiou]
SFX BS 0 nchidagidekdirda [aeiou]
SFX BS 0 nchigami [aeiou]
SFX BS 0 nchigachi [aeiou]
SFX BS 0 nchigadir [aeiou]
SFX BS 0 nchigada [aeiou]
SFX BS 0 nchigaku [aeiou]
SFX BS 0 nchigamikan [aeiou]
SFX BS 0 nchigamidi [aeiou]
SFX BS 0 nchigadirda [aeiou]
SFX BS 0 nchigachami [aeiou]
SFX BS 0 nchigachachi [aeiou]
SFX BS 0 nchigachadir [aeiou]
SFX BS 0 nchigachada [aeiou]
SFX BS 0 nchigachaku [aeiou]
SFX BS 0 nchigachamikan [aeiou]
SFX BS 0 nchigachamidi [aeiou]
SFX BS 0 nchigachadirda [aeiou]
SFX BS 0 inchinimi [^aeiou]
SFX BS 0 inchinichi [^aeiou]
SFX BS 0 inchinidir [^aeiou]
SFX BS 0 inchinida [^aeiou]
SFX BS 0 inchiniku [^aeiou]
SFX BS 0 inchinimikan [^aeiou]
SFX BS 0 inchinimidi [^aeiou]
SFX BS 0 inchinidirda [^aeiou]
SFX BS 0 inchiningmi [^aeiou]
SFX BS 0 inchiningchi [^aeiou]
SFX BS 0 inchiningdir [^aeiou]
SFX BS 0 inchiningda [^aeiou]
SFX BS 0 inchiningku [^aeiou]
SFX BS 0 inchiningmikan [^aeiou]
SFX BS 0 inchiningmidi [^aeiou]
SFX BS 0 inchiningdirda [^aeiou]
SFX BS 0 inchidami [^aeiou]
SFX BS 0 inchidachi [^aeiou]
SFX BS 0 inchidadir [^aeiou]
SFX BS 0 inchidada [^aeiou]
SFX BS 0 inchidaku [^aeiou]
SFX BS 0 inchidamikan [^aeiou]
SFX BS 0 inchidamidi [^aeiou]
SFX BS 0 inchidadirda [^aeiou]
SFX BS 0 inchidanmi [^aeiou]
SFX BS 0 inchidanchi [^aeiou]
SFX BS 0 inchidandir [^aeiou]
SFX BS 0 inchidanda [^aeiou]
SFX BS 0 inchidanku [^aeiou]
SFX BS 0 inchidanmikan [^aeiou]
SFX BS 0 inchidanmidi [^aeiou]
SFX BS 0 inchidandirda [^aeiou]
SFX BS 0 inchidagimi [^aeiou]
SFX BS 0 inchidagichi [^aeiou]
SFX BS 0 inchidagidir [^aeiou]
SFX BS 0 inchidagida [^aeiou]
SFX BS 0 inchidagiku [^aeiou]
SFX BS 0 inchidagimikan [^aeiou]
SFX BS 0 inchidagimidi [^aeiou]
SFX BS 0 inchidagidirda [^aeiou]
SFX BS 0 inchidagidekmi [^aeiou]
SFX BS 0 inchidagidekchi [^aeiou]
SFX BS 0 inchidagidekdir [^aeiou]
SFX BS 0 inchidagidekda [^aeiou]
SFX BS 0 inchidagidekku [^aeiou]
SFX BS 0 inchidagidekmikan [^aeiou]
SFX BS 0 inchidagidekmidi [^aeiou]
SFX BS 0 inchidagidekdirda [^aeiou]
SFX BS 0 inchigami [^aeiou]
SFX BS 0 inchigachi [^aeiou]
SFX BS 0 inchigadir [^aeiou]
SFX BS 0 inchigada [^aeiou]
SFX BS 0 inchigaku [^aeiou]
SFX BS 0 inchigamikan [^aeiou]
SFX BS 0 inchigamidi [^aeiou]
SFX BS 0 inchigadirda [^aeiou]
SFX BS 0 inchigachami [^aeiou]
SFX BS 0 inchigachachi [^aeiou]
SFX BS 0 inchigachadir [^aeiou]
SFX BS 0 inchigachada [^aeiou]
SFX BS 0 inchigachaku [^aeiou]
SFX BS 0 inchigachamikan [^aeiou]
SFX BS 0 inchigachamidi [^aeiou]
SFX BS 0 inchigachadirda [^aeiou]

# SON/SON-TARTIB : TRT:LAR:TSH:MI?
SFX BT Y 128
SFX BT 0 nchilarnimi [aeiou]
SFX BT 0 nchilarnichi [aeiou]
SFX BT 0 nchilarnidir [aeiou]
SFX BT 0 nchilarnida [aeiou]
SFX BT 0 nchilarniku [aeiou]
SFX BT 0 nchilarnimikan [aeiou]
SFX BT 0 nchilarnimidi [aeiou]
SFX BT 0 nchilarnidirda [aeiou]
SFX BT 0 nchilarningmi [aeiou]
SFX BT 0 nchilarningchi [aeiou]
SFX BT 0 nchilarningdir [aeiou]
SFX BT 0 nchilarningda [aeiou]
SFX BT 0 nchilarningku [aeiou]
SFX BT 0 nchilarningmikan [aeiou]
SFX BT 0 nchilarningmidi [aeiou]
SFX BT 0 nchilarningdirda [aeiou]
SFX BT 0 nchilardami [aeiou]
SFX BT 0 nchilardachi [aeiou]
SFX BT 0 nchilardadir [aeiou]
SFX BT 0 nchilardada [aeiou]
SFX BT 0 nchilardaku [aeiou]
SFX BT 0 nchilardamikan [aeiou]
SFX BT 0 nchilardamidi [aeiou]
SFX BT 0 nchilardadirda [aeiou]
SFX BT 0 nchilardanmi [aeiou]
SFX BT 0 nchilardanchi [aeiou]
SFX BT 0 nchilardandir [aeiou]
SFX BT 0 nchilardanda [aeiou]
SFX BT 0 nchilardanku [aeiou]
SFX BT 0 nchilardanmikan [aeiou]
SFX BT 0 nchilardanmidi [aeiou]
SFX BT 0 nchilardandirda [aeiou]
SFX BT 0 nchilardagimi [aeiou]
SFX BT 0 nchilardagichi [aeiou]
SFX BT 0 nchilardagidir [aeiou]
SFX BT 0 nchilardagida [aeiou]
SFX BT 0 nchilardagiku [aeiou]
SFX BT 0 nchilardagimikan [aeiou]
SFX BT 0 nchilardagimidi [aeiou]
SFX BT 0 nchilardagidirda [aeiou]
SFX BT 0 nchilardagidekmi [aeiou]
SFX BT 0 nchilardagidekchi [aeiou]
SFX BT 0 nchilardagidekdir [aeiou]
SFX BT 0 nchilardagidekda [aeiou]
SFX BT 0 nchilardagidekku [aeiou]
SFX BT 0 nchilardagidekmikan [aeiou]
SFX BT 0 nchilardagidekmidi [aeiou]
SFX BT 0 nchilardagidekdirda [aeiou]
SFX BT 0 nchilargami [aeiou]
SFX BT 0 nchilargachi [aeiou]
SFX BT 0 nchilargadir [aeiou]
SFX BT 0 nchilargada [aeiou]
SFX BT 0 nchilargaku [aeiou]
SFX BT 0 nchilargamikan [aeiou]
SFX BT 0 nchilargamidi [aeiou]
SFX BT 0 nchilargadirda [aeiou]
SFX BT 0 nchilargachami [aeiou]
SFX BT 0 nchilargachachi [aeiou]
SFX BT 0 nchilargachadir [aeiou]
SFX BT 0 nchilargachada [aeiou]
SFX BT 0 nchilargachaku [aeiou]
SFX BT 0 nchilargachamikan [aeiou]
SFX BT 0 nchilargachamidi [aeiou]
SFX BT 0 nchilargachadirda [aeiou]
SFX BT 0 inchilarnimi [^aeiou]
SFX BT 0 inchilarnichi [^aeiou]
SFX BT 0 inchilarnidir [^aeiou]
SFX BT 0 inchilarnida [^aeiou]
SFX BT 0 inchilarniku [^aeiou]
SFX BT 0 inchilarnimikan [^aeiou]
SFX BT 0 inchilarnimidi [^aeiou]
SFX BT 0 inchilarnidirda [^aeiou]
SFX BT 0 inchilarningmi [^aeiou]
SFX BT 0 inchilarningchi [^aeiou]
SFX BT 0 inchilarningdir [^aeiou]
SFX BT 0 inchilarningda [^aeiou]
SFX BT 0 inchilarningku [^aeiou]
SFX BT 0 inchilarningmikan [^aeiou]
SFX BT 0 inchilarningmidi [^aeiou]
SFX BT 0 inchilarningdirda [^aeiou]
SFX BT 0 inchilardami [^aeiou]
SFX BT 0 inchilardachi [^aeiou]
SFX BT 0 inchilardadir [^aeiou]
SFX BT 0 inchilardada [^aeiou]
SFX BT 0 inchilardaku [^aeiou]
SFX BT 0 inchilardamikan [^aeiou]
SFX BT 0 inchilardamidi [^aeiou]
SFX BT 0 inchilardadirda [^aeiou]
SFX BT 0 inchilardanmi [^aeiou]
SFX BT 0 inchilardanchi [^aeiou]
SFX BT 0 inchilardandir [^aeiou]
SFX BT 0 inchilardanda [^aeiou]
SFX BT 0 inchilardanku [^aeiou]
SFX BT 0 inchilardanmikan [^aeiou]
SFX BT 0 inchilardanmidi [^aeiou]
SFX BT 0 inchilardandirda [^aeiou]
SFX BT 0 inchilardagimi [^aeiou]
SFX BT 0 inchilardagichi [^aeiou]
SFX BT 0 inchilardagidir [^aeiou]
SFX BT 0 inchilardagida [^aeiou]
SFX BT 0 inchilardagiku [^aeiou]
SFX BT 0 inchilardagimikan [^aeiou]
SFX BT 0 inchilardagimidi [^aeiou]
SFX BT 0 inchilardagidirda [^aeiou]
SFX BT 0 inchilardagidekmi [^aeiou]
SFX BT 0 inchilardagidekchi [^aeiou]
SFX BT 0 inchilardagidekdir [^aeiou]
SFX BT 0 inchilardagidekda [^aeiou]
SFX BT 0 inchilardagidekku [^aeiou]
SFX BT 0 inchilardagidekmikan [^aeiou]
SFX BT 0 inchilardagidekmidi [^aeiou]
SFX BT 0 inchilardagidekdirda [^aeiou]
SFX BT 0 inchilargami [^aeiou]
SFX BT 0 inchilargachi [^aeiou]
SFX BT 0 inchilargadir [^aeiou]
SFX BT 0 inchilargada [^aeiou]
SFX BT 0 inchilargaku [^aeiou]
SFX BT 0 inchilargamikan [^aeiou]
SFX BT 0 inchilargamidi [^aeiou]
SFX BT 0 inchilargadirda [^aeiou]
SFX BT 0 inchilargachami [^aeiou]
SFX BT 0 inchilargachachi [^aeiou]
SFX BT 0 inchilargachadir [^aeiou]
SFX BT 0 inchilargachada [^aeiou]
SFX BT 0 inchilargachaku [^aeiou]
SFX BT 0 inchilargachamikan [^aeiou]
SFX BT 0 inchilargachamidi [^aeiou]
SFX BT 0 inchilargachadirda [^aeiou]

# SON/SON-TARTIB : TRT:1SHB:TSH:MI?
SFX BU Y 640
SFX BU 0 nchimnimi [aeiou]
SFX BU 0 nchimnichi [aeiou]
SFX BU 0 nchimnidir [aeiou]
SFX BU 0 nchimnida [aeiou]
SFX BU 0 nchimniku [aeiou]
SFX BU 0 nchimnimikan [aeiou]
SFX BU 0 nchimnimidi [aeiou]
SFX BU 0 nchimnidirda [aeiou]
SFX BU 0 nchimningmi [aeiou]
SFX BU 0 nchimningchi [aeiou]
SFX BU 0 nchimningdir [aeiou]
SFX BU 0 nchimningda [aeiou]
SFX BU 0 nchimningku [aeiou]
SFX BU 0 nchimningmikan [aeiou]
SFX BU 0 nchimningmidi [aeiou]
SFX BU 0 nchimningdirda [aeiou]
SFX BU 0 nchimdami [aeiou]
SFX BU 0 nchimdachi [aeiou]
SFX BU 0 nchimdadir [aeiou]
SFX BU 0 nchimdada [aeiou]
SFX BU 0 nchimdaku [aeiou]
SFX BU 0 nchimdamikan [aeiou]
SFX BU 0 nchimdamidi [aeiou]
SFX BU 0 nchimdadirda [aeiou]
SFX BU 0 nchimdanmi [aeiou]
SFX BU 0 nchimdanchi [aeiou]
SFX BU 0 nchimdandir [aeiou]
SFX BU 0 nchimdanda [aeiou]
SFX BU 0 nchimdanku [aeiou]
SFX BU 0 nchimdanmikan [aeiou]
SFX BU 0 nchimdanmidi [aeiou]
SFX BU 0 nchimdandirda [aeiou]
SFX BU 0 nchimdagimi [aeiou]
SFX BU 0 nchimdagichi [aeiou]
SFX BU 0 nchimdagidir [aeiou]
SFX BU 0 nchimdagida [aeiou]
SFX BU 0 nchimdagiku [aeiou]
SFX BU 0 nchimdagimikan [aeiou]
SFX BU 0 nchimdagimidi [aeiou]
SFX BU 0 nchimdagidirda [aeiou]
SFX BU 0 nchimdagidekmi [aeiou]
SFX BU 0 nchimdagidekchi [aeiou]
SFX BU 0 nchimdagidekdir [aeiou]
SFX BU 0 nchimdagidekda [aeiou]
SFX BU 0 nchimdagidekku [aeiou]
SFX BU 0 nchimdagidekmikan [aeiou]
SFX BU 0 nchimdagidekmidi [aeiou]
SFX BU 0 nchimdagidekdirda [aeiou]
SFX BU 0 nchimgami [aeiou]
SFX BU 0 nchimgachi [aeiou]
SFX BU 0 nchimgadir [aeiou]
SFX BU 0 nchimgada [aeiou]
SFX BU 0 nchimgaku [aeiou]
SFX BU 0 nchimgamikan [aeiou]
SFX BU 0 nchimgamidi [aeiou]
SFX BU 0 nchimgadirda [aeiou]
SFX BU 0 nchimgachami [aeiou]
SFX BU 0 nchimgachachi [aeiou]
SFX BU 0 nchimgachadir [aeiou]
SFX BU 0 nchimgachada [aeiou]
SFX BU 0 nchimgachaku [aeiou]
SFX BU 0 nchimgachamikan [aeiou]
SFX BU 0 nchimgachamidi [aeiou]
SFX BU 0 nchimgachadirda [aeiou]
SFX BU 0 nchimiznimi [aeiou]
SFX BU 0 nchimiznichi [aeiou]
SFX BU 0 nchimiznidir [aeiou]
SFX BU 0 nchimiznida [aeiou]
SFX BU 0 nchimizniku [aeiou]
SFX BU 0 nchimiznimikan [aeiou]
SFX BU 0 nchimiznimidi [aeiou]
SFX BU 0 nchimiznidirda [aeiou]
SFX BU 0 nchimizningmi [aeiou]
SFX BU 0 nchimizningchi [aeiou]
SFX BU 0 nchimizningdir [aeiou]
SFX BU 0 nchimizningda [aeiou]
SFX BU 0 nchimizningku [aeiou]
SFX BU 0 nchimizningmikan [aeiou]
SFX BU 0 nchimizningmidi [aeiou]
SFX BU 0 nchimizningdirda [aeiou]
SFX BU 0 nchimizdami [aeiou]
SFX BU 0 nchimizdachi [aeiou]
SFX BU 0 nchimizdadir [aeiou]
SFX BU 0 nchimizdada [aeiou]
SFX BU 0 nchimizdaku [aeiou]
SFX BU 0 nchimizdamikan [aeiou]
SFX BU 0 nchimizdamidi [aeiou]
SFX BU 0 nchimizdadirda [aeiou]
SFX BU 0 nchimizdanmi [aeiou]
SFX BU 0 nchimizdanchi [aeiou]
SFX BU 0 nchimizdandir [aeiou]
SFX BU 0 nchimizdanda [aeiou]
SFX BU 0 nchimizdanku [aeiou]
SFX BU 0 nchimizdanmikan [aeiou]
SFX BU 0 nchimizdanmidi [aeiou]
SFX BU 0 nchimizdandirda [aeiou]
SFX BU 0 nchimizdagimi [aeiou]
SFX BU 0 nchimizdagichi [aeiou]
SFX BU 0 nchimizdagidir [aeiou]
SFX BU 0 nchimizdagida [aeiou]
SFX BU 0 nchimizdagiku [aeiou]
SFX BU 0 nchimizdagimikan [aeiou]
SFX BU 0 nchimizdagimidi [aeiou]
SFX BU 0 nchimizdagidirda [aeiou]
SFX BU 0 nchimizdagidekmi [aeiou]
SFX BU 0 nchimizdagidekchi [aeiou]
SFX BU 0 nchimizdagidekdir [aeiou]
SFX BU 0 nchimizdagidekda [aeiou]
SFX BU 0 nchimizdagidekku [aeiou]
SFX BU 0 nchimizdagidekmikan [aeiou]
SFX BU 0 nchimizdagidekmidi [aeiou]
SFX BU 0 nchimizdagidekdirda [aeiou]
SFX BU 0 nchimizgami [aeiou]
SFX BU 0 nchimizgachi [aeiou]
SFX BU 0 nchimizgadir [aeiou]
SFX BU 0 nchimizgada [aeiou]
SFX BU 0 nchimizgaku [aeiou]
SFX BU 0 nchimizgamikan [aeiou]
SFX BU 0 nchimizgamidi [aeiou]
SFX BU 0 nchimizgadirda [aeiou]
SFX BU 0 nchimizgachami [aeiou]
SFX BU 0 nchimizgachachi [aeiou]
SFX BU 0 nchimizgachadir [aeiou]
SFX BU 0 nchimizgachada [aeiou]
SFX BU 0 nchimizgachaku [aeiou]
SFX BU 0 nchimizgachamikan [aeiou]
SFX BU 0 nchimizgachamidi [aeiou]
SFX BU 0 nchimizgachadirda [aeiou]
SFX BU 0 nchingnimi [aeiou]
SFX BU 0 nchingnichi [aeiou]
SFX BU 0 nchingnidir [aeiou]
SFX BU 0 nchingnida [aeiou]
SFX BU 0 nchingniku [aeiou]
SFX BU 0 nchingnimikan [aeiou]
SFX BU 0 nchingnimidi [aeiou]
SFX BU 0 nchingnidirda [aeiou]
SFX BU 0 nchingningmi [aeiou]
SFX BU 0 nchingningchi [aeiou]
SFX BU 0 nchingningdir [aeiou]
SFX BU 0 nchingningda [aeiou]
SFX BU 0 nchingningku [aeiou]
SFX BU 0 nchingningmikan [aeiou]
SFX BU 0 nchingningmidi [aeiou]
SFX BU 0 nchingningdirda [aeiou]
SFX BU 0 nchingdami [aeiou]
SFX BU 0 nchingdachi [aeiou]
SFX BU 0 nchingdadir [aeiou]
SFX BU 0 nchingdada [aeiou]
SFX BU 0 nchingdaku [aeiou]
SFX BU 0 nchingdamikan [aeiou]
SFX BU 0 nchingdamidi [aeiou]
SFX BU 0 nchingdadirda [aeiou]
SFX BU 0 nchingdanmi [aeiou]
SFX BU 0 nchingdanchi [aeiou]
SFX BU 0 nchingdandir [aeiou]
SFX BU 0 nchingdanda [aeiou]
SFX BU 0 nchingdanku [aeiou]
SFX BU 0 nchingdanmikan [aeiou]
SFX BU 0 nchingdanmidi [aeiou]
SFX BU 0 nchingdandirda [aeiou]
SFX BU 0 nchingdagimi [aeiou]
SFX BU 0 nchingdagichi [aeiou]
SFX BU 0 nchingdagidir [aeiou]
SFX BU 0 nchingdagida [aeiou]
SFX BU 0 nchingdagiku [aeiou]
SFX BU 0 nchingdagimikan [aeiou]
SFX BU 0 nchingdagimidi [aeiou]
SFX BU 0 nchingdagidirda [aeiou]
SFX BU 0 nchingdagidekmi [aeiou]
SFX BU 0 nchingdagidekchi [aeiou]
SFX BU 0 nchingdagidekdir [aeiou]
SFX BU 0 nchingdagidekda [aeiou]
SFX BU 0 nchingdagidekku [aeiou]
SFX BU 0 nchingdagidekmikan [aeiou]
SFX BU 0 nchingdagidekmidi [aeiou]
SFX BU 0 nchingdagidekdirda [aeiou]
SFX BU 0 nchinggami [aeiou]
SFX BU 0 nchinggachi [aeiou]
SFX BU 0 nchinggadir [aeiou]
SFX BU 0 nchinggada [aeiou]
SFX BU 0 nchinggaku [aeiou]
SFX BU 0 nchinggamikan [aeiou]
SFX BU 0 nchinggamidi [aeiou]
SFX BU 0 nchinggadirda [aeiou]
SFX BU 0 nchinggachami [aeiou]
SFX BU 0 nchinggachachi [aeiou]
SFX BU 0 nchinggachadir [aeiou]
SFX BU 0 nchinggachada [aeiou]
SFX BU 0 nchinggachaku [aeiou]
SFX BU 0 nchinggachamikan [aeiou]
SFX BU 0 nchinggachamidi [aeiou]
SFX BU 0 nchinggachadirda [aeiou]
SFX BU 0 nchingiznimi [aeiou]
SFX BU 0 nchingiznichi [aeiou]
SFX BU 0 nchingiznidir [aeiou]
SFX BU 0 nchingiznida [aeiou]
SFX BU 0 nchingizniku [aeiou]
SFX BU 0 nchingiznimikan [aeiou]
SFX BU 0 nchingiznimidi [aeiou]
SFX BU 0 nchingiznidirda [aeiou]
SFX BU 0 nchingizningmi [aeiou]
SFX BU 0 nchingizningchi [aeiou]
SFX BU 0 nchingizningdir [aeiou]
SFX BU 0 nchingizningda [aeiou]
SFX BU 0 nchingizningku [aeiou]
SFX BU 0 nchingizningmikan [aeiou]
SFX BU 0 nchingizningmidi [aeiou]
SFX BU 0 nchingizningdirda [aeiou]
SFX BU 0 nchingizdami [aeiou]
SFX BU 0 nchingizdachi [aeiou]
SFX BU 0 nchingizdadir [aeiou]
SFX BU 0 nchingizdada [aeiou]
SFX BU 0 nchingizdaku [aeiou]
SFX BU 0 nchingizdamikan [aeiou]
SFX BU 0 nchingizdamidi [aeiou]
SFX BU 0 nchingizdadirda [aeiou]
SFX BU 0 nchingizdanmi [aeiou]
SFX BU 0 nchingizdanchi [aeiou]
SFX BU 0 nchingizdandir [aeiou]
SFX BU 0 nchingizdanda [aeiou]
SFX BU 0 nchingizdanku [aeiou]
SFX BU 0 nchingizdanmikan [aeiou]
SFX BU 0 nchingizdanmidi [aeiou]
SFX BU 0 nchingizdandirda [aeiou]
SFX BU 0 nchingizdagimi [aeiou]
SFX BU 0 nchingizdagichi [aeiou]
SFX BU 0 nchingizdagidir [aeiou]
SFX BU 0 nchingizdagida [aeiou]
SFX BU 0 nchingizdagiku [aeiou]
SFX BU 0 nchingizdagimikan [aeiou]
SFX BU 0 nchingizdagimidi [aeiou]
SFX BU 0 nchingizdagidirda [aeiou]
SFX BU 0 nchingizdagidekmi [aeiou]
SFX BU 0 nchingizdagidekchi [aeiou]
SFX BU 0 nchingizdagidekdir [aeiou]
SFX BU 0 nchingizdagidekda [aeiou]
SFX BU 0 nchingizdagidekku [aeiou]
SFX BU 0 nchingizdagidekmikan [aeiou]
SFX BU 0 nchingizdagidekmidi [aeiou]
SFX BU 0 nchingizdagidekdirda [aeiou]
SFX BU 0 nchingizgami [aeiou]
SFX BU 0 nchingizgachi [aeiou]
SFX BU 0 nchingizgadir [aeiou]
SFX BU 0 nchingizgada [aeiou]
SFX BU 0 nchingizgaku [aeiou]
SFX BU 0 nchingizgamikan [aeiou]
SFX BU 0 nchingizgamidi [aeiou]
SFX BU 0 nchingizgadirda [aeiou]
SFX BU 0 nchingizgachami [aeiou]
SFX BU 0 nchingizgachachi [aeiou]
SFX BU 0 nchingizgachadir [aeiou]
SFX BU 0 nchingizgachada [aeiou]
SFX BU 0 nchingizgachaku [aeiou]
SFX BU 0 nchingizgachamikan [aeiou]
SFX BU 0 nchingizgachamidi [aeiou]
SFX BU 0 nchingizgachadirda [aeiou]
SFX BU 0 nchisinimi [aeiou]
SFX BU 0 nchisinichi [aeiou]
SFX BU 0 nchisinidir [aeiou]
SFX BU 0 nchisinida [aeiou]
SFX BU 0 nchisiniku [aeiou]
SFX BU 0 nchisinimikan [aeiou]
SFX BU 0 nchisinimidi [aeiou]
SFX BU 0 nchisinidirda [aeiou]
SFX BU 0 nchisiningmi [aeiou]
SFX BU 0 nchisiningchi [aeiou]
SFX BU 0 nchisiningdir [aeiou]
SFX BU 0 nchisiningda [aeiou]
SFX BU 0 nchisiningku [aeiou]
SFX BU 0 nchisiningmikan [aeiou]
SFX BU 0 nchisiningmidi [aeiou]
SFX BU 0 nchisiningdirda [aeiou]
SFX BU 0 nchisidami [aeiou]
SFX BU 0 nchisidachi [aeiou]
SFX BU 0 nchisidadir [aeiou]
SFX BU 0 nchisidada [aeiou]
SFX BU 0 nchisidaku [aeiou]
SFX BU 0 nchisidamikan [aeiou]
SFX BU 0 nchisidamidi [aeiou]
SFX BU 0 nchisidadirda [aeiou]
SFX BU 0 nchisidanmi [aeiou]
SFX BU 0 nchisidanchi [aeiou]
SFX BU 0 nchisidandir [aeiou]
SFX BU 0 nchisidanda [aeiou]
SFX BU 0 nchisidanku [aeiou]
SFX BU 0 nchisidanmikan [aeiou]
SFX BU 0 nchisidanmidi [aeiou]
SFX BU 0 nchisidandirda [aeiou]
SFX BU 0 nchisidagimi [aeiou]
SFX BU 0 nchisidagichi [aeiou]
SFX BU 0 nchisidagidir [aeiou]
SFX BU 0 nchisidagida [aeiou]
SFX BU 0 nchisidagiku [aeiou]
SFX BU 0 nchisidagimikan [aeiou]
SFX BU 0 nchisidagimidi [aeiou]
SFX BU 0 nchisidagidirda [aeiou]
SFX BU 0 nchisidagidekmi [aeiou]
SFX BU 0 nchisidagidekchi [aeiou]
SFX BU 0 nchisidagidekdir [aeiou]
SFX BU 0 nchisidagidekda [aeiou]
SFX BU 0 nchisidagidekku [aeiou]
SFX BU 0 nchisidagidekmikan [aeiou]
SFX BU 0 nchisidagidekmidi [aeiou]
SFX BU 0 nchisidagidekdirda [aeiou]
SFX BU 0 nchisigami [aeiou]
SFX BU 0 nchisigachi [aeiou]
SFX BU 0 nchisigadir [aeiou]
SFX BU 0 nchisigada [aeiou]
SFX BU 0 nchisigaku [aeiou]
SFX BU 0 nchisigamikan [aeiou]
SFX BU 0 nchisigamidi [aeiou]
SFX BU 0 nchisigadirda [aeiou]
SFX BU 0 nchisigachami [aeiou]
SFX BU 0 nchisigachachi [aeiou]
SFX BU 0 nchisigachadir [aeiou]
SFX BU 0 nchisigachada [aeiou]
SFX BU 0 nchisigachaku [aeiou]
SFX BU 0 nchisigachamikan [aeiou]
SFX BU 0 nchisigachamidi [aeiou]
SFX BU 0 nchisigachadirda [aeiou]
SFX BU 0 inchimnimi [^aeiou]
SFX BU 0 inchimnichi [^aeiou]
SFX BU 0 inchimnidir [^aeiou]
SFX BU 0 inchimnida [^aeiou]
SFX BU 0 inchimniku [^aeiou]
SFX BU 0 inchimnimikan [^aeiou]
SFX BU 0 inchimnimidi [^aeiou]
SFX BU 0 inchimnidirda [^aeiou]
SFX BU 0 inchimningmi [^aeiou]
SFX BU 0 inchimningchi [^aeiou]
SFX BU 0 inchimningdir [^aeiou]
SFX BU 0 inchimningda [^aeiou]
SFX BU 0 inchimningku [^aeiou]
SFX BU 0 inchimningmikan [^aeiou]
SFX BU 0 inchimningmidi [^aeiou]
SFX BU 0 inchimningdirda [^aeiou]
SFX BU 0 inchimdami [^aeiou]
SFX BU 0 inchimdachi [^aeiou]
SFX BU 0 inchimdadir [^aeiou]
SFX BU 0 inchimdada [^aeiou]
SFX BU 0 inchimdaku [^aeiou]
SFX BU 0 inchimdamikan [^aeiou]
SFX BU 0 inchimdamidi [^aeiou]
SFX BU 0 inchimdadirda [^aeiou]
SFX BU 0 inchimdanmi [^aeiou]
SFX BU 0 inchimdanchi [^aeiou]
SFX BU 0 inchimdandir [^aeiou]
SFX BU 0 inchimdanda [^aeiou]
SFX BU 0 inchimdanku [^aeiou]
SFX BU 0 inchimdanmikan [^aeiou]
SFX BU 0 inchimdanmidi [^aeiou]
SFX BU 0 inchimdandirda [^aeiou]
SFX BU 0 inchimdagimi [^aeiou]
SFX BU 0 inchimdagichi [^aeiou]
SFX BU 0 inchimdagidir [^aeiou]
SFX BU 0 inchimdagida [^aeiou]
SFX BU 0 inchimdagiku [^aeiou]
SFX BU 0 inchimdagimikan [^aeiou]
SFX BU 0 inchimdagimidi [^aeiou]
SFX BU 0 inchimdagidirda [^aeiou]
SFX BU 0 inchimdagidekmi [^aeiou]
SFX BU 0 inchimdagidekchi [^aeiou]
SFX BU 0 inchimdagidekdir [^aeiou]
SFX BU 0 inchimdagidekda [^aeiou]
SFX BU 0 inchimdagidekku [^aeiou]
SFX BU 0 inchimdagidekmikan [^aeiou]
SFX BU 0 inchimdagidekmidi [^aeiou]
SFX BU 0 inchimdagidekdirda [^aeiou]
SFX BU 0 inchimgami [^aeiou]
SFX BU 0 inchimgachi [^aeiou]
SFX BU 0 inchimgadir [^aeiou]
SFX BU 0 inchimgada [^aeiou]
SFX BU 0 inchimgaku [^aeiou]
SFX BU 0 inchimgamikan [^aeiou]
SFX BU 0 inchimgamidi [^aeiou]
SFX BU 0 inchimgadirda [^aeiou]
SFX BU 0 inchimgachami [^aeiou]
SFX BU 0 inchimgachachi [^aeiou]
SFX BU 0 inchimgachadir [^aeiou]
SFX BU 0 inchimgachada [^aeiou]
SFX BU 0 inchimgachaku [^aeiou]
SFX BU 0 inchimgachamikan [^aeiou]
SFX BU 0 inchimgachamidi [^aeiou]
SFX BU 0 inchimgachadirda [^aeiou]
SFX BU 0 inchimiznimi [^aeiou]
SFX BU 0 inchimiznichi [^aeiou]
SFX BU 0 inchimiznidir [^aeiou]
SFX BU 0 inchimiznida [^aeiou]
SFX BU 0 inchimizniku [^aeiou]
SFX BU 0 inchimiznimikan [^aeiou]
SFX BU 0 inchimiznimidi [^aeiou]
SFX BU 0 inchimiznidirda [^aeiou]
SFX BU 0 inchimizningmi [^aeiou]
SFX BU 0 inchimizningchi [^aeiou]
SFX BU 0 inchimizningdir [^aeiou]
SFX BU 0 inchimizningda [^aeiou]
SFX BU 0 inchimizningku [^aeiou]
SFX BU 0 inchimizningmikan [^aeiou]
SFX BU 0 inchimizningmidi [^aeiou]
SFX BU 0 inchimizningdirda [^aeiou]
SFX BU 0 inchimizdami [^aeiou]
SFX BU 0 inchimizdachi [^aeiou]
SFX BU 0 inchimizdadir [^aeiou]
SFX BU 0 inchimizdada [^aeiou]
SFX BU 0 inchimizdaku [^aeiou]
SFX BU 0 inchimizdamikan [^aeiou]
SFX BU 0 inchimizdamidi [^aeiou]
SFX BU 0 inchimizdadirda [^aeiou]
SFX BU 0 inchimizdanmi [^aeiou]
SFX BU 0 inchimizdanchi [^aeiou]
SFX BU 0 inchimizdandir [^aeiou]
SFX BU 0 inchimizdanda [^aeiou]
SFX BU 0 inchimizdanku [^aeiou]
SFX BU 0 inchimizdanmikan [^aeiou]
SFX BU 0 inchimizdanmidi [^aeiou]
SFX BU 0 inchimizdandirda [^aeiou]
SFX BU 0 inchimizdagimi [^aeiou]
SFX BU 0 inchimizdagichi [^aeiou]
SFX BU 0 inchimizdagidir [^aeiou]
SFX BU 0 inchimizdagida [^aeiou]
SFX BU 0 inchimizdagiku [^aeiou]
SFX BU 0 inchimizdagimikan [^aeiou]
SFX BU 0 inchimizdagimidi [^aeiou]
SFX BU 0 inchimizdagidirda [^aeiou]
SFX BU 0 inchimizdagidekmi [^aeiou]
SFX BU 0 inchimizdagidekchi [^aeiou]
SFX BU 0 inchimizdagidekdir [^aeiou]
SFX BU 0 inchimizdagidekda [^aeiou]
SFX BU 0 inchimizdagidekku [^aeiou]
SFX BU 0 inchimizdagidekmikan [^aeiou]
SFX BU 0 inchimizdagidekmidi [^aeiou]
SFX BU 0 inchimizdagidekdirda [^aeiou]
SFX BU 0 inchimizgami [^aeiou]
SFX BU 0 inchimizgachi [^aeiou]
SFX BU 0 inchimizgadir [^aeiou]
SFX BU 0 inchimizgada [^aeiou]
SFX BU 0 inchimizgaku [^aeiou]
SFX BU 0 inchimizgamikan [^aeiou]
SFX BU 0 inchimizgamidi [^aeiou]
SFX BU 0 inchimizgadirda [^aeiou]
SFX BU 0 inchimizgachami [^aeiou]
SFX BU 0 inchimizgachachi [^aeiou]
SFX BU 0 inchimizgachadir [^aeiou]
SFX BU 0 inchimizgachada [^aeiou]
SFX BU 0 inchimizgachaku [^aeiou]
SFX BU 0 inchimizgachamikan [^aeiou]
SFX BU 0 inchimizgachamidi [^aeiou]
SFX BU 0 inchimizgachadirda [^aeiou]
SFX BU 0 inchingnimi [^aeiou]
SFX BU 0 inchingnichi [^aeiou]
SFX BU 0 inchingnidir [^aeiou]
SFX BU 0 inchingnida [^aeiou]
SFX BU 0 inchingniku [^aeiou]
SFX BU 0 inchingnimikan [^aeiou]
SFX BU 0 inchingnimidi [^aeiou]
SFX BU 0 inchingnidirda [^aeiou]
SFX BU 0 inchingningmi [^aeiou]
SFX BU 0 inchingningchi [^aeiou]
SFX BU 0 inchingningdir [^aeiou]
SFX BU 0 inchingningda [^aeiou]
SFX BU 0 inchingningku [^aeiou]
SFX BU 0 inchingningmikan [^aeiou]
SFX BU 0 inchingningmidi [^aeiou]
SFX BU 0 inchingningdirda [^aeiou]
SFX BU 0 inchingdami [^aeiou]
SFX BU 0 inchingdachi [^aeiou]
SFX BU 0 inchingdadir [^aeiou]
SFX BU 0 inchingdada [^aeiou]
SFX BU 0 inchingdaku [^aeiou]
SFX BU 0 inchingdamikan [^aeiou]
SFX BU 0 inchingdamidi [^aeiou]
SFX BU 0 inchingdadirda [^aeiou]
SFX BU 0 inchingdanmi [^aeiou]
SFX BU 0 inchingdanchi [^aeiou]
SFX BU 0 inchingdandir [^aeiou]
SFX BU 0 inchingdanda [^aeiou]
SFX BU 0 inchingdanku [^aeiou]
SFX BU 0 inchingdanmikan [^aeiou]
SFX BU 0 inchingdanmidi [^aeiou]
SFX BU 0 inchingdandirda [^aeiou]
SFX BU 0 inchingdagimi [^aeiou]
SFX BU 0 inchingdagichi [^aeiou]
SFX BU 0 inchingdagidir [^aeiou]
SFX BU 0 inchingdagida [^aeiou]
SFX BU 0 inchingdagiku [^aeiou]
SFX BU 0 inchingdagimikan [^aeiou]
SFX BU 0 inchingdagimidi [^aeiou]
SFX BU 0 inchingdagidirda [^aeiou]
SFX BU 0 inchingdagidekmi [^aeiou]
SFX BU 0 inchingdagidekchi [^aeiou]
SFX BU 0 inchingdagidekdir [^aeiou]
SFX BU 0 inchingdagidekda [^aeiou]
SFX BU 0 inchingdagidekku [^aeiou]
SFX BU 0 inchingdagidekmikan [^aeiou]
SFX BU 0 inchingdagidekmidi [^aeiou]
SFX BU 0 inchingdagidekdirda [^aeiou]
SFX BU 0 inchinggami [^aeiou]
SFX BU 0 inchinggachi [^aeiou]
SFX BU 0 inchinggadir [^aeiou]
SFX BU 0 inchinggada [^aeiou]
SFX BU 0 inchinggaku [^aeiou]
SFX BU 0 inchinggamikan [^aeiou]
SFX BU 0 inchinggamidi [^aeiou]
SFX BU 0 inchinggadirda [^aeiou]
SFX BU 0 inchinggachami [^aeiou]
SFX BU 0 inchinggachachi [^aeiou]
SFX BU 0 inchinggachadir [^aeiou]
SFX BU 0 inchinggachada [^aeiou]
SFX BU 0 inchinggachaku [^aeiou]
SFX BU 0 inchinggachamikan [^aeiou]
SFX BU 0 inchinggachamidi [^aeiou]
SFX BU 0 inchinggachadirda [^aeiou]
SFX BU 0 inchingiznimi [^aeiou]
SFX BU 0 inchingiznichi [^aeiou]
SFX BU 0 inchingiznidir [^aeiou]
SFX BU 0 inchingiznida [^aeiou]
SFX BU 0 inchingizniku [^aeiou]
SFX BU 0 inchingiznimikan [^aeiou]
SFX BU 0 inchingiznimidi [^aeiou]
SFX BU 0 inchingiznidirda [^aeiou]
SFX BU 0 inchingizningmi [^aeiou]
SFX BU 0 inchingizningchi [^aeiou]
SFX BU 0 inchingizningdir [^aeiou]
SFX BU 0 inchingizningda [^aeiou]
SFX BU 0 inchingizningku [^aeiou]
SFX BU 0 inchingizningmikan [^aeiou]
SFX BU 0 inchingizningmidi [^aeiou]
SFX BU 0 inchingizningdirda [^aeiou]
SFX BU 0 inchingizdami [^aeiou]
SFX BU 0 inchingizdachi [^aeiou]
SFX BU 0 inchingizdadir [^aeiou]
SFX BU 0 inchingizdada [^aeiou]
SFX BU 0 inchingizdaku [^aeiou]
SFX BU 0 inchingizdamikan [^aeiou]
SFX BU 0 inchingizdamidi [^aeiou]
SFX BU 0 inchingizdadirda [^aeiou]
SFX BU 0 inchingizdanmi [^aeiou]
SFX BU 0 inchingizdanchi [^aeiou]
SFX BU 0 inchingizdandir [^aeiou]
SFX BU 0 inchingizdanda [^aeiou]
SFX BU 0 inchingizdanku [^aeiou]
SFX BU 0 inchingizdanmikan [^aeiou]
SFX BU 0 inchingizdanmidi [^aeiou]
SFX BU 0 inchingizdandirda [^aeiou]
SFX BU 0 inchingizdagimi [^aeiou]
SFX BU 0 inchingizdagichi [^aeiou]
SFX BU 0 inchingizdagidir [^aeiou]
SFX BU 0 inchingizdagida [^aeiou]
SFX BU 0 inchingizdagiku [^aeiou]
SFX BU 0 inchingizdagimikan [^aeiou]
SFX BU 0 inchingizdagimidi [^aeiou]
SFX BU 0 inchingizdagidirda [^aeiou]
SFX BU 0 inchingizdagidekmi [^aeiou]
SFX BU 0 inchingizdagidekchi [^aeiou]
SFX BU 0 inchingizdagidekdir [^aeiou]
SFX BU 0 inchingizdagidekda [^aeiou]
SFX BU 0 inchingizdagidekku [^aeiou]
SFX BU 0 inchingizdagidekmikan [^aeiou]
SFX BU 0 inchingizdagidekmidi [^aeiou]
SFX BU 0 inchingizdagidekdirda [^aeiou]
SFX BU 0 inchingizgami [^aeiou]
SFX BU 0 inchingizgachi [^aeiou]
SFX BU 0 inchingizgadir [^aeiou]
SFX BU 0 inchingizgada [^aeiou]
SFX BU 0 inchingizgaku [^aeiou]
SFX BU 0 inchingizgamikan [^aeiou]
SFX BU 0 inchingizgamidi [^aeiou]
SFX BU 0 inchingizgadirda [^aeiou]
SFX BU 0 inchingizgachami [^aeiou]
SFX BU 0 inchingizgachachi [^aeiou]
SFX BU 0 inchingizgachadir [^aeiou]
SFX BU 0 inchingizgachada [^aeiou]
SFX BU 0 inchingizgachaku [^aeiou]
SFX BU 0 inchingizgachamikan [^aeiou]
SFX BU 0 inchingizgachamidi [^aeiou]
SFX BU 0 inchingizgachadirda [^aeiou]
SFX BU 0 inchisinimi [^aeiou]
SFX BU 0 inchisinichi [^aeiou]
SFX BU 0 inchisinidir [^aeiou]
SFX BU 0 inchisinida [^aeiou]
SFX BU 0 inchisiniku [^aeiou]
SFX BU 0 inchisinimikan [^aeiou]
SFX BU 0 inchisinimidi [^aeiou]
SFX BU 0 inchisinidirda [^aeiou]
SFX BU 0 inchisiningmi [^aeiou]
SFX BU 0 inchisiningchi [^aeiou]
SFX BU 0 inchisiningdir [^aeiou]
SFX BU 0 inchisiningda [^aeiou]
SFX BU 0 inchisiningku [^aeiou]
SFX BU 0 inchisiningmikan [^aeiou]
SFX BU 0 inchisiningmidi [^aeiou]
SFX BU 0 inchisiningdirda [^aeiou]
SFX BU 0 inchisidami [^aeiou]
SFX BU 0 inchisidachi [^aeiou]
SFX BU 0 inchisidadir [^aeiou]
SFX BU 0 inchisidada [^aeiou]
SFX BU 0 inchisidaku [^aeiou]
SFX BU 0 inchisidamikan [^aeiou]
SFX BU 0 inchisidamidi [^aeiou]
SFX BU 0 inchisidadirda [^aeiou]
SFX BU 0 inchisidanmi [^aeiou]
SFX BU 0 inchisidanchi [^aeiou]
SFX BU 0 inchisidandir [^aeiou]
SFX BU 0 inchisidanda [^aeiou]
SFX BU 0 inchisidanku [^aeiou]
SFX BU 0 inchisidanmikan [^aeiou]
SFX BU 0 inchisidanmidi [^aeiou]
SFX BU 0 inchisidandirda [^aeiou]
SFX BU 0 inchisidagimi [^aeiou]
SFX BU 0 inchisidagichi [^aeiou]
SFX BU 0 inchisidagidir [^aeiou]
SFX BU 0 inchisidagida [^aeiou]
SFX BU 0 inchisidagiku [^aeiou]
SFX BU 0 inchisidagimikan [^aeiou]
SFX BU 0 inchisidagimidi [^aeiou]
SFX BU 0 inchisidagidirda [^aeiou]
SFX BU 0 inchisidagidekmi [^aeiou]
SFX BU 0 inchisidagidekchi [^aeiou]
SFX BU 0 inchisidagidekdir [^aeiou]
SFX BU 0 inchisidagidekda [^aeiou]
SFX BU 0 inchisidagidekku [^aeiou]
SFX BU 0 inchisidagidekmikan [^aeiou]
SFX BU 0 inchisidagidekmidi [^aeiou]
SFX BU 0 inchisidagidekdirda [^aeiou]
SFX BU 0 inchisigami [^aeiou]
SFX BU 0 inchisigachi [^aeiou]
SFX BU 0 inchisigadir [^aeiou]
SFX BU 0 inchisigada [^aeiou]
SFX BU 0 inchisigaku [^aeiou]
SFX BU 0 inchisigamikan [^aeiou]
SFX BU 0 inchisigamidi [^aeiou]
SFX BU 0 inchisigadirda [^aeiou]
SFX BU 0 inchisigachami [^aeiou]
SFX BU 0 inchisigachachi [^aeiou]
SFX BU 0 inchisigachadir [^aeiou]
SFX BU 0 inchisigachada [^aeiou]
SFX BU 0 inchisigachaku [^aeiou]
SFX BU 0 inchisigachamikan [^aeiou]
SFX BU 0 inchisigachamidi [^aeiou]
SFX BU 0 inchisigachadirda [^aeiou]

# SON/SON-TARTIB : TRT:LAR:1SHB:TSH:MI?
SFX BV Y 640
SFX BV 0 nchilarimnimi [aeiou]
SFX BV 0 nchilarimnichi [aeiou]
SFX BV 0 nchilarimnidir [aeiou]
SFX BV 0 nchilarimnida [aeiou]
SFX BV 0 nchilarimniku [aeiou]
SFX BV 0 nchilarimnimikan [aeiou]
SFX BV 0 nchilarimnimidi [aeiou]
SFX BV 0 nchilarimnidirda [aeiou]
SFX BV 0 nchilarimningmi [aeiou]
SFX BV 0 nchilarimningchi [aeiou]
SFX BV 0 nchilarimningdir [aeiou]
SFX BV 0 nchilarimningda [aeiou]
SFX BV 0 nchilarimningku [aeiou]
SFX BV 0 nchilarimningmikan [aeiou]
SFX BV 0 nchilarimningmidi [aeiou]
SFX BV 0 nchilarimningdirda [aeiou]
SFX BV 0 nchilarimdami [aeiou]
SFX BV 0 nchilarimdachi [aeiou]
SFX BV 0 nchilarimdadir [aeiou]
SFX BV 0 nchilarimdada [aeiou]
SFX BV 0 nchilarimdaku [aeiou]
SFX BV 0 nchilarimdamikan [aeiou]
SFX BV 0 nchilarimdamidi [aeiou]
SFX BV 0 nchilarimdadirda [aeiou]
SFX BV 0 nchilarimdanmi [aeiou]
SFX BV 0 nchilarimdanchi [aeiou]
SFX BV 0 nchilarimdandir [aeiou]
SFX BV 0 nchilarimdanda [aeiou]
SFX BV 0 nchilarimdanku [aeiou]
SFX BV 0 nchilarimdanmikan [aeiou]
SFX BV 0 nchilarimdanmidi [aeiou]
SFX BV 0 nchilarimdandirda [aeiou]
SFX BV 0 nchilarimdagimi [aeiou]
SFX BV 0 nchilarimdagichi [aeiou]
SFX BV 0 nchilarimdagidir [aeiou]
SFX BV 0 nchilarimdagida [aeiou]
SFX BV 0 nchilarimdagiku [aeiou]
SFX BV 0 nchilarimdagimikan [aeiou]
SFX BV 0 nchilarimdagimidi [aeiou]
SFX BV 0 nchilarimdagidirda [aeiou]
SFX BV 0 nchilarimdagidekmi [aeiou]
SFX BV 0 nchilarimdagidekchi [aeiou]
SFX BV 0 nchilarimdagidekdir [aeiou]
SFX BV 0 nchilarimdagidekda [aeiou]
SFX BV 0 nchilarimdagidekku [aeiou]
SFX BV 0 nchilarimdagidekmikan [aeiou]
SFX BV 0 nchilarimdagidekmidi [aeiou]
SFX BV 0 nchilarimdagidekdirda [aeiou]
SFX BV 0 nchilarimgami [aeiou]
SFX BV 0 nchilarimgachi [aeiou]
SFX BV 0 nchilarimgadir [aeiou]
SFX BV 0 nchilarimgada [aeiou]
SFX BV 0 nchilarimgaku [aeiou]
SFX BV 0 nchilarimgamikan [aeiou]
SFX BV 0 nchilarimgamidi [aeiou]
SFX BV 0 nchilarimgadirda [aeiou]
SFX BV 0 nchilarimgachami [aeiou]
SFX BV 0 nchilarimgachachi [aeiou]
SFX BV 0 nchilarimgachadir [aeiou]
SFX BV 0 nchilarimgachada [aeiou]
SFX BV 0 nchilarimgachaku [aeiou]
SFX BV 0 nchilarimgachamikan [aeiou]
SFX BV 0 nchilarimgachamidi [aeiou]
SFX BV 0 nchilarimgachadirda [aeiou]
SFX BV 0 nchilarimiznimi [aeiou]
SFX BV 0 nchilarimiznichi [aeiou]
SFX BV 0 nchilarimiznidir [aeiou]
SFX BV 0 nchilarimiznida [aeiou]
SFX BV 0 nchilarimizniku [aeiou]
SFX BV 0 nchilarimiznimikan [aeiou]
SFX BV 0 nchilarimiznimidi [aeiou]
SFX BV 0 nchilarimiznidirda [aeiou]
SFX BV 0 nchilarimizningmi [aeiou]
SFX BV 0 nchilarimizningchi [aeiou]
SFX BV 0 nchilarimizningdir [aeiou]
SFX BV 0 nchilarimizningda [aeiou]
SFX BV 0 nchilarimizningku [aeiou]
SFX BV 0 nchilarimizningmikan [aeiou]
SFX BV 0 nchilarimizningmidi [aeiou]
SFX BV 0 nchilarimizningdirda [aeiou]
SFX BV 0 nchilarimizdami [aeiou]
SFX BV 0 nchilarimizdachi [aeiou]
SFX BV 0 nchilarimizdadir [aeiou]
SFX BV 0 nchilarimizdada [aeiou]
SFX BV 0 nchilarimizdaku [aeiou]
SFX BV 0 nchilarimizdamikan [aeiou]
SFX BV 0 nchilarimizdamidi [aeiou]
SFX BV 0 nchilarimizdadirda [aeiou]
SFX BV 0 nchilarimizdanmi [aeiou]
SFX BV 0 nchilarimizdanchi [aeiou]
SFX BV 0 nchilarimizdandir [aeiou]
SFX BV 0 nchilarimizdanda [aeiou]
SFX BV 0 nchilarimizdanku [aeiou]
SFX BV 0 nchilarimizdanmikan [aeiou]
SFX BV 0 nchilarimizdanmidi [aeiou]
SFX BV 0 nchilarimizdandirda [aeiou]
SFX BV 0 nchilarimizdagimi [aeiou]
SFX BV 0 nchilarimizdagichi [aeiou]
SFX BV 0 nchilarimizdagidir [aeiou]
SFX BV 0 nchilarimizdagida [aeiou]
SFX BV 0 nchilarimizdagiku [aeiou]
SFX BV 0 nchilarimizdagimikan [aeiou]
SFX BV 0 nchilarimizdagimidi [aeiou]
SFX BV 0 nchilarimizdagidirda [aeiou]
SFX BV 0 nchilarimizdagidekmi [aeiou]
SFX BV 0 nchilarimizdagidekchi [aeiou]
SFX BV 0 nchilarimizdagidekdir [aeiou]
SFX BV 0 nchilarimizdagidekda [aeiou]
SFX BV 0 nchilarimizdagidekku [aeiou]
SFX BV 0 nchilarimizdagidekmikan [aeiou]
SFX BV 0 nchilarimizdagidekmidi [aeiou]
SFX BV 0 nchilarimizdagidekdirda [aeiou]
SFX BV 0 nchilarimizgami [aeiou]
SFX BV 0 nchilarimizgachi [aeiou]
SFX BV 0 nchilarimizgadir [aeiou]
SFX BV 0 nchilarimizgada [aeiou]
SFX BV 0 nchilarimizgaku [aeiou]
SFX BV 0 nchilarimizgamikan [aeiou]
SFX BV 0 nchilarimizgamidi [aeiou]
SFX BV 0 nchilarimizgadirda [aeiou]
SFX BV 0 nchilarimizgachami [aeiou]
SFX BV 0 nchilarimizgachachi [aeiou]
SFX BV 0 nchilarimizgachadir [aeiou]
SFX BV 0 nchilarimizgachada [aeiou]
SFX BV 0 nchilarimizgachaku [aeiou]
SFX BV 0 nchilarimizgachamikan [aeiou]
SFX BV 0 nchilarimizgachamidi [aeiou]
SFX BV 0 nchilarimizgachadirda [aeiou]
SFX BV 0 nchilaringnimi [aeiou]
SFX BV 0 nchilaringnichi [aeiou]
SFX BV 0 nchilaringnidir [aeiou]
SFX BV 0 nchilaringnida [aeiou]
SFX BV 0 nchilaringniku [aeiou]
SFX BV 0 nchilaringnimikan [aeiou]
SFX BV 0 nchilaringnimidi [aeiou]
SFX BV 0 nchilaringnidirda [aeiou]
SFX BV 0 nchilaringningmi [aeiou]
SFX BV 0 nchilaringningchi [aeiou]
SFX BV 0 nchilaringningdir [aeiou]
SFX BV 0 nchilaringningda [aeiou]
SFX BV 0 nchilaringningku [aeiou]
SFX BV 0 nchilaringningmikan [aeiou]
SFX BV 0 nchilaringningmidi [aeiou]
SFX BV 0 nchilaringningdirda [aeiou]
SFX BV 0 nchilaringdami [aeiou]
SFX BV 0 nchilaringdachi [aeiou]
SFX BV 0 nchilaringdadir [aeiou]
SFX BV 0 nchilaringdada [aeiou]
SFX BV 0 nchilaringdaku [aeiou]
SFX BV 0 nchilaringdamikan [aeiou]
SFX BV 0 nchilaringdamidi [aeiou]
SFX BV 0 nchilaringdadirda [aeiou]
SFX BV 0 nchilaringdanmi [aeiou]
SFX BV 0 nchilaringdanchi [aeiou]
SFX BV 0 nchilaringdandir [aeiou]
SFX BV 0 nchilaringdanda [aeiou]
SFX BV 0 nchilaringdanku [aeiou]
SFX BV 0 nchilaringdanmikan [aeiou]
SFX BV 0 nchilaringdanmidi [aeiou]
SFX BV 0 nchilaringdandirda [aeiou]
SFX BV 0 nchilaringdagimi [aeiou]
SFX BV 0 nchilaringdagichi [aeiou]
SFX BV 0 nchilaringdagidir [aeiou]
SFX BV 0 nchilaringdagida [aeiou]
SFX BV 0 nchilaringdagiku [aeiou]
SFX BV 0 nchilaringdagimikan [aeiou]
SFX BV 0 nchilaringdagimidi [aeiou]
SFX BV 0 nchilaringdagidirda [aeiou]
SFX BV 0 nchilaringdagidekmi [aeiou]
SFX BV 0 nchilaringdagidekchi [aeiou]
SFX BV 0 nchilaringdagidekdir [aeiou]
SFX BV 0 nchilaringdagidekda [aeiou]
SFX BV 0 nchilaringdagidekku [aeiou]
SFX BV 0 nchilaringdagidekmikan [aeiou]
SFX BV 0 nchilaringdagidekmidi [aeiou]
SFX BV 0 nchilaringdagidekdirda [aeiou]
SFX BV 0 nchilaringgami [aeiou]
SFX BV 0 nchilaringgachi [aeiou]
SFX BV 0 nchilaringgadir [aeiou]
SFX BV 0 nchilaringgada [aeiou]
SFX BV 0 nchilaringgaku [aeiou]
SFX BV 0 nchilaringgamikan [aeiou]
SFX BV 0 nchilaringgamidi [aeiou]
SFX BV 0 nchilaringgadirda [aeiou]
SFX BV 0 nchilaringgachami [aeiou]
SFX BV 0 nchilaringgachachi [aeiou]
SFX BV 0 nchilaringgachadir [aeiou]
SFX BV 0 nchilaringgachada [aeiou]
SFX BV 0 nchilaringgachaku [aeiou]
SFX BV 0 nchilaringgachamikan [aeiou]
SFX BV 0 nchilaringgachamidi [aeiou]
SFX BV 0 nchilaringgachadirda [aeiou]
SFX BV 0 nchilaringiznimi [aeiou]
SFX BV 0 nchilaringiznichi [aeiou]
SFX BV 0 nchilaringiznidir [aeiou]
SFX BV 0 nchilaringiznida [aeiou]
SFX BV 0 nchilaringizniku [aeiou]
SFX BV 0 nchilaringiznimikan [aeiou]
SFX BV 0 nchilaringiznimidi [aeiou]
SFX BV 0 nchilaringiznidirda [aeiou]
SFX BV 0 nchilaringizningmi [aeiou]
SFX BV 0 nchilaringizningchi [aeiou]
SFX BV 0 nchilaringizningdir [aeiou]
SFX BV 0 nchilaringizningda [aeiou]
SFX BV 0 nchilaringizningku [aeiou]
SFX BV 0 nchilaringizningmikan [aeiou]
SFX BV 0 nchilaringizningmidi [aeiou]
SFX BV 0 nchilaringizningdirda [aeiou]
SFX BV 0 nchilaringizdami [aeiou]
SFX BV 0 nchilaringizdachi [aeiou]
SFX BV 0 nchilaringizdadir [aeiou]
SFX BV 0 nchilaringizdada [aeiou]
SFX BV 0 nchilaringizdaku [aeiou]
SFX BV 0 nchilaringizdamikan [aeiou]
SFX BV 0 nchilaringizdamidi [aeiou]
SFX BV 0 nchilaringizdadirda [aeiou]
SFX BV 0 nchilaringizdanmi [aeiou]
SFX BV 0 nchilaringizdanchi [aeiou]
SFX BV 0 nchilaringizdandir [aeiou]
SFX BV 0 nchilaringizdanda [aeiou]
SFX BV 0 nchilaringizdanku [aeiou]
SFX BV 0 nchilaringizdanmikan [aeiou]
SFX BV 0 nchilaringizdanmidi [aeiou]
SFX BV 0 nchilaringizdandirda [aeiou]
SFX BV 0 nchilaringizdagimi [aeiou]
SFX BV 0 nchilaringizdagichi [aeiou]
SFX BV 0 nchilaringizdagidir [aeiou]
SFX BV 0 nchilaringizdagida [aeiou]
SFX BV 0 nchilaringizdagiku [aeiou]
SFX BV 0 nchilaringizdagimikan [aeiou]
SFX BV 0 nchilaringizdagimidi [aeiou]
SFX BV 0 nchilaringizdagidirda [aeiou]
SFX BV 0 nchilaringizdagidekmi [aeiou]
SFX BV 0 nchilaringizdagidekchi [aeiou]
SFX BV 0 nchilaringizdagidekdir [aeiou]
SFX BV 0 nchilaringizdagidekda [aeiou]
SFX BV 0 nchilaringizdagidekku [aeiou]
SFX BV 0 nchilaringizdagidekmikan [aeiou]
SFX BV 0 nchilaringizdagidekmidi [aeiou]
SFX BV 0 nchilaringizdagidekdirda [aeiou]
SFX BV 0 nchilaringizgami [aeiou]
SFX BV 0 nchilaringizgachi [aeiou]
SFX BV 0 nchilaringizgadir [aeiou]
SFX BV 0 nchilaringizgada [aeiou]
SFX BV 0 nchilaringizgaku [aeiou]
SFX BV 0 nchilaringizgamikan [aeiou]
SFX BV 0 nchilaringizgamidi [aeiou]
SFX BV 0 nchilaringizgadirda [aeiou]
SFX BV 0 nchilaringizgachami [aeiou]
SFX BV 0 nchilaringizgachachi [aeiou]
SFX BV 0 nchilaringizgachadir [aeiou]
SFX BV 0 nchilaringizgachada [aeiou]
SFX BV 0 nchilaringizgachaku [aeiou]
SFX BV 0 nchilaringizgachamikan [aeiou]
SFX BV 0 nchilaringizgachamidi [aeiou]
SFX BV 0 nchilaringizgachadirda [aeiou]
SFX BV 0 nchilarinimi [aeiou]
SFX BV 0 nchilarinichi [aeiou]
SFX BV 0 nchilarinidir [aeiou]
SFX BV 0 nchilarinida [aeiou]
SFX BV 0 nchilariniku [aeiou]
SFX BV 0 nchilarinimikan [aeiou]
SFX BV 0 nchilarinimidi [aeiou]
SFX BV 0 nchilarinidirda [aeiou]
SFX BV 0 nchilariningmi [aeiou]
SFX BV 0 nchilariningchi [aeiou]
SFX BV 0 nchilariningdir [aeiou]
SFX BV 0 nchilariningda [aeiou]
SFX BV 0 nchilariningku [aeiou]
SFX BV 0 nchilariningmikan [aeiou]
SFX BV 0 nchilariningmidi [aeiou]
SFX BV 0 nchilariningdirda [aeiou]
SFX BV 0 nchilaridami [aeiou]
SFX BV 0 nchilaridachi [aeiou]
SFX BV 0 nchilaridadir [aeiou]
SFX BV 0 nchilaridada [aeiou]
SFX BV 0 nchilaridaku [aeiou]
SFX BV 0 nchilaridamikan [aeiou]
SFX BV 0 nchilaridamidi [aeiou]
SFX BV 0 nchilaridadirda [aeiou]
SFX BV 0 nchilaridanmi [aeiou]
SFX BV 0 nchilaridanchi [aeiou]
SFX BV 0 nchilaridandir [aeiou]
SFX BV 0 nchilaridanda [aeiou]
SFX BV 0 nchilaridanku [aeiou]
SFX BV 0 nchilaridanmikan [aeiou]
SFX BV 0 nchilaridanmidi [aeiou]
SFX BV 0 nchilaridandirda [aeiou]
SFX BV 0 nchilaridagimi [aeiou]
SFX BV 0 nchilaridagichi [aeiou]
SFX BV 0 nchilaridagidir [aeiou]
SFX BV 0 nchilaridagida [aeiou]
SFX BV 0 nchilaridagiku [aeiou]
SFX BV 0 nchilaridagimikan [aeiou]
SFX BV 0 nchilaridagimidi [aeiou]
SFX BV 0 nchilaridagidirda [aeiou]
SFX BV 0 nchilaridagidekmi [aeiou]
SFX BV 0 nchilaridagidekchi [aeiou]
SFX BV 0 nchilaridagidekdir [aeiou]
SFX BV 0 nchilaridagidekda [aeiou]
SFX BV 0 nchilaridagidekku [aeiou]
SFX BV 0 nchilaridagidekmikan [aeiou]
SFX BV 0 nchilaridagidekmidi [aeiou]
SFX BV 0 nchilaridagidekdirda [aeiou]
SFX BV 0 nchilarigami [aeiou]
SFX BV 0 nchilarigachi [aeiou]
SFX BV 0 nchilarigadir [aeiou]
SFX BV 0 nchilarigada [aeiou]
SFX BV 0 nchilarigaku [aeiou]
SFX BV 0 nchilarigamikan [aeiou]
SFX BV 0 nchilarigamidi [aeiou]
SFX BV 0 nchilarigadirda [aeiou]
SFX BV 0 nchilarigachami [aeiou]
SFX BV 0 nchilarigachachi [aeiou]
SFX BV 0 nchilarigachadir [aeiou]
SFX BV 0 nchilarigachada [aeiou]
SFX BV 0 nchilarigachaku [aeiou]
SFX BV 0 nchilarigachamikan [aeiou]
SFX BV 0 nchilarigachamidi [aeiou]
SFX BV 0 nchilarigachadirda [aeiou]
SFX BV 0 inchilarimnimi [^aeiou]
SFX BV 0 inchilarimnichi [^aeiou]
SFX BV 0 inchilarimnidir [^aeiou]
SFX BV 0 inchilarimnida [^aeiou]
SFX BV 0 inchilarimniku [^aeiou]
SFX BV 0 inchilarimnimikan [^aeiou]
SFX BV 0 inchilarimnimidi [^aeiou]
SFX BV 0 inchilarimnidirda [^aeiou]
SFX BV 0 inchilarimningmi [^aeiou]
SFX BV 0 inchilarimningchi [^aeiou]
SFX BV 0 inchilarimningdir [^aeiou]
SFX BV 0 inchilarimningda [^aeiou]
SFX BV 0 inchilarimningku [^aeiou]
SFX BV 0 inchilarimningmikan [^aeiou]
SFX BV 0 inchilarimningmidi [^aeiou]
SFX BV 0 inchilarimningdirda [^aeiou]
SFX BV 0 inchilarimdami [^aeiou]
SFX BV 0 inchilarimdachi [^aeiou]
SFX BV 0 inchilarimdadir [^aeiou]
SFX BV 0 inchilarimdada [^aeiou]
SFX BV 0 inchilarimdaku [^aeiou]
SFX BV 0 inchilarimdamikan [^aeiou]
SFX BV 0 inchilarimdamidi [^aeiou]
SFX BV 0 inchilarimdadirda [^aeiou]
SFX BV 0 inchilarimdanmi [^aeiou]
SFX BV 0 inchilarimdanchi [^aeiou]
SFX BV 0 inchilarimdandir [^aeiou]
SFX BV 0 inchilarimdanda [^aeiou]
SFX BV 0 inchilarimdanku [^aeiou]
SFX BV 0 inchilarimdanmikan [^aeiou]
SFX BV 0 inchilarimdanmidi [^aeiou]
SFX BV 0 inchilarimdandirda [^aeiou]
SFX BV 0 inchilarimdagimi [^aeiou]
SFX BV 0 inchilarimdagichi [^aeiou]
SFX BV 0 inchilarimdagidir [^aeiou]
SFX BV 0 inchilarimdagida [^aeiou]
SFX BV 0 inchilarimdagiku [^aeiou]
SFX BV 0 inchilarimdagimikan [^aeiou]
SFX BV 0 inchilarimdagimidi [^aeiou]
SFX BV 0 inchilarimdagidirda [^aeiou]
SFX BV 0 inchilarimdagidekmi [^aeiou]
SFX BV 0 inchilarimdagidekchi [^aeiou]
SFX BV 0 inchilarimdagidekdir [^aeiou]
SFX BV 0 inchilarimdagidekda [^aeiou]
SFX BV 0 inchilarimdagidekku [^aeiou]
SFX BV 0 inchilarimdagidekmikan [^aeiou]
SFX BV 0 inchilarimdagidekmidi [^aeiou]
SFX BV 0 inchilarimdagidekdirda [^aeiou]
SFX BV 0 inchilarimgami [^aeiou]
SFX BV 0 inchilarimgachi [^aeiou]
SFX BV 0 inchilarimgadir [^aeiou]
SFX BV 0 inchilarimgada [^aeiou]
SFX BV 0 inchilarimgaku [^aeiou]
SFX BV 0 inchilarimgamikan [^aeiou]
SFX BV 0 inchilarimgamidi [^aeiou]
SFX BV 0 inchilarimgadirda [^aeiou]
SFX BV 0 inchilarimgachami [^aeiou]
SFX BV 0 inchilarimgachachi [^aeiou]
SFX BV 0 inchilarimgachadir [^aeiou]
SFX BV 0 inchilarimgachada [^aeiou]
SFX BV 0 inchilarimgachaku [^aeiou]
SFX BV 0 inchilarimgachamikan [^aeiou]
SFX BV 0 inchilarimgachamidi [^aeiou]
SFX BV 0 inchilarimgachadirda [^aeiou]
SFX BV 0 inchilarimiznimi [^aeiou]
SFX BV 0 inchilarimiznichi [^aeiou]
SFX BV 0 inchilarimiznidir [^aeiou]
SFX BV 0 inchilarimiznida [^aeiou]
SFX BV 0 inchilarimizniku [^aeiou]
SFX BV 0 inchilarimiznimikan [^aeiou]
SFX BV 0 inchilarimiznimidi [^aeiou]
SFX BV 0 inchilarimiznidirda [^aeiou]
SFX BV 0 inchilarimizningmi [^aeiou]
SFX BV 0 inchilarimizningchi [^aeiou]
SFX BV 0 inchilarimizningdir [^aeiou]
SFX BV 0 inchilarimizningda [^aeiou]
SFX BV 0 inchilarimizningku [^aeiou]
SFX BV 0 inchilarimizningmikan [^aeiou]
SFX BV 0 inchilarimizningmidi [^aeiou]
SFX BV 0 inchilarimizningdirda [^aeiou]
SFX BV 0 inchilarimizdami [^aeiou]
SFX BV 0 inchilarimizdachi [^aeiou]
SFX BV 0 inchilarimizdadir [^aeiou]
SFX BV 0 inchilarimizdada [^aeiou]
SFX BV 0 inchilarimizdaku [^aeiou]
SFX BV 0 inchilarimizdamikan [^aeiou]
SFX BV 0 inchilarimizdamidi [^aeiou]
SFX BV 0 inchilarimizdadirda [^aeiou]
SFX BV 0 inchilarimizdanmi [^aeiou]
SFX BV 0 inchilarimizdanchi [^aeiou]
SFX BV 0 inchilarimizdandir [^aeiou]
SFX BV 0 inchilarimizdanda [^aeiou]
SFX BV 0 inchilarimizdanku [^aeiou]
SFX BV 0 inchilarimizdanmikan [^aeiou]
SFX BV 0 inchilarimizdanmidi [^aeiou]
SFX BV 0 inchilarimizdandirda [^aeiou]
SFX BV 0 inchilarimizdagimi [^aeiou]
SFX BV 0 inchilarimizdagichi [^aeiou]
SFX BV 0 inchilarimizdagidir [^aeiou]
SFX BV 0 inchilarimizdagida [^aeiou]
SFX BV 0 inchilarimizdagiku [^aeiou]
SFX BV 0 inchilarimizdagimikan [^aeiou]
SFX BV 0 inchilarimizdagimidi [^aeiou]
SFX BV 0 inchilarimizdagidirda [^aeiou]
SFX BV 0 inchilarimizdagidekmi [^aeiou]
SFX BV 0 inchilarimizdagidekchi [^aeiou]
SFX BV 0 inchilarimizdagidekdir [^aeiou]
SFX BV 0 inchilarimizdagidekda [^aeiou]
SFX BV 0 inchilarimizdagidekku [^aeiou]
SFX BV 0 inchilarimizdagidekmikan [^aeiou]
SFX BV 0 inchilarimizdagidekmidi [^aeiou]
SFX BV 0 inchilarimizdagidekdirda [^aeiou]
SFX BV 0 inchilarimizgami [^aeiou]
SFX BV 0 inchilarimizgachi [^aeiou]
SFX BV 0 inchilarimizgadir [^aeiou]
SFX BV 0 inchilarimizgada [^aeiou]
SFX BV 0 inchilarimizgaku [^aeiou]
SFX BV 0 inchilarimizgamikan [^aeiou]
SFX BV 0 inchilarimizgamidi [^aeiou]
SFX BV 0 inchilarimizgadirda [^aeiou]
SFX BV 0 inchilarimizgachami [^aeiou]
SFX BV 0 inchilarimizgachachi [^aeiou]
SFX BV 0 inchilarimizgachadir [^aeiou]
SFX BV 0 inchilarimizgachada [^aeiou]
SFX BV 0 inchilarimizgachaku [^aeiou]
SFX BV 0 inchilarimizgachamikan [^aeiou]
SFX BV 0 inchilarimizgachamidi [^aeiou]
SFX BV 0 inchilarimizgachadirda [^aeiou]
SFX BV 0 inchilaringnimi [^aeiou]
SFX BV 0 inchilaringnichi [^aeiou]
SFX BV 0 inchilaringnidir [^aeiou]
SFX BV 0 inchilaringnida [^aeiou]
SFX BV 0 inchilaringniku [^aeiou]
SFX BV 0 inchilaringnimikan [^aeiou]
SFX BV 0 inchilaringnimidi [^aeiou]
SFX BV 0 inchilaringnidirda [^aeiou]
SFX BV 0 inchilaringningmi [^aeiou]
SFX BV 0 inchilaringningchi [^aeiou]
SFX BV 0 inchilaringningdir [^aeiou]
SFX BV 0 inchilaringningda [^aeiou]
SFX BV 0 inchilaringningku [^aeiou]
SFX BV 0 inchilaringningmikan [^aeiou]
SFX BV 0 inchilaringningmidi [^aeiou]
SFX BV 0 inchilaringningdirda [^aeiou]
SFX BV 0 inchilaringdami [^aeiou]
SFX BV 0 inchilaringdachi [^aeiou]
SFX BV 0 inchilaringdadir [^aeiou]
SFX BV 0 inchilaringdada [^aeiou]
SFX BV 0 inchilaringdaku [^aeiou]
SFX BV 0 inchilaringdamikan [^aeiou]
SFX BV 0 inchilaringdamidi [^aeiou]
SFX BV 0 inchilaringdadirda [^aeiou]
SFX BV 0 inchilaringdanmi [^aeiou]
SFX BV 0 inchilaringdanchi [^aeiou]
SFX BV 0 inchilaringdandir [^aeiou]
SFX BV 0 inchilaringdanda [^aeiou]
SFX BV 0 inchilaringdanku [^aeiou]
SFX BV 0 inchilaringdanmikan [^aeiou]
SFX BV 0 inchilaringdanmidi [^aeiou]
SFX BV 0 inchilaringdandirda [^aeiou]
SFX BV 0 inchilaringdagimi [^aeiou]
SFX BV 0 inchilaringdagichi [^aeiou]
SFX BV 0 inchilaringdagidir [^aeiou]
SFX BV 0 inchilaringdagida [^aeiou]
SFX BV 0 inchilaringdagiku [^aeiou]
SFX BV 0 inchilaringdagimikan [^aeiou]
SFX BV 0 inchilaringdagimidi [^aeiou]
SFX BV 0 inchilaringdagidirda [^aeiou]
SFX BV 0 inchilaringdagidekmi [^aeiou]
SFX BV 0 inchilaringdagidekchi [^aeiou]
SFX BV 0 inchilaringdagidekdir [^aeiou]
SFX BV 0 inchilaringdagidekda [^aeiou]
SFX BV 0 inchilaringdagidekku [^aeiou]
SFX BV 0 inchilaringdagidekmikan [^aeiou]
SFX BV 0 inchilaringdagidekmidi [^aeiou]
SFX BV 0 inchilaringdagidekdirda [^aeiou]
SFX BV 0 inchilaringgami [^aeiou]
SFX BV 0 inchilaringgachi [^aeiou]
SFX BV 0 inchilaringgadir [^aeiou]
SFX BV 0 inchilaringgada [^aeiou]
SFX BV 0 inchilaringgaku [^aeiou]
SFX BV 0 inchilaringgamikan [^aeiou]
SFX BV 0 inchilaringgamidi [^aeiou]
SFX BV 0 inchilaringgadirda [^aeiou]
SFX BV 0 inchilaringgachami [^aeiou]
SFX BV 0 inchilaringgachachi [^aeiou]
SFX BV 0 inchilaringgachadir [^aeiou]
SFX BV 0 inchilaringgachada [^aeiou]
SFX BV 0 inchilaringgachaku [^aeiou]
SFX BV 0 inchilaringgachamikan [^aeiou]
SFX BV 0 inchilaringgachamidi [^aeiou]
SFX BV 0 inchilaringgachadirda [^aeiou]
SFX BV 0 inchilaringiznimi [^aeiou]
SFX BV 0 inchilaringiznichi [^aeiou]
SFX BV 0 inchilaringiznidir [^aeiou]
SFX BV 0 inchilaringiznida [^aeiou]
SFX BV 0 inchilaringizniku [^aeiou]
SFX BV 0 inchilaringiznimikan [^aeiou]
SFX BV 0 inchilaringiznimidi [^aeiou]
SFX BV 0 inchilaringiznidirda [^aeiou]
SFX BV 0 inchilaringizningmi [^aeiou]
SFX BV 0 inchilaringizningchi [^aeiou]
SFX BV 0 inchilaringizningdir [^aeiou]
SFX BV 0 inchilaringizningda [^aeiou]
SFX BV 0 inchilaringizningku [^aeiou]
SFX BV 0 inchilaringizningmikan [^aeiou]
SFX BV 0 inchilaringizningmidi [^aeiou]
SFX BV 0 inchilaringizningdirda [^aeiou]
SFX BV 0 inchilaringizdami [^aeiou]
SFX BV 0 inchilaringizdachi [^aeiou]
SFX BV 0 inchilaringizdadir [^aeiou]
SFX BV 0 inchilaringizdada [^aeiou]
SFX BV 0 inchilaringizdaku [^aeiou]
SFX BV 0 inchilaringizdamikan [^aeiou]
SFX BV 0 inchilaringizdamidi [^aeiou]
SFX BV 0 inchilaringizdadirda [^aeiou]
SFX BV 0 inchilaringizdanmi [^aeiou]
SFX BV 0 inchilaringizdanchi [^aeiou]
SFX BV 0 inchilaringizdandir [^aeiou]
SFX BV 0 inchilaringizdanda [^aeiou]
SFX BV 0 inchilaringizdanku [^aeiou]
SFX BV 0 inchilaringizdanmikan [^aeiou]
SFX BV 0 inchilaringizdanmidi [^aeiou]
SFX BV 0 inchilaringizdandirda [^aeiou]
SFX BV 0 inchilaringizdagimi [^aeiou]
SFX BV 0 inchilaringizdagichi [^aeiou]
SFX BV 0 inchilaringizdagidir [^aeiou]
SFX BV 0 inchilaringizdagida [^aeiou]
SFX BV 0 inchilaringizdagiku [^aeiou]
SFX BV 0 inchilaringizdagimikan [^aeiou]
SFX BV 0 inchilaringizdagimidi [^aeiou]
SFX BV 0 inchilaringizdagidirda [^aeiou]
SFX BV 0 inchilaringizdagidekmi [^aeiou]
SFX BV 0 inchilaringizdagidekchi [^aeiou]
SFX BV 0 inchilaringizdagidekdir [^aeiou]
SFX BV 0 inchilaringizdagidekda [^aeiou]
SFX BV 0 inchilaringizdagidekku [^aeiou]
SFX BV 0 inchilaringizdagidekmikan [^aeiou]
SFX BV 0 inchilaringizdagidekmidi [^aeiou]
SFX BV 0 inchilaringizdagidekdirda [^aeiou]
SFX BV 0 inchilaringizgami [^aeiou]
SFX BV 0 inchilaringizgachi [^aeiou]
SFX BV 0 inchilaringizgadir [^aeiou]
SFX BV 0 inchilaringizgada [^aeiou]
SFX BV 0 inchilaringizgaku [^aeiou]
SFX BV 0 inchilaringizgamikan [^aeiou]
SFX BV 0 inchilaringizgamidi [^aeiou]
SFX BV 0 inchilaringizgadirda [^aeiou]
SFX BV 0 inchilaringizgachami [^aeiou]
SFX BV 0 inchilaringizgachachi [^aeiou]
SFX BV 0 inchilaringizgachadir [^aeiou]
SFX BV 0 inchilaringizgachada [^aeiou]
SFX BV 0 inchilaringizgachaku [^aeiou]
SFX BV 0 inchilaringizgachamikan [^aeiou]
SFX BV 0 inchilaringizgachamidi [^aeiou]
SFX BV 0 inchilaringizgachadirda [^aeiou]
SFX BV 0 inchilarinimi [^aeiou]
SFX BV 0 inchilarinichi [^aeiou]
SFX BV 0 inchilarinidir [^aeiou]
SFX BV 0 inchilarinida [^aeiou]
SFX BV 0 inchilariniku [^aeiou]
SFX BV 0 inchilarinimikan [^aeiou]
SFX BV 0 inchilarinimidi [^aeiou]
SFX BV 0 inchilarinidirda [^aeiou]
SFX BV 0 inchilariningmi [^aeiou]
SFX BV 0 inchilariningchi [^aeiou]
SFX BV 0 inchilariningdir [^aeiou]
SFX BV 0 inchilariningda [^aeiou]
SFX BV 0 inchilariningku [^aeiou]
SFX BV 0 inchilariningmikan [^aeiou]
SFX BV 0 inchilariningmidi [^aeiou]
SFX BV 0 inchilariningdirda [^aeiou]
SFX BV 0 inchilaridami [^aeiou]
SFX BV 0 inchilaridachi [^aeiou]
SFX BV 0 inchilaridadir [^aeiou]
SFX BV 0 inchilaridada [^aeiou]
SFX BV 0 inchilaridaku [^aeiou]
SFX BV 0 inchilaridamikan [^aeiou]
SFX BV 0 inchilaridamidi [^aeiou]
SFX BV 0 inchilaridadirda [^aeiou]
SFX BV 0 inchilaridanmi [^aeiou]
SFX BV 0 inchilaridanchi [^aeiou]
SFX BV 0 inchilaridandir [^aeiou]
SFX BV 0 inchilaridanda [^aeiou]
SFX BV 0 inchilaridanku [^aeiou]
SFX BV 0 inchilaridanmikan [^aeiou]
SFX BV 0 inchilaridanmidi [^aeiou]
SFX BV 0 inchilaridandirda [^aeiou]
SFX BV 0 inchilaridagimi [^aeiou]
SFX BV 0 inchilaridagichi [^aeiou]
SFX BV 0 inchilaridagidir [^aeiou]
SFX BV 0 inchilaridagida [^aeiou]
SFX BV 0 inchilaridagiku [^aeiou]
SFX BV 0 inchilaridagimikan [^aeiou]
SFX BV 0 inchilaridagimidi [^aeiou]
SFX BV 0 inchilaridagidirda [^aeiou]
SFX BV 0 inchilaridagidekmi [^aeiou]
SFX BV 0 inchilaridagidekchi [^aeiou]
SFX BV 0 inchilaridagidekdir [^aeiou]
SFX BV 0 inchilaridagidekda [^aeiou]
SFX BV 0 inchilaridagidekku [^aeiou]
SFX BV 0 inchilaridagidekmikan [^aeiou]
SFX BV 0 inchilaridagidekmidi [^aeiou]
SFX BV 0 inchilaridagidekdirda [^aeiou]
SFX BV 0 inchilarigami [^aeiou]
SFX BV 0 inchilarigachi [^aeiou]
SFX BV 0 inchilarigadir [^aeiou]
SFX BV 0 inchilarigada [^aeiou]
SFX BV 0 inchilarigaku [^aeiou]
SFX BV 0 inchilarigamikan [^aeiou]
SFX BV 0 inchilarigamidi [^aeiou]
SFX BV 0 inchilarigadirda [^aeiou]
SFX BV 0 inchilarigachami [^aeiou]
SFX BV 0 inchilarigachachi [^aeiou]
SFX BV 0 inchilarigachadir [^aeiou]
SFX BV 0 inchilarigachada [^aeiou]
SFX BV 0 inchilarigachaku [^aeiou]
SFX BV 0 inchilarigachamikan [^aeiou]
SFX BV 0 inchilarigachamidi [^aeiou]
SFX BV 0 inchilarigachadirda [^aeiou]

# SON/SON-DONA : DONA
SFX BW Y 2
SFX BW r tta r
SFX BW 0 ta [^r]

# SON/SON-DONA : DONA:1SHB
SFX BX Y 10
SFX BX r ttam r
SFX BX r ttamiz r
SFX BX r ttang r
SFX BX r ttangiz r
SFX BX r ttasi r
SFX BX 0 tam [^r]
SFX BX 0 tamiz [^r]
SFX BX 0 tang [^r]
SFX BX 0 tangiz [^r]
SFX BX 0 tasi [^r]

# SON/SON-DONA : DONA:TSH
SFX BY Y 16
SFX BY r ttani r
SFX BY r ttaning r
SFX BY r ttada r
SFX BY r ttadan r
SFX BY r ttadagi r
SFX BY r ttadagidek r
SFX BY r ttaga r
SFX BY r ttagacha r
SFX BY 0 tani [^r]
SFX BY 0 taning [^r]
SFX BY 0 tada [^r]
SFX BY 0 tadan [^r]
SFX BY 0 tadagi [^r]
SFX BY 0 tadagidek [^r]
SFX BY 0 taga [^r]
SFX BY 0 tagacha [^r]

# SON/SON-DONA : DONA:1SHB:TSH
SFX BZ Y 80
SFX BZ r ttamni r
SFX BZ r ttamning r
SFX BZ r ttamda r
SFX BZ r ttamdan r
SFX BZ r ttamdagi r
SFX BZ r ttamdagidek r
SFX BZ r ttamga r
SFX BZ r ttamgacha r
SFX BZ r ttamizni r
SFX BZ r ttamizning r
SFX BZ r ttamizda r
SFX BZ r ttamizdan r
SFX BZ r ttamizdagi r
SFX BZ r ttamizdagidek r
SFX BZ r ttamizga r
SFX BZ r ttamizgacha r
SFX BZ r ttangni r
SFX BZ r ttangning r
SFX BZ r ttangda r
SFX BZ r ttangdan r
SFX BZ r ttangdagi r
SFX BZ r ttangdagidek r
SFX BZ r ttangga r
SFX BZ r ttanggacha r
SFX BZ r ttangizni r
SFX BZ r ttangizning r
SFX BZ r ttangizda r
SFX BZ r ttangizdan r
SFX BZ r ttangizdagi r
SFX BZ r ttangizdagidek r
SFX BZ r ttangizga r
SFX BZ r ttangizgacha r
SFX BZ r ttasini r
SFX BZ r ttasining r
SFX BZ r ttasida r
SFX BZ r ttasidan r
SFX BZ r ttasidagi r
SFX BZ r ttasidagidek r
SFX BZ r ttasiga r
SFX BZ r ttasigacha r
SFX BZ 0 tamni [^r]
SFX BZ 0 tamning [^r]
SFX BZ 0 tamda [^r]
SFX BZ 0 tamdan [^r]
SFX BZ 0 tamdagi [^r]
SFX BZ 0 tamdagidek [^r]
SFX BZ 0 tamga [^r]
SFX BZ 0 tamgacha [^r]
SFX BZ 0 tamizni [^r]
SFX BZ 0 tamizning [^r]
SFX BZ 0 tamizda [^r]
SFX BZ 0 tamizdan [^r]
SFX BZ 0 tamizdagi [^r]
SFX BZ 0 tamizdagidek [^r]
SFX BZ 0 tamizga [^r]
SFX BZ 0 tamizgacha [^r]
SFX BZ 0 tangni [^r]
SFX BZ 0 tangning [^r]
SFX BZ 0 tangda [^r]
SFX BZ 0 tangdan [^r]
SFX BZ 0 tangdagi [^r]
SFX BZ 0 tangdagidek [^r]
SFX BZ 0 tangga [^r]
SFX BZ 0 tanggacha [^r]
SFX BZ 0 tangizni [^r]
SFX BZ 0 tangizning [^r]
SFX BZ 0 tangizda [^r]
SFX BZ 0 tangizdan [^r]
SFX BZ 0 tangizdagi [^r]
SFX BZ 0 tangizdagidek [^r]
SFX BZ 0 tangizga [^r]
SFX BZ 0 tangizgacha [^r]
SFX BZ 0 tasini [^r]
SFX BZ 0 tasining [^r]
SFX BZ 0 tasida [^r]
SFX BZ 0 tasidan [^r]
SFX BZ 0 tasidagi [^r]
SFX BZ 0 tasidagidek [^r]
SFX BZ 0 tasiga [^r]
SFX BZ 0 tasigacha [^r]

# SON/SON-DONA : DONA:MI?
SFX Ba Y 16
SFX Ba r ttami r
SFX Ba r ttachi r
SFX Ba r ttadir r
SFX Ba r ttada r
SFX Ba r ttaku r
SFX Ba r ttamikan r
SFX Ba r ttamidi r
SFX Ba r ttadirda r
SFX Ba 0 tami [^r]
SFX Ba 0 tachi [^r]
SFX Ba 0 tadir [^r]
SFX Ba 0 tada [^r]
SFX Ba 0 taku [^r]
SFX Ba 0 tamikan [^r]
SFX Ba 0 tamidi [^r]
SFX Ba 0 tadirda [^r]

# SON/SON-DONA : DONA:1SHB:MI?
SFX Bb Y 80
SFX Bb r ttammi r
SFX Bb r ttamchi r
SFX Bb r ttamdir r
SFX Bb r ttamda r
SFX Bb r ttamku r
SFX Bb r ttammikan r
SFX Bb r ttammidi r
SFX Bb r ttamdirda r
SFX Bb r ttamizmi r
SFX Bb r ttamizchi r
SFX Bb r ttamizdir r
SFX Bb r ttamizda r
SFX Bb r ttamizku r
SFX Bb r ttamizmikan r
SFX Bb r ttamizmidi r
SFX Bb r ttamizdirda r
SFX Bb r ttangmi r
SFX Bb r ttangchi r
SFX Bb r ttangdir r
SFX Bb r ttangda r
SFX Bb r ttangku r
SFX Bb r ttangmikan r
SFX Bb r ttangmidi r
SFX Bb r ttangdirda r
SFX Bb r ttangizmi r
SFX Bb r ttangizchi r
SFX Bb r ttangizdir r
SFX Bb r ttangizda r
SFX Bb r ttangizku r
SFX Bb r ttangizmikan r
SFX Bb r ttangizmidi r
SFX Bb r ttangizdirda r
SFX Bb r ttasimi r
SFX Bb r ttasichi r
SFX Bb r ttasidir r
SFX Bb r ttasida r
SFX Bb r ttasiku r
SFX Bb r ttasimikan r
SFX Bb r ttasimidi r
SFX Bb r ttasidirda r
SFX Bb 0 tammi [^r]
SFX Bb 0 tamchi [^r]
SFX Bb 0 tamdir [^r]
SFX Bb 0 tamda [^r]
SFX Bb 0 tamku [^r]
SFX Bb 0 tammikan [^r]
SFX Bb 0 tammidi [^r]
SFX Bb 0 tamdirda [^r]
SFX Bb 0 tamizmi [^r]
SFX Bb 0 tamizchi [^r]
SFX Bb 0 tamizdir [^r]
SFX Bb 0 tamizda [^r]
SFX Bb 0 tamizku [^r]
SFX Bb 0 tamizmikan [^r]
SFX Bb 0 tamizmidi [^r]
SFX Bb 0 tamizdirda [^r]
SFX Bb 0 tangmi [^r]
SFX Bb 0 tangchi [^r]
SFX Bb 0 tangdir [^r]
SFX Bb 0 tangda [^r]
SFX Bb 0 tangku [^r]
SFX Bb 0 tangmikan [^r]
SFX Bb 0 tangmidi [^r]
SFX Bb 0 tangdirda [^r]
SFX Bb 0 tangizmi [^r]
SFX Bb 0 tangizchi [^r]
SFX Bb 0 tangizdir [^r]
SFX Bb 0 tangizda [^r]
SFX Bb 0 tangizku [^r]
SFX Bb 0 tangizmikan [^r]
SFX Bb 0 tangizmidi [^r]
SFX Bb 0 tangizdirda [^r]
SFX Bb 0 tasimi [^r]
SFX Bb 0 tasichi [^r]
SFX Bb 0 tasidir [^r]
SFX Bb 0 tasida [^r]
SFX Bb 0 tasiku [^r]
SFX Bb 0 tasimikan [^r]
SFX Bb 0 tasimidi [^r]
SFX Bb 0 tasidirda [^r]

# SON/SON-DONA : DONA:TSH:MI?
SFX Bc Y 128
SFX Bc r ttanimi r
SFX Bc r ttanichi r
SFX Bc r ttanidir r
SFX Bc r ttanida r
SFX Bc r ttaniku r
SFX Bc r ttanimikan r
SFX Bc r ttanimidi r
SFX Bc r ttanidirda r
SFX Bc r ttaningmi r
SFX Bc r ttaningchi r
SFX Bc r ttaningdir r
SFX Bc r ttaningda r
SFX Bc r ttaningku r
SFX Bc r ttaningmikan r
SFX Bc r ttaningmidi r
SFX Bc r ttaningdirda r
SFX Bc r ttadami r
SFX Bc r ttadachi r
SFX Bc r ttadadir r
SFX Bc r ttadada r
SFX Bc r ttadaku r
SFX Bc r ttadamikan r
SFX Bc r ttadamidi r
SFX Bc r ttadadirda r
SFX Bc r ttadanmi r
SFX Bc r ttadanchi r
SFX Bc r ttadandir r
SFX Bc r ttadanda r
SFX Bc r ttadanku r
SFX Bc r ttadanmikan r
SFX Bc r ttadanmidi r
SFX Bc r ttadandirda r
SFX Bc r ttadagimi r
SFX Bc r ttadagichi r
SFX Bc r ttadagidir r
SFX Bc r ttadagida r
SFX Bc r ttadagiku r
SFX Bc r ttadagimikan r
SFX Bc r ttadagimidi r
SFX Bc r ttadagidirda r
SFX Bc r ttadagidekmi r
SFX Bc r ttadagidekchi r
SFX Bc r ttadagidekdir r
SFX Bc r ttadagidekda r
SFX Bc r ttadagidekku r
SFX Bc r ttadagidekmikan r
SFX Bc r ttadagidekmidi r
SFX Bc r ttadagidekdirda r
SFX Bc r ttagami r
SFX Bc r ttagachi r
SFX Bc r ttagadir r
SFX Bc r ttagada r
SFX Bc r ttagaku r
SFX Bc r ttagamikan r
SFX Bc r ttagamidi r
SFX Bc r ttagadirda r
SFX Bc r ttagachami r
SFX Bc r ttagachachi r
SFX Bc r ttagachadir r
SFX Bc r ttagachada r
SFX Bc r ttagachaku r
SFX Bc r ttagachamikan r
SFX Bc r ttagachamidi r
SFX Bc r ttagachadirda r
SFX Bc 0 tanimi [^r]
SFX Bc 0 tanichi [^r]
SFX Bc 0 tanidir [^r]
SFX Bc 0 tanida [^r]
SFX Bc 0 taniku [^r]
SFX Bc 0 tanimikan [^r]
SFX Bc 0 tanimidi [^r]
SFX Bc 0 tanidirda [^r]
SFX Bc 0 taningmi [^r]
SFX Bc 0 taningchi [^r]
SFX Bc 0 taningdir [^r]
SFX Bc 0 taningda [^r]
SFX Bc 0 taningku [^r]
SFX Bc 0 taningmikan [^r]
SFX Bc 0 taningmidi [^r]
SFX Bc 0 taningdirda [^r]
SFX Bc 0 tadami [^r]
SFX Bc 0 tadachi [^r]
SFX Bc 0 tadadir [^r]
SFX Bc 0 tadada [^r]
SFX Bc 0 tadaku [^r]
SFX Bc 0 tadamikan [^r]
SFX Bc 0 tadamidi [^r]
SFX Bc 0 tadadirda [^r]
SFX Bc 0 tadanmi [^r]
SFX Bc 0 tadanchi [^r]
SFX Bc 0 tadandir [^r]
SFX Bc 0 tadanda [^r]
SFX Bc 0 tadanku [^r]
SFX Bc 0 tadanmikan [^r]
SFX Bc 0 tadanmidi [^r]
SFX Bc 0 tadandirda [^r]
SFX Bc 0 tadagimi [^r]
SFX Bc 0 tadagichi [^r]
SFX Bc 0 tadagidir [^r]
SFX Bc 0 tadagida [^r]
SFX Bc 0 tadagiku [^r]
SFX Bc 0 tadagimikan [^r]
SFX Bc 0 tadagimidi [^r]
SFX Bc 0 tadagidirda [^r]
SFX Bc 0 tadagidekmi [^r]
SFX Bc 0 tadagidekchi [^r]
SFX Bc 0 tadagidekdir [^r]
SFX Bc 0 tadagidekda [^r]
SFX Bc 0 tadagidekku [^r]
SFX Bc 0 tadagidekmikan [^r]
SFX Bc 0 tadagidekmidi [^r]
SFX Bc 0 tadagidekdirda [^r]
SFX Bc 0 tagami [^r]
SFX Bc 0 tagachi [^r]
SFX Bc 0 tagadir [^r]
SFX Bc 0 tagada [^r]
SFX Bc 0 tagaku [^r]
SFX Bc 0 tagamikan [^r]
SFX Bc 0 tagamidi [^r]
SFX Bc 0 tagadirda [^r]
SFX Bc 0 tagachami [^r]
SFX Bc 0 tagachachi [^r]
SFX Bc 0 tagachadir [^r]
SFX Bc 0 tagachada [^r]
SFX Bc 0 tagachaku [^r]
SFX Bc 0 tagachamikan [^r]
SFX Bc 0 tagachamidi [^r]
SFX Bc 0 tagachadirda [^r]

# SON/SON-DONA : DONA:1SHB:TSH:MI?
SFX Bd Y 640
SFX Bd r ttamnimi r
SFX Bd r ttamnichi r
SFX Bd r ttamnidir r
SFX Bd r ttamnida r
SFX Bd r ttamniku r
SFX Bd r ttamnimikan r
SFX Bd r ttamnimidi r
SFX Bd r ttamnidirda r
SFX Bd r ttamningmi r
SFX Bd r ttamningchi r
SFX Bd r ttamningdir r
SFX Bd r ttamningda r
SFX Bd r ttamningku r
SFX Bd r ttamningmikan r
SFX Bd r ttamningmidi r
SFX Bd r ttamningdirda r
SFX Bd r ttamdami r
SFX Bd r ttamdachi r
SFX Bd r ttamdadir r
SFX Bd r ttamdada r
SFX Bd r ttamdaku r
SFX Bd r ttamdamikan r
SFX Bd r ttamdamidi r
SFX Bd r ttamdadirda r
SFX Bd r ttamdanmi r
SFX Bd r ttamdanchi r
SFX Bd r ttamdandir r
SFX Bd r ttamdanda r
SFX Bd r ttamdanku r
SFX Bd r ttamdanmikan r
SFX Bd r ttamdanmidi r
SFX Bd r ttamdandirda r
SFX Bd r ttamdagimi r
SFX Bd r ttamdagichi r
SFX Bd r ttamdagidir r
SFX Bd r ttamdagida r
SFX Bd r ttamdagiku r
SFX Bd r ttamdagimikan r
SFX Bd r ttamdagimidi r
SFX Bd r ttamdagidirda r
SFX Bd r ttamdagidekmi r
SFX Bd r ttamdagidekchi r
SFX Bd r ttamdagidekdir r
SFX Bd r ttamdagidekda r
SFX Bd r ttamdagidekku r
SFX Bd r ttamdagidekmikan r
SFX Bd r ttamdagidekmidi r
SFX Bd r ttamdagidekdirda r
SFX Bd r ttamgami r
SFX Bd r ttamgachi r
SFX Bd r ttamgadir r
SFX Bd r ttamgada r
SFX Bd r ttamgaku r
SFX Bd r ttamgamikan r
SFX Bd r ttamgamidi r
SFX Bd r ttamgadirda r
SFX Bd r ttamgachami r
SFX Bd r ttamgachachi r
SFX Bd r ttamgachadir r
SFX Bd r ttamgachada r
SFX Bd r ttamgachaku r
SFX Bd r ttamgachamikan r
SFX Bd r ttamgachamidi r
SFX Bd r ttamgachadirda r
SFX Bd r ttamiznimi r
SFX Bd r ttamiznichi r
SFX Bd r ttamiznidir r
SFX Bd r ttamiznida r
SFX Bd r ttamizniku r
SFX Bd r ttamiznimikan r
SFX Bd r ttamiznimidi r
SFX Bd r ttamiznidirda r
SFX Bd r ttamizningmi r
SFX Bd r ttamizningchi r
SFX Bd r ttamizningdir r
SFX Bd r ttamizningda r
SFX Bd r ttamizningku r
SFX Bd r ttamizningmikan r
SFX Bd r ttamizningmidi r
SFX Bd r ttamizningdirda r
SFX Bd r ttamizdami r
SFX Bd r ttamizdachi r
SFX Bd r ttamizdadir r
SFX Bd r ttamizdada r
SFX Bd r ttamizdaku r
SFX Bd r ttamizdamikan r
SFX Bd r ttamizdamidi r
SFX Bd r ttamizdadirda r
SFX Bd r ttamizdanmi r
SFX Bd r ttamizdanchi r
SFX Bd r ttamizdandir r
SFX Bd r ttamizdanda r
SFX Bd r ttamizdanku r
SFX Bd r ttamizdanmikan r
SFX Bd r ttamizdanmidi r
SFX Bd r ttamizdandirda r
SFX Bd r ttamizdagimi r
SFX Bd r ttamizdagichi r
SFX Bd r ttamizdagidir r
SFX Bd r ttamizdagida r
SFX Bd r ttamizdagiku r
SFX Bd r ttamizdagimikan r
SFX Bd r ttamizdagimidi r
SFX Bd r ttamizdagidirda r
SFX Bd r ttamizdagidekmi r
SFX Bd r ttamizdagidekchi r
SFX Bd r ttamizdagidekdir r
SFX Bd r ttamizdagidekda r
SFX Bd r ttamizdagidekku r
SFX Bd r ttamizdagidekmikan r
SFX Bd r ttamizdagidekmidi r
SFX Bd r ttamizdagidekdirda r
SFX Bd r ttamizgami r
SFX Bd r ttamizgachi r
SFX Bd r ttamizgadir r
SFX Bd r ttamizgada r
SFX Bd r ttamizgaku r
SFX Bd r ttamizgamikan r
SFX Bd r ttamizgamidi r
SFX Bd r ttamizgadirda r
SFX Bd r ttamizgachami r
SFX Bd r ttamizgachachi r
SFX Bd r ttamizgachadir r
SFX Bd r ttamizgachada r
SFX Bd r ttamizgachaku r
SFX Bd r ttamizgachamikan r
SFX Bd r ttamizgachamidi r
SFX Bd r ttamizgachadirda r
SFX Bd r ttangnimi r
SFX Bd r ttangnichi r
SFX Bd r ttangnidir r
SFX Bd r ttangnida r
SFX Bd r ttangniku r
SFX Bd r ttangnimikan r
SFX Bd r ttangnimidi r
SFX Bd r ttangnidirda r
SFX Bd r ttangningmi r
SFX Bd r ttangningchi r
SFX Bd r ttangningdir r
SFX Bd r ttangningda r
SFX Bd r ttangningku r
SFX Bd r ttangningmikan r
SFX Bd r ttangningmidi r
SFX Bd r ttangningdirda r
SFX Bd r ttangdami r
SFX Bd r ttangdachi r
SFX Bd r ttangdadir r
SFX Bd r ttangdada r
SFX Bd r ttangdaku r
SFX Bd r ttangdamikan r
SFX Bd r ttangdamidi r
SFX Bd r ttangdadirda r
SFX Bd r ttangdanmi r
SFX Bd r ttangdanchi r
SFX Bd r ttangdandir r
SFX Bd r ttangdanda r
SFX Bd r ttangdanku r
SFX Bd r ttangdanmikan r
SFX Bd r ttangdanmidi r
SFX Bd r ttangdandirda r
SFX Bd r ttangdagimi r
SFX Bd r ttangdagichi r
SFX Bd r ttangdagidir r
SFX Bd r ttangdagida r
SFX Bd r ttangdagiku r
SFX Bd r ttangdagimikan r
SFX Bd r ttangdagimidi r
SFX Bd r ttangdagidirda r
SFX Bd r ttangdagidekmi r
SFX Bd r ttangdagidekchi r
SFX Bd r ttangdagidekdir r
SFX Bd r ttangdagidekda r
SFX Bd r ttangdagidekku r
SFX Bd r ttangdagidekmikan r
SFX Bd r ttangdagidekmidi r
SFX Bd r ttangdagidekdirda r
SFX Bd r ttanggami r
SFX Bd r ttanggachi r
SFX Bd r ttanggadir r
SFX Bd r ttanggada r
SFX Bd r ttanggaku r
SFX Bd r ttanggamikan r
SFX Bd r ttanggamidi r
SFX Bd r ttanggadirda r
SFX Bd r ttanggachami r
SFX Bd r ttanggachachi r
SFX Bd r ttanggachadir r
SFX Bd r ttanggachada r
SFX Bd r ttanggachaku r
SFX Bd r ttanggachamikan r
SFX Bd r ttanggachamidi r
SFX Bd r ttanggachadirda r
SFX Bd r ttangiznimi r
SFX Bd r ttangiznichi r
SFX Bd r ttangiznidir r
SFX Bd r ttangiznida r
SFX Bd r ttangizniku r
SFX Bd r ttangiznimikan r
SFX Bd r ttangiznimidi r
SFX Bd r ttangiznidirda r
SFX Bd r ttangizningmi r
SFX Bd r ttangizningchi r
SFX Bd r ttangizningdir r
SFX Bd r ttangizningda r
SFX Bd r ttangizningku r
SFX Bd r ttangizningmikan r
SFX Bd r ttangizningmidi r
SFX Bd r ttangizningdirda r
SFX Bd r ttangizdami r
SFX Bd r ttangizdachi r
SFX Bd r ttangizdadir r
SFX Bd r ttangizdada r
SFX Bd r ttangizdaku r
SFX Bd r ttangizdamikan r
SFX Bd r ttangizdamidi r
SFX Bd r ttangizdadirda r
SFX Bd r ttangizdanmi r
SFX Bd r ttangizdanchi r
SFX Bd r ttangizdandir r
SFX Bd r ttangizdanda r
SFX Bd r ttangizdanku r
SFX Bd r ttangizdanmikan r
SFX Bd r ttangizdanmidi r
SFX Bd r ttangizdandirda r
SFX Bd r ttangizdagimi r
SFX Bd r ttangizdagichi r
SFX Bd r ttangizdagidir r
SFX Bd r ttangizdagida r
SFX Bd r ttangizdagiku r
SFX Bd r ttangizdagimikan r
SFX Bd r ttangizdagimidi r
SFX Bd r ttangizdagidirda r
SFX Bd r ttangizdagidekmi r
SFX Bd r ttangizdagidekchi r
SFX Bd r ttangizdagidekdir r
SFX Bd r ttangizdagidekda r
SFX Bd r ttangizdagidekku r
SFX Bd r ttangizdagidekmikan r
SFX Bd r ttangizdagidekmidi r
SFX Bd r ttangizdagidekdirda r
SFX Bd r ttangizgami r
SFX Bd r ttangizgachi r
SFX Bd r ttangizgadir r
SFX Bd r ttangizgada r
SFX Bd r ttangizgaku r
SFX Bd r ttangizgamikan r
SFX Bd r ttangizgamidi r
SFX Bd r ttangizgadirda r
SFX Bd r ttangizgachami r
SFX Bd r ttangizgachachi r
SFX Bd r ttangizgachadir r
SFX Bd r ttangizgachada r
SFX Bd r ttangizgachaku r
SFX Bd r ttangizgachamikan r
SFX Bd r ttangizgachamidi r
SFX Bd r ttangizgachadirda r
SFX Bd r ttasinimi r
SFX Bd r ttasinichi r
SFX Bd r ttasinidir r
SFX Bd r ttasinida r
SFX Bd r ttasiniku r
SFX Bd r ttasinimikan r
SFX Bd r ttasinimidi r
SFX Bd r ttasinidirda r
SFX Bd r ttasiningmi r
SFX Bd r ttasiningchi r
SFX Bd r ttasiningdir r
SFX Bd r ttasiningda r
SFX Bd r ttasiningku r
SFX Bd r ttasiningmikan r
SFX Bd r ttasiningmidi r
SFX Bd r ttasiningdirda r
SFX Bd r ttasidami r
SFX Bd r ttasidachi r
SFX Bd r ttasidadir r
SFX Bd r ttasidada r
SFX Bd r ttasidaku r
SFX Bd r ttasidamikan r
SFX Bd r ttasidamidi r
SFX Bd r ttasidadirda r
SFX Bd r ttasidanmi r
SFX Bd r ttasidanchi r
SFX Bd r ttasidandir r
SFX Bd r ttasidanda r
SFX Bd r ttasidanku r
SFX Bd r ttasidanmikan r
SFX Bd r ttasidanmidi r
SFX Bd r ttasidandirda r
SFX Bd r ttasidagimi r
SFX Bd r ttasidagichi r
SFX Bd r ttasidagidir r
SFX Bd r ttasidagida r
SFX Bd r ttasidagiku r
SFX Bd r ttasidagimikan r
SFX Bd r ttasidagimidi r
SFX Bd r ttasidagidirda r
SFX Bd r ttasidagidekmi r
SFX Bd r ttasidagidekchi r
SFX Bd r ttasidagidekdir r
SFX Bd r ttasidagidekda r
SFX Bd r ttasidagidekku r
SFX Bd r ttasidagidekmikan r
SFX Bd r ttasidagidekmidi r
SFX Bd r ttasidagidekdirda r
SFX Bd r ttasigami r
SFX Bd r ttasigachi r
SFX Bd r ttasigadir r
SFX Bd r ttasigada r
SFX Bd r ttasigaku r
SFX Bd r ttasigamikan r
SFX Bd r ttasigamidi r
SFX Bd r ttasigadirda r
SFX Bd r ttasigachami r
SFX Bd r ttasigachachi r
SFX Bd r ttasigachadir r
SFX Bd r ttasigachada r
SFX Bd r ttasigachaku r
SFX Bd r ttasigachamikan r
SFX Bd r ttasigachamidi r
SFX Bd r ttasigachadirda r
SFX Bd 0 tamnimi [^r]
SFX Bd 0 tamnichi [^r]
SFX Bd 0 tamnidir [^r]
SFX Bd 0 tamnida [^r]
SFX Bd 0 tamniku [^r]
SFX Bd 0 tamnimikan [^r]
SFX Bd 0 tamnimidi [^r]
SFX Bd 0 tamnidirda [^r]
SFX Bd 0 tamningmi [^r]
SFX Bd 0 tamningchi [^r]
SFX Bd 0 tamningdir [^r]
SFX Bd 0 tamningda [^r]
SFX Bd 0 tamningku [^r]
SFX Bd 0 tamningmikan [^r]
SFX Bd 0 tamningmidi [^r]
SFX Bd 0 tamningdirda [^r]
SFX Bd 0 tamdami [^r]
SFX Bd 0 tamdachi [^r]
SFX Bd 0 tamdadir [^r]
SFX Bd 0 tamdada [^r]
SFX Bd 0 tamdaku [^r]
SFX Bd 0 tamdamikan [^r]
SFX Bd 0 tamdamidi [^r]
SFX Bd 0 tamdadirda [^r]
SFX Bd 0 tamdanmi [^r]
SFX Bd 0 tamdanchi [^r]
SFX Bd 0 tamdandir [^r]
SFX Bd 0 tamdanda [^r]
SFX Bd 0 tamdanku [^r]
SFX Bd 0 tamdanmikan [^r]
SFX Bd 0 tamdanmidi [^r]
SFX Bd 0 tamdandirda [^r]
SFX Bd 0 tamdagimi [^r]
SFX Bd 0 tamdagichi [^r]
SFX Bd 0 tamdagidir [^r]
SFX Bd 0 tamdagida [^r]
SFX Bd 0 tamdagiku [^r]
SFX Bd 0 tamdagimikan [^r]
SFX Bd 0 tamdagimidi [^r]
SFX Bd 0 tamdagidirda [^r]
SFX Bd 0 tamdagidekmi [^r]
SFX Bd 0 tamdagidekchi [^r]
SFX Bd 0 tamdagidekdir [^r]
SFX Bd 0 tamdagidekda [^r]
SFX Bd 0 tamdagidekku [^r]
SFX Bd 0 tamdagidekmikan [^r]
SFX Bd 0 tamdagidekmidi [^r]
SFX Bd 0 tamdagidekdirda [^r]
SFX Bd 0 tamgami [^r]
SFX Bd 0 tamgachi [^r]
SFX Bd 0 tamgadir [^r]
SFX Bd 0 tamgada [^r]
SFX Bd 0 tamgaku [^r]
SFX Bd 0 tamgamikan [^r]
SFX Bd 0 tamgamidi [^r]
SFX Bd 0 tamgadirda [^r]
SFX Bd 0 tamgachami [^r]
SFX Bd 0 tamgachachi [^r]
SFX Bd 0 tamgachadir [^r]
SFX Bd 0 tamgachada [^r]
SFX Bd 0 tamgachaku [^r]
SFX Bd 0 tamgachamikan [^r]
SFX Bd 0 tamgachamidi [^r]
SFX Bd 0 tamgachadirda [^r]
SFX Bd 0 tamiznimi [^r]
SFX Bd 0 tamiznichi [^r]
SFX Bd 0 tamiznidir [^r]
SFX Bd 0 tamiznida [^r]
SFX Bd 0 tamizniku [^r]
SFX Bd 0 tamiznimikan [^r]
SFX Bd 0 tamiznimidi [^r]
SFX Bd 0 tamiznidirda [^r]
SFX Bd 0 tamizningmi [^r]
SFX Bd 0 tamizningchi [^r]
SFX Bd 0 tamizningdir [^r]
SFX Bd 0 tamizningda [^r]
SFX Bd 0 tamizningku [^r]
SFX Bd 0 tamizningmikan [^r]
SFX Bd 0 tamizningmidi [^r]
SFX Bd 0 tamizningdirda [^r]
SFX Bd 0 tamizdami [^r]
SFX Bd 0 tamizdachi [^r]
SFX Bd 0 tamizdadir [^r]
SFX Bd 0 tamizdada [^r]
SFX Bd 0 tamizdaku [^r]
SFX Bd 0 tamizdamikan [^r]
SFX Bd 0 tamizdamidi [^r]
SFX Bd 0 tamizdadirda [^r]
SFX Bd 0 tamizdanmi [^r]
SFX Bd 0 tamizdanchi [^r]
SFX Bd 0 tamizdandir [^r]
SFX Bd 0 tamizdanda [^r]
SFX Bd 0 tamizdanku [^r]
SFX Bd 0 tamizdanmikan [^r]
SFX Bd 0 tamizdanmidi [^r]
SFX Bd 0 tamizdandirda [^r]
SFX Bd 0 tamizdagimi [^r]
SFX Bd 0 tamizdagichi [^r]
SFX Bd 0 tamizdagidir [^r]
SFX Bd 0 tamizdagida [^r]
SFX Bd 0 tamizdagiku [^r]
SFX Bd 0 tamizdagimikan [^r]
SFX Bd 0 tamizdagimidi [^r]
SFX Bd 0 tamizdagidirda [^r]
SFX Bd 0 tamizdagidekmi [^r]
SFX Bd 0 tamizdagidekchi [^r]
SFX Bd 0 tamizdagidekdir [^r]
SFX Bd 0 tamizdagidekda [^r]
SFX Bd 0 tamizdagidekku [^r]
SFX Bd 0 tamizdagidekmikan [^r]
SFX Bd 0 tamizdagidekmidi [^r]
SFX Bd 0 tamizdagidekdirda [^r]
SFX Bd 0 tamizgami [^r]
SFX Bd 0 tamizgachi [^r]
SFX Bd 0 tamizgadir [^r]
SFX Bd 0 tamizgada [^r]
SFX Bd 0 tamizgaku [^r]
SFX Bd 0 tamizgamikan [^r]
SFX Bd 0 tamizgamidi [^r]
SFX Bd 0 tamizgadirda [^r]
SFX Bd 0 tamizgachami [^r]
SFX Bd 0 tamizgachachi [^r]
SFX Bd 0 tamizgachadir [^r]
SFX Bd 0 tamizgachada [^r]
SFX Bd 0 tamizgachaku [^r]
SFX Bd 0 tamizgachamikan [^r]
SFX Bd 0 tamizgachamidi [^r]
SFX Bd 0 tamizgachadirda [^r]
SFX Bd 0 tangnimi [^r]
SFX Bd 0 tangnichi [^r]
SFX Bd 0 tangnidir [^r]
SFX Bd 0 tangnida [^r]
SFX Bd 0 tangniku [^r]
SFX Bd 0 tangnimikan [^r]
SFX Bd 0 tangnimidi [^r]
SFX Bd 0 tangnidirda [^r]
SFX Bd 0 tangningmi [^r]
SFX Bd 0 tangningchi [^r]
SFX Bd 0 tangningdir [^r]
SFX Bd 0 tangningda [^r]
SFX Bd 0 tangningku [^r]
SFX Bd 0 tangningmikan [^r]
SFX Bd 0 tangningmidi [^r]
SFX Bd 0 tangningdirda [^r]
SFX Bd 0 tangdami [^r]
SFX Bd 0 tangdachi [^r]
SFX Bd 0 tangdadir [^r]
SFX Bd 0 tangdada [^r]
SFX Bd 0 tangdaku [^r]
SFX Bd 0 tangdamikan [^r]
SFX Bd 0 tangdamidi [^r]
SFX Bd 0 tangdadirda [^r]
SFX Bd 0 tangdanmi [^r]
SFX Bd 0 tangdanchi [^r]
SFX Bd 0 tangdandir [^r]
SFX Bd 0 tangdanda [^r]
SFX Bd 0 tangdanku [^r]
SFX Bd 0 tangdanmikan [^r]
SFX Bd 0 tangdanmidi [^r]
SFX Bd 0 tangdandirda [^r]
SFX Bd 0 tangdagimi [^r]
SFX Bd 0 tangdagichi [^r]
SFX Bd 0 tangdagidir [^r]
SFX Bd 0 tangdagida [^r]
SFX Bd 0 tangdagiku [^r]
SFX Bd 0 tangdagimikan [^r]
SFX Bd 0 tangdagimidi [^r]
SFX Bd 0 tangdagidirda [^r]
SFX Bd 0 tangdagidekmi [^r]
SFX Bd 0 tangdagidekchi [^r]
SFX Bd 0 tangdagidekdir [^r]
SFX Bd 0 tangdagidekda [^r]
SFX Bd 0 tangdagidekku [^r]
SFX Bd 0 tangdagidekmikan [^r]
SFX Bd 0 tangdagidekmidi [^r]
SFX Bd 0 tangdagidekdirda [^r]
SFX Bd 0 tanggami [^r]
SFX Bd 0 tanggachi [^r]
SFX Bd 0 tanggadir [^r]
SFX Bd 0 tanggada [^r]
SFX Bd 0 tanggaku [^r]
SFX Bd 0 tanggamikan [^r]
SFX Bd 0 tanggamidi [^r]
SFX Bd 0 tanggadirda [^r]
SFX Bd 0 tanggachami [^r]
SFX Bd 0 tanggachachi [^r]
SFX Bd 0 tanggachadir [^r]
SFX Bd 0 tanggachada [^r]
SFX Bd 0 tanggachaku [^r]
SFX Bd 0 tanggachamikan [^r]
SFX Bd 0 tanggachamidi [^r]
SFX Bd 0 tanggachadirda [^r]
SFX Bd 0 tangiznimi [^r]
SFX Bd 0 tangiznichi [^r]
SFX Bd 0 tangiznidir [^r]
SFX Bd 0 tangiznida [^r]
SFX Bd 0 tangizniku [^r]
SFX Bd 0 tangiznimikan [^r]
SFX Bd 0 tangiznimidi [^r]
SFX Bd 0 tangiznidirda [^r]
SFX Bd 0 tangizningmi [^r]
SFX Bd 0 tangizningchi [^r]
SFX Bd 0 tangizningdir [^r]
SFX Bd 0 tangizningda [^r]
SFX Bd 0 tangizningku [^r]
SFX Bd 0 tangizningmikan [^r]
SFX Bd 0 tangizningmidi [^r]
SFX Bd 0 tangizningdirda [^r]
SFX Bd 0 tangizdami [^r]
SFX Bd 0 tangizdachi [^r]
SFX Bd 0 tangizdadir [^r]
SFX Bd 0 tangizdada [^r]
SFX Bd 0 tangizdaku [^r]
SFX Bd 0 tangizdamikan [^r]
SFX Bd 0 tangizdamidi [^r]
SFX Bd 0 tangizdadirda [^r]
SFX Bd 0 tangizdanmi [^r]
SFX Bd 0 tangizdanchi [^r]
SFX Bd 0 tangizdandir [^r]
SFX Bd 0 tangizdanda [^r]
SFX Bd 0 tangizdanku [^r]
SFX Bd 0 tangizdanmikan [^r]
SFX Bd 0 tangizdanmidi [^r]
SFX Bd 0 tangizdandirda [^r]
SFX Bd 0 tangizdagimi [^r]
SFX Bd 0 tangizdagichi [^r]
SFX Bd 0 tangizdagidir [^r]
SFX Bd 0 tangizdagida [^r]
SFX Bd 0 tangizdagiku [^r]
SFX Bd 0 tangizdagimikan [^r]
SFX Bd 0 tangizdagimidi [^r]
SFX Bd 0 tangizdagidirda [^r]
SFX Bd 0 tangizdagidekmi [^r]
SFX Bd 0 tangizdagidekchi [^r]
SFX Bd 0 tangizdagidekdir [^r]
SFX Bd 0 tangizdagidekda [^r]
SFX Bd 0 tangizdagidekku [^r]
SFX Bd 0 tangizdagidekmikan [^r]
SFX Bd 0 tangizdagidekmidi [^r]
SFX Bd 0 tangizdagidekdirda [^r]
SFX Bd 0 tangizgami [^r]
SFX Bd 0 tangizgachi [^r]
SFX Bd 0 tangizgadir [^r]
SFX Bd 0 tangizgada [^r]
SFX Bd 0 tangizgaku [^r]
SFX Bd 0 tangizgamikan [^r]
SFX Bd 0 tangizgamidi [^r]
SFX Bd 0 tangizgadirda [^r]
SFX Bd 0 tangizgachami [^r]
SFX Bd 0 tangizgachachi [^r]
SFX Bd 0 tangizgachadir [^r]
SFX Bd 0 tangizgachada [^r]
SFX Bd 0 tangizgachaku [^r]
SFX Bd 0 tangizgachamikan [^r]
SFX Bd 0 tangizgachamidi [^r]
SFX Bd 0 tangizgachadirda [^r]
SFX Bd 0 tasinimi [^r]
SFX Bd 0 tasinichi [^r]
SFX Bd 0 tasinidir [^r]
SFX Bd 0 tasinida [^r]
SFX Bd 0 tasiniku [^r]
SFX Bd 0 tasinimikan [^r]
SFX Bd 0 tasinimidi [^r]
SFX Bd 0 tasinidirda [^r]
SFX Bd 0 tasiningmi [^r]
SFX Bd 0 tasiningchi [^r]
SFX Bd 0 tasiningdir [^r]
SFX Bd 0 tasiningda [^r]
SFX Bd 0 tasiningku [^r]
SFX Bd 0 tasiningmikan [^r]
SFX Bd 0 tasiningmidi [^r]
SFX Bd 0 tasiningdirda [^r]
SFX Bd 0 tasidami [^r]
SFX Bd 0 tasidachi [^r]
SFX Bd 0 tasidadir [^r]
SFX Bd 0 tasidada [^r]
SFX Bd 0 tasidaku [^r]
SFX Bd 0 tasidamikan [^r]
SFX Bd 0 tasidamidi [^r]
SFX Bd 0 tasidadirda [^r]
SFX Bd 0 tasidanmi [^r]
SFX Bd 0 tasidanchi [^r]
SFX Bd 0 tasidandir [^r]
SFX Bd 0 tasidanda [^r]
SFX Bd 0 tasidanku [^r]
SFX Bd 0 tasidanmikan [^r]
SFX Bd 0 tasidanmidi [^r]
SFX Bd 0 tasidandirda [^r]
SFX Bd 0 tasidagimi [^r]
SFX Bd 0 tasidagichi [^r]
SFX Bd 0 tasidagidir [^r]
SFX Bd 0 tasidagida [^r]
SFX Bd 0 tasidagiku [^r]
SFX Bd 0 tasidagimikan [^r]
SFX Bd 0 tasidagimidi [^r]
SFX Bd 0 tasidagidirda [^r]
SFX Bd 0 tasidagidekmi [^r]
SFX Bd 0 tasidagidekchi [^r]
SFX Bd 0 tasidagidekdir [^r]
SFX Bd 0 tasidagidekda [^r]
SFX Bd 0 tasidagidekku [^r]
SFX Bd 0 tasidagidekmikan [^r]
SFX Bd 0 tasidagidekmidi [^r]
SFX Bd 0 tasidagidekdirda [^r]
SFX Bd 0 tasigami [^r]
SFX Bd 0 tasigachi [^r]
SFX Bd 0 tasigadir [^r]
SFX Bd 0 tasigada [^r]
SFX Bd 0 tasigaku [^r]
SFX Bd 0 tasigamikan [^r]
SFX Bd 0 tasigamidi [^r]
SFX Bd 0 tasigadirda [^r]
SFX Bd 0 tasigachami [^r]
SFX Bd 0 tasigachachi [^r]
SFX Bd 0 tasigachadir [^r]
SFX Bd 0 tasigachada [^r]
SFX Bd 0 tasigachaku [^r]
SFX Bd 0 tasigachamikan [^r]
SFX Bd 0 tasigachamidi [^r]
SFX Bd 0 tasigachadirda [^r]

# SON/SON-JAMLOV : JML
SFX Be Y 3
SFX Be i ovlon i
SFX Be a ovlon a
SFX Be 0 ovlon [^ai]

# SON/SON-JAMLOV : JML:TSH
SFX Bf Y 24
SFX Bf i ovlonni i
SFX Bf i ovlonning i
SFX Bf i ovlonda i
SFX Bf i ovlondan i
SFX Bf i ovlondagi i
SFX Bf i ovlondagidek i
SFX Bf i ovlonga i
SFX Bf i ovlongacha i
SFX Bf a ovlonni a
SFX Bf a ovlonning a
SFX Bf a ovlonda a
SFX Bf a ovlondan a
SFX Bf a ovlondagi a
SFX Bf a ovlondagidek a
SFX Bf a ovlonga a
SFX Bf a ovlongacha a
SFX Bf 0 ovlonni [^ai]
SFX Bf 0 ovlonning [^ai]
SFX Bf 0 ovlonda [^ai]
SFX Bf 0 ovlondan [^ai]
SFX Bf 0 ovlondagi [^ai]
SFX Bf 0 ovlondagidek [^ai]
SFX Bf 0 ovlonga [^ai]
SFX Bf 0 ovlongacha [^ai]

# SON/SON-JAMLOV : JML:MI?
SFX Bg Y 24
SFX Bg i ovlonmi i
SFX Bg i ovlonchi i
SFX Bg i ovlondir i
SFX Bg i ovlonda i
SFX Bg i ovlonku i
SFX Bg i ovlonmikan i
SFX Bg i ovlonmidi i
SFX Bg i ovlondirda i
SFX Bg a ovlonmi a
SFX Bg a ovlonchi a
SFX Bg a ovlondir a
SFX Bg a ovlonda a
SFX Bg a ovlonku a
SFX Bg a ovlonmikan a
SFX Bg a ovlonmidi a
SFX Bg a ovlondirda a
SFX Bg 0 ovlonmi [^ai]
SFX Bg 0 ovlonchi [^ai]
SFX Bg 0 ovlondir [^ai]
SFX Bg 0 ovlonda [^ai]
SFX Bg 0 ovlonku [^ai]
SFX Bg 0 ovlonmikan [^ai]
SFX Bg 0 ovlonmidi [^ai]
SFX Bg 0 ovlondirda [^ai]

# SON/SON-JAMLOV : JML:TSH:MI?
SFX Bh Y 192
SFX Bh i ovlonnimi i
SFX Bh i ovlonnichi i
SFX Bh i ovlonnidir i
SFX Bh i ovlonnida i
SFX Bh i ovlonniku i
SFX Bh i ovlonnimikan i
SFX Bh i ovlonnimidi i
SFX Bh i ovlonnidirda i
SFX Bh i ovlonningmi i
SFX Bh i ovlonningchi i
SFX Bh i ovlonningdir i
SFX Bh i ovlonningda i
SFX Bh i ovlonningku i
SFX Bh i ovlonningmikan i
SFX Bh i ovlonningmidi i
SFX Bh i ovlonningdirda i
SFX Bh i ovlondami i
SFX Bh i ovlondachi i
SFX Bh i ovlondadir i
SFX Bh i ovlondada i
SFX Bh i ovlondaku i
SFX Bh i ovlondamikan i
SFX Bh i ovlondamidi i
SFX Bh i ovlondadirda i
SFX Bh i ovlondanmi i
SFX Bh i ovlondanchi i
SFX Bh i ovlondandir i
SFX Bh i ovlondanda i
SFX Bh i ovlondanku i
SFX Bh i ovlondanmikan i
SFX Bh i ovlondanmidi i
SFX Bh i ovlondandirda i
SFX Bh i ovlondagimi i
SFX Bh i ovlondagichi i
SFX Bh i ovlondagidir i
SFX Bh i ovlondagida i
SFX Bh i ovlondagiku i
SFX Bh i ovlondagimikan i
SFX Bh i ovlondagimidi i
SFX Bh i ovlondagidirda i
SFX Bh i ovlondagidekmi i
SFX Bh i ovlondagidekchi i
SFX Bh i ovlondagidekdir i
SFX Bh i ovlondagidekda i
SFX Bh i ovlondagidekku i
SFX Bh i ovlondagidekmikan i
SFX Bh i ovlondagidekmidi i
SFX Bh i ovlondagidekdirda i
SFX Bh i ovlongami i
SFX Bh i ovlongachi i
SFX Bh i ovlongadir i
SFX Bh i ovlongada i
SFX Bh i ovlongaku i
SFX Bh i ovlongamikan i
SFX Bh i ovlongamidi i
SFX Bh i ovlongadirda i
SFX Bh i ovlongachami i
SFX Bh i ovlongachachi i
SFX Bh i ovlongachadir i
SFX Bh i ovlongachada i
SFX Bh i ovlongachaku i
SFX Bh i ovlongachamikan i
SFX Bh i ovlongachamidi i
SFX Bh i ovlongachadirda i
SFX Bh a ovlonnimi a
SFX Bh a ovlonnichi a
SFX Bh a ovlonnidir a
SFX Bh a ovlonnida a
SFX Bh a ovlonniku a
SFX Bh a ovlonnimikan a
SFX Bh a ovlonnimidi a
SFX Bh a ovlonnidirda a
SFX Bh a ovlonningmi a
SFX Bh a ovlonningchi a
SFX Bh a ovlonningdir a
SFX Bh a ovlonningda a
SFX Bh a ovlonningku a
SFX Bh a ovlonningmikan a
SFX Bh a ovlonningmidi a
SFX Bh a ovlonningdirda a
SFX Bh a ovlondami a
SFX Bh a ovlondachi a
SFX Bh a ovlondadir a
SFX Bh a ovlondada a
SFX Bh a ovlondaku a
SFX Bh a ovlondamikan a
SFX Bh a ovlondamidi a
SFX Bh a ovlondadirda a
SFX Bh a ovlondanmi a
SFX Bh a ovlondanchi a
SFX Bh a ovlondandir a
SFX Bh a ovlondanda a
SFX Bh a ovlondanku a
SFX Bh a ovlondanmikan a
SFX Bh a ovlondanmidi a
SFX Bh a ovlondandirda a
SFX Bh a ovlondagimi a
SFX Bh a ovlondagichi a
SFX Bh a ovlondagidir a
SFX Bh a ovlondagida a
SFX Bh a ovlondagiku a
SFX Bh a ovlondagimikan a
SFX Bh a ovlondagimidi a
SFX Bh a ovlondagidirda a
SFX Bh a ovlondagidekmi a
SFX Bh a ovlondagidekchi a
SFX Bh a ovlondagidekdir a
SFX Bh a ovlondagidekda a
SFX Bh a ovlondagidekku a
SFX Bh a ovlondagidekmikan a
SFX Bh a ovlondagidekmidi a
SFX Bh a ovlondagidekdirda a
SFX Bh a ovlongami a
SFX Bh a ovlongachi a
SFX Bh a ovlongadir a
SFX Bh a ovlongada a
SFX Bh a ovlongaku a
SFX Bh a ovlongamikan a
SFX Bh a ovlongamidi a
SFX Bh a ovlongadirda a
SFX Bh a ovlongachami a
SFX Bh a ovlongachachi a
SFX Bh a ovlongachadir a
SFX Bh a ovlongachada a
SFX Bh a ovlongachaku a
SFX Bh a ovlongachamikan a
SFX Bh a ovlongachamidi a
SFX Bh a ovlongachadirda a
SFX Bh 0 ovlonnimi [^ai]
SFX Bh 0 ovlonnichi [^ai]
SFX Bh 0 ovlonnidir [^ai]
SFX Bh 0 ovlonnida [^ai]
SFX Bh 0 ovlonniku [^ai]
SFX Bh 0 ovlonnimikan [^ai]
SFX Bh 0 ovlonnimidi [^ai]
SFX Bh 0 ovlonnidirda [^ai]
SFX Bh 0 ovlonningmi [^ai]
SFX Bh 0 ovlonningchi [^ai]
SFX Bh 0 ovlonningdir [^ai]
SFX Bh 0 ovlonningda [^ai]
SFX Bh 0 ovlonningku [^ai]
SFX Bh 0 ovlonningmikan [^ai]
SFX Bh 0 ovlonningmidi [^ai]
SFX Bh 0 ovlonningdirda [^ai]
SFX Bh 0 ovlondami [^ai]
SFX Bh 0 ovlondachi [^ai]
SFX Bh 0 ovlondadir [^ai]
SFX Bh 0 ovlondada [^ai]
SFX Bh 0 ovlondaku [^ai]
SFX Bh 0 ovlondamikan [^ai]
SFX Bh 0 ovlondamidi [^ai]
SFX Bh 0 ovlondadirda [^ai]
SFX Bh 0 ovlondanmi [^ai]
SFX Bh 0 ovlondanchi [^ai]
SFX Bh 0 ovlondandir [^ai]
SFX Bh 0 ovlondanda [^ai]
SFX Bh 0 ovlondanku [^ai]
SFX Bh 0 ovlondanmikan [^ai]
SFX Bh 0 ovlondanmidi [^ai]
SFX Bh 0 ovlondandirda [^ai]
SFX Bh 0 ovlondagimi [^ai]
SFX Bh 0 ovlondagichi [^ai]
SFX Bh 0 ovlondagidir [^ai]
SFX Bh 0 ovlondagida [^ai]
SFX Bh 0 ovlondagiku [^ai]
SFX Bh 0 ovlondagimikan [^ai]
SFX Bh 0 ovlondagimidi [^ai]
SFX Bh 0 ovlondagidirda [^ai]
SFX Bh 0 ovlondagidekmi [^ai]
SFX Bh 0 ovlondagidekchi [^ai]
SFX Bh 0 ovlondagidekdir [^ai]
SFX Bh 0 ovlondagidekda [^ai]
SFX Bh 0 ovlondagidekku [^ai]
SFX Bh 0 ovlondagidekmikan [^ai]
SFX Bh 0 ovlondagidekmidi [^ai]
SFX Bh 0 ovlondagidekdirda [^ai]
SFX Bh 0 ovlongami [^ai]
SFX Bh 0 ovlongachi [^ai]
SFX Bh 0 ovlongadir [^ai]
SFX Bh 0 ovlongada [^ai]
SFX Bh 0 ovlongaku [^ai]
SFX Bh 0 ovlongamikan [^ai]
SFX Bh 0 ovlongamidi [^ai]
SFX Bh 0 ovlongadirda [^ai]
SFX Bh 0 ovlongachami [^ai]
SFX Bh 0 ovlongachachi [^ai]
SFX Bh 0 ovlongachadir [^ai]
SFX Bh 0 ovlongachada [^ai]
SFX Bh 0 ovlongachaku [^ai]
SFX Bh 0 ovlongachamikan [^ai]
SFX Bh 0 ovlongachamidi [^ai]
SFX Bh 0 ovlongachadirda [^ai]

